臺灣彰化地方法院刑事判決              100年度矚易字第1號
公  訴  人  臺灣彰化地方法院檢察署檢察官
被      告  昱伸香料有限公司
代  表  人
兼  被  告  賴俊傑
選任辯護人  朱坤棋律師
被      告  金童企業有限公司
代  表  人
兼  被  告  潘淑蘭
上二人共同
選任辯護人  黃秀蘭律師
            周金城律師
被      告  簡玲媛
上  一  人
選任辯護人  王素珍律師
被      告  簡鈞恒
                    樓
上  一  人
選任辯護人  陳明正律師
            王素珍律師
上列被告等因詐欺等案件，經檢察官提起公訴（100 年度偵字第
4638、4649、4871、5077號）及移送併辦（臺灣板橋地方法院檢
察署檢察官100 年度偵字第21360 號），本院判決如下：
    主    文
昱伸香料有限公司因其代表人、其他從業人員執行業務連續犯食
品衛生管理法第三十四條第一項之違反食品衛生管理規定致危害
人體健康，科罰金新臺幣玖拾萬元。又因其代表人、其他從業人
員執行業務犯食品衛生管理法第三十四條第一項之違反食品衛生
管理規定致危害人體健康，各科如附表二至十七「所犯罪名及處
罰」欄所示之刑。應執行罰金新臺幣貳仟肆佰萬元。
賴俊傑共同犯常業詐欺取財罪，處有期徒刑伍年，扣案如附表十
八編號1所示之物沒收之。又犯如附表二至十七「所犯罪名及處
罰」欄所示之罪，各處如附表二至十七「所犯罪名及處罰」欄所
示之刑（含主刑及從刑）。應執行有期徒刑拾捌年，扣案如附表
十八編號1所示之物沒收之。
金童企業有限公司因其代表人執行業務連續犯食品衛生管理法第
三十四條第一項之違反食品衛生管理規定致危害人體健康，科罰
金新臺幣捌拾萬元。又因其代表人執行業務犯如附表二至十七「
所犯罪名及處罰」欄所示之罪，各科如附表二至十七「所犯罪名
及處罰」欄所示之刑。應執行罰金新臺幣壹仟陸佰萬元。
潘淑蘭連續犯食品衛生管理法第三十四條第一項之違反食品衛生
管理規定致危害人體健康罪，處有期徒刑貳年陸月，扣案如附表
十八編號1 所示之物沒收之。又犯如附表二至十七「所犯罪名及
處罰」欄所示之罪，各處如附表二至十七「所犯罪名及處罰」欄
所示之刑（含主刑及從刑）。應執行有期徒刑拾貳年，扣案如附
表十八編號1 所示之物沒收之。
簡玲媛共同犯常業詐欺取財罪，處有期徒刑肆年，扣案如附表十
八編號1所示之物沒收之。又犯如附表二至十七「所犯罪名及處
罰」欄所示之罪，各處如附表二至十七「所犯罪名及處罰」欄所
示之刑（含主刑及從刑）。應執行有期徒刑拾陸年，扣案如附表
十八編號1所示之物沒收之。
昱伸香料有限公司、賴俊傑、金童企業有限公司、潘淑蘭、簡玲
媛其餘被訴於民國九十九年十二月一日販賣含有塑化劑之起雲劑
予協成化工股份有限公司部分（即起訴書附表一之2 編號13072
）均無罪。
簡鈞恒無罪。
    犯罪事實
一、賴俊傑係址設新北市○○區○○路177 巷16號「昱伸香科有
    限公司」（下稱昱伸公司）負責人，綜理經營昱伸公司之業
    務，昱伸公司登記營業項目為香料、食品添加物、調配加工
    買賣等業務；簡玲媛為賴俊傑之配偶，與賴俊傑共同經營昱
    伸公司，主要負責向上游廠商購買原料及昱伸公司進銷貨等
    業務。潘淑蘭自民國94年2 月中旬起，為址設新北市○○區
    ○○路3 段381 號「金童企業有限公司」（下稱金童公司）
    之負責人，綜理經營金童公司之業務，其登記營業項目為煤
    及煤製品批發、石油製品批發等業務。塑化劑DNOP（中文名
    稱為鄰苯二甲酸二辛酯）及塑化劑DEHP（中文名稱為鄰苯二
    甲酸二【2-乙基己基】酯」）均非行政院衛生署所發布「食
    品添加物使用範圍及限量暨規格標準」表列之添加物，非合
    法之食品添加物，不得添加於食品。且塑化劑DEHP前經行政
    院環境保護署（下稱環保署）於88年8 月16日公告列為第1
    類毒性化學物質（列管編號068 號序號1 ），於90年6 月22
    日公告改列為第4 類毒性化學物質，於100 年7 月20日復公
    告改列為第1 、2 類毒性化學物質，其毒性資料現經環保署
    物質安全資料表公告為急毒性：高溫物質所產生的水霧或蒸
    氣可能會導致刺激，而有咳嗽、喉嚨痛、噁心、蹣跚及支氣
    管炎等情形，吞食10克該物質會造成輕微胃部不適，而有噁
    心、腹痛及腹瀉症狀、齧齒類生物在懷孕時吞食單一劑量會
    致命，並造成新生兒生長異常，意外吞食該物質可能會損害
    個人健康，重複吞食會累積毒性影響，其症狀包括肝臟肥大
    ，碳水化合物的代謝被中止，且會使血液中的膽固醇及三酸
    甘油脂含量下降，亦有睪丸萎縮現象，塑化劑DEHP係塑膠製
    造過程中為增加其延展性而添加之塑化劑，亦為環境荷爾蒙
    之一，動物實驗發現，長期大量暴露下，可能會影響生物體
    免疫、神經與內分泌系統正常運作，進而改變生殖或發育現
    象，包括睪丸發育不良症候群、生殖內分泌異常、精子數減
    少及不孕症、男性胎兒或男童肛門至生殖器的距離縮短、生
    殖器短小、隱睪症及女童性早熟等，為有毒、含有害人體健
    康之物質。塑化劑DNOP則經環保署於95年12月29日公告列告
    列為第1 類毒性化學物質（列管編號068 號序號2 ），其毒
    性資料經環保署物質安全資料表公告為急毒性：吸入會刺激
    喉嚨、呼吸道及黏膜組織，影響正常呼吸，食入引起胃部不
    適；慢毒性或長期毒性：可能損害肝臟、可能致癌、可能致
    畸胎，亦為有毒、含有害人體健康之物質。
二、詎賴俊傑、簡玲媛竟意圖為自己不法之所有，共同基於常業
    詐欺取財之犯意聯絡及違反食品衛生管理法之概括犯意聯絡
    ，明知塑化劑DNOP並非合法之食品添加物原料，且為有毒、
    含有害人體健康之物質，不得製造、販賣，竟自85年1 月4
    日起至95年6 月底止，由簡玲媛或由簡玲媛指示不知情之昱
    伸公司會計小姐向金童公司購買塑化劑DNOP；而潘淑蘭自94
    年2 月中旬某日起，接手經營金童公司，明知塑化劑DNOP為
    有毒、含有害人體健康之物質，亦明知昱伸公司為食品添加
    物製造業者，昱伸公司購買塑化劑DNOP係作為食品添加物之
    原料，竟自94年2 月中旬某日起至95年6 月底止，與賴俊傑
    、簡玲媛共同基於違反食品衛生管理法之概括犯意聯絡，由
    潘淑蘭自94年2 月中旬某日起至95年1 月間某日止，負責供
    應出售塑化劑DNOP予昱伸公司，自95年1 月間某日後起至同
    年6 月底止，則改供應出售塑化劑DEHP予昱伸公司，作為食
    品添加物原料之一，昱伸公司向金童公司購入塑化劑DNOP、
    DEHP後，即由賴俊傑或利用不知情之簡鈞恒（簡鈞恒被訴部
    分為無罪，詳後述）以塑化劑DNOP作為製造起雲劑之部分原
    料，另有不知情之昱伸公司成年員工協助賴俊傑、簡鈞恒，
    在上址之昱伸公司內製造起雲劑，賴俊傑、簡玲媛於起雲劑
    製造完成後，將以塑化劑DNOP、DEHP製成之起雲劑，冒充合
    格之食品添加物起雲劑，於附表一所示之時間，以附表一所
    示之價格、數量，或由賴俊傑、簡玲媛共同載送或委由不知
    情之貨運公司成年人員載往如附表一「出貨日期、方式」欄
    所示之地點，以此方式販賣摻有塑化劑DNOP之起雲劑予附表
    一所示不知情之廠商，並恃之以維生，並均使附表一所示之
    廠商負責人或負責採購之人員均陷於錯誤，誤以為其等所購
    入之起雲劑係合格之食品添加物，而支付價金購買之或以抵
    帳方式獲得全部或部分債務之免除（各次販賣起雲劑之時間
    、數量、價格、出貨方式、付款時間、方式及所獲抵帳免除
    債務之金額等均詳如附表一所載），如附表一所示廠商購買
    起雲劑後，或用於自行生產製造飲料之添加物或食品之原料
    ，或用以轉售予其他食品製造業者作為飲料、食品之添加物
    ，或輾轉出售後，致上開有毒且有害人體健康之塑化劑DNOP
    、DEHP流入市場，供不特定消費者食用，而危害人體健康，
    且情節重大。
三、賴俊傑、簡玲媛復意圖為自己不法之所有，共同基於詐欺取
    財之犯意聯絡及與潘淑蘭共同基於違反食品衛生管理法之犯
    意聯絡，明知塑化劑DNOP、DEHP均非合法之食品添加物原料
    ，且均為有毒、含有害人體健康之物質，不得製造、販賣，
    竟自95年7 月1 日起至95年11月間某日止，由潘淑蘭負責供
    應出售塑化劑DEHP予昱伸公司，作為食品添加物原料之一，
    昱伸公司於購入塑化劑DEHP後，即由賴俊傑或利用不知情之
    簡鈞恒以塑化劑DEHP作為製作起雲劑之部分原料，另有不知
    情之昱伸公司成年員工協助賴俊傑、簡鈞恒，在上址之昱伸
    公司工廠內製造起雲劑，或在昱伸公司於附表十五所示出售
    予東甲永業有限公司（下稱東甲公司）之芒果香醬、青蘋果
    香醬、哈蜜瓜香醬、鳳梨香醬、橘子香醬、蘋果香醬，加入
    含有塑化劑DEHP之起雲劑，賴俊傑、簡玲媛於起雲劑或加入
    起雲劑之果醬製造完成後，將含有塑化劑DEHP之起雲劑、香
    醬，冒充合格之食品添加物起雲劑、香醬，於附表二至十七
    所示之時間，以附表二至十七所示之價格、數量，或由賴俊
    傑、簡玲媛共同載送或委由不知情之貨運公司成年人員載往
    如附表二至十七「出貨日期、方式」欄所示之地點，或由廠
    商自行前往昱伸公司領貨，將附表二至十七所示之起雲劑或
    香醬予附表二至十七所示不知情之廠商，均使如附表二至十
    七所示之廠商負責人或負責採購之人員均陷於錯誤，誤以為
    其所購入之起雲劑或香醬係合格之食品添加物、香醬，而支
    付價金購買之或以抵帳方式獲得全部或部分債務之免除（各
    次販賣之種類、時間、數量、價格、出貨方式、付款時間、
    方式及所獲得抵帳免除債務之金額等均詳如附表二至十七所
    載；各廠商購買之產品種類即為附表二至十七「出貨日期、
    方式」欄所載出貨之物品），如附表二至十七所示之廠商購
    買起雲劑或香醬後，或用於自行生產製造飲料之添加物或食
    品之原料，或用以轉售予其他食品製造業者作為飲料、食品
    之添加物，或輾轉出售後，致上開有毒且有害人體健康之塑
    化劑DEHP流入市場，供不特定消費者食用，而危害人體健康
    ，且情節重大。
四、嗣因協成化工股份有限公司（下稱協成公司）將向昱伸公司
    所購得含塑化劑之起雲劑轉售金饌生化科技有限公司（下稱
    金饌公司），金饌公司製成果汁粉等食品後，轉售至康富生
    技中心股份有限公司，經行政院衛生署食品藥物管理局於康
    富公司所生產銷售之「DDS-16淨元益生菌」中檢驗出含有塑
    化劑DEHP而悉上情，並經警分別於附表十八所示之時間、地
    點，扣得如附表十八所示之物（其中附表十八編號1 所示之
    起雲劑成份、配方共3 張為賴俊傑所有供本案犯罪所用之物
    ；seagate1500GB 外接硬碟1 台為簡玲媛所有供本案犯罪所
    用之物）。
五、案經行政院衛生署食品藥物管理局移送臺灣彰化地方法院檢
    察署檢察官及同署檢察官自動簽分偵查起訴及經統一企業股
    份有限公司訴由臺灣板橋地方法院檢察署檢察官偵查後移送
    併辦。
    理    由
壹、程序部分：
一、關於證據能力方面：
  (一)按被告以外之人於偵查中向檢察官所為之陳述，除顯有不可
    信之情況者外，得為證據，刑事訴訟法第159 條之1 第2 項
    定有明文。查證人即同案被告賴俊傑於100 年6 月9 日（偵
    卷(二)第284 至290 頁）、同案被告簡玲媛於100 年6 月10日
    （偵卷(三)第367 至371 頁）、同案被告潘淑蘭於100 年6 月
    2 日（偵卷(三)第221 至229 頁）、意勝實業有限公司（下稱
    意勝公司）負責人朱晃進於100 年6 月2 日（偵卷(三)第215
    至223 頁）、昱伸公司員工邱佳萍於100 年6 月10日（偵卷
    (三)第395 至399 頁）、詹淑玲於100 年6 月10日（偵卷(三)第
    395 至399 頁、第403 頁）、金童公司員工鄭郁潔於100 年
    6 月10日（偵卷(三)第363 至367 頁、第371 頁）偵查中向檢
    察官所為之言詞陳述，均經其等以證人身份具結在卷，合於
    法定要件，且現階段刑事訴訟法規定檢察官代表國家偵查犯
    罪、實施公訴，依法其有訊問被告、證人及鑑定人之權，實
    務運作時，偵查中檢察官向被告以外之人所取得之陳述，原
    則上均能遵守法律規定，不致違法取供，其可信性極高，亦
    無顯不可信之情形，依前開規定，其等於偵查中向檢察官所
    為業已具結之陳述，自得作為證據使用。
  (二)次按刑事訴訟法第158 條之3 規定：「證人、鑑定人依法應
    具結而未具結者，其證言或鑑定意見，不得作為證據」，所
    謂「依法應具結而未具結者」，係指檢察官或法官依刑事訴
    訟法第175 條之規定，以證人身分傳喚被告以外之人（證人
    、告發人、告訴人、被害人、共犯或共同被告）到庭作證，
    或雖非以證人身分傳喚到庭，而於訊問調查過程中，轉換為
    證人身分為調查時，此時其等供述之身分為證人，則檢察官
    、法官自應依本法第186 條有關具結之規定，命證人供前或
    供後具結，其陳述始符合第158 條之3 之規定，而有證據能
    力。若檢察官或法官非以證人身分傳喚而以告發人、告訴人
    、被害人或共犯、共同被告身分傳喚到庭為訊問時（例如刑
    事訴訟法第71條、第219 條之6 第2 項、第236 條之1 第1
    項、第248 條之1 、第271 條第2 項、第271 條之1 第1 項
    ），其身分既非證人，即與「依法應具結」之要件不合，縱
    未命其具結，純屬檢察官或法官調查證據職權之適法行使，
    當無違法可言。而前揭不論係本案或他案在檢察官面前作成
    未經具結之陳述筆錄，係屬被告以外之人於偵查中向檢察官
    所為之陳述，本質上屬於傳聞證據，基於保障被告在憲法上
    之基本訴訟權，除該被告以外之人死亡、身心障礙致記憶喪
    失或無法陳述、滯留國外或所在不明而無法傳喚或傳喚不到
    、或到庭後拒絕陳述等情形外，如已經法院傳喚到庭具結而
    為陳述，並經被告之反對詰問，前揭非以證人身分而在檢察
    官面前未經具結之陳述筆錄，除顯有不可信之情況者外，得
    為證據，並應於判決內敘明其符合傳聞證據例外之理由；又
    前揭非以證人之身分在審判中之陳述筆錄，倘該被告以外之
    人已經法院以證人身分傳喚到庭並經具結作證，且由被告為
    反對詰問，或有前揭傳喚不能或詰問不能之情形外，該未經
    具結之陳述筆錄因屬審判上之陳述，自有證據能力。不能因
    陳述人未經具結，即一律適用本法第158 條之3 之規定，排
    除其證據能力（最高法院96年度臺上字第3527號、97年度臺
    上字第4184號、98年臺上字第4923、5675、6365號判決意旨
    參照）。查同案被告賴俊傑於100 年5 月20日（偵卷(三)第21
    至31頁）、同年5 月24日（偵卷(三)第57至61頁）、同年5 月
    26日（偵卷(一)第17至21頁）、同年6 月2 日（偵卷(三)第227
    至231 頁）；同案被告潘淑蘭於100 年5 月20日（偵卷(三)第
    174 至176 頁）、同年5 月23日（偵卷(三)第33至41頁）、同
    年6 月10日（偵卷(三)第365 至371 頁）；同案被告簡玲媛於
    100 年5 月30日（偵卷(一)第174 、176 頁）、同年6 月7 日
    （偵卷(二)第161 至167 頁）在臺灣彰化地方法院檢察署檢察
    官偵查中以被告身份所為陳述，均未經具結，然被告賴俊傑
    、潘淑蘭、簡玲媛嗣於本院審理中已到庭具結為證，經其他
    被告及其他被告之辯護人對之進行交互詰問，已保障被告於
    訴訟上之程序權，補正未經被告對質詰問之瑕疵。再審酌現
    階段刑事訴訟法規定檢察官代表國家偵查犯罪、實施公訴，
    依法其有訊問被告、證人及鑑定人之權，且實務運作時，檢
    察官偵查中向前開之人詢問時，原則上均能遵守法律規定，
    不致違法取供，被告賴俊傑、潘淑蘭、簡玲媛及其等辯護人
    並未主張檢察官有何違法取供之情形，且無顯不可信之情況
    ，即應認前揭被告賴俊傑於偵查中所為之供述對於被告潘淑
    蘭、簡玲而言；被告潘淑蘭於偵查中所為之供述對於被告賴
    俊傑、簡玲媛而言；被告簡玲媛於偵查中所為之供述對於被
    告賴俊傑、潘淑蘭而言，均得作為證據。
  (三)再按刑事訴訟法第159 條之4 規定，可作為證據之文書有：
    一、除顯有不可信之情況外，公務員職務上製作之紀錄文書
    、證明文書。二、除顯有不可信之情況外，從事業務之人於
    業務上或通常業務過程所須製作之紀錄文書、證明文書。三
    、除前二款之情形外，其他於可信之特別情況下所製作之文
    書。查新北市政府100 年9 月20日函送之昱伸香料有限公司
    登記資料（本院卷(五)第227 至232 頁反面）、金童公司設立
    變更登記表（本院卷(七)第106 至112 頁反面），係公務員職
    務上製作之紀錄文書，與其責任、信譽攸關，若有錯誤、虛
    偽，該公務員可能因此擔負刑事及行政責任，且該等文書經
    常處於可能受公開檢查之狀態，其正確性及真實之保障極高
    ，核無顯有不可信之情況，具有證據能力；另本判決後所引
    用之金童公司客戶紀錄卡、意勝公司庫存量表、金果王食品
    有限公司（下稱金果王公司）帳冊、昱伸公司之託運單、工
    作日報表、客戶對帳單、送貨單、估價單、盛源食品原料有
    限公司（下稱盛源公司）之進料單、安晉工業原料有限公司
    （下稱安晉公司）之帳冊、建彰企業行之帳冊、協成公司之
    進貨單、應付票據明細表、付款沖帳明細表、馥聖實業有限
    公司（下稱馥聖公司）負責人魏碧雲提供之花旗（臺灣）會
    行綜合月結單、松暉公司之採購單、杏記企業有限公司（下
    稱杏記公司）之帳冊、東甲公司之帳冊、各廠商或公司開立
    之統一發票等，均係各廠商、公司之會計或出納人員從事業
    務時所製作之紀錄文書，且查無不可信之情況，且與本案犯
    罪事實均具有關聯性，是上開文書均具有證據能力。
  (四)又被告以外之人於審判外之陳述，雖不符刑事訴訟法第159
    條之1 至之4 等4 條規定，而經當事人於審判程序同意作為
    證據，法院審酌該陳述作成時之情況，認為適當者，亦得作
    為證據。當事人、代理人或辯護人於法院調查證據時，知有
    第159 條第1 項不得為證據之情形，而未於言詞辯論終結前
    聲明異議者，視為有前項之同意。同法第159 條之5 定有明
    文。經查，除前述(一)、(二)、(三)所提到的證據之外，本判決後
    開所引用各該被告以外之人於審判外之言詞或書面陳述，依
    刑事訴訟法第159 條第1 項之規定，原則上均不得作為證據
    使用，惟檢察官、本案被告等人於本院審理時均明示同意該
    證據作為證據使用或未聲明異議（本院卷(十一)第113 頁反面）
    ，本院審酌後述證據製作時之情況，並無違法不當之情事，
    以之作為證據應屬適當，揆諸前開規定，認該等供述證據均
    例外具有證據能力。
  (五)末按關於非供述證述，並無傳聞法則規定之適用，該非供述
    證據如非出於違法取得，並已依法踐行調查程序，即不能謂
    無證據能力（最高法院97年度臺上字第1401號、6153 號 判
    決要旨參照）。查本判決後開所引用之非供述證據，並無證
    據證明係實施刑事訴訟程序之公務員違背法定程序所取得，
    且檢察官及被告對此部分均未表示無證據能力，自應認均具
    有證據能力。
二、被告昱伸公司之法人人格尚未消滅：按解散之公司，於清算
    範圍內，視為尚未解散。公司經中央主管機關撤銷或廢止登
    記，準用公司解散之規定，公司法第25條、第26之1 條分別
    定有明文。又解散之公司，除因合併、破產外，應行清算，
    並於清算範圍內，視為尚未解散，公司法第24、25條規定甚
    明。是公司除因合併、破產外，並非一經解散，其法人人格
    即為消滅，必待清算終結，該解散公司之法人人格始行消滅
    （最高法院84年度臺上字第3875號、87年度臺非字第161 號
    判決意旨參照）。查被告昱伸公司雖於100 年6 月13經新北
    市政府以北府經登字第10050347990 號函廢止登記，有新北
    市政府100 年9 月20日北府經登字第1005058451號函在卷可
    稽（本院卷(五)第226 頁），惟被告昱伸公司迄今仍未進行清
    算一節，此業據被告賴俊傑、簡玲媛供明在卷（本院卷(十一)第
    114 頁反面），揆諸上揭規定，自應認被告昱伸公司之法人
    人格仍存續。
貳、有罪部分：
一、被告辯解及辯護人辯護要旨：
  (一)被告賴俊傑對於其為昱伸公司負責人，綜理經營昱伸公司之
    業務，自85年起至100 年5 月16日止，以塑化劑製造起雲劑
    或在香醬內添加含有塑化劑之起雲劑，於附表一至十七所示
    之時間，有販賣含有塑化劑之起雲劑或香醬予各該廠商，惟
    矢口否認有何詐欺或違反食品衛生管理法之犯行，辯稱：我
    不知道所使用之塑化劑是有毒的，我有一些資料解釋塑化劑
    並非對人體有害云云。
    其辯護人則辯護稱：被告賴俊傑所產銷之起雲劑因含有塑化
    劑之成分固屬違反食品衛生管理法第33條第3 款規定之行為
    ，然就該行為是否構成「致危害人體健康」部分，公訴意旨
    雖以行政院環境保護署88年12月24日公告塑化劑為毒性物質
    之相關資料做為認定之依據，然就該行為究竟致生有何具體
    危害人體健康之危險結果，則無任何憑據，況且行政院衛生
    署於本件案發後，鄭重公告塑化劑不致於對人體健康造成立
    即危害，其危害人體健康之科學證據仍然不足等旨，從而有
    關公訴意旨認定被告應構成食品衛生管理法第34條第1 項之
    罪責部分，似嫌無據。被告賴俊傑於74年間設立昱伸公司以
    生產多種香料為業，對外始終以自己名義經營業務，從未將
    系爭起雲劑產品特意區分經營方式，同樣按成本調整訂定起
    雲劑之售價，被告賴俊傑產銷起雲劑絕無詐欺取財之意圖。
    而被告賴俊傑未將起雲劑含有塑化劑之事實告知客戶，係因
    配方本屬秘密，業界向無百分之百公開配方之慣例。至於添
    加塑化劑以調製起雲劑並非被告獨創，而係因襲前人之作法
    ，且就被告賴俊傑所知，塑化劑係無色、無味、無臭、無毒
    之物質，被告賴俊傑主觀上確信塑化劑對人體無害，因此於
    製成起雲劑之過程中，被告賴俊傑並無任何防護措施，且親
    自試吃起雲劑以確認品質，足認被告賴俊傑絕非明知塑化劑
    具有毒性而猶添加於起雲劑中。又環保署於88年間雖曾公告
    塑化劑為毒性物質，然由本件傳喚相關業者多人到庭作證之
    結果可知，均係於本件案發後始知悉何謂塑化劑，可見相關
    業者實際上亦無人知悉該公告，衡情被告賴俊傑辯稱對該公
    告實際上毫無所悉應非虛言。此外，被告賴俊傑向金童公司
    購買之塑化劑原料，其桶裝外表除有「SD」字樣為記外，並
    未加註任何毒物警告標示，致被告賴俊傑始終認為塑化劑非
    有毒物質而繼續使用，被告賴俊傑絕非為節省成本，明知塑
    化劑為有毒物質而故用，被告賴俊傑要無詐欺取財之犯意等
    語。
  (二)被告潘淑蘭承認其自94年2 月間起，為金童公司之負責人，
    綜理經營金童公司之業務，金童公司有販賣塑化劑予昱伸公
    司，惟矢口否認有何違反食品衛生管理法之犯行，辯稱：我
    不知道昱伸公司經營何業務，不知道昱伸公司買塑化劑是什
    麼用途云云。
    選任辯護人黃秀蘭律師為其辯護稱：被告潘淑蘭固然於本案
    之塑化劑DOP 及DEHP於88年10月24日經環保署公布為毒性化
    學物質後，未依法辦理登記即販賣DEHP，然該等行為僅係應
    受行政裁罰，與被告潘淑蘭究竟是否可預見昱伸公司購買DE
    HP之塑化劑將用於調配起雲劑販賣，係屬二回事，被告潘淑
    蘭究有無起訴書所載之犯行，仍應依本案全卷證據資料加以
    認定，不得僅以被告潘淑蘭未將其所販售之DEHP未依法辦理
    登記即販賣，即逕予認定被告潘淑蘭即有起訴書所載之與被
    告賴俊傑、簡玲媛、簡鈞恒共同基於違反食品衛生管理法之
    概括犯意聯絡。況被告潘淑蘭自94年接手金童公司之後，金
    童公司販賣DEHP之經營模式及客戶群均承襲金童公司前任負
    責人所經營之模式，故昱伸公司於金童公司前任負責人經營
    時，即已向金童公司購買DEHP，被告潘淑蘭接手金童公司後
    ，仍然將DEHP依照前任負責人之客戶資料販賣予昱伸公司，
    被告潘淑蘭實無從知悉昱伸公司購買DEHP係將之加入用於調
    配起雲劑販賣。被告潘淑蘭係自94年間始接手金童公司之經
    營，而昱伸公司於二十幾年前即向金童公司購買DEHP，被告
    潘淑蘭乃係承襲金童公司之舊客戶資料販賣本案之DEHP，此
    可由證人即同案被告賴俊傑、證人即意勝公司負責人朱晃進
    、證人即金童公司員工鄭郁潔、司機詹明厚等人證述，可證
    明金童公司於94年之前乃係被告潘淑蘭之前夫金曉林所經營
    ，被告潘淑蘭於94年間接手金童公司後，完全承襲金童公司
    之舊客戶資料販賣DEHP，被告潘淑蘭單純之販賣DEHP予昱伸
    公司之行為，不足以證明被告潘淑蘭即「可預見昱伸公司將
    DEHP塑化劑加入用於調配起雲劑販賣」之情事。被告潘淑蘭
    乃承襲舊資料販賣DEHP予昱伸公司，被告潘淑蘭不知悉昱伸
    公司購買DEHP係作何使用，因被告潘淑蘭販賣DEHP予客戶通
    常不會過問客戶就所購買之DEHP作何使用，況且客戶亦不會
    告知上游廠商其所購買之原料用於何處，且DEHP係屬化學物
    質，若非對化學分子有相當之專業，根本無從知悉DEHP足可
    調成類似起雲劑之東西而使用，是以，被告潘淑蘭僅係販賣
    DEHP行為而已，由證人朱晃進、鄭郁潔、賴俊傑等人之證言
    ，足資證明不管是金童公司或意勝公司販賣DEHP予客戶，通
    常不會去過問客戶買DEHP作何使用，因為縱使過問，客戶亦
    不會告知上游廠商其購買DEHP之使用用途，而由證人賴俊傑
    之證言，賴俊傑更不可能告知金童公司或潘淑蘭其購買DEHP
    作何使用，賴俊傑之證言更證明在賴俊傑之業界，會知悉將
    DOP 可以放到起雲劑使用之業者少之又少，就其證言中僅有
    昱伸公司及賓漢公司二家業者知悉DEHP可以放到起雲劑使用
    ，被告潘淑蘭既非化學之專家，僅承襲金童公司先前客戶資
    料販賣DEHP，何能苛責被告潘淑蘭販賣DEHP予昱伸公司即屬
    「可預見昱伸公司將DEHP塑化劑加入用於調配起雲劑」之情
    事，如此認定對被告潘淑蘭誠屬不公。「將DEHP塑化劑加入
    用於調配起雲劑」乃屬商業機密，被告潘淑蘭無從知悉該商
    業機密，故被告潘淑蘭無「可預見昱伸公司將DEHP塑化劑加
    入用於調配起雲劑」之與被告賴俊傑等三人有共同違反食品
    衛生管理法之共同犯意聯絡，DEHP雖經行政院環境保護署列
    管公告為「第四類毒化物」，關於販賣DEHP需依法登記列管
    ，然就DEHP仍屬熟悉化學領域之專業知識，就販賣者而言，
    若非屬於化學領域之專業人士，並非全然知悉DEHP 之 使用
    方式及使用領域，況且許多業者就其將DEHP使用於其營業項
    目上均屬「KNOW HOW」之商業機密，外人無從知悉，本案昱
    伸公司將DEHP用於起雲劑使用，就同案被告賴俊傑之供述，
    目前國內亦僅只有被告賴俊傑及其中與賴俊傑於二十幾年前
    在臺灣鹽野香料股份有限公司（下稱鹽野公司）任職之林姓
    同事知道DEHP可使用於起雲劑。是以，若苛責被告潘淑蘭未
    向環保署辦理依法登記列管及販賣DEHP之行為，即謂稱被告
    潘淑蘭有「可預見昱伸公司將DEHP塑化劑加入用於調配起雲
    劑」之犯行，顯違背證據法則。由證人賴俊傑之證言可證明
    將DEHP用於起雲劑使用，乃是賴俊傑個人知悉之商業機密，
    連身為昱伸公司廠長之簡鈞恒在昱伸公司製作起雲劑二十幾
    年都不知道該商業機密，被告潘淑蘭又何能知悉DEHP可用於
    起雲劑使用。被告潘淑蘭於94年間接手金童公司之經營之前
    ，金童公司即曾以「SD」之名稱將DEHP塑化劑販賣予昱伸公
    司，並非被告潘淑蘭為犯本案而擅自將DEHP更改名稱為「SD
    」，是以絕不能以金童公司販賣DEHP時曾將DEHP名稱更改為
    「SD」，即率行認定被告潘淑蘭有「可預見昱伸公司將DEHP
    塑化劑加入用於調配起雲劑」。被告潘淑蘭於94年接手經營
    金童公司之前，金童公司之前負責人販賣DEHP時即曾以「SD
    」之名稱，將之販賣予昱伸公司，由扣案之金童公司客戶紀
    錄卡、證人賴俊傑、詹明厚之證述可知，將DEHP又稱為「SD
    」，係於金童公司在前負責人金曉林先生經營時即有「SD」
    之名稱，至於金曉林先生為何將DEHP又稱為「SD」，被告潘
    淑蘭無從知悉，其乃承襲金曉林先生之經營模式，及依據金
    曉林先生留存下來之客戶記錄卡之記載，繼續經營金童公司
    ，然而，縱然金童公司將DEHP又稱為「SD」，並不能以此即
    認定被告潘淑蘭即與賴俊傑等三人犯有違反食品衛生管理法
    之概括犯意聯絡。又證人簡玲媛、簡鈞恒、高佩雲、黃秀卿
    、詹淑玲、邱佳萍均證稱不認識潘淑蘭，潘淑蘭亦從未到過
    昱伸公司，對於昱伸公司確實從事何種香料公司，被告潘淑
    蘭並不確知，況且由本案之簡玲媛、簡鈞恒、高佩雲、黃秀
    卿、詹淑玲、邱佳萍、賴俊傑、詹明厚等人之證詞，亦證明
    金童公司均將販賣予昱伸公司之DEHP（即「SD」）由司機詹
    明厚運送至昱伸公司，並將貨品放至昱伸公司之門前空地，
    且亦由證人詹明厚證稱其將貨品送至昱伸公司時，並未聞到
    香料之味道，故被告潘淑蘭僅係依金童公司先前留存之客戶
    資料，從事販賣DEHP予昱伸公司，確實不知悉昱伸公司究竟
    係何種香料公司及其所從事之營業內容為何。
    辯護人周金城律師則為被告潘淑蘭辯護稱：被告潘淑蘭確實
    不知其所販賣之DOP 及DEHP，遭昱伸公司用以製作食品添加
    物，關此，據本案相關證人昱伸公司員工邱佳萍、詹淑玲、
    黃秀卿、高佩雲、高秀雲、金童公司員工詹明厚、廠商張文
    德、同案被告賴俊傑等人之證述，可知金童公司與昱伸公司
    之交易過程，係94年間被告潘淑蘭接任金童公司負責人後，
    承接既有之客戶群，始販賣塑化劑予昱伸公司。且昱伸公司
    僅會透過電話向金童公司叫貨，叫貨頻率甚低，約1 、2 個
    月1 次，占金童公司整體營業額之比例亦極低。又叫貨期間
    未曾謀面，且通話過程中亦不曾提及叫貨之用途究係工業用
    抑或食品用；何況被告潘淑蘭亦未曾親自送貨，甚至貨物送
    達昱伸公司後僅擺放於一樓大門口外，自無法得知該公司之
    具體營業項目，因此主觀上對於昱伸公司暨其人員違反食品
    衛生管理法之行徑，實無從預見，何來犯意聯絡之可言。金
    童公司將各種原料販售予客戶時，被告潘淑蘭確實不會過問
    ，亦無從知悉該等原料之用途。詳言之，金童公司所販賣之
    產品，均屬製造業中極為基礎之原料，且該等原料多半用途
    甚廣，如何使用亦遠遠超出被告潘淑蘭之專業知識；何況公
    司之登記名稱、營業項目與實際經營之業務常有不一致之情
    況，導致金童公司根本無法事先確認客戶究竟製造何種產品
    ，是以被告潘淑蘭販售原料前不會過問，亦無從得知其原料
    之用途。以本件偵查過程中檢察官曾詢及之數家客戶為例：
    臺北油脂食品化學工廠股份有限公司曾向金童公司購買白蠟
    油，而其公司名稱雖載明為「食品」，實際上卻以製造肥皂
    為業；瀚甡有限公司曾向金童公司購買甲苯，而檢察官固告
    知該公司所登記之營業項目包含食品業，實際上卻以烤漆為
    業；駿達香料化學有限公司曾向金童公司購買木精，被告潘
    淑蘭根本不知該公司之營業項目為何，最近經過打聽始知係
    以洗髮乳、空氣芳香劑之製造為業，而木精係用以清洗容器
    。同理可證，本件所涉及之塑化劑，金童公司之客戶包括昱
    伸公司、全定化學工業有限公司與優韌膠業有限公司等公司
    行號，被告潘淑蘭全然不知其營業項目或所製造之產品，實
    非無據。
  (三)被告簡玲媛固坦承曾向金童公司叫貨購買原料DOP ，惟矢口
    否認有何詐欺或違反食品衛生管理法之犯行，辯稱：我沒有
    跟被告賴俊傑共同經營昱伸公司，從來沒有負責昱伸公司的
    銷售出貨，我不知道DOP 是塑化劑，不知道塑化劑是違法的
    食品添加物云云。
    其辯護人為其辯護稱：綜理昱伸公司一切營運及事務者是被
    告賴俊傑，並非被告簡玲媛。賴俊傑是昱伸公司之負責人，
    有關昱伸公司之一切經營係由其決定，此除有昱伸公司登記
    、變更登記事項卡附卷為憑外，並經證人賴俊傑證述明確，
    足認被告簡玲媛到昱伸公司去，純粹係因為錢的事情被告賴
    俊傑希望由自己人管理比較好，並非與被告賴俊傑共同經營
    昱伸公司。再參以昱伸公司往來客戶金果王公司陳阿和、永
    明工業原料行黃小玲、世明食品原料行許茂森、薪軒企業有
    限公司（下稱薪軒公司）陳國軒、盛源公司黃麗蓉、安晉公
    司謝清義、建彰企業行陳柏璋、馥聖公司魏碧雲、揚聖企業
    有限公司（下稱揚聖公司）林吉鎮之證述內容可知，被告簡
    玲媛與客戶間之接觸，僅係有時賴俊傑去送貨，她跟著去，
    或偶爾接到客戶打來叫貨的電話，而與客戶業務方面的洽談
    皆是由賴俊傑在負責處理。又佐以昱伸公司員工邱佳萍、詹
    淑玲之證述，益證被告簡玲媛在昱伸公司所參與者主要係向
    上游廠商叫貨、對帳及開支票等工作，兼以偶爾幫忙接電話
    ，遇到客戶來電叫貨則幫忙登記後交給會計，其餘如原料之
    查點、起雲劑、香料之製造、包裝、貼標籤、出貨等事宜被
    告簡玲媛皆未參與。再者有關產品之製作單、標籤、成份表
    等內容亦係被告賴俊傑所決定並打好後存檔在電腦中，再由
    會計需要時列印出來，被告簡玲媛未處理過。公訴人以被告
    簡玲媛公司辦公位置係面對門口之主要位置，從辦公位置即
    推論其綜理公司一切營運。惟若果真如此，檢方所認定身為
    共同經營者之被告賴俊傑，其辦公位置不是也應該面對門口
    嗎？然據詹淑玲所證述︰「老闆坐在我的對面，他是面對著
    牆。」顯見在昱伸公司辦公位置與是否綜理公司一切營運，
    無法劃上等號。公訴人又以在新北市○○區○○路1 段28之
    6 號13樓搜獲之編號13F-2 號行事曆，認定公司小姐書寫便
    利貼粘在行事曆上之問題，均由其解決處理，其負責公司一
    切有關會計與廠商間之問題解決，更徵其乃綜理公司一切事
    務。然觀之公司小姐書寫便利貼粘在行事曆上之內容，大部
    分都是要簡玲媛向上游廠商叫貨，並非會計與廠商間有何問
    題需要由其解決。且據簡玲媛所述︰「因為賴俊傑都會常常
    從大陸打電話給我，睡前一定有一通電話，所以我就把客人
    的問題轉告給他，有時候是他自己直接打電話給客人，有時
    候是跟我講怎麼處理，然後我就會跟客人講。」即若廠商有
    問題，亦係其轉告給賴俊傑，而由賴俊傑決定如何處理，並
    非其負責處理，是要無法據此推論被告簡玲媛乃綜理公司一
    切事務。又簡玲媛於88至90年開始到昱伸公司幫忙期間，同
    時還須照顧其身體狀況不佳之父、母，此除有被告提出之病
    歷資料外，亦經賴俊傑、簡鈞恒、詹淑玲等人庭證屬實，且
    因其母親與外勞不合，不願與外勞獨自相處，是除母親偶而
    到其他兄弟姐妹家外，被告簡玲媛雖到公司亦無法長時間停
    留，故除因為叫貨及財務的事情賴俊傑希望由自己人即簡玲
    媛來管理外，其餘公司的事務如上所述，被告簡玲涉入不多
    ，所以公訴人指被告簡玲媛綜理公司一切事務，實非事實。
    被告簡玲媛是銘傳商專國貿系畢業，到昱伸公司以前，從來
    不曾聽過DOP ，而DEHP更是本案事發之後才聽過，更遑論知
    道DOP 或DEHP為何物。被告到昱伸公司幫忙後，因賴俊傑要
    其向金童公司叫DOP ，才聽到DOP 這個名詞，但賴俊傑並未
    告訴被告簡玲媛DOP 是什麼，此亦經賴俊傑陳述在卷，簡鈞
    恒亦不知DOP 、DEHP、塑化劑是什麼，此亦經其於偵查中、
    審理時陳述明確。再者，張文德於鈞院庭證︰「（你跟簡玲
    媛講『D 什麼P 』，她就跟你說『那不是可以用嗎？』）對
    ，好像她認知裡面這個是可以用的」。而被告簡玲媛陳稱︰
    「（問︰張文德說5 月16日他有打電話給妳，問說是不是有
    D 什麼P 的，妳跟他說那個不是可以用嗎，妳有這樣講嗎？
    ）有，因為他說D 什麼P ，我就想說應該是DOP ，我不知道
    DOP 有什麼問題，我就跟他講說那不是可以用嗎？」，被告
    簡玲媛根本不知DOP 或DEHP是塑化劑，不知其並非合法之食
    品添加物原料，是其與其他共同被告間顯無犯意之聯絡或犯
    罪之故意，顯不該當食品衛生管理法第34條第1 項、刑法第
    340 條常業詐欺罪、刑法第339 條詐欺取財之構成要件，故
    請諭知被告簡玲媛無罪判決。
二、經查：
  (一)昱伸公司址設新北市○○區○○路177 巷16號，登記營業項
    目為香料、食品添加物、調配加工買賣等業務，董事登記為
    被告賴俊傑；金童公司址設新北市○○區○○路3 段381 號
    ，金童公司登記營業項目為食品罐頭等買賣業務、代理國內
    外有關廠商產品報價投標及銷售業務、五金、漆料、塗料、
    清潔用品、環境衛生用藥、其他化學製品（軟化劑、可塑劑
    、溶劑）、煤及煤製品、石油製品批發等業務，董事原本登
    記為金曉林，自94年8 月22日董事即該公司代表人變更登記
    為被告潘淑蘭，此部分事實分別有昱伸公司、金童公司之公
    司及分公司基本資料查詢、新北市政府於100 年9 月20日以
    北府經登字第1005058451號函送之昱伸香料有限公司登記資
    料、於100 年9 月27日以北府經登字第1005060218號函送之
    金童公司設立變更登記表在卷可稽（本院卷(二)第147 至148
    頁、卷(五)第227 至232 頁反面、卷(七)第106 至112 頁反面）
    ，堪以認定。
  (二)被告潘淑蘭及其選任辯護人均主張：被告潘淑蘭不知道昱伸
    公司係何種香料公司、經營何項業務，也不知道昱伸公司購
    買塑化劑之用途云云。然查被告潘淑蘭於偵查中受訊問時供
    稱：弘發股份有限公司、詠荃實業有限公司、橡寶有限公司
    、傑泰、全祥、忠凱、銀鴻、合慶、偉勝、益泰都是做橡膠
    的，協達是金屬加工，昱伸公司是做什麼的我真的不知道云
    云（偵卷(三)第37頁）；而證人即金童公司員工鄭郁潔亦證稱
    ：我不清楚昱伸公司在做什麼，我們的客戶叫SD的，一般是
    橡膠廠比較多，因為我有看到出SD的客戶，公司名稱上面有
    「橡膠」2 個字，沒有注意昱伸公司上面有寫「香料」云云
    （本院卷(八)第139 頁反面至第140 頁、第142 頁反面）；證
    人即金童公司司機詹明厚證稱：有其他公司也叫SD，其他公
    司是橡膠廠，昱伸公司我不知道是什麼公司云云（本院卷(八)
    第155 頁），被告潘淑蘭、證人鄭郁潔、詹明厚均知道金童
    公司其他購買SD的客戶是從事何項行業，卻惟獨不知道昱伸
    公司係經營何業，實有違常情。且被告潘淑蘭供承其與被告
    賴俊傑於20年前，均同一間公司上班，公司名稱為「有機企
    業有限公司」（偵卷(三)第223 頁），被告賴俊傑亦證稱：與
    被告潘淑蘭曾共事，為同事關係等語（本院卷(八)第210 頁）
    ，堪信為真，嗣被告賴俊傑離開自行成立昱伸公司，回去向
    舊識購買塑化劑，被告潘淑蘭又豈有不詢問被告賴俊傑現在
    從事何業之理。又被告潘淑蘭於偵查中供稱：很久以前曾經
    有做食品的人的來找我，來問說有沒有比較乾淨的油等語（
    偵卷(三)第223 頁），顯然被告潘淑蘭於客戶前來購買油品時
    ，也會詢問對方是何種公司，否則也不會知道對方是「做食
    品」的公司。再昱伸公司從事香料、食品添加物之買賣，其
    製造販售之產品有奶香粉、蛋牛奶醬、香草粉及各種口味之
    果醬等，此觀昱伸公司之工作日報表、客戶銷售明細表及東
    甲公司帳冊（昱伸公司進貨明細）之記載自明（偵卷(六)第7
    至22頁、第112 至121 頁、偵卷(七)第279 至292 頁），上開
    產品均有食品香料的味道，證人簡鈞恒亦證稱：做香料會有
    香香的味道，我們公司就是飄著食物的味道，有時候鄰居經
    過會講有食物的味道、好香等語（本院卷(六)第178 頁及反面
    ）；證人即昱伸公司員工邱佳萍亦證稱：在昱伸公司上班的
    時候聞到都是香香的味道，做奶香粉的時候有奶香味，果醬
    也有香味，芋頭有芋頭的香味、草莓有草莓的香味，都是食
    物或水果的香味等語（本院卷(七)第40頁反面至第41頁）；同
    為昱伸公司員工之證人黃秀卿證稱：醬做出來的時候有蘋果
    、芒果、鳳梨那些香味等語（本院卷(八)第86頁反面），顯然
    一般人至昱伸公司，均可知悉該公司係從事與食品相關之行
    業，是送塑化劑至昱伸公司之金童公司司機詹明厚當亦知悉
    昱伸公司係從事食品業，證人即同案被告賴俊傑於本院審理
    時證稱：我有拿名片給司機帶回去等語（本院卷(八)第209 頁
    ），是證人詹明厚於本院審理時證稱：我不知道昱伸公司是
    什麼公司，我不覺得有什麼味道云云（本院卷(八)第155 頁及
    反面、第156 頁），不足採信。況金童公司之客戶記錄卡記
    載昱伸公司之全名為「昱伸香料有限公司」，其與昱伸公司
    往來之銷貨單、報價單等均記載昱伸公司係「昱伸香料有限
    公司」（見他字卷(一)第149 頁之銷貨單；見100 年度保管字
    第1347號扣案之金童公司帳冊內之報價單，影本附在本院卷
    (十一)第136 頁），上面亦均冠有「香料」2 字，被告潘淑蘭於
    偵訊時供稱：（依你的報價單，「昱伸香料有限公司」是做
    什麼的？）我真的不知道，我知道他是香料，但是我不知道
    他做什麼產品等語（偵卷(三)第37頁），亦坦承知道昱伸公司
    為香料公司。而證人即同案被告簡玲媛於偵查中亦證稱：有
    時候我會講昱伸香料有時候會講昱伸，而且他們司機送貨來
    也有聞到香味，不可能不知道我們是做食品的等語（偵卷(三)
    第369 頁），足認被告潘淑蘭知悉昱伸公司係經營何業務，
    其辯稱其不知道昱伸公司經營何項業務及其辯護人關於此部
    分之辯護要旨，核與事理有違，並無足採。
  (三)而昱伸公司係由被告賴俊傑、簡玲媛共同經營，除被告賴俊
    傑坦承其為昱伸公司負責人，且為昱伸公司登記之董事即代
    表人，此有前揭昱伸公司之登記資料在卷可憑，可認被告賴
    俊傑係實際參與經營該公司之業務外，就被告簡玲媛確實共
    同經營部分，被告賴俊傑證稱：大概是公司成立5 年左右，
    約79年時，被告簡玲媛就過來昱伸公司幫忙了，被告簡玲媛
    負責廠商叫貨及收取貨款，我沒空就是被告簡玲媛負責等語
    （偵卷(二)第286 、288 頁）；被告簡玲媛主要工作就管錢的
    收入等語（本院卷(八)第204 頁反面），且證人即昱伸公司包
    裝員工邱佳萍於本院審理時證稱：被告簡玲媛即老闆娘在公
    司裡面就是坐在辦公桌前接電話、叫貨，我是做周休二日的
    ，一個月上班下來會看到老闆4 、5 天，老闆娘比老闆多，
    因為老闆有時候會去大陸等語（本院卷(七)第23頁反面、第24
    頁反面）；證人即昱伸公司會計詹淑玲證稱：帳的部分我整
    理好之後再交給被告簡玲媛去核對，公司財務都是被告簡玲
    媛處理，昱伸公司原料有缺原則上是被告簡玲媛負責叫貨，
    原則上只要被告簡玲媛在臺灣，就會過來上班，支付給客戶
    的貨款，都是由被告簡玲媛開票等語（偵卷(三)第395 、399
    、403 頁）；我是94年10月17日進昱伸公司作會計，工作內
    容很廣，要接電話、出貨、幫忙樓上包裝，在庭的被告賴俊
    傑是老闆、被告簡玲媛是老闆娘，我經手過的東西要交給老
    闆娘，做最後的審核，只要老闆娘不出國，我都會見到她，
    她不出國的時候都會上班，所有的叫貨、叫原料是老闆娘去
    叫，SD的付款是金童公司寄對帳單來，我把它整理好給老闆
    娘，她開支票等語（本院卷(七)第42頁反面至第43頁、第46頁
    反面、第47頁反面）；證人即先前任職於昱伸公司之員工黃
    秀卿證稱：我在昱伸公司從87年至93年，公司裡面有老闆賴
    俊傑、老闆娘簡玲媛、被告簡鈞恒、我及另外一位包裝高佩
    雲，老闆娘負責會計部分、出貨、接客戶的電話，公司的薪
    水一開始去的時候是給現金，後來轉到戶頭，給現金的時候
    是被告簡玲媛發的，我上班的時間是從早上8 點到到下午5
    點半，老闆娘的上班時間不一定，我每天幾乎都會看到她等
    語（本院卷(八)第78頁反面、第81頁反面、第83頁）；證人即
    先前任職於昱伸公司之員工高佩雲亦證稱：我在昱伸公司工
    作從88年至94年，工作的時候公司有我、黃秀卿、高秀雲、
    被告簡鈞恒、加上老闆被告賴俊傑、老闆娘被告簡玲媛，被
    告簡玲媛平常在公司負責管帳及庫存，她的辦公座位在公司
    的1 樓，我常常在公司看到老闆娘被告簡玲媛，她大部分都
    會來等語（本院卷(八)第91頁反面至第92頁、第98頁反面）；
    證人即昱伸公司前任會計高秀雲於本院審理時證稱：昱伸公
    司跟上游進貨要付款時不是我自己對帳、開票，這些事情是
    老闆娘被告簡玲媛在負責的，金錢的部分是老闆娘在管，叫
    進料是老闆娘自己叫，樓上東西不夠的時候他們會跟我講，
    我就會跟老闆娘講，然後老闆娘訂貨，金童公司出貨的藍色
    大鐵桶我有簽收過，這個幾乎都是老闆娘在叫貨，我去公司
    的時候該做什麼事情、怎麼做都是老闆娘教我的，到昱伸公
    司工作最開始薪水是拿現金，是老闆娘拿給我的，我上班時
    間是8 點半到5 點半，上班時間可以看到老闆娘，她每天都
    會進辦公室，被告簡玲媛進辦公室做她的事情，作帳、叫貨
    ，有時候會到2 樓看一下他們生產的過程，我去當會計的時
    候負責出貨、接電話、登記這些都是老闆娘教我的，一開始
    去是老闆娘應徵我，老闆娘叫我去上班，一開始我要做的事
    情是老闆娘交代的等語（本院卷(八)第104 至107 頁反面、第
    109 頁及反面、第112 頁、第116 頁及反面），上開昱伸公
    司員工即證人邱佳萍、詹淑玲、黃秀卿、高佩雲、高秀雲均
    一致稱被告簡玲媛為老闆娘，於其等工作期間內，被告簡玲
    媛會去昱伸公司上班，被告簡玲媛在昱伸公司作的事情係叫
    貨、接電話、付款等與昱伸公司業務有關之事項，甚至昱伸
    公司先前以現金發放薪水的時候，係由被告簡玲媛發薪水。
    又證人即金果王公司負責人陳阿和於本院審理時證稱：有看
    過被告簡玲媛，她10多年來都有跟被告賴俊傑來我們公司，
    有時候會一起來送貨等語（本院卷(五)第167 頁及反面）；證
    人即永明工業原料行負責人黃小玲於本院審理時證稱：昱伸
    公司他們送貨到我們公司，有時候是被告賴俊傑與被告簡玲
    媛夫妻一起開車過來，他們一起送貨來的時候，二人都會下
    車，一個拿貨，一個拿送貨單給我簽，大部分是被告賴俊傑
    拿貨，被告簡玲媛拿送貨單，購買起雲劑的時候，後來都是
    跟被告簡玲媛和助理小姐接洽，有打電話跟被告簡玲媛訂過
    起雲劑等語（本院卷(五)第182 頁及反面、第184 頁）；薪軒
    公司負責人陳國軒證稱：我對被告簡玲媛有印象就是送貨到
    我們公司1 次或2 次，其中1 次有看到被告簡玲媛等語（本
    院卷(六)第48頁反面）；安晉公司員工謝清義證稱：被告賴俊
    傑跟被告簡玲媛曾經一起送樣品到我家裡等語（本院卷(六)第
    109 頁反面）；揚聖公司負責人林吉鎮證稱：我見過被告賴
    俊傑及被告簡玲媛，有時候他們送貨來彰化這邊等語（本院
    卷(六)第227 頁反面）；東甲公司負責人葉長賢證稱：我認識
    被告賴俊傑、簡玲媛，他們是昱伸公司，有一起來拜訪過我
    等語（本院卷(七)第16頁及反面），上開公司或廠商負責人亦
    一致證稱被告簡玲媛有與被告賴俊傑一起送貨或送樣品或拜
    訪客戶之情形。被告簡玲媛亦自承：在我住處扣到1 本我的
    資料，黃色紙是會計寫的，是他要提醒我客戶要處理的事情
    ，其他筆跡是我手寫的等語（偵卷(二)第181 頁）；我幫忙昱
    伸公司的會計，貨大部分都是我在叫的，我有接過客戶打電
    話來叫起雲劑等語（本院卷(六)第66、69頁、第70頁反面），
    亦承認自己參與處理昱伸公司之事務、負責昱伸公司之叫貨
    。此外，扣案之100 年度保管字第1703號扣押物品目錄表NO
    .5編號8 之資料夾內（影本附在本院卷(十一)第135 頁），亦貼
    有被告簡玲媛為昱伸公司「董事長」之名片，並參以證人即
    馥聖公司負責人魏碧雲有將向昱伸公司購買起雲劑之款項匯
    入被告簡玲媛個人帳戶內之情形，有臺中商業銀行國內匯款
    申請書回條1 紙附卷可證（本院卷(九)第154 頁），均足認被
    告簡玲媛係與被告賴俊傑共同經營昱伸公司，被告簡玲媛辯
    稱：我沒有與被告賴俊傑共同經營昱伸公司云云，及被告簡
    玲媛之辯護人為其辯護稱：昱伸公司之一切經營係由被告賴
    俊傑決定，被告簡玲媛並非與被告賴俊傑共同經營昱伸公司
    云云，均無足採。
  (四)金童公司自85年起至100 年5 月間止確實有出售塑化劑DOP
    予昱伸公司，此業據被告賴俊傑證述明確（本院卷(八)第195
    、210 頁），並有扣案之金童公司客戶記錄卡（昱伸公司）
    所記載之採購記錄在卷足憑（置於本院卷(二)證物袋內；影本
    附在本院卷(二)第21至25頁反面），應堪認定。又金童公司出
    售予昱伸公司之塑化劑DOP 、DEHP即被告潘淑蘭所稱之「SD
    」，均係向意勝公司購買，此業據證人即同案被告潘淑蘭供
    述明確（偵卷(三)第17頁），證人即意勝公司負責人朱晃進於
    偵查中亦稱：其與金童公司生意往來十幾年等語（偵卷(三)第
    217 頁）及於本院審理時證述：其自83年起即開始販賣塑化
    劑DOP 、DEHP予金童公司一節相符（本院卷(五)第118 頁反面
    、卷(十一)第94頁），並有意勝公司庫存量表在卷足憑（他字卷
    (一)第175 至197 頁），堪以認定。證人朱晃進並證稱：在95
    年之後，我是改買DEHP，是透過聯成化學科技股份有限公司
    （下稱聯成公司）的經銷商購買，DOP 在95年才改成第1 類
    ，DEHP早在88年的時候就管制了，因為要客戶去做申報的動
    作，大家都不要，所以一開始我們都是用DOP ，用到90幾年
    要改成第一類的時候，大家才改成DEHP，我所謂的DOP 就是
    指DNOP，我在DNOP還沒管制之前就改成DEHP，改買DEHP的時
    候，DEHP是第4 類毒性化學物質，DNOP管制之前，聯成公司
    是出DNOP給我等語（本院(十一)卷第88頁反面至第93頁反面），
    證人朱晃進稱塑化劑DOP 即為DNOP，塑化劑DOP 被列為第1
    類毒性化學物質，當時塑化劑DEHP只是列為第4 類毒性化學
    物質，參酌環保署係於95年12月29日將塑化劑DNOP列為第1
    類毒性化學物質，於88年8 月16日雖將塑化劑DEHP列為第1
    類毒性化學物質，但於90年6 月22日將塑化劑DEHP改列為第
    4 類毒性化學物質，有環保署於網站上所公告之「附表一公
    告毒性化學物質及其管制濃度與大量運作基準一覽表」及環
    保署於100 年12月1 日環署毒字第1000105240號函之附件在
    卷可稽（本院卷(十)第183 至201 頁、卷(十一)第124 至129 頁反
    面），比對證人朱晃進所述及環保署就塑化劑DNOP、DEHP列
    管公告之日期，可知意勝公司先前出售予金童公司之塑化劑
    DOP 即為DNOP，中文名稱為「鄰苯二甲酸二辛酯」，之後出
    售予金童公司之塑化劑則為DEHP，中文名稱為「鄰苯二甲酸
    二（2-乙基己基）酯」。又證人朱晃進雖無法確定究竟是於
    何時開始出售塑化劑DEHP予金童公司，其於偵查中證稱：（
    你賣給金童DOP 賣到什麼時候改賣化他DEHP？）我5 年前是
    向大穎實業有限公司購買DOP ，後來4 、5 年前這家公司已
    經沒做了，所以我改向興隆化工股份有限公司（下稱興隆公
    司）買DOP ，我向興隆公司買DOP 後，直到1 、2 年前，興
    隆公司告訴我名稱改DEHP等語（偵卷(三)第217 至218 頁）；
    審理中稱：我在95年12月29日塑化劑DNOP列為第1 類毒性化
    學物質之前，就開始改賣塑化劑DEHP，沒有到95年12月那麼
    晚，95年12月底以前就改了，我記得好像94年左右我就申請
    了第4 類，應該是在95年之前就已經改DEHP了，我申請的日
    應該在是在93、94年這個階段等語（本院卷(十一)第89至93頁反
    面），所述前後不一，僅能確定在95年之前就改DEHP，參以
    意勝公司原所販賣之塑化劑為DNOP，於95年12月29日之前均
    未管制，而塑化劑DEHP則始終被列管為毒性化學物質，意勝
    公司應不致於太早捨棄販賣原本並無管制之塑化劑DNOP，而
    去販賣被列管之塑化劑DEHP，尤其在意勝公司尚未取得第4
    類毒性化學物質販賣許可之前，故認定意勝公司於95年1 月
    間某日之前，係販賣塑化劑DNOP予金童公司，而至95年1 月
    間某日之後，開始販賣塑化劑DEHP予金童公司。因此金童公
    司於85年開始販賣予昱伸公司之塑化劑應為DNOP，迄至95年
    1 月間某日以後，販賣予昱伸公司之塑化劑則變更為DEHP，
    應可認定。
  (五)而塑化劑DNOP、DEHP均非行政院衛生署所發布「食品添加物
    使用範圍及限量暨規格標準」表列之添加物，起雲劑及香料
    醬為複方食品添加物，其配方均須依照「食品添加物使用範
    圍及限量暨規格標準」之規定使用，該標準係正面表列，未
    表列之添加物，或未准許之使用範圍，均不得使用。且塑化
    劑DEHP前經環保署於88年8 月16日公告列為第1 類毒性化學
    物質（列管編號068 號序號1 ），於90年6 月22日公告改列
    為第4 類毒性化學物質，於100 年7 月20日復公告改列為第
    1 、2 類毒性化學物質，其毒性資料依環保署物質安全資料
    表記載為急毒性：高溫物質所產生的水霧或蒸氣可能會導致
    刺激，而有咳嗽、喉嚨痛、噁心、蹣跚及支氣管炎等情形，
    吞食10克該物質會造成輕微胃部不適，而有噁心、腹痛及腹
    瀉症狀、齧齒類生物在懷孕時吞食單一劑量會致命，並造成
    新生兒生長異常，意外吞食該物質可能會損害個人健康，重
    複吞食會累積毒性影響，其症狀包括肝臟肥大，碳水化合物
    的代謝被中止，且會使血液中的膽固醇及三酸甘油脂含量下
    降，亦有睪丸萎縮現象，且塑化劑DEHP係塑膠製造過程中為
    增加其延展性而添加之塑化劑，亦為環境荷爾蒙之一，動物
    實驗發現，長期大量暴露下，可能會影響生物體免疫、神經
    與內分泌系統正常運作，進而改變生殖或發育現象，包括睪
    丸發育不良症候群、生殖內分泌異常、精子數減少及不孕症
    、男性胎兒或男童肛門至生殖器的距離縮短、生殖器短小、
    隱睪症及女童性早熟等。塑化劑DNOP經環保署於95年12月29
    日公告列告列為第1 類毒性化學物質（列管編號068 號序號
    2 ），其毒性資料依環保署物質安全資料表記載為急毒性：
    吸入會刺激喉嚨、呼吸道及黏膜組織，影響正常呼吸，食入
    引起胃部不適；慢毒性或長期毒性：可能損害肝臟、可能致
    癌、可能致畸胎等。而毒性化學物質之分類及篩選列管之毒
    理特性標準，第1 類為化學物質在環境中不易分解或因生物
    蓄積、生物濃縮、生物轉化等作用，致污染環境或危害人體
    健康者；第2 類為化學物質有致腫瘤、生育能力受損、畸胎
    、遺傳因子突變或其他慢性疾病等作用者；第4 類為化學物
    質有污染環境或危害人體健康之虞者，分別有行政院衛生署
    100 年7 月14日署授食字第1000045096號函、食品添加物使
    用範圍及限量規格標準及附表一至二十食品添加物使用範圍
    及限量第（一）類至第（十七）類、環保署100 年7 月19日
    環署毒字第1000058036號函及附件、行政院衛生署100 年7
    月29日署授食字第1000048605號函、環保署公告毒性化學物
    質及其管制濃度與大量運作基準一覽表、環保署列管編號06
    8-01、068-02之物質安全資料表、環保署100 年12月1 日環
    署毒字第1000105240號函送之附件資料各1 份附卷可佐（本
    院卷(二)第54至120 頁、第123 至141 頁、卷(三)第38頁、卷(十)
    第183 至219 頁反面、卷(十一)第124 至129 頁），足認塑化劑
    DNOP、DEHP均非合法之食品添加物，且為有毒、含有害人體
    健康之物質。被告賴俊傑辯稱：塑化劑並非有毒或含有害人
    體健康之物質云云，難認可採。至被告賴俊傑雖提出其所查
    詢之「可塑劑」日文文章資料1 紙（本院卷(二)第201 至202
    頁），該份文章在「可塑劑」的說明下有記載「無味、無色
    、無臭、無毒、不燃性」等語，惟「可塑劑」是否即指DNOP
    、DEHP，或包含其他可塑物質，且其所記載之「無毒」是否
    即等於食用後對人體無害，均屬有疑。且依環保署所公告「
    附表二公告列管毒性化學物質禁止運作事項一覽表」、「附
    表三公告列管毒性化學物質得使用用途一覽表」（本院卷(十)
    第202 至212 頁），塑化劑DNOP、DEHP並非完全不可使用，
    僅其用途有限制，但依行政院衛生署之規定，卻是完全不可
    作為食品添加物之原料，因此不能以有文章概括地寫到「可
    塑劑」無毒，而當然地認為所有的塑化劑供人食用均無毒、
    無害，否則所有未明確記載「有毒」之物質，食品添加物業
    者即可以任意作為原料之一，則行政院衛生署上開就食品添
    加物所為管制規定即毫無意義，被告賴俊傑所提出之文章上
    雖有記載「可塑劑」無毒，亦不足以否定本院前揭對塑化劑
    DNOP、DEHP為有毒、含有害人體健康物質之認定。被告賴俊
    傑之辯護人認塑化劑DEHP不致於對人體健康造成立即危害，
    大量塑化劑在動物會影響生育系統與提高罹癌機率，但在人
    體的科學證據仍然不足，並提出行政院衛生署宣導之剪報資
    料1 張為證（本院卷(三)第43頁），惟行政院衛生署係為減少
    民眾恐慌而發布上開新聞，對於長期攝食已確認受污染產品
    之民眾，為確保其健康，並提供醫院健康諮詢門診等服務，
    且認塑化劑係屬環保署公告之毒性化學物質，亦為環境荷爾
    蒙物質，無論用量多寡，將塑化劑加於食品中之行為，已致
    食品有危害人體健康之虞，而違反食品衛生管理法之規定，
    有該署100 年8 月23日署授食字第1000053289號函文（本院
    卷(三)第191 頁），且本院認塑化劑雖未經人體實驗確認證實
    具有毒性，但非不可由動物實驗之結果推論其對人體健康之
    影響，是上開剪報資料亦無法作為對被告賴俊傑有利之認定
    。
  (六)證人意勝公司負責人朱晃進於本院審理時證稱：我有跟被告
    潘淑蘭說塑化劑DEHP已經被列管為第4 類毒性物質了等語（
    本院卷(五)第122 頁）。復觀被告潘淑蘭指示鄭郁潔抄寫於筆
    記本上之內容，其中第18頁記載：「常用可塑劑（橡膠、塑
    膠廠）分別如下…DOP （SD、DP、OP）是可塑劑、是化學品
    、非自然的、200kg/dr、現列為管制品…NBR （橡膠）：用
    DOP 、DINP都可以，但DOP 是管制品! 」，有扣案之筆記本
    1 本可證（見100 年度保管字第1741號扣案之「frienzio」
    筆記本，該頁影本附在本院卷(十一)第137 頁）。被告潘淑蘭亦
    自承：我在本案案發之前就知道有管制，大約好幾年了等語
    （偵卷(三)第367 頁）；我知道DOP 要登記等語（本院卷(九)第
    3 頁）。而被告潘淑蘭於販賣予昱伸公司塑化劑時，又故意
    不照原來之品名記載，而在出售單據上記載「SD」及在盛裝
    塑化劑之藍色大鐵桶上噴上「SD」，此業據被告潘淑蘭自承
    ：我叫貨都叫DOP ，因為業界習慣還是叫DOP ，SD是因為客
    戶曾經告訴我這個名字，我就把它叫SD，我向朱晃進叫來的
    DOP 都是我自己在桶子外面噴SD等語（偵卷(三)第223 頁），
    核與證人詹明厚證述：大部分是被告潘淑蘭噴比較多，有少
    數幾次是我噴的等語（本院卷(八)第158 頁）之情節相符，且
    卷附金童公司之現場照片，亦可看到金童公司確實有在桶子
    噴上「SD」（見他字卷(一)第128 至130 頁之現場照片），意
    在避免他人知悉所販賣之內容物為塑化劑DNOP或DEHP甚明。
    況被告潘淑蘭身為塑化劑產品之販賣業者，對於塑化劑DNOP
    、DEHP為具有毒性、有害人體健康之物質一節，理應知之甚
    詳，其於販售此類商品亦應特別注意，被告潘淑蘭既知悉昱
    伸公司從事食品相關行業，而依金童公司客戶記錄卡之記載
    ，昱伸公司自94年至100 年5 月止，均持續頻繁地購買塑化
    劑「SD」，曾購買齒輪油之紀錄只有99年9 月28日、100 年
    5 月13日各1 筆，且數量各只有「5gal」，其餘均為購買「
    SD」，被告潘淑蘭對於昱伸公司持續頻繁地購買為數不少之
    塑化劑DNOP或DEHP，應可認知到是要作為昱伸公司所製造之
    食品相關產製品內，被告潘淑蘭辯稱其無從預見及其辯護人
    均主張被告潘淑蘭不知道昱伸公司購買塑化劑之用途，亦無
    足採。
  (七)昱伸公司向金童公司購入塑化劑DNOP或DEHP後，即由被告賴
    俊傑或被告簡鈞恒以塑化劑DNOP、DEHP作為原料之一，在昱
    伸公司工廠內製造起雲劑，於製造芒果香醬、青蘋果香醬、
    哈密瓜香醬、鳳梨香醬、橘子香醬、蘋果香醬時，會添加含
    有塑化劑DNOP或DEHP之起雲劑等情，此業據證人即被告賴俊
    傑供稱：我的配方使用SD佔起雲劑約7 ％至10％，被告潘淑
    蘭說SD是DOP ，一開始是買DOP ，後來被告潘淑蘭跟我說改
    名叫SD，我知道這是塑化劑等語（偵卷(一)第23、24頁、偵卷
    (一)第21頁）；而被告簡玲媛對於其向金童公司購買之物品為
    DOP ，且知道所購入之DOP （實際上為塑化劑DNOP、DEHP，
    詳如前述）是要放在起雲劑一節亦坦承不諱（偵卷(一)第176
    頁、本院卷(六)第67頁反面、第70頁）。被告簡玲媛並供稱：
    昱伸公司所生產的產品成份配方，平時就置於昱伸公司辦公
    室抽屜內等語（偵卷(二)第161 頁），而被告簡玲媛與被告賴
    俊傑共同經營昱伸公司，已如前述，被告簡玲媛亦抄寫昱伸
    公司產品成份配方於記事本內（見100 年度保管字第1703號
    扣押物品編號NO4 扣案之編號14配方成分記事本及本院卷(六)
    第181 頁反面被告簡玲媛之供述），顯見其對昱伸公司所生
    產之產品成份配方亦有所了解，故認被告簡玲媛亦知悉昱伸
    公司製造、販賣之芒果香醬、青蘋果香醬、哈密瓜香醬、鳳
    梨香醬、橘子香醬、蘋果香醬有加入起雲劑。被告賴俊傑並
    以證人身分證稱：我的起雲劑從85年至100 年5 月16日都有
    加DOP 或DEHP，我教被告簡鈞恒做的起雲劑從85年到100 年
    5 月16日也是都有加DOP 或DEHP，我所做出售予東甲公司、
    揚聖公司、好量有限公司（下稱好量公司）的芒果香醬、青
    蘋果香醬、哈密瓜香醬、鳳梨香醬、橘子香醬、蘋果香醬這
    6 種香醬有加起雲劑，加的起雲劑也都含有塑化劑DOP 或DE
    HP，這6 種香醬如果是被告簡鈞恒做的，也是都有加塑化劑
    DOP 、DEHP等語（本院卷(八)第212 頁）；證人即同案被告簡
    鈞恒亦證稱：SD是做起雲劑用的，是被告賴俊傑教我的，公
    司裡面的醬類有加起雲劑進去等語（本院卷(六)第164 頁、第
    166 頁反面）。且證人即前昱伸公司員工黃秀卿於本院審理
    時亦證稱：我從87年開始在昱伸公司工作的時候，做起雲劑
    就有加那桶藍色桶子，從87年至93年製作起雲劑、香料醬的
    方法都一樣等語（本院卷(八)第85頁及反面、第88頁）；證人
    即前昱伸公司員工高佩雲於本院審理時證稱：我從88年至94
    年做起雲劑的時候，都會加入我所說0.98那個油，在做芒果
    醬、哈密瓜醬、蘋果醬、青蘋果醬、橘子醬、鳳梨醬的過程
    中會加起雲劑等語（本院卷(八)第97頁及反面）。又昱伸公司
    製作起雲劑過程中所需加入之SAIB被檢驗出有塑化劑DEHP，
    昱伸公司售予協成公司之起雲劑，經協成公司轉售予金饌公
    司或製成檸檬果汁粉、優酪乳粉；昱伸公司出售予松暉公司
    之起雲劑及經松暉公司製成之芒果汁；昱伸公司出售予東甲
    公司之芒果香醬、青蘋果香醬、哈密瓜香醬、鳳梨香醬、橘
    子香醬、蘋果香醬等，均被檢驗出含有塑化劑DEHP，有行政
    院衛生署食品藥物管理局100 年5 月18日檢驗速報單（抽驗
    廠商為金饌公司）、同年5 月19日（抽驗廠商為松暉公司）
    、同年5 月20日（抽驗廠商為昱伸公司）、同年6 月5 日（
    抽驗廠商為創意烘焙資源食品有限公司；為東甲公司負責人
    葉長賢經營之食品工廠）之檢驗速報單在卷可稽（他字卷(一)
    第1 頁、第151 頁、他字卷(二)第34頁、偵卷(二)第113 頁），
    足認被告賴俊傑、簡玲媛自85年1 月起至100 年5 月16日止
    ，所販賣之起雲劑、芒果香醬、青蘋果香醬、哈密瓜香醬、
    鳳梨香醬、橘子香醬、蘋果香醬，均含有塑化劑DNOP、DEHP
    ，且被告賴俊傑、簡玲媛對此情亦知之甚明。
  (八)被告賴俊傑、簡玲媛身為食品添加物製造業者，從事食品添
    加物製造、販賣已有多年，其等均明知昱伸公司生產、販賣
    之起雲劑、芒果香醬、青蘋果香醬、哈密瓜香醬、鳳梨香醬
    、橘子香醬、蘋果香醬含有塑化劑DNOP或DEHP，對於何種物
    質可作為食品添加物之原料應知悉甚稔。被告賴俊傑也承認
    製造食品添加物要使用有衛生許可的原料，且知道SD或DOP
    （實際上為DNOP、DEHP）是未經許可之原料等情（見偵卷(三)
    第59頁、本院卷(八)第190 頁反面被告賴俊傑之供述）。再由
    被告賴俊傑、簡玲媛申請之起雲劑食品添加物許可證及其提
    供予其他廠商之行政院衛生署許可證、起雲劑產品之說明、
    成份表等，其中起雲劑之食品添加物許可證，記載其成分為
    ：醋酸、安息香酸鈉、醋酸異丁酸蔗醣酯、椰子油、阿拉伯
    膠、D-山梨醇液、水；提供予盛源公司之起雲劑成份表記載
    其成份為：蔗糖醋酸異酪酸酯、山梨醇液、阿拉伯膠、冰醋
    酸、安息香酸鈉、飲用水；提供予安晉公司之起雲劑標籤記
    載其成份為：阿拉伯膠（Gum Acacia）、醋酸異丁酸蔗糖酯
    （Sucrose AcetateIsobutyrate）、D-山梨醇液（D-Sorbit
    ol）、椰子油（Coconut Oil ）、水（Water ）、安息香酸
    納（Sodium Benzoate ）、醋酸（Acetic acid ）；提供予
    協成化司之起雲劑成份表，記載成份為：己六醇、飲用水、
    阿拉伯膠、精製食用棕櫚油、蔗糖醋酸異酪酸酯、冰醋酸、
    安息香酸鈉等情，有行政院衛生署食品藥物管理局於100 年
    9 月30日函送之昱伸公司食品添加物許可證之申請及展延資
    料、證人黃麗蓉提出之起雲劑產品說明、成份及證人謝清義
    提出之起雲劑許可證、標籤及協成公司管理部協理翁金源提
    出之昱伸公司起雲劑成份表等附卷可佐（本院卷(六)第124 至
    129 頁、卷(八)第1 至46頁、他字卷(一)第20頁），上開起雲劑
    相關文件均未一併記載起雲劑之成份含有DOP 或SD 、DNOP
    、DEHP，被告賴俊傑、簡玲媛故意隱匿起雲劑中含有塑化劑
    DNOP或DEHP之成份，若其2 人非明知此為不合法之食品添加
    物，又何必故意不揭示此項成份。且於向行政院衛生署申請
    起雲劑許可證時，亦刻意隱瞞此項成份，未據實申報起雲劑
    含有成份DOP 或SD、DNOP、DEHP，足認其2 人均知所加入之
    DNOP或DEHP為不合法之食品添加物，否則大可光明正大揭示
    此項成份。又被告賴俊傑供承：（…你對檢驗出含有塑化劑
    ，有何意見？）應該是我產品裡面有一個原料的問題，我們
    向金童購買SD。（你為什麼知道是向金童購買的SD原料有問
    題？）因為我所有購買的6 種原料中，只有那個沒有衛生許
    可證等語（偵卷(三)第21頁）；（你後來自己出來做，你怎麼
    會去找DOP ？）因為鹽野公司進0.98的用油上面的鐵桶有寫
    DOP 的全銜，那時候我用化工字典查才知道叫DOP 等語（偵
    卷(三)第229 頁）；我知道SD、DOP 、DEHP不是表列的食品添
    加物等語（本院卷(八)第215 頁）；並自承其知道SD、DOP 是
    工業用塑化劑，只是不知道它的毒性那麼強等語（偵卷(三)第
    59頁），均足認被告賴俊傑對於塑化劑DNOP、DEHP具有毒性
    且為有害人體健康之物質應知之甚明。復參酌被告簡玲媛持
    續向金童公司購買DOP 多年，作為該公司製造起雲劑之原料
    ，又豈會不知道DOP 即為塑化劑之理。且觀昱伸公司扣案之
    起雲劑製造單可知（見100 年度保管字第1703號扣押物品目
    錄表NO.6編號10製作單編號排內之製作單，影本附在本院卷
    (十一)第138 頁），於交付予同案被告簡鈞恒或其他員工製作起
    雲劑之製造單，亦未明白記載成份或配方有「DOP 」，而被
    告簡玲媛於案發後也沒有問被告賴俊傑有什麼問題，供承：
    我只知道起雲劑有問題，我想應該沒問題就沒問我先生等語
    （偵卷(二)第167 頁），顯然也已經知道起雲劑內加的DOP （
    實際上為塑化劑DNOP、DEHP）為有問題之物質，否則不會知
    道是起雲劑有問題。而昱伸公司向金童公司購買塑化劑DNOP
    、DEHP時，幾乎都由被告簡玲媛親為，而不假以他人之手，
    此業據證人詹淑玲證述在卷（本院卷(七)第46頁），扣案之金
    童公司客戶記錄卡上亦記載「每次送貨找老板娘簽收」，益
    見被告賴俊傑、簡玲媛於一開始向金童公司購買DOP 時，即
    知道DOP 為何物，否則不必如此小心行事。被告簡玲媛為食
    品添加物製造業者，其向金童公司購買塑化劑DNOP或DEHP作
    為昱伸公司製作起雲劑之原料，且該項成份又係未經行政院
    衛生署核准之食品添加物成分，其對於塑化劑DNOP、DEHP為
    有毒且有害人體健康之物質一節，自應有所知悉。被告賴俊
    傑、簡玲媛辯稱不知道塑化劑DNOP、DEHP有毒云云，均為卸
    責飾詞，難以採信。
  (九)昱伸公司於附表一至十七所示出貨日期，以附表一至十七所
    示出貨方式，以附表一至十七所示之價格販賣如附表一至十
    七所示數量之起雲劑或香醬予附表一至十七所示之廠商，付
    款時間及方式則如附表一至十七「付款時間及方式」欄所載
    等情（部分交易之日期、數量、金額之認定與起訴書記載不
    同，均於附表一至十七內說明更正之），業據證人即金果王
    公司負責人陳阿和、盛源公司協理黃麗蓉、安晉公司員工謝
    清義、建彰企業行負責人陳柏璋、雲丞有限公司（下稱雲丞
    公司）前任負責人高松益及現任負責人徐明源、協成公司管
    理部協理翁金源、協成公司員工張文德、永明工業原料行負
    責人黃小玲、世明食品原料行負責人許茂森、薪軒公司負責
    人陳國軒、馥聖公司負責人魏碧雲、松暉食品原料有限公司
    （下稱松暉公司）負責人黃信國、黃信國之配偶黃藍瑱、杏
    記公司業務人員謝忠榮、果山園食品企業有限公司（下稱果
    山園）實際負責人黃景宏、東甲公司負責人葉長賢、揚聖公
    司負責人林吉鎮、好量公司負責人謝俊宗、協成公司特助吳
    家榮等人分別於本院審理時證述明確，並有如附表一至十七
    「交易資料」所示之證據（證據所在詳如附表一至十七「交
    易資料」欄所載）、金果王公司100 年11月28日函稿、證人
    葉長賢提出之起訴書附表註記之付款資料等附卷可憑（本院
    卷(十一)第71頁、第130 至134 頁），堪以認定。至證人葉長賢
    所提出之付款資料（本院卷(十一)第130 至134 頁），證人葉長
    賢稱：其中有支票號碼之記載為東甲公司自行開票等語（本
    院卷(十一)第82頁）；其先前於本院審理時所稱：我們是月結，
    開票付款，昱伸公司是10日以前把帳單寄到我公司，然後我
    在25日以前會把支票寄給他，票期一般都是2 至3 個月等語
    （本院卷(七)第17頁反面至第18頁），即次月25日以前就會將
    支票寄給昱伸公司，然觀證人葉長賢所提出之上開付款資料
    有支票號碼記載之部分，其所註記之日期與證人葉長賢所稱
    隔月寄支票，兩者時間差距甚遠，反而與證人葉長賢所稱票
    期一般都是2 至3 個月之時間相吻合，且97年3 月1 日購買
    鳳梨香醬有支票號碼記載之日期「6 月30日」反而在97年3
    月26日購買橘子香醬、蘋果香醬付客票記載之日期「5 月26
    日」之後，並不合理，是認該份付款資料上有支票號碼記載
    部分之日期並非東甲公司實際給付開票寄給昱伸公司之日期
    ，而係支票上記載之發票日，因此東甲公司除了以現金、客
    票付款之日期係依照證人葉長賢提出之前揭付款資料認定外
    ，其餘東甲公司自行開票部分係於何時付款，仍認定為是在
    隔月25日以前開支票寄給昱伸公司，併予敘明。
  (十)如附表一至十七所示之廠商負責人或負責採購之人員並不知
    道其等所購買之起雲劑或香醬內含有塑化劑，此業證人即：
    1.金果王公司負責人陳阿和證稱：我們公司是做濃縮果汁的
    販賣及批發零售，在生產濃縮果汁時有用到起雲劑，讓液體
    看起來有霧霧的樣子，被告賴俊傑來找我推薦起雲劑，他說
    這個東西加了之後對果汁的效果比較好、比較漂亮，如果我
    們知道起雲劑有加了塑化劑一定不會買，昱伸公司沒有跟我
    說過他的起雲劑裡面含有塑化劑或是可塑劑等語（本院卷(五)
    第161 頁反面至第162 頁、第165 頁反面、第167 頁）；2.
    盛源公司協理黃麗蓉證稱：我跟被告賴俊傑買起雲劑主要是
    轉賣給下游客戶，下游客戶都是把起雲劑用在食品添加物，
    增加飲料的乳化、濁度，他們會給我們一份成份規格表，我
    們品管會根據他的成份規格做檢測，我們會去核對它的比重
    、PH那些符不符合他的規定，我們都有要求賣方要提出成份
    規格表，被告賴俊傑他們送過來的起雲劑上面標示完全沒有
    提到SD、DOP ，因為我們準備實施HACCP 及ISO 的認證，我
    們所有進來的原料一定要經過管控，一定要知道他的成份、
    規格，才能夠驗收，要不然不能夠採購，所以我們會先去了
    解它的成分是什麼，我們的客戶大部分是做食品的，被告賴
    俊傑沒有提過他的起雲劑裡面有塑化劑，成份也沒有列出塑
    化劑，如果我知道的話，我絕對不會買，有危害人體的就不
    應該買也不應該用，塑化劑依法不能添加在食品添加物裡，
    被告賴俊傑沒有告訴我這個訊息，我會覺得被騙，他應該要
    講清楚成份是什麼，如果他跟我說，我不會跟他買起雲劑等
    語（本院卷(六)第95頁、第96頁及反面、第98頁、第99至100
    頁反面、第101 頁反面）；3.安晉公司員工謝清義證稱：我
    們跟被告賴俊傑買起雲劑，賣給臺中市的家鄉事業股份有限
    公司（下稱家鄉公司），我們只是幫家鄉公司調貨而已，家
    鄉公司是做香吉士飲料的，起雲劑的作用是該飲料看起來有
    霧狀的感覺，昱伸公司有給我許可證、成份表、標籤紙，上
    面沒有寫到它的成份有塑化劑DOP 、DEHP或SD，被告賴俊傑
    也沒有提過他的起雲劑裡面有成份表以外的成份，我在買賣
    東西的時候一定要求成份表、許可證、政府公信單位的證書
    ，我才能夠買，知道含有塑化劑就不買，被告賴俊傑沒有告
    訴我起雲劑裡面有塑化劑，不能添加在食品裡，就把起雲劑
    賣給我，我當然有被騙的感覺，如果被告賴俊傑有說起雲劑
    有加塑化劑，我不會跟他買等語（本院卷(六)第105 至107 頁
    、第108 頁、第109 頁反面、第111 頁反面）；4.建彰企業
    行負責人陳柏璋證稱：我從事飲料加工，有楊桃濃縮汁、金
    桔檸檬濃縮汁，我們跟昱伸公司叫起雲劑，是用在飲料裡面
    有一點濃濃的，被告賴俊傑有跟我介紹說他們賣的起雲劑是
    可以放在飲料裡面，被告賴俊傑沒有說過他的起雲劑裡面添
    加塑化劑或SD、DOP 、DEHP，這些我都不知道，因為我知道
    起雲劑可以食用，我不會買塑化劑來加到自己的濃縮果汁，
    我現在知道塑化劑不能添加在食品裡，被告賴俊傑隱瞞這個
    訊息，我會覺得被他騙，我們以為這是可以食用的東西，如
    果他告訴我這個訊息，我不會跟他買等語（本院卷(六)第133
    至134 頁反面、第136 頁、第137 頁、第138 頁、第140 頁
    及反面）；5.雲丞有限公司（下稱雲丞公司）前負責人徐明
    源證稱：我們從事濃縮果汁的製造，賣給中盤商，我們跟昱
    伸公司買起雲劑，起雲劑是加在果汁裡面給它濃稠感，我跟
    昱伸公司往來的這段期間，昱伸公司沒有人告訴我起雲劑裡
    面含有塑化劑或DOP 、DEHP、SD，我不會把塑化劑添加到我
    的產品裡面，不可能會去買含有塑化劑的起雲劑作為食品添
    加物，我現在知道塑化劑是不能添加在食品添加物裡面，被
    告賴俊傑隱瞞這個訊息，我當然覺得被騙，如果被告賴俊傑
    一開始就跟我說塑化劑不能在食品添加物裡，那我就一定不
    會用，自從發生這樣的事情，我就結束營業了，因為做不起
    了，全部所有的都要包裝過等語（本院卷(六)第145 至146 頁
    、第149 頁反面、第150 頁反面、第152 頁、第153 頁反面
    ）；雲丞公司前任負責人高松益亦證稱：雲丞公司從事濃縮
    汁生產及販賣，我們跟昱伸公司買起雲劑，加了起雲劑在果
    汁裡，看起來外觀比較好看，我不會去購買含有塑化劑成份
    的食品添加物來生產自己的產品，起初我們被告賴俊傑買合
    法的起雲劑，他說他們那個都是合法的，所以才跟他買，他
    有提出食品添加物的許可證給我們看，被告賴俊傑沒有跟我
    們說起雲劑裡有塑化劑，我會覺得被騙，如果知道，我們就
    不會用了，他都沒有提，我們以為買的是合法的起雲劑等語
    （本院卷(六)第155 至156 頁反面、第159 頁反面至第161 頁
    ）；6.協成公司管理部協理翁金源證稱：我的下游廠商金饌
    公司的客戶的產品被驗出來含有可塑劑，我們覺得很奇怪，
    不可能有可塑劑，因為我們都是賣食品的，後來可塑劑有管
    制，不可能放到食物裡面，金饌公司有送樣品去屏東檢驗，
    驗出來就知道是起雲劑出問題，我們是賣昱伸公司的起雲劑
    給金饌公司，就找協理張文德去問，張文德電話回報是說他
    們承認裡面有放可塑劑DEHP，之後我們就通知所有客戶退貨
    ，我們販賣的起雲劑，我們有要求食品添加物許可證，昱伸
    公司有提供食品添加物許可證給我們，我們是做食品添加物
    的，跟昱伸公司買起雲劑是要轉賣給客戶去用在比如運動飲
    料，添加一些感覺上有霧狀，如果我知道起雲劑裡含有塑化
    劑DOP 、DEHP，我當然不會跟昱伸公司買，因為那個東西不
    能用，不是食品添加物，我知道它不能添加在食品，昱伸公
    司沒有任何人告知他們賣的起雲劑含有塑化劑DOP 、DEHP這
    種東西等語（本院卷(五)第129 頁反面至第131 頁、第133 頁
    及反面、第135 頁）；該公司員工張文德亦證稱：第一次向
    昱伸公司購買起雲劑是我打電話問被告賴俊傑，我知道起雲
    劑這種東西是要讓人吃下肚的，因為他有食品衛生許可證，
    我們當初有跟他要衛生署許可證及成份表，昱伸公司沒有跟
    我提到起雲劑裡面有塑化劑SD、DOP 、DEHP，如果他們跟我
    說起雲劑裡面有放塑化劑SD、DOP 、DEHP，我不可能向他們
    採購，因為這個是塑化劑，我們賣的是食品添加物許可規範
    的，塑化劑不能添加在食品添加物裡面，如果他寫了，我們
    不可能買，我們是相信衛生署的許可字號，才會安心買這個
    東西，我們會向昱伸公司求償，因為下游都向我們求償等語
    （本院卷(八)第174 至178 頁反面、第184 頁及反面）；7.永
    明工業原料行負責人黃小玲證稱：有一家釣蝦場來問我們有
    沒有什麼東西加在水裡可以比較有霧狀的感覺，我就問工會
    我們附近有沒有食品的原料工廠有做一些可以讓水霧狀的東
    西，因為他有表明他是釣蝦廠，但沒有告訴我用途，所以我
    想還是問一下食品的比較安全，工會就介紹離我比較近的昱
    伸公司，我有看過昱伸公司的廠登，剛開始起雲劑他有傳真
    給我一個規格表，但是我們沒有留著，我們每次都會詢問昱
    伸公司有沒有合法的證書，剛開始有拿，後來就沒有再拿過
    了，如果我知道跟昱伸公司買的東西裡有不合法的添加物，
    當然不會去買，一開始的時候是跟被告賴俊傑接洽買起雲劑
    ，他沒有說起雲劑拿有那些成份，只是每次都說可以吃，如
    果他一開始就跟我說起雲劑加了塑化劑，我當然不會跟他買
    ，一定會覺得被騙等語（本院卷(五)第178 頁反面至第180 頁
    、第182 頁、第183 至184 頁）；8.世明食品原料行負責人
    許茂森證稱：我們做食品添加物的轉賣，向昱伸公司購買起
    雲劑是我一位客戶買來做杏仁豆腐及杏仁凍，增加白白的感
    覺，是客戶說要做杏仁凍，問加什麼東西讓它比較白，後來
    我就問昱伸公司的老闆，他跟我介紹起雲劑可以加下去比較
    白，我很早之前就問被告賴俊傑那個是不是食品添加物的原
    料，他說是可以添加在食品裡面的，昱伸公司沒有人告訴我
    他們所生產的起雲劑裡含有塑化劑，如果我知道昱伸公司賣
    的起雲劑裡面含有塑化劑，我不會跟他們購買，昱伸公司給
    我的標籤上面沒有寫到塑化劑DOP 、DEHP或SD這些東西，被
    告賴俊傑沒有告訴這個訊息，我有覺得我被騙，原本是食品
    的東西變成不是食品的東西了等語（本院卷(六)第30頁反面至
    第31頁、第32頁反面、第34頁、第36、38頁）；9.薪軒公司
    負責人陳國軒證稱：我們公司做一些食品原料的買賣，還有
    柳橙汁的買賣，起雲劑是前手留下來的配方，是製做柳丁汁
    的原料，就是在偵查中所說的早安蜜柑汁，昱伸公司沒有任
    何人告訴我們起雲劑裡面含有塑化劑，如果我知道昱伸公司
    的起雲劑裡面含有塑化劑成份，我不會跟他們買，即使再便
    宜也不會買，因為那個本來就不可以吃等語（本院卷(六)第46
    頁反面、第48頁反面至第50頁反面、第53頁）；10.馥聖公司
    負責人魏碧雲證稱：我從事食品原料添加物代工，還有原料
    販賣，今年我才跟昱伸公司買起雲劑，是下游有需要，我的
    客人跟我問起雲劑，我去問誰有在做，然後調給他，是從今
    年開始才幫詹澤遠調貨，詹澤遠購買起雲劑是做運動飲料用
    的，看起來霧霧的感覺，是用在食品的，如果我知道我買的
    商品裡面含有塑化劑，我不會買，昱伸公司沒有人告訴我起
    雲劑裡有加塑化劑、SD、DOP 、DEHP，被告賴俊傑沒有告訴
    我起雲劑含有塑化劑，讓我購買之後轉賣給別人，我會覺得
    我被騙等語（本院卷(六)第202 至203 頁反面、第208 頁、第
    209 頁、第210 頁）；11.松暉公司負責人黃信國證稱：我從
    事食品加工業，我跟昱伸公司買起雲劑是加在果汁裡面讓它
    有起霧的效果，昱伸公司的起雲劑標籤沒有寫塑化劑、DOP
    、DEHP、SD，我知道有塑化劑就不會買，我現在知道昱伸公
    司生產的起雲劑裡面有放塑化劑，現在知道了就不會買，被
    告賴俊傑沒有跟我說他的起雲劑有加塑化劑，我會覺得我被
    騙等語（本院卷(六)第212 頁反面至213 頁反面、第215 頁、
    第216 頁、第218 頁）；證人即黃信國之配偶黃藍瑱亦證稱
    ：被告賴俊傑沒有跟我講含有塑化劑，我會覺得我被騙，我
    們要對下游的負責，因為我們要賠償所有的人，有下游廠商
    跟我們求償，因為我們都做國外的，求償金額是無底洞，他
    們說還在銷毀當中，所以沒有一個正確的數字等語（本院卷
    (六)第224 頁反面、第226 頁）；12.杏記公司業務人員謝忠榮
    證稱：我們跟昱伸公司買起雲劑，是替客戶調戶，我們總共
    替2 個客戶調貨，一個在大陸，叫美寶玩具藝品有限公司，
    一個在臺灣，叫領泰有限公司，領泰有限公司是把起雲劑拿
    去做白木耳的著色，他是做食品的，另外大陸那個是做塑膠
    玩具的，跟食品沒有關係，當初調起雲劑是透過行政院衛生
    署的網站，昱伸公司的食品添加物的許可證，他們既然是合
    法的，我們不會懷疑，尤其他們都會打上那種衛生署許可字
    號在上面，他們給我們檢驗報告裡面會有成份，我的印象裡
    面沒有看過有出現所謂塑化劑這種東西，沒有寫到塑化劑或
    DOP 、DEHP、SD，最一開始交易的時候就跟他要檢驗報告，
    如果我知道昱伸公司賣的起雲劑裡面含有塑化劑成份，我不
    可能會跟他們買，我有看過昱伸公司給我的起雲劑許可證，
    我印象中成份表裡沒有塑化劑或SD、DOP 、DEHP這些東西，
    如果有這個東西，衛生署怎麼可能讓你過，因為那個不能吃
    的東西怎麼可以放在食品裡面等語（本院卷(六)第56至58頁、
    第59頁反面、第60頁、第62頁反面）；13.果山園實際負責人
    黃景宏證稱：我從事濃縮果汁製造，跟昱伸公司買起雲劑的
    用途是添加在我們的產品濃縮果汁裡面，起雲劑是食品添加
    物，我們的濃縮汁加了會比較混濁一點，昱伸公司送來的起
    雲劑上面有他們公司的標籤，印象中沒看過有標示SD、DOP
    、DEHP，我不會把塑化劑加進我的產品，我不會買含有塑化
    劑的產品，被告賴俊傑沒有告訴我起雲劑裡含有塑化劑，我
    會覺得我們被騙，如果知道這一點，我不會跟被告賴俊傑或
    昱伸公司購買起雲劑等語（本院卷(六)第113 頁反面至114 頁
    反面、第117 頁及反面、第118 頁反面至119 頁）；14.東甲
    公司負責人葉長賢證稱：我從事烘焙原料，我有向昱伸公司
    購買香料，包括芒果、青蘋果、哈密瓜、鳳梨、橘子香料，
    購買這些香料是批發給下游食品工廠或食品原料中盤商，增
    加食品的顏色、味道、香氣，我們有送檢過生菌數，因為不
    知道塑化劑，所以沒有想到送檢塑化劑，我們有要求昱伸公
    司提供成份表，昱伸公司沒有人告訴我說他們的香料醬裡面
    摻有塑化劑、SD、DOP 、DEHP，塑化劑這個東西對人體當然
    是有害的，我如果事先知道的話，不可能會去銷售這些東西
    ，也不會去買含有塑化劑成份的這些香料，被告賴俊傑沒有
    跟我說他賣的香料醬有添加塑化劑，我會覺得我被騙了，我
    的下游廠商有10幾家跟我求償，求償金額大約100 萬元，都
    已經賠了等語（本院卷(七)第15頁反面、第17頁及反面、第18
    頁反面、第20頁及反面、第21頁反面）；15.揚聖公司負責人
    林吉鎮證稱：我從事食品轉賣業，有跟昱伸公司買醬類，我
    跟被告賴俊傑購買之前有要求提供檢驗食品許可證，被告賴
    俊傑或被告簡玲媛沒有許可證，只是標籤上面有衛生署許可
    字號，我有要過青蘋果醬的許可證，以前被告賴俊傑跟我說
    這是有許可證的，所以我才一直買，我知道含有塑化劑之後
    就不會吃了，也不會轉賣等語（本院卷(六)第226 頁反面、第
    228 頁、第230 頁反面至第231 頁、第233 至234 頁）；16.
    好量公司負責人謝俊宗證稱：我從事烘焙食品原料批發，我
    有跟昱伸公司買香料醬，知道塑化劑之後根本就不會碰，不
    瞭解以前就是傻傻的一直吃，我不可能去販賣含有塑化劑的
    東西，被告賴俊傑賣給我的黃蘋果醬，沒有告訴我裡面加了
    不應該加的塑化劑，我覺得我們是被騙了，如果我知道那個
    有塑化劑，絕對不會跟他買等語（本院卷(七)第4 至5 頁、第
    9 頁反面、第10頁反面），上開證人均一致證稱不知道所購
    買之起雲劑或香醬內含有塑化劑，如果知道就不會購買，被
    告賴俊傑亦證稱：我沒有跟我的客戶講過我的起雲劑含有SD
    或DOP 、DEHP等語（本院卷(八)第215 頁），應可認定。而證
    人陳阿和、黃麗蓉、謝清義、陳柏璋、徐明源、高松益、翁
    金源、許茂森、陳國軒、魏碧雲、黃信國、謝忠榮、黃景宏
    、葉長賢、林吉鎮、謝俊宗並均證稱其所購買之起雲劑或香
    醬，係用於自行生產製造飲料之添加物或食品之原料，或用
    以轉售予其他食品製造業者作為飲料、食品之添加物。證人
    黃小玲雖稱向其購買起雲劑之部分客戶為釣蝦場，其中僅有
    一位告知要使釣蝦場的池水混濁，其餘不知道用途，另一位
    購買起雲劑之散客則不知道其購買之用途，但證人黃小玲亦
    表明其所尋找購買之產品為可以食用之原料，被告賴俊傑、
    簡玲媛於販賣起雲劑或芒果香醬、青蘋果香醬、哈密瓜香醬
    、鳳梨香醬、橘子香醬、蘋果香醬時，均未告知其所販賣之
    起雲劑、香醬含有塑化劑DNOP、DEHP，而起雲劑或上開香醬
    添加有毒且有害人體健康之物質，對食品業者或一開始即要
    求可供食用之人來說，為重要之交易事項，未據實告知或未
    在相關標籤、文件上載明，均足以使廠商陷於錯誤，誤以為
    所購入之起雲劑或香醬為合格之食品添加物、香醬，如因此
    支付價金購買而為財物之交付或使賣方獲得財產上之利益，
    自應成立詐欺罪甚明。被告賴俊傑之選任辯護人認被告賴俊
    傑並無詐欺之意圖，未告知是因為配方本屬秘密云云，並非
    可採。
  (十一)按食品衛生管理法第34條第1 項之「致危害人體健康」，屬
    具體危險犯，然所謂具體危險，並不以已經發生實害之結果
    為必要，如行為後客觀上已處於隨時有發生危險之狀態，雖
    實害尚未發生，亦難謂非具體危險（最高法院85年度臺上字
    第3776號、86年度臺上字第3469號判決意旨參照），而具體
    危險之存否，仍應依社會一般之觀念，客觀的予以判定。查
    如附表一至十七所示之廠商於購買起雲劑或香醬後，除永明
    工業原料行外，其餘廠商購買後，係用於自行生產製造飲料
    之添加物或食品之原料，或用以轉售予其他食品製造業者作
    為飲料、食品之添加物，輾轉出售後，均流入市場供不特定
    消費者食用。而向永明工業原料行購買起雲劑之部分客戶雖
    為釣蝦場，但其中僅有一位有明確告知用途係為使釣蝦場的
    池水混濁，其餘不知道用途，此外，尚有一位散客，則不知
    道其購買起雲劑之用途，惟證人黃小玲稱：被告賴俊傑都說
    起雲劑可以吃，知道起雲劑是用於調果汁是問昱伸公司的等
    語（本院卷(五)第183 頁反面、卷(十一)第80頁），則證人黃小玲
    於販賣時，同樣會將此訊息告知購買起雲劑之客戶，是客戶
    於購買起雲劑後，亦將誤以為是可以食用、可加入果汁之物
    而予以食用或再轉售予其他業者作為飲料添加物，其購買之
    起雲劑經輾轉出售後，堪認亦有流入市場供不特定消費者食
    用之危險。而塑化劑DNOP、DEHP均非合法之食品添加物，且
    為有毒、含有害人體健康之物質，已如前述，若流入市場供
    消費者食用，將危害人體健康。且觀卷附行政院衛生署食品
    藥物管理局所調查昱伸公司所生產含有塑化劑之起雲劑，經
    層層轉售後，受污染之產品種類甚多，有該局100 年9 月30
    日FDA 北字第1002000999號函送之產品相關資料表附卷可佐
    （本院卷(九)第72至82頁反面、第84至87頁），而依行政院衛
    生署公布之DEHP每日耐受量（TDI ）值為0.05mg/kg bw/day
    ，如以60公斤體重成人計算，每日攝食未受人為添加污染之
    一般食品，其DEHP攝取量小於45％，反之，遭人為惡意添加
    產品部份之涉取風險，則高達60倍TDI ，有該署100 年8 月
    16日署授食字第1000050733號函及所附新聞稿在卷足憑（本
    院卷(三)第87頁、第120 至121 頁），堪認昱伸公司所出售含
    有塑化劑DNOP、DEHP之起雲劑，經下游廠商業者添加於所生
    產製造之飲料、食品內，供不特定消費者食用後，足以致危
    害人體健康，且情節重大。綜上所述，本件事證明確，被告
    賴俊傑、潘淑蘭、簡玲媛等人之犯行均堪以認定，應依法論
    科。至被告賴俊傑爭執其並非以塑化劑取代棕櫚油，惟被告
    賴俊傑於偵查中供稱：（本來SD應該是用什麼可以取代？）
    MCP 也就是精製食用棕櫚油等語（偵卷(三)第23頁）；起雲劑
    分三種，一種是添加天然的棕櫚油，另外是SAIB量比較多，
    SD比較少，俗稱高倍起雲劑，另外一種是SAIB量比較少，SD
    量較多，品名就叫起雲劑，近5 年內都沒有生產添加天然棕
    櫚油的，如果是做藥的要買，我會建議買含天然棕櫚油，若
    是做飲料的，要求要有糖度較高，會建議買高倍起雲劑，若
    沒有要求糖度，就建議買起雲劑等語（偵卷(三)第61頁）；SD
    一公斤150 元左右，MCT 一公斤150 元左右，用SD代替MCT
    目的是為省成本，且用SD乳化性好，就是起雲劑的效果會更
    佳等語（偵卷(二)第289 至290 頁），已供承起雲劑有使用棕
    櫚油之情形，起訴後改稱以棕櫚油會致癌、無法作起雲劑云
    云，所述前後不一，已難憑採。且本院認為無論被告賴俊傑
    使用塑化劑DNOP、DEHP之原因為何，僅關乎其犯罪動機而已
    ，對於被告賴俊傑所涉詐欺、違反食品衛生管理法等犯行之
    成立，並無影響；另被告賴俊傑聲請傳喚證人即賓漢香料化
    學有限公司負責人陳哲雄，欲證明起雲劑的配方是從鹽野公
    司學來的，然被告賴俊傑稱：賓漢的負責人是跟林錫鴻學的
    ，林錫鴻是伊的上一屆，伊不認識賓漢的負責人，但是聽說
    過云云（本院卷(三)第149 頁反面），被告賴俊傑與陳哲雄既
    互不認識，且依被告賴俊傑所述，其與陳哲雄就如何習得起
    雲劑作法之管道不同，則陳哲雄又如何能知悉被告賴俊傑如
    何學到起雲劑之配方，且本件事證已臻明確，本院認為證人
    陳哲雄並無傳喚到庭作證之必要，均附此敘明。
三、新舊法之比較適用：
  (一)按行為後法律有變更者，應將行為時之法律與裁判時之法律
    比較適用最有利於行為人之法律；又新舊刑法關於刑之規定
    ，雖同採從輕主義，惟比較時仍應就罪刑有關之共犯、未遂
    犯、想像競合犯、牽連犯、連續犯、結合犯，以及累犯加重
    、自首減輕暨其他法定加減原因與加減例等一切情形，綜其
    全部罪刑之結果而為比較，再適用有利於行為人之法律處斷
    ，而不得一部割裂分別適用不同之新舊法（最高法院24年上
    字第4634號判例意旨、95年度第8 次刑事庭會議決議參照）
    。本件被告賴俊傑、潘淑蘭、簡玲媛於犯罪事實欄二所示行
    為後，刑法已於94年1 月7 日修正、94年2 月2 日公布，並
    於95年7 月1 日施行，其中：1.就刑法第33條第5 款罰金刑
    部分：刑法分則編各罪所定罰金之貨幣單位原為銀元，且依
    修正前刑法第33條第5 款規定罰金刑為1 銀元以上，而依罰
    金罰鍰提高標準條例第1 條規定，就72年6 月26日前修正之
    刑法部分條文罰金數額提高2 至10倍，其後修正者則不提高
    倍數，並依現行法規所定貨幣單位折算新臺幣條例規定，以
    銀元1 元折算新臺幣3 元。而修正後刑法第33條第5 款將罰
    金刑提高為新臺幣1,000 元以上，並以百元計算之，且因刑
    法第33條第5 款所定罰金貨幣單位既已改為新臺幣，刑法分
    則編各罪所定罰金之貨幣單位亦應配合修正為新臺幣，考量
    刑法修正施行後，不再施用「現行法規所定貨幣單位折算新
    臺幣條例」，為使刑法分則編各罪所定罰金之最高數額與刑
    法修正前趨於一致，爰增訂刑法施行法第1 條之1 規定，將
    刑法分則編各罪所定罰金之貨幣單位均改為新臺幣，並將72
    年6 月26日以前修正之刑法部分條文罰金數額提高為30倍，
    其後修正者則提高為3 倍。是以刑法分則編各罪所定罰金刑
    之最高數額，於上開規定修正後並無不同，惟罰金刑之最低
    數額，則較修正前提高，從而自以修正前之規定較有利於被
    告等人。2.刑法第28條關於共同正犯之規定修正限縮於共同
    實行犯罪行為者，始成立共同正犯，並排除陰謀犯、預備犯
    之共同正犯，是刑法修正後共同正犯之範圍已有減縮，自屬
    法律變更，仍有新舊法比較適用之問題，而本件被告不論依
    修正前後之刑法規定均構成共同正犯，新舊法比較結果，修
    正後之刑法對被告並無較有利之情形（最高法院96年度臺上
    字第395 、934 、3773號、97年度臺上字第37號判決意旨參
    照）。3.修正前刑法第68條規定：「拘役或罰金加減者，僅
    加減其最高度」；修正後刑法第67條規定：「有期徒刑或罰
    金加減者，其最高度及最低度同加減之」，比較修正前後之
    規定，以修正前規定罰金加重者，僅加重其最高度，較有利
    於被告等人。4.刑法第56條連續犯之規定，業已刪除，此刪
    除雖非犯罪構成要件之變更，但顯已影響行為人刑罰之法律
    效果，自屬法律有變更，被告賴俊傑、潘淑蘭、簡玲媛於犯
    罪事實欄二先後多次違反食品衛生管理法之犯行，符合修正
    前刑法第56條連續犯之規定（詳後述），可論以1 罪，刑法
    修正後該規定既已刪除，則被告賴俊傑、潘淑蘭、簡玲媛於
    犯罪事實欄二所示多次違反食品衛生管理法之犯行則應分論
    併罰，比較結果，以適用修正前刑法連續犯之規定較為有利
    。5.刑法第55條牽連犯之規定亦已刪除，此刪除非犯罪構成
    要件之變更，但顯已影響行為人刑罰之法律效果，自屬法律
    有變更。本件被告賴俊傑、簡玲媛於犯罪事實欄二所犯連續
    違反食品衛生管理法第34條第1 項之違反食品衛生管理規定
    致危害人體健康罪及刑法第340 條之常業詐欺取財罪，有方
    法結果之牽連關係，為牽連犯（詳後述），依修正前即行為
    時之規定，應從一重之常業詐欺取財罪處斷；依修正後之刑
    法既已刪除牽連犯之規定，則所犯上述各罪應依數罪併罰之
    規定分論併罰。比較新舊法之規定，修正後之規定並非較有
    利於被告等人。6.被告賴俊傑、簡玲媛於犯罪事實欄二所犯
    多次詐欺犯行，經本院認應成立常業詐欺罪（詳後述），雖
    95年7 月1 日修正施行之刑法，已刪除第340 條常業詐欺罪
    之規定，但被告賴俊傑、簡玲媛於犯罪事實欄二所犯本罪之
    時間在刑法修正施行前，而當時常業詐欺罪，其法定本刑為
    1 年以上7 年以下有期徒刑，得併科5 萬元以下罰金，刑法
    修正後，因常業犯已經刪除，則其等所犯詐欺多罪應分論併
    罰，以一次評價之常業詐欺行為所觸犯之修正前刑法第340
    條之最高度刑有期徒刑7 年，與改就個別犯行分別評價而依
    刑法第339 條第1 項併合處罰後之最高刑度相比較，顯然新
    法較不利於被告賴俊傑、簡玲媛，應適用修正前刑法第340
    條之規定。是綜其全部罪刑之結果而為比較，就被告賴俊傑
    、潘淑蘭、簡玲媛犯罪事實二所示犯行，以修正前之刑法較
    為有利，應一體適用修正前之刑法規定論處。
  (二)又食品衛生管理法第34條於89年2 月9 日修正公布，並於同
    年2 月11日生效施行，其當時之規定為：「有第31條至前條
    行為，致危害人體健康者，處3 年以下有期徒刑、拘役或科
    或併科新臺幣十八萬元以上九十萬元以下罰金。法人之代表
    人、法人或自然人之代理人、受僱人或其他從業人員，因執
    行業務犯前項之罪者，除處罰其行為人外，對該法人或自然
    人科以前項之罰金。因過失犯第1 項之罪者，處6 個月以下
    有期徒刑、拘役或科新臺幣十萬元以下罰金。」；於100 年
    6 月22日修正公布、同年6 月24日生效施行之食品衛生管理
    法第34條規定為：「有第三十一條至前條行為，致危害人體
    健康者，處七年以下有期徒刑、拘役或科或併科新臺幣一千
    萬元以下罰金。法人之代表人、法人或自然人之代理人、受
    僱人或其他從業人員，因執行業務犯前項之罪者，除處罰其
    行為人外，對該法人或自然人科以前項之罰金。因過失犯第
    一項之罪者，處一年以下有期徒刑、拘役或科新臺幣六百萬
    元以下罰金。」修正後就該條各項構成要件部分均未更動，
    惟提高第1 項之法定刑為7 年以下有期徒刑、拘役或科或併
    科1,000 萬元以下罰金。與修正前之刑度相較，顯然新法較
    不利於被告賴俊傑、潘淑蘭、簡玲媛及被告昱伸公司、金童
    公司，是經比較新舊法結果，應依刑法第2 條第1 項前段規
    定，應適用行為時即修正前之規定。
四、論罪科刑部分：
  (一)按食品或食品添加物有毒或含有害人體健康之物質或異物，
    不得製造、加工、調配、包裝、運送、貯存、販賣、輸入、
    輸出、作為贈品或公開陳列，食品衛生管理法第11條第1 項
    第3 款定有明文。又塑化劑DNOP、DEHP均為有毒或含有害人
    體健康之物質，食用後，足以危害人體健康，已如前述。次
    按修正前刑法上所規定之常業犯，指反覆以同種類行為為目
    的之社會活動之職業性犯罪而言，至於犯罪所得之多寡，是
    否恃此犯罪為唯一之謀生職業，則非所問，縱令兼有其他職
    業，仍無礙於該常業犯罪之成立（最高法院85年臺上第150
    號判例參照）。查被告賴俊傑、簡玲媛自85年1 月4 日起至
    95年6 月底止，共同經營昱伸公司，販售含有塑化劑DNOP之
    起雲劑予附表一所示之廠商而牟利或獲得免除債務之不法利
    益，足認被告賴俊傑、簡玲媛於犯罪事實欄二係恃此營生，
    而應成立常業犯甚明。又修正前刑法第340 條之所謂常業詐
    欺罪，係包括以犯同法第339 條第1 項詐欺取財及第2 項詐
    欺得利罪之行為為常業之兩種形態。該條所謂：以犯第339
    條之罪（包括該條第1 項之詐欺取財罪及第2 項之詐欺得利
    罪）為常業者，係指專以觸犯該法條之罪，為其日常生活之
    職業者而言。故該法第340 條為第339 條犯罪之加重態樣，
    性質上屬多數行為之集合犯，法律上擬制為一罪，即學理上
    所稱之實質上一罪。其反覆從事之多數行為相互間並不發生
    連續犯、牽連犯或想像競合犯裁判上一罪之問題（最高法院
    93年度臺上字第3560號判決意旨參照）。再刑法第339 條第
    1 、2 項分別規定詐欺取財罪及詐欺得利罪，前者之行為客
    體係指財物，後者則指取得債權、免除債務、延期履行債務
    或提供勞務等財物以外之財產上不法利益。查協成公司於附
    表一編號41至67及於附表十四所列各次向昱伸公司購買起雲
    劑時，除附表一編號54、附表十四編號41未抵帳外，其餘均
    有抵帳之情形，其付款方式以協成公司對昱伸公司之應收帳
    款相抵後，則昱伸公司原本應給付予協成公司之款項則因相
    抵而減免，獲有免除全部或部分債務之財產上不法利益，應
    成立刑法第339 條第2 項之詐欺得利罪，犯罪事實欄二即附
    表一部分並應論以常業犯。
  (二)核被告賴俊傑、簡玲媛於犯罪事實欄二所為，均係犯刑法第
    340 條之常業詐欺取財及常業詐欺得利罪及89年2 月9 日修
    正公布之食品衛生管理法第34條第1 項之違反食品衛生管理
    規定致危害人體健康罪，所犯常業詐欺取財及常業詐欺得利
    罪，有一罪關係，僅論以常業詐欺取財罪。起訴意旨就被告
    賴俊傑、簡玲媛於95年7 月1 日刑法修正前所為之詐欺犯行
    ，認係犯刑法第339 條第1 項之詐欺取財罪，尚有未洽，惟
    基本社會事實相同，本院應予審理，並依法變更起訴法條；
    被告潘淑蘭於犯罪事實欄二所為，係犯89年2 月9 日修正公
    布之食品衛生管理法第34條第1 項之違反食品衛生管理規定
    致危害人體健康罪。被告賴俊傑、簡玲媛於犯罪事實欄三之
    附表二、附表五至八、附表十六至十七、附表十四編號41、
    附表三除編號51外、附表四除編號2 外、附表九除編號16外
    、附表十除編號2 外、附表十一除編號14外、附表十二除編
    號16外、附表十三除編號11外、附表十五除編號45外之各次
    所為，均係犯刑法第339 條第1 項之詐欺取財罪及犯89年2
    月9 日修正公布之食品衛生管理法第34條第1 項之違反食品
    衛生管理規定致危害人體健康罪；被告賴俊傑、簡玲媛於犯
    罪事實欄三之附表三編號51、附表四編號2 、附表九編號16
    、附表十編號2 、附表十一編號14、附表十二編號16、附表
    十三編號11、附表十四編號43、附表十五編號45各次所為，
    均係犯刑法第339 條第3 項、第1 項之詐欺取財未遂罪及犯
    89年2 月9 日修正公布之食品衛生管理法第34條第1 項之違
    反食品衛生管理規定致危害人體健康罪；被告賴俊傑、簡玲
    媛於犯罪事實欄三之附表十四除編號9 、15、17、21、23、
    25、35、38、41、43以外之各次所為，均係犯刑法第339 條
    第1 項之詐欺取財罪、同法第339 條第2 項之詐欺得利罪及
    犯89年2 月9 日修正公布之食品衛生管理法第34條第1 項之
    違反食品衛生管理規定致危害人體健康罪；被告賴俊傑、簡
    玲媛於犯罪事實欄三之附表十四編號9 、15、17、21、23、
    25、35、38各次所為，均係犯刑法第339 條第2 項之詐欺得
    利罪及犯89年2 月9 日修正公布之食品衛生管理法第34條第
    1 項之違反食品衛生管理規定致危害人體健康罪，而此部分
    編號所示犯行，協成公司均係以其對昱伸公司之應收帳款相
    抵後，無庸再付款，但昱伸公司原本應給付予協成公司之款
    項則因相抵而減免，獲有財產上之不法利益，所為應係犯刑
    法第339 條第2 項之詐欺得利罪，起訴書認係犯同法第339
    條第1 項之詐欺取財罪，尚有未洽，惟起訴之基本社會事實
    同一，爰依法變更起訴法條。被告潘淑蘭於犯罪事實欄三之
    附表二至十七各次所為，均係犯89年2 月9 日修正公布之食
    品衛生管理法第34條第1 項之違反食品衛生管理規定致危害
    人體健康罪。被告賴俊傑為昱伸公司之代表人，被告簡玲媛
    為昱伸公司之其他從業人員，被告賴俊傑、簡玲媛於犯罪事
    實欄二、三均因執行業務連續犯食品衛生管理法第34條第1
    項之罪，被告昱伸公司因其代表人、其他從業人員於犯罪事
    實欄二執行業務連續犯食品衛生管理法第34條第1 項之違反
    食品衛生管理規定致危害人體健康，及於犯罪事實欄三之附
    表二至十七各次執行業務犯食品衛生管理法第34條第1 項之
    違反食品衛生管理規定致危害人體健康，被告昱伸公司均應
    各依89年2 月9 日修正公布之食品衛生管理法第34條第2 項
    規定科以同條第1 項之罰金刑；起訴意旨僅認被告賴俊傑為
    昱伸公司之負責人，漏未論及被告簡玲媛為昱伸公司之其他
    從業人員，尚有未洽，附此敘明。被告潘淑蘭為金童公司之
    代表人，被告金童公司因其代表人於犯罪事實欄二執行業務
    連續犯食品衛生管理法第34條第1 項之違反食品衛生管理規
    定致危害人體健康，及於犯罪事實欄三之附表二至十七各次
    執行業務犯食品衛生管理法第34條第1 項之違反食品衛生管
    理規定致危害人體健康，被告金童公司均應各依89年2 月9
    日修正公布之食品衛生管理法第34條第2 項規定科以同條第
    1 項之罰金刑。
  (三)被告賴俊傑、簡玲媛就犯罪事實二所示之常業詐欺取財犯行
    及94年2 月中旬某日以前之違反食品衛生管理法犯行，有犯
    意聯絡及行為分擔；被告賴俊傑、簡玲媛就犯罪事實二所示
    於94年2 月中旬某日以後之違反食品衛生管理法犯行，與被
    告潘淑蘭有犯意聯絡及行為分擔；被告賴俊傑、簡玲媛就犯
    罪事實欄三之附表二至十三、附表十四編號41、43、附表十
    五至十七所示之詐欺財犯行（附表三編號51、附表四編號2
    、附表九編號16、附表十編號2 、附表十一編號14、附表十
    二編號16、附表十三編號11、附表十四編號43、附表十五編
    號45為未遂）；犯罪事實欄三之附表十四除編號9 、15、17
    、21、23、25、35、38、41、43以外之詐欺取財罪、詐欺得
    利犯罪；犯罪事實欄三之附表十四編號9 、15、17、21、23
    、25、35、38所示之詐欺得利犯行，均有犯意聯絡及行為分
    擔；被告賴俊傑、簡玲媛、潘淑蘭就犯罪事實三即附表二至
    十七所示各次違反食品衛生管理法之犯行，亦均有犯意聯絡
    及行為分擔，皆為共同正犯。
  (四)被告賴俊傑、簡玲媛利用不知情之同案被告簡鈞恒及昱伸公
    司成年員工製造含有塑化劑DNOP、DEHP之起雲劑或芒果香醬
    、青蘋果香醬、哈密瓜香醬、鳳梨香醬、橘子香醬、蘋果香
    醬，並販賣予如附表一至十七所示之廠商，於販賣時出貨方
    式係以貨運方式交付者，亦係利用不知情之貨運公司成年員
    工完成販賣行為，其等犯罪行為均為間接正犯。
  (五)又被告賴俊傑、潘淑蘭、簡玲媛製造有毒且含有害人體物質
    食品添加物之低度行為為其後之販賣行為所吸收，不另論罪
    。起訴意旨將製造行為誤認為調配行為，容有誤會，附此敘
    明。
  (六)被告賴俊傑、潘淑蘭、簡玲媛於附表二編號12、13、19、附
    表三編號12、15、16、20、40、42、44、51、附表九編號1
    、2 、4 、7 、9 、11、12、15、16、附表十一編號3 、5
    、6 、8 、附表十二編號6 、附表十四編號1 、2 、5 至8
    、10、12、13、16至20、24、27、29、31、36、37、39、41
    、42、44、附表十五編號1 至3 、5 、7 至9 、12至14、16
    、17、19至21、23、25、26、28、30至32、34、35、37至39
    、44、46所示同一編號內均有多次販賣含有塑化劑產品之行
    為，其犯罪時間密接、地點相同，被告賴俊傑、簡玲媛係分
    次出貨但僅收取一次貨款，且均在實現同一犯罪目的而侵害
    一法益，屬接續犯，為單純一罪。起訴意旨認上開列於同一
    編號內不同次之出貨行為，應分論併罰，容有未洽，附此敘
    明。
  (七)被告賴俊傑、簡玲媛於犯罪事實欄二之附表一編號1 至67所
    示先後多次違反食品衛生管理法之犯行（於同一編號內有多
    次販賣含有塑化劑產品之行為，為接續犯，理由同前(六)所述
    ）；被告潘淑蘭於犯罪事實欄二之附表一編號1 至7 、29至
    40、54至67及附表一編號53出貨日期為94年2 月23日之部分
    ，亦有多次違反食品衛生管理法之犯行，均時間緊接，所犯
    構成要件相同，顯均係基於概括犯意反覆實施，均為連續犯
    ，均應各依修正前刑法第56條之規定論以1 罪，並依法加重
    其刑。
  (八)被告賴俊傑、簡玲媛於犯罪事實二所犯之常業詐欺取財罪及
    連續犯89年2 月9 日修正公布之食品衛生管理法第34條第1
    項之違反食品衛生管理規定致危害人體健康罪，2 罪間有方
    法、結果之牽連犯關係，應依修正前刑法第55條規定，從一
    重之常業詐欺取財、常業詐欺得利罪處斷。
  (九)被告賴俊傑、簡玲媛於犯罪事實欄三販賣含有塑化劑DEHP之
    起雲劑或芒果香醬、青蘋果香醬、哈密瓜香醬、鳳梨香醬、
    橘子香醬、蘋果香醬予附表二至十七所示各廠商而犯詐欺犯
    行時，同時均違反食品衛生管理法第31條第1 款之規定，致
    危害人體健康，係一行為觸犯數罪名，為想像競合犯，是就
    犯罪事實欄三之附表二、附表五至八、附表十四編號41、附
    表十六至十七、附表三除編號51外、附表四除編號2 外、附
    表九除編號16外、附表十除編號2 外、附表十一除編號14外
    、附表十二除編號16外、附表十三除編號11外、編號附表十
    五除編號45外之各次所為，各從一重之刑法第339 條第1 項
    詐欺取財罪處斷；就犯罪事實欄三之附表三編號51、附表四
    編號2 、附表九編號16、附表十編號2 、附表十一編號14、
    附表十二編號16、附表十三編號11、附表十四編號43、附表
    十五編號45各次所為，均從一重之刑法第339 條第3 項、第
    1 項之詐欺取財未遂罪處斷；就犯罪事實欄三之附表十四編
    號9 、15、17、21、23、25、35、38各次所為，均應從一重
    之刑法第339 條第2 項之詐欺得利罪處斷。
  (十)就犯罪事實欄三之附表十四編號9 、15、17、21、23、25、
    35、38、41、43以外各次所為，其獲得協成公司付款之部分
    ，係犯刑法第339 條第1 項之詐欺取財罪，而詐得協成公司
    以抵帳方式而獲得債務免除之部分，則係犯同法第339 條第
    2 項之詐欺得利罪，其於附表十四上開編號內所示各次行為
    ，均係以一行為同時觸犯詐欺取財、詐欺得利罪及違反89年
    2 月9 日修正公布之食品衛生管理法第34條第1 項之違反食
    品衛生管理規定致危害人體健康罪，其中附表十四編號2 、
    3 、4 、7 、8 、10、18 、19 、20、22、26、27、28、30
    、31、33、36、37、39、40、42、44部分，協成公司應給付
    給昱伸公司之款項多於昱伸公司獲得抵帳免除之債務金額，
    應從一情節較重之詐欺取財罪處斷；附表十四編號1 、5 、
    6 、11 、12 、13、14、16、24、29、32、34部分，昱伸公
    司獲得抵帳免除之債務金額多於協成公司給付予昱伸公司之
    款項，應從一情節較重之詐欺得利罪處斷。
  (十一)被告賴俊傑、簡玲媛於犯罪事實欄二所犯之常業詐欺取財犯
    行及於犯罪事實欄三共221 次詐欺取財犯行、9 次詐欺取財
    未遂犯行、20次詐欺得利犯行，犯意各別，時間亦不相同，
    應分論併罰；被告潘淑蘭於犯罪事實二所犯之連續犯89年2
    月9 日修正公布之食品衛生管理法第34條第1 項之違反食品
    衛生管理規定致危害人體健康罪與其於犯罪事實欄三之附表
    二至十七所示共250 次之犯89年2 月9 日修正公布之食品衛
    生管理法第34條第1 項之違反食品衛生管理規定致危害人體
    健康罪之犯行，犯意各別，時間亦不相同，亦應分論併罰。
  (十二)臺灣板橋地方法院檢察署檢察官以100 年度偵字第21360 號
    移送併辦部分，核與本案起訴部分之犯罪事實相同，本院自
    得併予審究。
  (十三)爰審酌被告賴俊傑、簡玲媛從事食品添加物之製造及販賣多
    年，其等為起雲劑、芒果香醬、青蘋果香醬、哈密瓜香醬、
    鳳梨香醬、橘子香醬、蘋果香醬之製造及販賣業者，本應遵
    守食品添加物相關之法令規範，以保障消費者食用安全及健
    康，然竟長期於製造之起雲劑中添加非可供食用而有毒、有
    害人體健康之塑化劑DNOP、DEHP，致如附表一至十七所示廠
    商負責人或負責採購之人員購買後，或用於自行生產製造飲
    料之添加物或食品之原料，或用以轉售予其他食品製造業者
    作為飲料、食品之添加物，或輾轉出售後，致上開有毒且有
    害人體健康之塑化劑DNOP、DEHP流入市場，供不特定消費者
    食用，致廣大消費者在不知情之情況下長期食用遭受危害，
    影響食用者之國民身體健康，並使各下游廠商蒙受嚴重商譽
    損失，部分受害廠商更須負擔鉅額賠償，惡性實屬重大，案
    發後引起社會恐慌，所生危害甚鉅，被告潘淑蘭明知昱伸公
    司為食品添加物製造業者，竟仍長期提供塑化劑DNOP、DEHP
    予昱伸公司，及塑化劑DNOP、DEHP對人體健康之危害程度，
    被告賴俊傑、潘淑蘭、簡玲媛於本件犯罪之分工情形等一切
    情狀，就被告賴俊傑、潘淑蘭、簡玲媛部分，分別量處如主
    文及附表二至十七「所犯罪名及處罰」欄所示之刑，並對於
    被告昱伸公司、金童公司分別科以如主文及如附表二至十七
    「所犯罪名及處罰」欄所示之罰金。
  (十四)被告賴俊傑、潘淑蘭、簡玲媛於犯罪事實三之附表三編號1
    至7 、52、附表八編號1 、附表九編號1 、17、附表十二編
    號1 、2 、附表十三編號1 、2 、附表十四編號1 至7 、44
    、附表十五編號1 至6 、46所犯各罪，其等犯罪時間均在96
    年4 月24日以前，核與中華民國96年罪犯減刑條例第2 條第
    1 項第3 款所定減刑條件相符，爰依同條例第7 條之規定，
    於裁判時，減其宣告刑2 分之1 ；被告昱伸公司、金童公司
    就此部分應科處之罰金，同樣減其宣告刑金額2 分之1 。
  (十五)被告賴俊傑、潘淑蘭、簡玲媛於犯罪事實欄二所示行為時之
    刑法第51條第5 款規定：「宣告多數有期徒刑者，於各刑中
    之最長期以上，各刑合併之刑期以下，定其刑期。但不得逾
    20年。」惟修正後該款則規定為：「宣告多數有期徒刑者，
    於各刑中之最長期以上，各刑合併之刑期以下，定其刑期。
    但不得逾30年。」，修正後之規定，將宣告多數有期徒刑定
    執行刑之上限，由修正前之不得逾20年，提高為不得逾30年
    ，其餘則無不同，比較結果，修正後之規定並未較有利於被
    告等人。又裁判確定前犯數罪，其中一罪在新法施行前者，
    亦應依刑法第2 條第1 項之規定，適用最有利於行為人之法
    律（最高法院95年度第8 次刑事庭會議決議參照），是本件
    仍應依修正前之刑法第51條第5 款及中華民國96年罪犯減刑
    條例第11條之規定，定被告賴俊傑、潘淑蘭、簡玲媛等人應
    執行之刑；另依刑法第51條第7 款及中華民國96年罪犯減刑
    條例第11條之規定，定被告昱伸公司、金童公司應執行之罰
    金。又公訴人雖就被告賴俊傑部分具體求處有期徒刑25年，
    併科罰金1,000 萬元；被告潘淑蘭、簡玲媛部分各具體求處
    有期徒刑20年，各併科罰金700 萬元、被告昱伸公司、金童
    公司分別具體求刑為罰金2 億元、1 億元，惟本件依修正前
    刑法第51條第5 款之規定，有期徒刑定執行刑之上限為20年
    ，公訴人就被告賴俊傑部分之求刑顯已逾法定刑度，另就被
    告潘淑蘭、簡玲媛、昱伸公司、金童公司之求刑，本院認均
    尚嫌過重，且認對被告賴俊傑、潘淑蘭、簡玲媛無併科罰金
    之必要，爰分別定被告昱伸公司、賴俊傑、金童公司、潘淑
    蘭、簡玲媛等應執行之刑如主文所示。
  (十六)扣案如附表十八編號1 所示之物，其中以鹽野公司筆記紙記
    載之起雲劑成份、配方共3 張，係被告賴俊傑所有、製作起
    雲劑及橘子醬之配方，被告賴俊傑並稱橘子醬配方上面也有
    0.98，那個是原始的，起雲劑也有用那1 張做等語，可認該
    3 張配方均屬供本件犯罪所用之物；扣案之seagate1500GB
    外接硬碟1 台，則為被告簡玲媛所有供昱伸公司營業所用之
    物，均據被告賴俊傑、簡玲媛供明在卷（本院卷(九)第41頁反
    面、第58頁反面），經勘驗結果，該外接硬碟內有看到日報
    表、生產單、出貨明細等電子檔，亦有與起雲劑有關之檔案
    （見本院卷(二)第182 頁反面勘驗筆錄、第197 、198 頁檔案
    列印資料），堪認屬於被告賴俊傑、簡玲媛經營昱伸公司販
    賣含塑化劑DNOP、DEHP起雲劑及被告潘淑蘭經營金童公司販
    賣塑化劑DNOP、DEHP予昱伸公司製造起雲劑銷售予不特定消
    費大眾而違反食品衛生管理法所用之物，爰依刑法第38條第
    1 項第2 款之規定，於被告賴俊傑、潘淑蘭、簡玲媛所犯各
    次罪名下均宣告沒收之。又所謂「屬於犯人所有」雖包括共
    犯所有之物在內，但法人並無犯罪意識，其與自然人不可能
    有犯意聯絡而成立共同正犯（最高法院89年度臺上字第1720
    號判決意旨參照），除附表十八編號1 所示之物外，其餘扣
    案如附表十八所示之物，被告賴俊傑、潘淑蘭、簡玲媛均否
    認為其個人所有之物或否認與犯罪有關（本院卷(八)第119 至
    121 頁、卷(九)第41至42頁），且該部分扣案物品，均非違禁
    物，亦無證據證明確屬被告賴俊傑、潘淑蘭或簡玲媛個人所
    有供本案犯罪所用或為本件犯罪所得之物，爰均不予宣告沒
    收。另按除法律另有規定外，法人原則上並無刑事責任能力
    ，而食品衛生管理法第34條第2 項僅規定：法人之代表人、
    法人或自然人之代理人、受僱人或其他從業人員，因執行業
    務犯前項之罪者，除處罰其行為人外，對該法人或自然人科
    以前項之罰金，此乃屬轉嫁罰之立法體例，故除依該條規定
    對法人科以罰金刑外，關於沒收之刑罰對法人應無適用之餘
    地（臺灣高等法院88年6 月刑事法律問題研究第12輯第44則
    研究意見意旨參照），是被告昱伸公司、金童公司法人部分
    ，並無沒收規定之適用，併此敘明。
、不另為無罪諭知部分：
一、公訴意旨另以：被告潘淑蘭共同基於違反食品衛生管理法之
    概括犯意聯絡，自85年1 月4 日起至94年2 月中旬某日之前
    ，由被告簡玲媛出面與被告潘淑蘭接洽購買塑化劑事宜，潘
    淑蘭可預見昱伸公司購買之塑化劑將用於調配起雲劑販賣，
    竟仍將塑化劑販賣提供予昱伸公司，被告賴俊傑及簡鈞恒則
    在調配食品添加物起雲劑之過程中，將向金童公司所購買之
    塑化劑添加入起雲劑內，以塑化劑取代調配起雲劑之原料棕
    櫚油，以節省調配起雲劑之成本，並在渠等調配食品添加物
    鳳梨香料醬、哈密瓜香料醬、橘子香料醬、芒果香料醬、青
    蘋果香料醬及蘋果香料醬時，將含有塑化劑之起雲劑加入該
    6 種香醬內後，昱伸公司再將所調配含塑化劑之食品添加物
    起雲劑及香醬販賣與其他公司或商號，致危害不特定人之身
    體健康，因認被告潘淑蘭自85年1 月4 日起至94年2 月中旬
    某日之前亦涉嫌違反食品衛生管理法第34條第1 項之罪嫌。
二、訊據被告潘淑蘭堅決否認其自85年1 月4 日開始即出售塑化
    劑予昱伸公司，辯稱：94年之前我做我自己的事情，94年以
    前的塑化劑不是我賣的等語。查證人鄭郁潔證稱：我受僱於
    被告潘淑蘭，6 、7 年前開始在金童公司任職，我一開始進
    公司主要是做被告潘淑蘭的助理，我幫她處理雜務，當時她
    有賣房子，我負責幫她拍照、編輯，讓她去貼廣告，有時候
    幫她打掃她買的房子，我受僱於被告潘淑蘭的時候，她還沒
    有全心在經營金童公司，金童公司是我進去做被告潘淑蘭的
    助理大概1 年左右以後，她才正式做，在這1 年之間，很少
    跟金童公司有接觸，於被告潘淑蘭接手金童公司之前，是一
    位金先生在經營，我應該是從94年去金童公司上班，93年之
    前是做被告潘淑蘭的助理，我去金童公司上班之前，有跟被
    告潘淑蘭去過金童公司的倉庫，因為需要用電腦做文書處理
    ，要編輯拍回來的房屋照片，打廣告的字，不是在處理金童
    公司的事務，都是有關房屋買賣的事情，金童公司的客戶紀
    錄卡上面「2 月17日」是我的字，表示我2 月17日就在金童
    公司上班了，那時候我的老闆就是被告潘淑蘭等語（本院卷
    (八)第127 頁反面、第134 頁反面、第135 頁反面、第136 頁
    、第137 頁反面至第139 頁反面），證稱其在94年2 月17日
    就在金童公司上班，然在去金童公司上班之前，也是受僱於
    被告潘淑蘭，但此時從事的工作，均與房屋買賣有關，而非
    與金童公司有關之業務，核與證人即金童公司司機詹明厚所
    證：金童公司剛開始老闆是一位金先生，5 、6 年前左右開
    始看到被告潘淑蘭等語（本院卷(八)第158 頁及反面）相符，
    應堪採信。而證人朱晃進亦證稱：後來大約在4 、5 年前才
    因為送貨去過他公司與被告潘淑蘭見過一次面，才知道他是
    老闆娘，都是她在運作的，但我知道之前不是她，之前好像
    是她先生或別人經營，但這十幾年來什麼時間由誰經營的我
    不很清楚，我知道以前是她先生在經營等語（偵卷(三)第217
    頁）；金童公司之前有一家叫三富的公司，三富變成金童的
    時候，那時候的負責人是一個姓金的男子，何時換成被告潘
    淑蘭我不曉得，我跟被告潘淑蘭接觸差不多有5 年左右，因
    為中間都是用電話叫貨，所以確切日期我沒辦法肯定，在金
    先生負責的期間，叫貨應該是他裡面的會計小姐叫的，不是
    被告潘淑蘭，被告潘淑蘭是後來的，偵查中說跟被告潘淑蘭
    生意往來10幾年了，是跟他們公司往來，不是跟她個人等語
    （本院卷(五)第115 頁及反面、第117 頁反面），亦稱金童公
    司原本負責人為金姓男子，與被告潘淑蘭交易是後來的事，
    足認被告潘淑蘭應係自94年2 月中旬才開始接手實際經營金
    童公司。證人即同案被告賴俊傑於偵查中雖稱：跟被告潘淑
    蘭接洽20幾年，跟金童公司買SD或DOP 買20年以上，都是跟
    被告潘淑蘭買的云云（偵卷(三)第25頁、第59頁）。然於本院
    審理時又改稱：我們以前都是打電話跟金童公司買，我知道
    被告潘淑蘭在金童公司上班，我知道金童公司有在賣這個東
    西，所以我們20幾年都是跟金童公司買，後來她又打電話過
    來，說要賣，我就跟她買，後來被告潘淑蘭打電話過來，她
    說要賣，我就跟她買，約10年前左右，她打電話跟我說她在
    那邊做，我沒辦法具體確定是幾年，在檢察官那邊說20多年
    來都是跟被告潘淑蘭購買DOP ，是指跟金童公司交易DOP ，
    我一開始跟金童公司交易DOP 是找金老闆，無法記得何時開
    始跟被告潘淑蘭交易，也不一定是潘小姐，他們公司有好幾
    個小姐，誰接電話我就找誰云云（本院卷(八)第200 至202 頁
    、第210 頁及反面），先是稱與被告潘淑蘭接洽20幾年，後
    又稱是與金童公司購買，而非被告潘淑蘭個人，究竟從何時
    開始向被告潘淑蘭購買塑化劑，所為陳述前後不一，尚難遽
    信，自難作為對被告潘淑蘭不利之認定。
三、綜上，本件公訴人所提出之證據，不足以證明被告潘淑蘭於
    94年2 月中旬之前即實際經營金童公司，而販賣塑化劑DOP
    （應為塑化劑DNOP之誤，已如前述）予昱伸公司，本應為被
    告潘淑蘭無罪判決之諭知，惟起訴書認被告潘淑蘭該部分犯
    行若成立犯罪，與本院認定有罪之犯罪事實欄二所示部分，
    有連續犯之裁判上一罪關係，爰不另為無罪之諭知。
肆、無罪部分：
一、公訴意旨另以：
  (一)被告簡鈞恒為被告簡玲媛之弟，並為昱伸公司之廠長，負責
    昱伸公司產品之製作，被告簡鈞恒明知塑化劑DOP 、DEHP並
    非合法之食品添加物原料，且為有毒、含有害人體健康之物
    質，不得作為食品添加物起雲劑之原料，竟與被告賴俊傑、
    潘淑蘭、簡玲媛（被告賴俊傑、潘淑蘭、簡玲媛業經本院認
    定為有罪，詳如前述）共同基於違反食品衛生管理法之概括
    犯意聯絡，自85年1 月4 日起至95年6 月30日止，由被告簡
    玲媛出面與被告潘淑蘭接洽購買塑化劑事宜，被告潘淑蘭可
    預見昱伸公司購買之塑化劑將用於調配起雲劑販賣，竟仍將
    塑化劑販賣提供予昱伸公司，被告賴俊傑及簡鈞恒則在調配
    食品添加物起雲劑之過程中，將向金童公司所購買之塑化劑
    添加入起雲劑內，以塑化劑取代調配起雲劑之原料棕櫚油，
    以節省調配起雲劑之成本，並在其等調配食品添加物「鳳梨
    香料醬」、「哈密瓜香料醬」、「橘子香料醬」、「芒果香
    料醬」、「青蘋果香料醬」及「蘋果香料醬」時，將含有塑
    化劑之起雲劑加入該6 種香醬內後，昱伸公司再將所調配含
    塑化劑之食品添加物起雲劑及香醬販賣與其他公司或商號，
    致危害不特定人之身體健康。被告簡鈞恒復與被告賴俊傑、
    簡玲媛共同意圖為自己不法所有及承前違反食品衛生管理法
    之概括犯意聯絡，將昱伸公司所調配上開含塑化劑之起雲劑
    及香醬販賣予盛源公司、安晉公司、建彰企業行、雲丞公司
    、協成公司、東甲公司等公司或商號（上開每次販售之品項
    、時間、重量、價格詳如起訴書附表一之1 所示），致上開
    公司、商號均陷於錯誤，誤認昱伸公司所販賣之起雲劑或香
    醬均屬合法食品添加物，而支付款項購買；被告簡鈞恒復與
    被告潘淑蘭、賴俊傑、簡玲媛另共同基於違反食品衛生管理
    法之犯意聯絡，自95年7 月1 日起至100 年5 月16日止，仍
    由被告簡玲媛出面與被告潘淑蘭接洽購買塑化劑事宜，被告
    潘淑蘭可預見昱伸公司購買之塑化劑將用於調配起雲劑販賣
    ，竟仍將塑化劑販賣提供予昱伸公司，再由被告賴俊傑及簡
    鈞恒在調配食品添加物起雲劑之過程中，將塑化劑添加入起
    雲劑內，以塑化劑取代調配起雲劑之原料棕櫚油，以節省調
    配起雲劑之成本，並在其等製作食品添加物「鳳梨香料醬」
    、「哈密瓜香料醬」、「橘子香料醬」、「芒果香料醬」、
    「青蘋果香料醬」及「蘋果香料醬」時，將含有塑化劑之起
    雲劑加入該6 種香醬內後，昱伸公司再將所調配含塑化劑之
    食品添加物起雲劑及香醬販賣與其他公司或商號，致危害不
    特定人之身體健康。被告簡鈞恒復與被告賴俊傑、簡玲媛共
    同意圖為自己不法所有及承前違反食品衛生管理法之犯意聯
    絡，將所調配含塑化劑之起雲劑及香醬販賣予永明工業原料
    行、金果王公司（含金吉王公司）、世明食品原料行、薪軒
    企公司、馥盛公司、松暉公司、杏記公司、盛源公司、果山
    園、安晉公司、建彰企業行、雲丞公司、協成公司、東甲公
    司、揚聖公司、好量公司或商號（上開每次販售之品項、時
    間、重量、價格詳如起訴書附表一之2 所示），致上開公司
    、商號均陷於錯誤，誤認昱伸公司所販賣之起雲劑或香醬均
    屬合法食品添加物，而支付款項購買。上開公司、商號於購
    得前揭起雲劑或香醬後，或轉售（轉售之廠商如起訴書附表
    二之1 、附表二之2 所示）或添加於食品中（所添加之食品
    項目詳如起訴書附表二所示），復層層轉售供不特定消費者
    食用，致危害不特定人之身體健康，並以此方式詐得總計如
    起訴書附表一之2 所示之金額。因認被告簡鈞恒涉犯刑法第
    339 條第1 項之詐欺取財罪嫌及違反食品衛生管理法34條第
    1 項之罪嫌。
  (二)被告賴俊傑、簡玲媛意圖為自己不法之所有及與被告潘淑蘭
    共同基於違反食品衛生管理法之犯意聯絡，由被告簡玲媛出
    面與被告潘淑蘭接洽購買塑化劑事宜，被告潘淑蘭可預見昱
    伸公司購買之塑化劑將用於調配起雲劑販賣，竟仍將塑化劑
    販賣提供予昱伸公司，被告賴俊傑、簡鈞恒（被告簡鈞恒部
    分，本院認定為無罪）則在調配食品添加物起雲劑之過程中
    ，將塑化劑添加入起雲劑內，於99年12月1 日以每公斤100
    元之價格，將所調配含塑化劑之食品添加物起雲劑1,000 公
    斤販賣予協成公司（即起訴書附表一之2 編號13072 ），致
    協成公司陷於錯誤，誤認昱伸公司該次所販賣之起雲劑屬合
    法食品添加物，而支付款項購買，協成公司購得起雲劑後，
    或轉售或添加於食品中，復層層轉售供不特定消費者食用，
    致危害不特定人之身體健康，因認此部分被告賴俊傑、簡玲
    媛所為涉犯刑法第339 條第1 項之詐欺取財及違反食品衛生
    管理法第34條第1 項之罪嫌；被告潘淑蘭所為，則係犯食品
    衛生管理法第34條第1 項之罪嫌；被告昱伸公司、金童公司
    亦應依食品衛生管理法第34條第2 項之規定，科以罰金。
二、按犯罪事實應依證據認定之，無證據不得認定犯罪事實；不
    能證明被告犯罪者，應諭知無罪之判決，刑事訴訟法第154
    條第2 項、第301 條第1 項分別定有明文。次按刑事訴訟法
    第161 條已於91年2 月8 日修正公布，其第1 項規定：檢察
    官就被告犯罪事實，應負舉證責任，並指出證明之方法。因
    此，檢察官對於起訴之犯罪事實，應負提出證據及說服之實
    質舉證責任。倘其所提出之證據，不足為被告有罪之積極證
    明，或其指出證明之方法，無從說服法院以形成被告有罪之
    心證，基於無罪推定之原則，自應為被告無罪判決之諭知（
    最高法院92年臺上字第128 號判例意旨參照）。
三、被告簡鈞恒被訴部分，本院查：
  (一)訊據被告簡鈞恒固坦承其負責昱伸公司產品之製作，並以向
    金童公司購買之藍色鐵桶內為原料製作起雲劑，製作香料醬
    時又會將起雲劑加進去等事實，惟堅決否認有何詐欺、違反
    食品衛生管理法之犯行，辯稱：起雲劑、香料醬是照被告賴
    俊傑給的製作單做的，製作單上寫0.98指的就是加那桶藍色
    桶子，我不知道那桶藍色桶子是什麼東西，不知道所加入的
    為塑化劑DOP 、DEHP，也不知道塑化劑DOP 、DEHP是什麼等
    語。
  (二)證人即同案被告賴俊傑於本院審理時證稱：被告簡鈞恒應該
    不知道我所謂的0.98就是工業用的塑化劑，因為我們從來都
    沒有寫塑化劑，塑化劑是後來大家才知道的，我們公司的作
    法是配方表整個公司都有，所以不可能把這個確實什麼東西
    告訴員工，我們也不可能把確實的什麼東西告訴員工去買，
    所以我才要被告簡玲媛幫我買，我寫製作單的時候不會跟被
    告簡鈞恒討論或讓他參與，我沒有跟被告簡鈞恒說這是什麼
    東西，沒有跟他說那個是塑化劑，公司要照配方表去製作，
    被告簡鈞恒不能用自己的意思去做等語（本院卷(八)第198 頁
    及反面、第206 頁及反面）；證人即同案被告簡玲媛於本院
    審理時亦證稱：被告簡鈞恒是根據被告賴俊傑的製作單或配
    方去做，不是他自己決定的，他不是昱伸公司的股東，薪水
    一直是新臺幣（下同）39,500元，我沒有跟被告簡鈞恒說那
    一桶就叫DOP 等語（本院卷(六)第77頁及反面、第79頁反面）
    ，證人賴俊傑、簡玲媛均證稱沒有告訴過被告簡鈞恒其製造
    起雲劑時所加入之0.98為塑化劑或DOP ，且起雲劑的配方不
    是由被告簡鈞恒決定，要根據被告賴俊傑的配方去製作，被
    告賴俊傑並稱不可能把確實什麼東西告訴員工等語。且卷內
    所見昱伸公司關於起雲劑之食品添加物許可證、產品說明、
    成份表等文件，均未記載起雲劑之成份含有塑化劑或DOP 、
    DNOP、DEHP，此部分有行政院衛生署食品藥物管理局100 年
    9 月30日函送之昱伸公司食品添加物許可證之申請及展延資
    料、證人黃麗蓉提出之起雲劑產品說明、成份及證人謝清義
    提出之起雲劑許可證、標籤及協成公司管理部協理翁金源提
    出之昱伸公司起雲劑成份表等在卷可佐（本院卷(六)第124 至
    129 頁、卷(八)第1 至46頁、第224 至225 頁、他字卷(一)第20
    頁）；扣案之昱伸公司起雲劑製造單上，亦未記載成份配方
    有塑化劑DOP 、DNOP、DEHP（100 年度保管字第1703號扣押
    物品目錄表NO.6編號10製作單編號排內之製作單，影本附在
    本院卷(十一)第138 頁），金童公司所送來盛裝塑化劑之藍色鐵
    桶上也沒有標示塑化劑或DOP 、DNOP、DEHP，此業據被告簡
    鈞恒與證人詹淑玲、黃秀卿、高佩雲、高秀雲等人證述一致
    （或稱只有噴SD或稱都沒有噴字，見本院卷(六)第172 頁反面
    被告簡鈞恒之供述、卷(七)第50頁證人詹淑玲之證述、卷(八)第
    85頁、第99頁、第111 頁反面證人黃秀卿、高佩雲、高秀雲
    之證述），堪以認定。又被告簡鈞恒雖然知道該藍色桶係向
    金童公司購買，名稱為SD，製作起雲劑時有加SD等情（見偵
    卷(一)第171 、175 、176 頁、本院卷(六)第164 頁、第165 頁
    反面被告簡鈞恒之供述筆錄），但SD並非塑化劑之代號或簡
    稱，且被告賴俊傑亦未向被告簡鈞恒說明該藍色桶內容物為
    何，證人詹淑玲、邱佳萍亦均稱：被告賴俊傑沒有說過SD是
    什麼等語（偵卷(三)第399 頁），故認被告簡鈞恒實無從知悉
    其所加入之藍色桶子原料為塑化劑DNOP或DEHP。另證人簡玲
    媛雖證稱：被告簡鈞恒應該知道那桶叫DOP ，因為我們跟金
    童公司叫貨的時候被告簡鈞恒可能有聽到云云（本院卷(六)第
    79頁反面至第80頁），然被告簡鈞恒表示：沒有聽被告簡玲
    媛講過說SD的原名叫DOP ，她在講電話我不會注意聽她的內
    容，也沒聽過會計小姐叫貨講過DOP 等語（本院卷(六)第172
    頁反面），而證人簡玲媛前揭所證內容僅為其個人猜測之詞
    ，況證人即昱伸公司會計詹淑玲證稱：（你有聽被告簡玲媛
    打電話叫貨叫DOP 這個東西嗎？）我沒有仔細聽，因為各忙
    各的等語（本院卷(七)第54頁反面），也不會仔細聽被告簡玲
    媛打電話叫貨的內容；昱伸公司前會計高秀雲稱：起雲劑的
    成份有一項叫0.98，沒有聽過DOP 等語（本院卷(八)第108 頁
    反面、第114 頁），更未聽過DOP 此名詞。再被告簡玲媛與
    被告簡鈞恒兩人工作地點不同，被告簡玲媛上班是在1 樓辦
    公室，被告簡鈞恒工作位置則在2 樓或是在1 樓製作起雲劑
    ，此業據證人邱佳萍、詹淑玲、高佩雲、高秀雲證述明確（
    本院卷(七)第24頁、第26頁反面、第43頁反面、第49頁、卷(八)
    第92、103 頁），因此被告簡鈞恒於上班時間內，應該比較
    少有機會聽到被告簡玲媛打電話叫貨，即使聽到被告簡玲媛
    打電話叫貨，但因為講電話的人不是被告簡鈞恒，被告簡鈞
    恒又豈會知道被告簡玲媛是在向金童公司叫貨，是證人簡玲
    媛稱被告簡鈞恒應該知道那是DOP 云云，不能遽信。
  (三)且證人邱佳萍證稱：作起雲劑的時候，被告簡鈞恒會吃吃看
    ，除了被告簡鈞恒，沒有看過其他人吃等語（本院卷(七)第30
    至31頁）；證人黃秀卿證稱：被告簡鈞恒在昱伸公司跟我們
    一起製作粉類、醬類、起雲劑，被告簡鈞恒在製造起雲劑過
    程中沒有戴口罩，被告簡鈞恒做完起雲劑會試味道，用手沾
    來吃吃看，我有看過被告簡鈞恒試起雲劑的味道，他會撈起
    來放嘴巴試等語（本院卷(八)第77頁反面至第79頁）；證人高
    佩雲證稱：被告簡鈞恒在昱伸公司工作是負責做醬類、粉類
    ，做起雲劑的時候被告簡鈞恒沒有戴口罩或其他防護措施，
    每次被告簡鈞恒做完起雲劑之後一定有試味道，我有時候會
    問他那是什麼味道、為什麼要試，他說因為做好了要加檸檬
    酸還是什麼，他要知道那個味道等語（本院卷(八)第91頁及反
    面），上開證人均一致證稱被告簡鈞恒於製作起雲劑時會試
    吃，則若被告簡鈞恒明知起雲劑所加入之部分原料為有毒、
    有害人體健康之物質，又豈會親自試吃而食用之。被告簡鈞
    恒辯稱：不知道那桶藍色桶子是什麼東西，不知道所加入的
    為塑化劑DOP 、DEHP等語，應非虛妄。
  (四)綜上，本件檢察官所舉事證，雖能證明被告簡鈞恒有參與製
    作起雲劑、香醬之客觀行為，但被告簡鈞恒主觀上確實知悉
    其製作起雲劑時所加入之部分原料為塑化劑或DOP 、DNOP、
    DEHP，則乏相關證據可供佐證，本院認尚存有合理之懷疑，
    無法形成被告簡鈞恒有罪判決之確切心證。
四、於99年12月1 日販賣含塑化劑之起雲劑1,000 公斤予協成公
    司部分（即起雲劑附表一之2 編號13072）：
  (一)公訴意旨認被告賴俊傑、潘淑蘭、簡玲媛此部分涉有罪嫌，
    應係以昱伸公司於開給協成公司之統一發票1 紙（偵卷(七)第
    268 頁）作為其所憑之論據。惟協成公司所提供之附表一進
    貨單上，並無此筆交易資料之記載（本院卷(七)第225 頁），
    而證人即協成公司特助吳家榮於本院審理時證稱：（協成公
    司附件一的進貨資料為何和我們卷內附的統一發票日期不一
    樣？）他發票日是他開立發票日期，這是我實際上收到貨的
    日期。（所以你們實際上收到貨的日期要以協成提出來的附
    件一進貨單日期為準？）對，因為我們是寄貨運，今天寄出
    ，我隔天收到，有可能他發票漏開，我大概要補開，所以發
    票和進貨日有時候會有一些時間差等語（本院卷(十一)第87頁）
    ，且計算協成公司於99年12月份向昱伸公司購買之物品有99
    年12月1 日香草粉25公斤、12月8 日香草粉25公斤、12月14
    日香草粉25公斤、12月24日起雲劑1,000 公斤、12月24日CA
    研磨費、12月24日MA研磨費，金額共109,875 元，加上營業
    稅5 ％合計為115,369 元（四捨五入，協成公司附件一所記
    載之金額為未含稅），與協成公司所提供附件三付款沖帳明
    細記載99年12月對昱伸公司應付之全部款項為115,369 元相
    符（本院卷(七)第228 頁；證人吳家榮證稱將協成公司提供之
    附件三「款別」欄支票及抵應收帳加起來即為協成公司當月
    應給付予昱伸公司之總額，99年12月另有調整1 元；見本院
    卷(十一)第86頁及反面證人吳家榮之證述筆錄），且昱伸公司開
    給協成公司之發票與實際出售起雲劑之日期並非一致，有可
    能是補開發票，已據證人吳家榮證述如前，均足認協成於99
    年12月1 日並未向昱伸公司購買起雲劑1,000 公斤。至昱伸
    公司於99年12月1 日開給協成公司的發票雖有起雲劑1,000
    公斤、單價100 元之記載（偵卷(七)第268 頁），然參酌該紙
    發票另外有記載2 項產品為：檸檬酸粉碎工資、數量50公斤
    、單價20元、金額1,000 元及蘋果酸粉碎工資、數量50公斤
    、單價20元、金額1,000 元，核與協成公司提供之附表一進
    貨單於99年12月24日記載之3 項產品名稱：1.起雲劑、單位
    1,000 公斤、單價100 元、金額100,000 元；2.CA研磨費、
    單位50公斤、單價20元、金額1,000 元；3.MA研磨費、單位
    50公斤、單價20元、金額1,000 元，內容相符。而昱伸公司
    並未於99年12月24日再開另1 張發票予協成公司，故認上開
    於99年12月1 日開的發票內容，應係於99年12月24日出售予
    協成公司之發票無誤，昱伸公司並未於99年12月1 日再販賣
    起雲劑1,000 公斤予協成公司，堪以認定。起訴意旨認被告
    賴俊傑、潘淑蘭、簡玲媛於99年12月1 日以每公斤100 元之
    價格，將所調配含塑化劑之食品添加物起雲劑1,000 公斤販
    賣予協成公司（即起訴書附表一之2 編號13072 ），被告賴
    俊傑、簡玲媛此部分所為涉犯刑法第339 條第1 項之詐欺取
    財及違反食品衛生管理法第34條第1 項之罪嫌；被告潘淑蘭
    此部分所為，則涉犯違反食品衛生管理法第34條第1 項之罪
    嫌，應屬不能證明。
  (二)按食品衛生管理法第34條規定：「有第31條至前條行為，致
    危害人體健康者，處3 年以下有期徒刑、拘役或科或併科新
    臺幣18萬元以上90萬元以下罰金。法人之代表人、法人或自
    然人之代理人、受僱人或其他從業人員，因執行業務犯前項
    之罪者，除處罰其行為人外，對該法人或自然人科以前項之
    罰金。因過失犯第1 項之罪者，處6 個月以下有期徒刑、拘
    役或科新臺幣10萬元以下罰金」，本件既不能證明昱伸公司
    有於99年12月1 日販賣起雲劑予協成公司，因此就該次販賣
    行為，被告賴俊傑、潘淑蘭、簡玲媛均無從成立食品衛生管
    理法第34條第1 項之違反食品衛生管理規定致危害人體健康
    罪，被告昱伸公司之代表人、其他從業人員、金童公司之代
    表人既未因執行業務而犯食品衛生管理法第34條第1 項之罪
    ，則對被告昱伸公司、金童公司，亦無從依同法第34條第2
    項之規定處罰。
五、綜上所述，本件公訴人所提出之證據，不足為被告簡鈞恒有
    罪之積極證明，且就99年12月1 日販賣起雲劑予協成公司部
    分（即起訴書附表一之2 編號13072 ），無從說服本院形成
    對被告賴俊傑、潘淑蘭、簡玲媛、昱伸公司、金童公司等有
    罪之心證，依前揭條文及判例意旨，應為被告簡鈞恒無罪判
    決之諭知，及就99年12月1 日販賣起雲劑予協成公司部分，
    諭知被告賴俊傑、潘淑蘭、簡玲媛、昱伸公司、金童公司無
    罪之諭知。
據上論斷，應依刑事訴訟法第299 條第1 項前段、第300 條、第
301 條第1 項，89年2 月9 日修正公布之食品衛生管理法第34條
第1 項、第2 項，刑法第2 條第1 項前段、第11條前段、第339
條第1 項、第2 項、第3 項、第55條、第51條第7 款、第38條第
1項 第2 款，94年1 月7 日修正前刑法第28條、第340 條（刪除
前）、第56條、第55條、第51條第5 款，刑法施行法第1 條之1
第1 項、第2 項前段，中華民國96年罪犯減刑條例第2 條第1 項
第3 款、第7 條、第11條，判決如主文。
本案經檢察官張嘉宏到庭執行職務。
中    華    民    國   100    年    12    月    9     日
                  刑事第八庭    審判長法  官  游秀雯
                                      法  官  江彥儀
                                      法  官  王素珍
以上正本證明與原本無異。
如不服本判決應於收受判決後10日內向本院提出上訴書狀，並應
敘述具體理由；其未敘述上訴理由者，應於上訴期間屆滿後20日
內向本院補提理由書（均須按他造當事人之人數附繕本）「切勿
逕送上級法院」。
告訴人或被害人對於判決如有不服具備理由請求檢察官上訴者，
其上訴期間之計算係以檢察官收受判決正本之日期為準。
中    華    民    國   100    年    12    月    9     日
                                      書記官  廖春慧
附錄本案論罪科刑法條：
89年2 月9 日修正公布之食品衛生管理法第34條第1 項、第2 項
有第三十一條至前條行為，致危害人體健康者，處三年以下有期
徒刑、拘役或科或併科新臺幣十八萬元以上九十萬元以下罰金。
法人之代表人、法人或自然人之代理人、受僱人或其他從業人員
，因執行業務犯前項之罪者，除處罰其行為人外，對該法人或自
然人科以前項之罰金。
因過失犯第一項之罪者，處六個月以下有期徒刑、拘役或科新臺
幣十萬元以下罰金。
中華民國刑法第339條
意圖為自己或第三人不法之所有，以詐術使人將本人或第三人之
物交付者，處五年以下有期徒刑、拘役或科或併科一千元以下罰
金。
以前項方法得財產上不法之利益或使第三人得之者，亦同。
前二項之未遂犯罰之。
94年1月7日修正刪除前刑法第340條
以犯第三百三十九條之罪為常業者，處一年以上七年以下有期徒
刑，得併科五萬元以下罰金。
附表一：
┌───┬──┬───────┬──────┬───────┬──────┐
│ 編號 │進貨│出貨日期、方式│ 數量及價格 │付款時間及方式│  交易資料  │
│      │廠商│              │            │              │            │
├───┼──┼───────┼──────┼───────┼──────┤
│1 即起│金果│95年2 月6 日；│125 公斤；每│於95年3 月底開│偵卷(七)第34頁│
│訴書附│王公│將起雲劑送至位│公斤100 元；│支票給昱伸公司│金果王公司帳│
│表一之│司  │於臺北市○○街│共12,500元  │              │冊          │
│1 編號│    │2 巷38號之金果│            │              │            │
│2001  │    │王公司        │            │              │            │
├───┤    ├───────┼──────┼───────┼──────┤
│2 即起│    │95年3 月1 日；│125 公斤；每│於95年4 月底開│偵卷(七)第34頁│
│訴書附│    │將起雲劑載送至│公斤100 元；│支票給昱伸公司│金果王公司帳│
│表一之│    │上址之金果王公│共12,500元  │              │冊          │
│1 編號│    │司            │            │              │            │
│2002  │    │              │            │              │            │
├───┤    ├───────┼──────┤              │            │
│3 即起│    │95年3 月23日；│75公斤；每公│              │            │
│訴書附│    │將起雲劑載送至│斤100 元；共│              │            │
│表一之│    │上址之金果王公│7,500 元    │              │            │
│1 編號│    │司            │            │              │            │
│2003  │    │              │            │              │            │
├───┤    ├───────┼──────┼───────┼──────┤
│4 即起│    │95年4 月17日；│125 公斤；每│於95年5 月底開│偵卷(七)第34頁│
│訴書附│    │將起雲劑載送至│公斤100 元；│支票給昱伸公司│金果王公司帳│
│表一之│    │上址之金果王公│共12,500元  │              │冊          │
│1 編號│    │司            │            │              │            │
│2004  │    │              │            │              │            │
├───┤    ├───────┼──────┼───────┼──────┤
│5 即起│    │95年5 月9 日；│125 公斤；每│於95年6 月底開│偵卷(七)第34頁│
│訴書附│    │將起雲劑載送至│公斤100 元；│支票給昱伸公司│金果王公司帳│
│表一之│    │上址之金果王公│共12,500元  │              │冊          │
│1 編號│    │司            │            │              │            │
│2005  │    │              │            │              │            │
├───┼──┼───────┼──────┼───────┼──────┤
│6 即起│盛源│95年4 月12日；│50公斤；每公│於95年5 月中旬│偵卷(七)第73頁│
│訴書附│公司│將起雲劑載送至│斤105 元；共│開立日期為95年│盛源公司廠商│
│表一之│    │位於新北市土城│5,250 元    │8 月10日之支票│進貨明細資料│
│1 編號│    │區○○路195 巷│            │，並將支票郵寄│、本院卷(七)第│
│8001、│    │7 弄11號之盛源│            │至昱伸公司    │143 頁付款資│
│8002  │    │公司          │            │              │料、第146 頁│
│      │    ├───────┼──────┤              │支票影本    │
│      │    │95年4 月21日；│125 公斤；每│              │            │
│      │    │將起雲劑載送至│公斤105 元；│              │            │
│      │    │上址之盛源公司│共13,125元  │              │            │
├───┤    ├───────┼──────┼───────┼──────┤
│7 即起│    │95年5 月8 日；│125 公斤；每│於95年6 月中旬│偵卷(七)第73頁│
│訴書附│    │將起雲劑載送至│公斤105 元；│開立日期為95年│盛源公司廠商│
│表一之│    │上址之盛源公司│共13,125元  │9 月10日之支票│進貨明細資料│
│1 編號│    │              │            │，並將支票郵寄│、本院卷(七)第│
│8003  │    │              │            │至昱伸公司    │143 頁付款資│
│      │    │              │            │              │料、第147 頁│
│      │    │              │            │              │支票影本    │
├───┼──┼───────┼──────┼───────┼──────┤
│8 即起│安晉│85年1 月4 日；│200 公斤；每│於85年2 月結帳│偵卷(六)第49、│
│訴書附│公司│將起雲劑載送至│公斤80元；含│，並於同月20日│50頁統一發票│
│表一之│    │安晉公司所指定│5 ％營業稅共│前開支票郵寄至│            │
│1 編號│    │位於臺中市工業│16,800元（起│昱伸公司      │            │
│10001 │    │三路18號之家鄉│訴書金額為未│              │            │
│10002 │    │公司工廠      │含稅16,000元│              │            │
│      │    │              │）          │              │            │
│      │    ├───────┼──────┤              │            │
│      │    │85年1 月15日；│250 公斤；每│              │            │
│      │    │將起雲劑載送至│公斤80元；含│              │            │
│      │    │上址之家鄉公司│5 ％營業稅共│              │            │
│      │    │工廠          │21,000元（起│              │            │
│      │    │              │訴書金額為未│              │            │
│      │    │              │含稅20,000元│              │            │
│      │    │              │）          │              │            │
├───┤    ├───────┼──────┼───────┼──────┤
│9 即起│    │85年2 月2 日；│200 公斤；每│於85年3 月結帳│偵卷(六)第51頁│
│訴書附│    │將起雲劑載送至│公斤80元；含│，並於同月20日│統一發票    │
│表一之│    │上址之家鄉公司│5 ％營業稅共│前開支票郵寄至│            │
│1 編號│    │工廠          │16,800元（起│昱伸公司      │            │
│10003 │    │              │訴書金額為未│              │            │
│      │    │              │含稅16,000元│              │            │
│      │    │              │）          │              │            │
├───┤    ├───────┼──────┼───────┼──────┤
│10即起│    │85年2 月27日；│275 公斤；每│於85年4 月結帳│偵卷(六)第52、│
│訴書附│    │將起雲劑載送至│公斤80元；含│，並於同月20日│53頁統一發票│
│表一之│    │上址之家鄉公司│5 ％營業稅共│前開支票郵寄至│            │
│1 編號│    │工廠          │23,100元（起│昱伸公司      │            │
│10004 │    │              │訴書金額為未│              │            │
│10005 │    │              │含稅22,000元│              │            │
│      │    │              │）          │              │            │
│      │    ├───────┼──────┤              │            │
│      │    │85年3 月1 日；│450 公斤；每│              │            │
│      │    │將起雲劑載送至│公斤80元；含│              │            │
│      │    │上址之家鄉公司│5 ％營業稅共│              │            │
│      │    │工廠          │37,800元（起│              │            │
│      │    │              │訴書金額為未│              │            │
│      │    │              │含稅36,000元│              │            │
│      │    │              │）          │              │            │
├───┤    ├───────┼──────┼───────┼──────┤
│11即起│    │85年4 月11日；│25公斤；每公│於85年5 月結帳│偵卷(六)第54、│
│訴書附│    │將起雲劑載送至│斤80元；含5 │，並於同月20日│55頁統一發票│
│表一之│    │上址之家鄉公司│％營業稅共  │前開支票郵寄至│            │
│1 編號│    │工廠          │2,100 元（起│昱伸公司      │            │
│10006 │    │              │訴書金額為未│              │            │
│10007 │    │              │含稅2,000 元│              │            │
│      │    │              │）          │              │            │
│      │    ├───────┼──────┤              │            │
│      │    │85年4 月16日；│200 公斤；每│              │            │
│      │    │將起雲劑載送至│公斤80元；含│              │            │
│      │    │上址之家鄉公司│5 ％營業稅共│              │            │
│      │    │工廠          │16,800 元 （│              │            │
│      │    │              │起訴書金額為│              │            │
│      │    │              │未含稅16,000│              │            │
│      │    │              │元）        │              │            │
├───┤    ├───────┼──────┼───────┼──────┤
│12即起│    │85年6 月1 日；│525 公斤；每│於85年7 月結帳│偵卷(六)第56頁│
│訴書附│    │將起雲劑載送至│公斤80元；含│，並於同月20日│統一發票    │
│表一之│    │上址之家鄉公司│5 ％營業稅共│前開支票郵寄至│            │
│1 編號│    │工廠          │44,100 元 （│昱伸公司      │            │
│10008 │    │              │起訴書金額為│              │            │
│      │    │              │未含稅42,000│              │            │
│      │    │              │元）        │              │            │
├───┤    ├───────┼──────┼───────┼──────┤
│13即起│    │85年7 月1 日；│200 公斤；每│於85年8 月結帳│偵卷(六)第57頁│
│訴書附│    │將起雲劑載送至│公斤80元；含│，並於同月20日│統一發票    │
│表一之│    │上址之家鄉公司│5 ％營業稅共│前開支票郵寄至│            │
│1 編號│    │工廠          │16,800元（起│昱伸公司      │            │
│10009 │    │              │訴書金額為未│              │            │
│      │    │              │含稅16,000元│              │            │
│      │    │              │）          │              │            │
├───┤    ├───────┼──────┼───────┼──────┤
│14即起│    │85年8 月5 日；│250 公斤；每│於85年9 月結帳│偵卷(六)第58頁│
│訴書附│    │將起雲劑載送至│公斤80元；含│，並於同月20日│統一發票    │
│表一之│    │上址之家鄉公司│5 ％營業稅共│前開支票郵寄至│            │
│1 編號│    │工廠          │21,000元（起│昱伸公司      │            │
│10010 │    │              │訴書金額為未│              │            │
│      │    │              │含稅20,000元│              │            │
│      │    │              │）          │              │            │
├───┤    ├───────┼──────┼───────┼──────┤
│15即起│    │85年8 月29日；│50公斤；每公│於85年10月結帳│偵卷(六)第59至│
│訴書附│    │將起雲劑載送至│斤80元；含5 │，並於同月20日│61頁統一發票│
│表一之│    │上址之家鄉公司│％營業稅共  │前開支票郵寄至│            │
│1 編號│    │工廠          │4,200 元（起│昱伸公司      │            │
│10011 │    │              │訴書金額為未│              │            │
│10012 │    │              │含稅4,000 元│              │            │
│10013 │    │              │）          │              │            │
│      │    ├───────┼──────┤              │            │
│      │    │85年9 月19日；│75公斤；每公│              │            │
│      │    │將起雲劑載送至│斤80元；含5 │              │            │
│      │    │上址之家鄉公司│％營業稅共  │              │            │
│      │    │工廠          │6,300 元（起│              │            │
│      │    │              │訴書金額為未│              │            │
│      │    │              │含稅6,000 元│              │            │
│      │    │              │）          │              │            │
│      │    ├───────┼──────┤              │            │
│      │    │85年9 月25日；│200 公斤；每│              │            │
│      │    │將起雲劑載送至│公斤80元；含│              │            │
│      │    │上址之家鄉公司│5 ％營業稅共│              │            │
│      │    │工廠          │16,800 元 （│              │            │
│      │    │              │起訴書金額為│              │            │
│      │    │              │未含稅16,000│              │            │
│      │    │              │元）        │              │            │
├───┤    ├───────┼──────┼───────┼──────┤
│16即起│    │85年10月11日；│25公斤；每公│於85年11月結帳│偵卷(六)第62、│
│訴書附│    │將起雲劑載送至│斤80元；含5 │，並於同月20日│63頁統一發票│
│表一之│    │上址之家鄉公司│％營業稅共  │前開支票郵寄至│            │
│1 編號│    │工廠          │2,100 元（起│昱伸公司      │            │
│10014 │    │              │訴書金額為未│              │            │
│10015 │    │              │含稅2,000 元│              │            │
│      │    │              │）          │              │            │
│      │    ├───────┼──────┤              │            │
│      │    │85年10月23日；│250 公斤；每│              │            │
│      │    │將起雲劑載送至│公斤80元；含│              │            │
│      │    │上址之家鄉公司│5 ％營業稅共│              │            │
│      │    │工廠          │21,000元（起│              │            │
│      │    │              │訴書金額為未│              │            │
│      │    │              │含稅20,000元│              │            │
│      │    │              │）          │              │            │
├───┤    ├───────┼──────┼───────┼──────┤
│17即起│    │86年1 月16日；│25公斤；每公│於86年2 月結帳│偵卷(六)第64、│
│訴書附│    │將起雲劑載送至│斤80元；含5 │，並於同月20日│65頁統一發票│
│表一之│    │上址之家鄉公司│％營業稅共  │前開支票郵寄至│            │
│1 編號│    │工廠          │2,100 元（起│昱伸公司      │            │
│10016 │    │              │訴書金額為未│              │            │
│10017 │    │              │含稅2,000 元│              │            │
│      │    │              │）          │              │            │
│      │    ├───────┼──────┤              │            │
│      │    │86年1 月25日；│250 公斤；每│              │            │
│      │    │將起雲劑載送至│公斤80元；含│              │            │
│      │    │上址之家鄉公司│5 ％營業稅共│              │            │
│      │    │工廠          │21,000元（起│              │            │
│      │    │              │訴書金額為未│              │            │
│      │    │              │含稅20,000元│              │            │
│      │    │              │）          │              │            │
├───┤    ├───────┼──────┼───────┼──────┤
│18即起│    │86年1 月30日；│250 公斤；每│於86年3 月結帳│偵卷(六)第66、│
│訴書附│    │將起雲劑載送至│公斤80元；含│，並於同月20日│67頁統一發票│
│表一之│    │上址之家鄉公司│5 ％營業稅共│前開支票郵寄至│            │
│1 編號│    │工廠          │21,000元（起│昱伸公司      │            │
│10018 │    │              │訴書金額為未│              │            │
│10019 │    │              │含稅20,000元│              │            │
│      │    │              │）          │              │            │
│      │    ├───────┼──────┤              │            │
│      │    │86年2 月18日；│250 公斤；每│              │            │
│      │    │將起雲劑載送至│公斤80元；含│              │            │
│      │    │上址之家鄉公司│5 ％營業稅共│              │            │
│      │    │工廠          │21,000元（起│              │            │
│      │    │              │訴書金額為未│              │            │
│      │    │              │含稅20,000元│              │            │
│      │    │              │）          │              │            │
├───┤    ├───────┼──────┼───────┼──────┤
│19即起│    │86年4 月9 日；│250 公斤；每│於86年5 月結帳│偵卷(六)第68、│
│訴書附│    │將起雲劑載送至│公斤80元；含│，並於同月20日│69頁統一發票│
│表一之│    │上址之家鄉公司│5 ％營業稅共│前開支票郵寄至│            │
│1 編號│    │工廠          │21,000元（起│昱伸公司      │            │
│10020 │    │              │訴書金額為未│              │            │
│10021 │    │              │含稅20,000元│              │            │
│      │    │              │）          │              │            │
│      │    ├───────┼──────┤              │            │
│      │    │86年4 月10日；│275 公斤；每│              │            │
│      │    │將起雲劑載送至│公斤80元；含│              │            │
│      │    │上址之家鄉公司│5 ％營業稅共│              │            │
│      │    │工廠          │23,100元（起│              │            │
│      │    │              │訴書金額為未│              │            │
│      │    │              │含稅22,000元│              │            │
│      │    │              │）          │              │            │
├───┤    ├───────┼──────┼───────┼──────┤
│20即起│    │86年5 月20日；│250 公斤；每│於86年6 月結帳│偵卷(六)第70頁│
│訴書附│    │將起雲劑載送至│公斤80元；含│，並於同月20日│統一發票    │
│表一之│    │上址之家鄉公司│5 ％營業稅共│前開支票郵寄至│            │
│1 編號│    │工廠          │21,000元（起│昱伸公司      │            │
│10022 │    │              │訴書金額為未│              │            │
│      │    │              │含稅20,000元│              │            │
│      │    │              │）          │              │            │
├───┤    ├───────┼──────┼───────┼──────┤
│21即起│    │86年6 月12日；│25公斤；每公│於86年7 月結帳│偵卷(六)第71、│
│訴書附│    │將起雲劑載送至│斤80元；含5 │，並於同月20日│72頁統一發票│
│表一之│    │上址之家鄉公司│％營業稅共  │前開支票郵寄至│            │
│1 編號│    │工廠          │2,100 元（起│昱伸公司      │            │
│10023 │    │              │訴書金額為未│              │            │
│10024 │    │              │含稅2,000 元│              │            │
│      │    │              │）          │              │            │
│      │    ├───────┼──────┤              │            │
│      │    │86年6 月23日；│250 公斤；每│              │            │
│      │    │將起雲劑載送至│公斤80元；含│              │            │
│      │    │上址之家鄉公司│5 ％營業稅共│              │            │
│      │    │工廠          │21,000元（起│              │            │
│      │    │              │訴書金額為未│              │            │
│      │    │              │含稅20,000元│              │            │
│      │    │              │）          │              │            │
├───┤    ├───────┼──────┼───────┼──────┤
│22即起│    │86年7 月10日；│250 公斤；每│於86年8 月結帳│偵卷(六)第73頁│
│訴書附│    │將起雲劑載送至│公斤80元；含│，並於同月20日│統一發票    │
│表一之│    │上址之家鄉公司│5 ％營業稅共│前開支票郵寄至│            │
│1 編號│    │工廠          │21,000元（起│昱伸公司      │            │
│10025 │    │              │訴書金額為未│              │            │
│      │    │              │含稅20,000元│              │            │
│      │    │              │）          │              │            │
├───┤    ├───────┼──────┼───────┼──────┤
│23即起│    │86年8 月8 日；│250 公斤；每│於86年9 月結帳│偵卷(六)第74、│
│訴書附│    │將起雲劑載送至│公斤80元；含│，並於同月20日│75頁統一發票│
│表一之│    │上址之家鄉公司│5 ％營業稅共│前開支票郵寄至│            │
│1 編號│    │工廠          │21,000元（起│昱伸公司      │            │
│10026 │    │              │訴書金額為未│              │            │
│10027 │    │              │含稅20,000元│              │            │
│      │    │              │）          │              │            │
│      │    ├───────┼──────┤              │            │
│      │    │86年8 月15日；│25公斤；每公│              │            │
│      │    │將起雲劑載送至│斤80元；含5 │              │            │
│      │    │上址之家鄉公司│％營業稅共  │              │            │
│      │    │工廠          │2,100 元（起│              │            │
│      │    │              │訴書金額為未│              │            │
│      │    │              │含稅2,000 元│              │            │
│      │    │              │）          │              │            │
├───┤    ├───────┼──────┼───────┼──────┤
│24即起│    │86年9 月17日；│150 公斤；每│於86年10月結帳│偵卷(六)第76、│
│訴書附│    │將起雲劑載送至│公斤80元；含│，並於同月20日│77頁統一發票│
│表一之│    │上址之家鄉公司│5 ％營業稅共│前開支票郵寄至│            │
│1 編號│    │工廠          │12,600元（起│昱伸公司      │            │
│10028 │    │              │訴書金額為未│              │            │
│10029 │    │              │含稅12,000元│              │            │
│10030 │    │              │）          │              │            │
│      │    ├───────┼──────┤              │            │
│      │    │86年9 月24日；│275 公斤；每│              │            │
│      │    │將起雲劑載送至│公斤80元；含│              │            │
│      │    │上址之家鄉公司│5 ％營業稅共│              │            │
│      │    │工廠          │23,100元（起│              │            │
│      │    │              │訴書金額為未│              │            │
│      │    │              │含稅22,000元│              │            │
│      │    │              │）          │              │            │
├───┤    ├───────┼──────┼───────┼──────┤
│25即起│    │86年10月29日；│150 公斤；每│於86年12月結帳│偵卷(六)第78至│
│訴書附│    │將起雲劑載送至│公斤80元；含│，並於同月20日│80頁統一發票│
│表一之│    │上址之家鄉公司│5 ％營業稅共│前開支票郵寄至│            │
│1 編號│    │工廠          │12,600元（起│昱伸公司      │            │
│10031 │    │              │訴書金額為未│              │            │
│10032 │    │              │含稅12,000元│              │            │
│10033 │    │              │）          │              │            │
│      │    ├───────┼──────┤              │            │
│      │    │86年11月7 日；│250 公斤；每│              │            │
│      │    │將起雲劑載送至│公斤80元；含│              │            │
│      │    │上址之家鄉公司│5 ％營業稅共│              │            │
│      │    │工廠          │21,000元（起│              │            │
│      │    │              │訴書金額為未│              │            │
│      │    │              │含稅20,000元│              │            │
│      │    │              │）          │              │            │
│      │    ├───────┼──────┤              │            │
│      │    │86年11月20日；│150 公斤；每│              │            │
│      │    │將起雲劑載送至│公斤80元；含│              │            │
│      │    │上址之家鄉公司│5 ％營業稅共│              │            │
│      │    │工廠          │12,600元（起│              │            │
│      │    │              │訴書金額為未│              │            │
│      │    │              │含稅12,000元│              │            │
│      │    │              │）          │              │            │
├───┤    ├───────┼──────┼───────┼──────┤
│26即起│    │86年12月2 日；│250 公斤；每│於87年1 月結帳│偵卷(六)第81頁│
│訴書附│    │將起雲劑載送至│公斤80元；含│，並於同月20日│統一發票    │
│表一之│    │上址之家鄉公司│5 ％營業稅共│前開支票郵寄至│            │
│1 編號│    │工廠          │21,000元（起│昱伸公司      │            │
│10034 │    │              │訴書金額為未│              │            │
│      │    │              │含稅20,000元│              │            │
│      │    │              │）          │              │            │
├───┤    ├───────┼──────┼───────┼──────┤
│27即起│    │86年12月31日；│25公斤；每公│於88年2 月結帳│偵卷(六)第82頁│
│訴書附│    │將起雲劑載送至│斤80元；含5 │，並於同月20日│統一發票    │
│表一之│    │上址之家鄉公司│％營業稅共  │前開支票郵寄至│            │
│1 編號│    │工廠          │2,100 元（起│昱伸公司      │            │
│10035 │    │              │訴書金額為未│              │            │
│      │    │              │含稅2,000 元│              │            │
│      │    │              │）          │              │            │
├───┼──┼───────┼──────┼───────┼──────┤
│28即起│建彰│93年11月25日；│50公斤；每公│於93年11月25日│偵卷(七)第118 │
│訴書附│企業│將起雲劑載送至│斤120 元；共│至94年3 月14日│頁建彰企業行│
│表一之│行  │位於屏東縣萬丹│6,000 元    │間之某不詳時間│帳冊        │
│1 編號│    │鄉○○村○○路│            │付清（認定於此│            │
│11001 │    │619 號建彰企業│            │次購買後至下次│            │
│      │    │行            │            │94年2 月24日購│            │
│      │    │              │            │買起雲劑之付款│            │
│      │    │              │            │日即94年3 月14│            │
│      │    │              │            │日間之某日付清│            │
│      │    │              │            │）            │            │
├───┤    ├───────┼──────┼───────┼──────┤
│29即起│    │94年2 月24日；│50公斤；每公│於94年3 月14日│偵卷(七)第118 │
│訴書附│    │將起雲劑載送至│斤120 元；共│開日期為同年4 │頁建彰企業行│
│表一之│    │上址之建彰企業│6,000 元    │月30日之支票，│帳冊        │
│1 編號│    │行            │            │並將支票郵寄至│            │
│11002 │    │              │            │昱伸公司      │            │
├───┤    ├───────┼──────┼───────┼──────┤
│30即起│    │94年4 月30日；│50公斤；每公│於94年6 月10日│偵卷(七)第118 │
│訴書附│    │將起雲劑載送至│斤120 元；共│開日期為同年7 │頁建彰企業行│
│表一之│    │上址之建彰企業│6,000 元    │月20日之支票，│帳冊        │
│1 編號│    │行            │            │並將支票郵寄至│            │
│11003 │    │              │            │昱伸公司      │            │
├───┤    ├───────┼──────┼───────┼──────┤
│31即起│    │94年6 月7 日；│50公斤；每公│於94年7 月16日│偵卷(七)第118 │
│訴書附│    │將起雲劑載送至│斤120 元；共│開日期為同年8 │頁建彰企業行│
│表一之│    │上址之建彰企業│6,000 元    │月20日之支票，│帳冊        │
│1 編號│    │行            │            │並將支票郵寄至│            │
│11004 │    │              │            │昱伸公司      │            │
├───┤    ├───────┼──────┼───────┼──────┤
│32即起│    │94年7 月26日；│100 公斤；每│於94年8 月15日│偵卷(七)第118 │
│訴書附│    │將起雲劑載送至│公斤120 元；│開日期為同年9 │頁建彰企業行│
│表一之│    │上址之建彰企業│共12,000元  │月20日之支票，│帳冊        │
│1 編號│    │行            │            │並將支票郵寄至│            │
│11005 │    │              │            │昱伸公司      │            │
├───┤    ├───────┼──────┼───────┼──────┤
│33即起│    │94年11月1 日；│75公斤；每公│於94年11月1 日│偵卷(七)第118 │
│訴書附│    │將起雲劑載送至│斤120 元；共│至95年1 月15間│頁建彰企業行│
│表一之│    │上址之建彰企業│9,000 元    │之某不詳時間開│帳冊        │
│1 編號│    │行            │            │日期為95年1 月│            │
│11006 │    │              │            │15日之支票，並│            │
│      │    │              │            │將支票郵寄至昱│            │
│      │    │              │            │伸公司（認定於│            │
│      │    │              │            │次購買後至所簽│            │
│      │    │              │            │發支票發票日間│            │
│      │    │              │            │之某日開支票郵│            │
│      │    │              │            │寄）          │            │
├───┤    ├───────┼──────┼───────┼──────┤
│34即起│    │95年2 月10日；│50公斤；每公│於95年3 月14日│偵卷(七)第118 │
│訴書附│    │將起雲劑載送至│斤120 元；共│開日期為同年4 │頁建彰企業行│
│表一之│    │上址之建彰企業│6,000 元    │月15日之支票，│帳冊        │
│1 編號│    │行            │            │並將支票郵寄至│            │
│11007 │    │              │            │昱伸公司      │            │
├───┤    ├───────┼──────┼───────┼──────┤
│35即起│    │95年5 月5 日；│75公斤；每公│於95年6 月14日│偵卷(七)第118 │
│訴書附│    │將起雲劑載送至│斤120 元；共│開日期為同年7 │頁建彰企業行│
│表一之│    │上址之建彰企業│9,000 元    │月15日之支票，│帳冊        │
│1 編號│    │行            │            │並將支票郵寄至│            │
│11008 │    │              │            │昱伸公司      │            │
├───┼──┼───────┼──────┼───────┼──────┤
│36即起│雲丞│94年3 月25日；│125 公斤；每│於94年4 月中旬│偵卷(七)第128 │
│訴書附│公司│將起雲劑載送至│公斤120 元；│開日期為同年5 │頁昱伸公司應│
│表一之│    │位於南投縣埔里│共15,000 元 │月31日之支票，│收帳款對帳單│
│1 編號│    │鎮○○路96號之│            │並於同年4 月下│明細        │
│12001 │    │雲丞公司      │            │旬將支票郵寄至│            │
│      │    │              │            │昱伸公司      │            │
├───┤    ├───────┼──────┼───────┼──────┤
│37即起│    │94年6 月13日；│100 公斤；每│於94年7 月中旬│偵卷(七)第129 │
│訴書附│    │將起雲劑載送至│公斤120 元；│開日期為同年8 │頁昱伸公司應│
│表一之│    │上址之雲丞公司│共12,000 元 │月31日之支票，│收帳款對帳單│
│1 編號│    │              │            │並於同年7 月下│明細        │
│12002 │    │              │            │旬將支票郵寄至│            │
│      │    │              │            │昱伸公司      │            │
├───┤    ├───────┼──────┼───────┼──────┤
│38即起│    │94年9 月12日；│100 公斤；每│於94年10月中旬│偵卷(七)第130 │
│訴書附│    │將起雲劑載送至│公斤120 元；│開日期為同年11│頁昱伸公司應│
│表一之│    │上址之雲丞公司│共12,000 元 │月30日之支票，│收帳款對帳單│
│1 編號│    │              │            │並於同年10月下│明細        │
│12003 │    │              │            │旬將支票郵寄至│            │
│      │    │              │            │昱伸公司      │            │
├───┤    ├───────┼──────┼───────┼──────┤
│39即起│    │95年2 月6 日；│150 公斤；每│於95年3 月中旬│偵卷(七)第131 │
│訴書附│    │將起雲劑載送至│公斤120 元；│開日期為同年4 │頁昱伸公司應│
│表一之│    │上址之雲丞公司│共18,000 元 │月30日之支票，│收帳款對帳單│
│1 編號│    │              │            │並於同年3 月下│明細        │
│12004 │    │              │            │旬將支票郵寄至│            │
│      │    │              │            │昱伸公司      │            │
├───┤    ├───────┼──────┼───────┼──────┤
│40即起│    │95年5 月11日；│100 公斤；每│於95年6 月中旬│偵卷(七)第132 │
│訴書附│    │將起雲劑載送至│公斤120 元；│開日期為同年7 │頁昱伸公司應│
│表一之│    │上址之雲丞公司│共12,000 元 │月31日之支票，│收帳款對帳單│
│1 編號│    │              │            │並於同年6 月下│明細        │
│12005 │    │              │            │旬將支票郵寄至│            │
│      │    │              │            │昱伸公司      │            │
├───┼──┼───────┼──────┼───────┼──────┤
│41即起│協成│86年1 月14日；│25公斤；每公│與協成公司對昱│偵卷(六)第83頁│
│訴書附│公司│將起雲劑載送至│斤80元；含營│伸公司之應收帳│統一發票    │
│表一之│    │彰化縣員林鎮員│業稅5 ％共  │款相抵後，協成│            │
│1 編號│    │水路1 段257 號│2,100 元（起│公司應給付之餘│            │
│13001 │    │之協成公司    │訴書記載金額│款於86年2 月底│            │
│      │    │              │為未含稅    │開支票寄給昱伸│            │
│      │    │              │2,000 元）  │公司          │            │
├───┤    ├───────┼──────┼───────┼──────┤
│42即起│    │86年2 月18日；│400 公斤；每│與協成公司對昱│偵卷(六)第84頁│
│訴書附│    │將起雲劑載送至│公斤80元；含│伸公司之應收帳│統一發票    │
│表一之│    │上址之協成公司│營業稅5 ％共│款相抵後，協成│            │
│1 編號│    │              │33,600元（起│公司應給付之餘│            │
│2002  │    │              │訴書記載金額│款於86年3 月底│            │
│      │    │              │為未含稅    │開支票寄給昱伸│            │
│      │    │              │32,000 元） │公司          │            │
├───┤    ├───────┼──────┼───────┼──────┤
│43即起│    │86年11月4 日；│1,000 公斤；│與協成公司對昱│偵卷(六)第85至│
│訴書附│    │將起雲劑載送至│每公斤80元；│伸公司之應收帳│88頁統一發票│
│表一之│    │上址之協成公司│含營業稅5 ％│款相抵後，協成│            │
│1 編號│    │              │共84,000元（│公司應給付之餘│            │
│13003 │    │              │起訴書記載金│款於86年12月底│            │
│13004 │    │              │額為未含稅  │開支票寄給昱伸│            │
│13005 │    │              │80,000元）  │公司          │            │
│13006 │    │              │            │              │            │
│      │    ├───────┼──────┤              │            │
│      │    │86年11月7 日；│100 公斤；每│              │            │
│      │    │將起雲劑載送至│公斤80元；含│              │            │
│      │    │上址之協成公司│營業稅5 ％共│              │            │
│      │    │              │8,400 元（起│              │            │
│      │    │              │訴書記載金額│              │            │
│      │    │              │為未含稅    │              │            │
│      │    │              │8,000 元）  │              │            │
│      │    ├───────┼──────┤              │            │
│      │    │86年11月20日；│1,000 公斤；│              │            │
│      │    │將起雲劑載送至│每公斤80元；│              │            │
│      │    │上址之協成公司│含營業稅5 ％│              │            │
│      │    │              │共84,000元（│              │            │
│      │    │              │起訴書記載金│              │            │
│      │    │              │額為未含稅  │              │            │
│      │    │              │80,000元）  │              │            │
│      │    ├───────┼──────┤              │            │
│      │    │86年11月24日；│1,000 公斤；│              │            │
│      │    │將起雲劑載送至│每公斤80元；│              │            │
│      │    │上址之協成公司│含營業稅5 ％│              │            │
│      │    │              │共84,000元（│              │            │
│      │    │              │起訴書記載金│              │            │
│      │    │              │額為未含稅  │              │            │
│      │    │              │80,000元）  │              │            │
├───┤    ├───────┼──────┼───────┼──────┤
│44即起│    │93年2 月18日；│500 公斤；每│與協成公司對昱│偵卷(七)第157 │
│訴書附│    │將起雲劑載送至│公斤80元；含│伸公司之應收帳│頁統一發票  │
│表一之│    │上址之協成公司│營業稅5 ％共│款相抵後，協成│            │
│1 編號│    │              │42,000元（起│公司應給付之餘│            │
│13007 │    │              │訴書記載金額│款於93年3 月底│            │
│      │    │              │為未含稅    │開支票寄給昱伸│            │
│      │    │              │40,000 元） │公司          │            │
├───┤    ├───────┼──────┼───────┼──────┤
│45即起│    │93年3 月9 日；│500 公斤；每│與協成公司對昱│偵卷(七)第158 │
│訴書附│    │將起雲劑載送至│公斤80元；含│伸公司之應收帳│頁統一發票  │
│表一之│    │上址之協成公司│營業稅5 ％共│款相抵後，協成│            │
│1 編號│    │              │42,000元（起│公司應給付之餘│            │
│13008 │    │              │訴書記載金額│款於93年4 月底│            │
│      │    │              │為未含稅    │開支票寄給昱伸│            │
│      │    │              │40,000 元） │公司          │            │
├───┤    ├───────┼──────┼───────┼──────┤
│46即起│    │93年4 月27日；│500 公斤；每│與協成公司對昱│偵卷(七)第159 │
│訴書附│    │將起雲劑載送至│公斤80元；含│伸公司之應收帳│、160 頁統一│
│表一之│    │上址之協成公司│營業稅5 ％共│款相抵後，協成│發票        │
│1 編號│    │              │42,000元（起│公司應給付之餘│            │
│13009 │    │              │訴書記載金額│款於93年6 月底│            │
│13010 │    │              │為未含稅    │開支票寄給昱伸│            │
│13011 │    │              │40,000 元） │公司          │            │
│      │    │              │            │              │            │
│      │    ├───────┼──────┤              │            │
│      │    │93年5 月18日；│1,000 公斤；│              │            │
│      │    │將起雲劑載送至│每公斤80元；│              │            │
│      │    │上址之協成公司│含營業稅5 ％│              │            │
│      │    │              │共84,000元（│              │            │
│      │    │              │起訴書記載金│              │            │
│      │    │              │額為未含稅  │              │            │
│      │    │              │80,000元）  │              │            │
│      │    ├───────┼──────┤              │            │
│      │    │93年5 月18日；│100 公斤；每│              │            │
│      │    │將起雲劑載送至│公斤85元；含│              │            │
│      │    │上址之協成公司│營業稅5 ％共│              │            │
│      │    │              │8,925 元（起│              │            │
│      │    │              │訴書記載金額│              │            │
│      │    │              │為未含稅    │              │            │
│      │    │              │8,500 元）  │              │            │
├───┤    ├───────┼──────┼───────┼──────┤
│47即起│    │93年6 月23日；│500 公斤；每│與協成公司對昱│偵卷(七)第161 │
│訴書附│    │將起雲劑載送至│公斤80元；含│伸公司之應收帳│頁統一發票  │
│表一之│    │上址之協成公司│營業稅5 ％共│款相抵後，協成│            │
│1 編號│    │              │42,000元（起│公司應給付之餘│            │
│13012 │    │              │訴書記載金額│款於93年7 月底│            │
│      │    │              │為未含稅    │開支票寄給昱伸│            │
│      │    │              │40,000 元） │公司          │            │
│      │    │              │            │              │            │
├───┤    ├───────┼──────┼───────┼──────┤
│48即起│    │93年9 月1 日；│500 公斤；每│與協成公司對昱│偵卷(七)第162 │
│訴書附│    │將起雲劑載送至│公斤80元；含│伸公司之應收帳│、163 頁統一│
│表一之│    │上址之協成公司│營業稅5 ％共│款相抵後，協成│發票        │
│1 編號│    │              │42,000元（起│公司應給付之餘│            │
│13013 │    │              │訴書記載金額│款於93年10月底│            │
│13014 │    │              │為未含稅    │開支票寄給昱伸│            │
│      │    │              │40,000 元） │公司          │            │
│      │    ├───────┼──────┤              │            │
│      │    │93年9 月6 日；│25公斤；每公│              │            │
│      │    │將起雲劑載送至│斤85元；含營│              │            │
│      │    │上址之協成公司│業稅5 ％共  │              │            │
│      │    │              │2,231 元（起│              │            │
│      │    │              │訴書記載金額│              │            │
│      │    │              │為未含稅    │              │            │
│      │    │              │2,125 元）  │              │            │
├───┤    ├───────┼──────┼───────┼──────┤
│49即起│    │93年10月14日；│75公斤；每公│與協成公司對昱│偵卷(七)第164 │
│訴書附│    │將起雲劑載送至│斤85元；含營│伸公司之應收帳│、165 頁統一│
│表一之│    │上址之協成公司│業稅5 ％共  │款相抵後，協成│發票        │
│1 編號│    │              │6,694 元（起│公司應給付之餘│            │
│13015 │    │              │訴書記載金額│款於93年11月底│            │
│13016 │    │              │為未含稅    │開支票寄給昱伸│            │
│      │    │              │6,375 元）  │公司          │            │
│      │    ├───────┼──────┤              │            │
│      │    │93年10月20日；│500 公斤；每│              │            │
│      │    │將起雲劑載送至│公斤80元；含│              │            │
│      │    │上址之協成公司│營業稅5 ％共│              │            │
│      │    │              │42,000元（起│              │            │
│      │    │              │訴書記載金額│              │            │
│      │    │              │為未含稅    │              │            │
│      │    │              │40,000元）  │              │            │
├───┤    ├───────┼──────┼───────┼──────┤
│50即起│    │93年11月15日；│100 公斤；每│與協成公司對昱│偵卷(七)第166 │
│訴書附│    │將起雲劑載送至│公斤85元；含│伸公司之應收帳│頁統一發票  │
│表一之│    │上址之協成公司│營業稅5 ％共│款相抵後，協成│            │
│1 編號│    │              │8,925 元（起│公司應給付之餘│            │
│13017 │    │              │訴書記載金額│款於93年12月底│            │
│      │    │              │為未含稅    │開支票寄給昱伸│            │
│      │    │              │8,500 元）  │公司          │            │
├───┤    ├───────┼──────┼───────┼──────┤
│51即起│    │93年12月7 日；│125 公斤；每│與協成公司對昱│偵卷(七)第167 │
│訴書附│    │將起雲劑載送至│公斤85元；含│伸公司之應收帳│、168 頁統一│
│表一之│    │上址之協成公司│營業稅5 ％共│款相抵後，協成│發票        │
│1 編號│    │              │11,156元（起│公司應給付之餘│            │
│13018 │    │              │訴書記載金額│款於94年1 月底│            │
│13019 │    │              │為未含稅    │開支票寄給昱伸│            │
│      │    │              │10,625 元） │公司          │            │
│      │    ├───────┼──────┤              │            │
│      │    │93年12月20日；│100 公斤；每│              │            │
│      │    │將起雲劑載送至│公斤85元；含│              │            │
│      │    │上址之協成公司│營業稅5 ％共│              │            │
│      │    │              │8,925 元（起│              │            │
│      │    │              │訴書記載金額│              │            │
│      │    │              │為未含稅    │              │            │
│      │    │              │8,500 元）  │              │            │
├───┤    ├───────┼──────┼───────┼──────┤
│52即起│    │94年1 月11日；│100 公斤；每│與協成公司對昱│偵卷(七)第169 │
│訴書附│    │將起雲劑載送至│公斤85元；含│伸公司之應收帳│、170 頁統一│
│表一之│    │上址之協成公司│營業稅5 ％共│款48,825元相抵│發票、本院卷│
│1 編號│    │              │8,925 元（起│後，應給付之餘│(七)第219 頁進│
│13020 │    │              │訴書記載金額│款99,593元於94│貨單、第226 │
│13021 │    │              │為未含稅    │年2 月24日開支│頁應付票據明│
│      │    │              │8,500 元）  │票寄給昱伸公司│細表、第227 │
│      │    ├───────┼──────┤              │頁付款沖帳明│
│      │    │94年1 月20日（│500 公斤；每│              │細          │
│      │    │起訴書誤載為94│公斤80元；含│              │            │
│      │    │年1 月19日）；│營業稅5 ％共│              │            │
│      │    │將起雲劑載送至│42,000元（起│              │            │
│      │    │上址之協成公司│訴書記載金額│              │            │
│      │    │              │為未含稅    │              │            │
│      │    │              │40,000元）  │              │            │
├───┤    ├───────┼──────┼───────┼──────┤
│53即起│    │94年1 月28日；│200 公斤；每│與協成公司對昱│偵卷(七)第172 │
│訴書附│    │將起雲劑載送至│公斤85元；含│伸公司之應收帳│頁統一發票、│
│表一之│    │上址之協成公司│營業稅5 ％共│款115,487 元相│本院卷(七)第  │
│1 編號│    │              │17,850元（起│抵後，應給付之│219 頁進貨單│
│13022 │    │              │訴書記載金額│餘款50,676元於│、第226 頁應│
│13023 │    │              │為未含稅    │94年3 月28日開│付票據明細表│
│      │    │              │17,000元）  │支票寄給昱伸公│、第227 頁付│
│      │    ├───────┼──────┤司            │款沖帳明細  │
│      │    │94年2 月23日（│500 公斤；每│              │            │
│      │    │起訴書誤載為94│公斤80元；含│              │            │
│      │    │年2 月22日）；│營業稅5 ％共│              │            │
│      │    │將起雲劑載送至│42,000元（起│              │            │
│      │    │上址之協成公司│訴書記載金額│              │            │
│      │    │              │為未含稅    │              │            │
│      │    │              │40,000元）  │              │            │
├───┤    ├───────┼──────┼───────┼──────┤
│54即起│    │94年3 月18日；│125 公斤；每│於94年4 月25日│偵卷(七)第173 │
│訴書附│    │將起雲劑載送至│公斤85元；含│開支票寄給昱伸│、174 頁統一│
│表一之│    │上址之協成公司│營業稅5 ％共│公司          │發票、本院卷│
│1 編號│    │              │11,156元（起│              │(七)第219 頁進│
│13024 │    │              │訴書記載金額│              │貨單、第226 │
│13025 │    │              │為未含稅    │              │頁應付票據明│
│      │    │              │10,625元）  │              │細表、第227 │
│      │    ├───────┼──────┤              │頁付款沖帳明│
│      │    │94年3 月23日（│500 公斤；每│              │細          │
│      │    │起訴書誤載為94│公斤80元；含│              │            │
│      │    │年3 月22日）；│營業稅5 ％共│              │            │
│      │    │將起雲劑載送至│42,000元（起│              │            │
│      │    │上址之協成公司│訴書記載金額│              │            │
│      │    │              │為未含稅    │              │            │
│      │    │              │40,000元）  │              │            │
├───┤    ├───────┼──────┼───────┼──────┤
│55即起│    │94年4 月21日；│250 公斤；每│與協成公司對昱│偵卷(七)第175 │
│訴書附│    │將起雲劑載送至│公斤85元；含│伸公司之應收帳│頁發票、本院│
│表一之│    │上址之協成公司│營業稅5 ％共│款101,273 元相│卷(七)第219 頁│
│1 編號│    │              │22,313元（起│抵後，應給付之│進貨單、第  │
│13026 │    │              │訴書記載金額│餘款88,779元於│226 頁應付票│
│      │    │              │為未含稅    │94年5 月23日開│據明細表、第│
│      │    │              │21,250元）  │支票寄給昱伸公│227 頁付款沖│
│      │    │              │            │司            │帳明細      │
├───┤    ├───────┼──────┼───────┼──────┤
│56即起│    │94年4 月28日（│100 公斤；每│與協成公司對昱│偵卷(七)第176 │
│訴書附│    │起訴書誤載為94│公斤80元；含│伸公司之應收帳│至179 頁統一│
│表一之│    │年4 月29日）；│營業稅5 ％共│款24,018元相抵│發票、本院卷│
│1 編號│    │將起雲劑載送至│8,400 元（起│後，應給付之餘│(七)第219 頁進│
│13027 │    │上址之協成公司│訴書記載金額│款421,156 元於│貨單、第226 │
│13028 │    │              │為未含稅    │94年6 月24日開│頁應付票據明│
│13029 │    │              │8,000 元）  │支票寄給昱伸公│細表、第227 │
│13030 │    ├───────┼──────┤司            │頁付款沖帳明│
│      │    │94年4 月29日；│100 公斤；每│              │細          │
│      │    │將起雲劑載送至│公斤80元；含│              │            │
│      │    │上址之協成公司│營業稅5 ％共│              │            │
│      │    │              │8,400 元（起│              │            │
│      │    │              │訴書記載金額│              │            │
│      │    │              │為未含稅    │              │            │
│      │    │              │8,000 元）  │              │            │
│      │    ├───────┼──────┤              │            │
│      │    │94年5 月4 日（│500 公斤；每│              │            │
│      │    │起訴書誤載為94│公斤80元；含│              │            │
│      │    │年5 月3 日）；│營業稅5 ％共│              │            │
│      │    │將起雲劑載送至│42,000元（起│              │            │
│      │    │上址之協成公司│訴書記載金額│              │            │
│      │    │              │為未含稅    │              │            │
│      │    │              │40,000 元） │              │            │
│      │    ├───────┼──────┤              │            │
│      │    │94年5 月18日（│1,000 公斤；│              │            │
│      │    │起訴書誤載為94│每公斤80元；│              │            │
│      │    │年5 月17日）；│含營業稅5 ％│              │            │
│      │    │將起雲劑載送至│共84,000元（│              │            │
│      │    │上址之協成公司│起訴書記載金│              │            │
│      │    │              │額為未含稅  │              │            │
│      │    │              │80,000元）  │              │            │
│      │    ├───────┼──────┤              │            │
│      │    │94年5 月18日；│125 公斤；每│              │            │
│      │    │將起雲劑載送至│公斤80元；含│              │            │
│      │    │上址之協成公司│營業稅5 ％共│              │            │
│      │    │              │11,156元（起│              │            │
│      │    │              │訴書記載金額│              │            │
│      │    │              │為未含稅    │              │            │
│      │    │              │10,625元）  │              │            │
├───┤    ├───────┼──────┼───────┼──────┤
│57即起│    │94年6 月10日（│1,000 公斤；│與協成公司對昱│偵卷(七)第180 │
│訴書附│    │起訴書誤載為94│每公斤80元；│伸公司之應收帳│頁統一發票、│
│表一之│    │年6 月7 日）；│含營業稅5 ％│款2,205 元相抵│本院卷(七)第  │
│1 編號│    │將起雲劑載送至│共84,000元（│後，應給付之餘│219 頁進貨單│
│13031 │    │上址之協成公司│起訴書記載金│款176,138 元於│、第226 頁應│
│      │    │              │額為未含稅  │94年7 月26日開│付票據明細表│
│      │    │              │80,000元）  │支票寄給昱伸公│、第227 頁付│
│      │    │              │            │司            │款沖帳明細  │
├───┤    ├───────┼──────┼───────┼──────┤
│58即起│    │94年7 月16日（│50公斤；每公│與協成公司對昱│偵卷(七)第181 │
│訴書附│    │起訴書誤載為94│斤85元；含營│伸公司之應收帳│頁統一發票、│
│表一之│    │年7 月15日）；│業稅5 ％共  │款125,780 元相│本院卷(七)第  │
│1 編號│    │將起雲劑載送至│4,463 元（起│抵後，應給付之│219 頁進貨單│
│13032 │    │上址之協成公司│訴書記載金額│餘款134,571 元│、第226 頁應│
│      │    │              │為未含稅    │於94年8 月25日│付票據明細表│
│      │    │              │4,250 元）  │開支票寄給昱伸│、第227 頁付│
│      │    │              │            │公司          │款沖帳明細  │
├───┤    ├───────┼──────┼───────┼──────┤
│59即起│    │94年8 月15日；│60公斤；每公│與協成公司對昱│偵卷(七)第182 │
│訴書附│    │將起雲劑載送至│斤80元；含營│伸公司之應收帳│至184 頁統一│
│表一之│    │上址之協成公司│業稅5 ％共  │款39,672元相抵│發票、本院卷│
│13033 │    │              │5,040 元（起│後，應給付之餘│(七)第220 頁進│
│13034 │    │              │訴書記載金額│款266,989 元於│貨單、第226 │
│13035 │    │              │為未含稅    │94年9 月23日開│頁應付票據明│
│      │    │              │4,800元）   │支票寄給昱伸公│細表、第227 │
│      │    ├───────┼──────┤司            │頁付款沖帳明│
│      │    │94年8 月15日；│200 公斤；每│              │細          │
│      │    │將起雲劑載送至│公斤80元；含│              │            │
│      │    │上址之協成公司│營業稅5 ％共│              │            │
│      │    │              │16,800元（起│              │            │
│      │    │              │訴書記載金額│              │            │
│      │    │              │為未含稅    │              │            │
│      │    │              │16,000元）  │              │            │
│      │    ├───────┼──────┤              │            │
│      │    │94年8 月17日（│140 公斤；每│              │            │
│      │    │起訴書誤載為94│公斤80元；含│              │            │
│      │    │年8 月16日）；│營業稅5 ％共│              │            │
│      │    │將起雲劑載送至│11,760元（起│              │            │
│      │    │上址之協成公司│訴書記載金額│              │            │
│      │    │              │為未含稅    │              │            │
│      │    │              │11,200 元） │              │            │
│      │    ├───────┼──────┤              │            │
│      │    │94年8 月23日（│1,000 公斤；│              │            │
│      │    │起訴書誤載為94│每公斤80元；│              │            │
│      │    │年8 月22日）；│含營業稅5 ％│              │            │
│      │    │將起雲劑載送至│共84,000元（│              │            │
│      │    │上址之協成公司│起訴書記載金│              │            │
│      │    │              │額為未含稅  │              │            │
│      │    │              │80,000元）  │              │            │
├───┤    ├───────┼──────┼───────┼──────┤
│60即起│    │94年9 月5 日；│250 公斤；每│與協成公司對昱│偵卷(七)第185 │
│訴書附│    │將起雲劑載送至│公斤85元；含│伸公司之應收帳│頁統一發票、│
│表一之│    │上址之協成公司│營業稅5 ％共│款20,472元相抵│本院卷(七)第  │
│1 編號│    │              │22,313元（起│後，應給付之餘│220 頁進貨單│
│13036 │    │              │訴書記載金額│款184,122 元於│、第226 頁應│
│      │    │              │為未含稅    │94年10月26日開│付票據明細表│
│      │    │              │21,250元）  │支票寄給昱伸公│、第227 頁付│
│      │    │              │            │司            │款沖帳明細  │
├───┤    ├───────┼──────┼───────┼──────┤
│61即起│    │94年10月6 日（│775 公斤；每│與協成公司對昱│偵卷(七)第186 │
│訴書附│    │起訴書誤載為94│公斤80元；含│伸公司之應收帳│頁統一發票、│
│表一之│    │年10月5 日）；│營業稅5 ％共│款63,242元相抵│本院卷(七)第  │
│1 編號│    │將起雲劑載送至│65,100元（起│後，應給付之餘│220 頁進貨單│
│13037 │    │上址之協成公司│訴書記載金額│款423,118 元於│、第226 頁應│
│      │    │              │為未含稅    │94年11月23日開│付票據明細表│
│      │    │              │62,000 元） │支票寄給昱伸公│、第227 頁付│
│      │    │              │            │司            │款沖帳明細  │
├───┤    ├───────┼──────┼───────┼──────┤
│62即起│    │94年11月8 日；│50公斤；每公│與協成公司對昱│偵卷(七)第187 │
│訴書附│    │將起雲劑載送至│斤80元；含營│伸公司之應收帳│、188 頁統一│
│表一之│    │上址之協成公司│業稅5 ％共  │款98,571元相抵│發票、本院卷│
│1 編號│    │              │4,200 元（起│後，應給付之餘│(七)第220 頁進│
│13038 │    │              │訴書記載金額│款314,814 元於│貨單、第226 │
│13039 │    │              │為未含稅    │94年12月23日開│頁應付票據明│
│      │    │              │4,000 元）  │支票寄給昱伸公│細表、第227 │
│      │    ├───────┼──────┤司            │頁付款沖帳明│
│      │    │94年11月11日（│1,150 公斤；│              │細          │
│      │    │起訴書誤載為94│每公斤80元；│              │            │
│      │    │年11月10日）；│含營業稅5 ％│              │            │
│      │    │將起雲劑載送至│共96,600元（│              │            │
│      │    │上址之協成公司│起訴書記載金│              │            │
│      │    │              │額為未含稅  │              │            │
│      │    │              │92,000元）  │              │            │
├───┤    ├───────┼──────┼───────┼──────┤
│63即起│    │94年12月30日（│1,175 公斤；│與協成公司對昱│偵卷(七)第189 │
│訴書附│    │起訴書誤載為94│每公斤80元；│伸公司之應收帳│頁統一發票、│
│表一之│    │年12月29日）；│含營業稅5 ％│款47,762元相抵│本院卷(七)第  │
│1 編號│    │將起雲劑載送至│共98,700元（│後，應給付之餘│220 頁進貨單│
│13040 │    │上址之協成公司│起訴書記載金│款250,126 元於│、第226 頁應│
│      │    │              │額為未含稅  │95年2 月24日開│付票據明細表│
│      │    │              │94,000元）  │支票寄給昱伸公│、第227 頁付│
│      │    │              │            │司            │款沖帳明細  │
├───┤    ├───────┼──────┼───────┼──────┤
│64即起│    │95年2 月7 日（│25公斤；每公│與協成公司對昱│偵卷(七)第190 │
│訴書附│    │起訴書誤載為95│斤85元；含營│伸公司之應收帳│頁統一發票、│
│表一之│    │年1 月26日）；│業稅5 ％共  │款165,245 元相│本院卷(七)第  │
│1 編號│    │將起雲劑載送至│2,231 元（起│抵，協成公司無│220 頁進貨單│
│13041 │    │上址之協成公司│訴書記載金額│庸再付款      │            │
│      │    │              │為未含稅    │              │            │
│      │    │              │2,125 元）  │              │            │
├───┤    ├───────┼──────┼───────┼──────┤
│65即起│    │95年3 月2 日（│1,175 公斤；│與協成公司對昱│偵卷(七)第191 │
│訴書附│    │起訴書誤載為95│每公斤80元；│伸公司之應收帳│、192 頁統一│
│表一之│    │年2 月27日）；│含營業稅5 ％│款1,345 元相抵│發票、本院卷│
│1 編號│    │將起雲劑載送至│共98,700元（│後，應給付之餘│(七)第221 頁進│
│13042 │    │上址之協成公司│起訴書記載金│款172,273 元於│貨單、第226 │
│13043 │    │              │額為未含稅  │95年4 月25日開│頁應付票據明│
│      │    │              │94,000元）  │支票寄給昱伸公│細表、第227 │
│      │    ├───────┼──────┤司            │頁付款沖帳明│
│      │    │95年3 月8 日；│200 公斤；每│              │細          │
│      │    │將起雲劑載送至│公斤85元；含│              │            │
│      │    │上址之協成公司│營業稅5 ％共│              │            │
│      │    │              │17,850元（起│              │            │
│      │    │              │訴書記載金額│              │            │
│      │    │              │為未含稅    │              │            │
│      │    │              │17,000 元） │              │            │
├───┤    ├───────┼──────┼───────┼──────┤
│66即起│    │95年4 月12日（│1,000 公斤；│與協成公司對昱│偵卷(七)第193 │
│訴書附│    │起訴書誤載為95│每公斤80元；│伸公司之應收帳│頁統一發票、│
│表一之│    │年4 月11日）；│含營業稅5 ％│款35,134元相抵│本院卷(七)第  │
│1 編號│    │將起雲劑載送至│共84,000元（│後，應給付之餘│221 頁進貨單│
│13044 │    │上址之協成公司│起訴書記載金│款290,210 元於│、第226 頁應│
│      │    │              │額為未含稅  │95年5 月20日開│付票據明細表│
│      │    │              │80,000元）  │支票寄給昱伸公│、第227 頁付│
│      │    │              │            │司            │款沖帳明細  │
├───┤    ├───────┼──────┼───────┼──────┤
│67即起│    │95年5 月11日；│100 公斤；每│與協成公司對昱│偵卷(七)第194 │
│訴書附│    │將起雲劑載送至│公斤85元；含│伸公司之應收帳│、195 頁統一│
│表一之│    │上址之協成公司│營業稅5 ％共│款7,219 元相抵│發票、本院卷│
│1 編號│    │              │8,925 元（起│後，應給付之餘│(七)第221 頁進│
│13045 │    │              │訴書記載金額│款90,800元於95│貨單、第226 │
│13046 │    │              │為未含稅    │年6 月26日開支│頁應付票據明│
│      │    │              │8,500 元）  │票寄給昱伸公司│細表、第227 │
│      │    ├───────┼──────┤              │頁付款沖帳明│
│      │    │95年5 月16日（│1,000 公斤；│              │細          │
│      │    │起訴書誤載為月│每公斤80元；│              │            │
│      │    │95年5 月15日）│含營業稅5 ％│              │            │
│      │    │；將起雲劑載送│共84,000元（│              │            │
│      │    │至上址之協成公│起訴書記載金│              │            │
│      │    │司            │額為未含稅  │              │            │
│      │    │              │80,000元）  │              │            │
└───┴──┴───────┴──────┴───────┴──────┘
附表二（永明工業原料行）：
┌───┬─────┬───┬────┬────┬────────────┐
│ 編號 │出貨日期、│數量及│付款時間│交易資料│     所犯罪名及處罰     │
│      │方式      │價格  │及方式  │        │                        │
├───┼─────┼───┼────┼────┼────────────┤
│1 即起│97年3 月3 │50公斤│於97年4 │偵卷(六)第│昱伸香料有限公司因其代表│
│訴書附│日；將起雲│；每公│月開支票│122 頁估│人、其他從業人員執行業務│
│表一之│劑載送至新│斤110 │，並將支│價單    │犯食品衛生管理法第三十四│
│2 編號│北市板橋區│元；共│票郵寄至│        │條第一項之違反食品衛生管│
│1001  │中山路1段 │5,500 │昱伸公司│        │理規定致危害人體健康，科│
│      │117 之1 號│元    │        │        │罰金新臺幣參拾萬元。    │
│      │永明工業原│      │        │        │賴俊傑共同犯詐欺取財罪，│
│      │料行      │      │        │        │處有期徒刑陸月，扣案如附│
│      │          │      │        │        │表十八編號1 所示之物沒收│
│      │          │      │        │        │之。                    │
│      │          │      │        │        │金童企業有限公司因其代表│
│      │          │      │        │        │人執行業務犯食品衛生管理│
│      │          │      │        │        │法第三十四條第一項之違反│
│      │          │      │        │        │食品衛生管理規定致危害人│
│      │          │      │        │        │體健康，科罰金新臺幣貳拾│
│      │          │      │        │        │伍萬元。                │
│      │          │      │        │        │潘淑蘭共同犯食品衛生管理│
│      │          │      │        │        │法第三十四條第一項之違反│
│      │          │      │        │        │食品衛生管理規定致危害人│
│      │          │      │        │        │體健康罪，處有期徒刑肆月│
│      │          │      │        │        │，扣案如附表十八編號1 所│
│      │          │      │        │        │示之物沒收之。          │
│      │          │      │        │        │簡玲媛共同犯詐欺取財罪，│
│      │          │      │        │        │處有期徒刑伍月，扣案如附│
│      │          │      │        │        │表十八編號1 所示之物沒收│
│      │          │      │        │        │之。                    │
├───┼─────┼───┼────┼────┼────────────┤
│2 即起│97年11月18│50公斤│於97年12│偵卷(七)第│昱伸香料有限公司因其代表│
│訴書附│日；將起雲│；每公│月開支票│5 頁昱伸│人、其他從業人員執行業務│
│表一之│劑載送至上│斤110 │，並將支│公司應收│犯食品衛生管理法第三十四│
│2 編號│址之永明工│元；共│票郵寄至│帳款對帳│條第一項之違反食品衛生管│
│1002  │業原料行  │5,500 │昱伸公司│單明細  │理規定致危害人體健康，科│
│      │          │元    │        │        │罰金新臺幣參拾萬元。    │
│      │          │      │        │        │賴俊傑共同犯詐欺取財罪，│
│      │          │      │        │        │處有期徒刑陸月，扣案如附│
│      │          │      │        │        │表十八編號1 所示之物沒收│
│      │          │      │        │        │之。                    │
│      │          │      │        │        │金童企業有限公司因其代表│
│      │          │      │        │        │人執行業務犯食品衛生管理│
│      │          │      │        │        │法第三十四條第一項之違反│
│      │          │      │        │        │食品衛生管理規定致危害人│
│      │          │      │        │        │體健康，科罰金新臺幣貳拾│
│      │          │      │        │        │伍萬元。                │
│      │          │      │        │        │潘淑蘭共同犯食品衛生管理│
│      │          │      │        │        │法第三十四條第一項之違反│
│      │          │      │        │        │食品衛生管理規定致危害人│
│      │          │      │        │        │體健康罪，處有期徒刑肆月│
│      │          │      │        │        │，扣案如附表十八編號1 所│
│      │          │      │        │        │示之物沒收之。          │
│      │          │      │        │        │簡玲媛共同犯詐欺取財罪，│
│      │          │      │        │        │處有期徒刑伍月，扣案如附│
│      │          │      │        │        │表十八編號1 所示之物沒收│
│      │          │      │        │        │之。                    │
├───┼─────┼───┼────┼────┼────────────┤
│3 即起│97年12月16│50公斤│於98年1 │偵卷(七)第│昱伸香料有限公司因其代表│
│訴書附│日；將起雲│；每公│月開支票│5 頁昱伸│人、其他從業人員執行業務│
│表一之│劑載送至上│斤110 │，並將支│公司應收│犯食品衛生管理法第三十四│
│2 編號│址之永明工│元；共│票郵寄至│帳款對帳│條第一項之違反食品衛生管│
│1003  │業原料行  │5,500 │昱伸公司│單明細  │理規定致危害人體健康，科│
│      │          │元    │        │        │罰金新臺幣參拾萬元。    │
│      │          │      │        │        │賴俊傑共同犯詐欺取財罪，│
│      │          │      │        │        │處有期徒刑陸月，扣案如附│
│      │          │      │        │        │表十八編號1 所示之物沒收│
│      │          │      │        │        │之。                    │
│      │          │      │        │        │金童企業有限公司因其代表│
│      │          │      │        │        │人執行業務犯食品衛生管理│
│      │          │      │        │        │法第三十四條第一項之違反│
│      │          │      │        │        │食品衛生管理規定致危害人│
│      │          │      │        │        │體健康，科罰金新臺幣貳拾│
│      │          │      │        │        │伍萬元。                │
│      │          │      │        │        │潘淑蘭共同犯食品衛生管理│
│      │          │      │        │        │法第三十四條第一項之違反│
│      │          │      │        │        │食品衛生管理規定致危害人│
│      │          │      │        │        │體健康罪，處有期徒刑肆月│
│      │          │      │        │        │，扣案如附表十八編號1 所│
│      │          │      │        │        │示之物沒收之。          │
│      │          │      │        │        │簡玲媛共同犯詐欺取財罪，│
│      │          │      │        │        │處有期徒刑伍月，扣案如附│
│      │          │      │        │        │表十八編號1 所示之物沒收│
│      │          │      │        │        │之。                    │
├───┼─────┼───┼────┼────┼────────────┤
│4 即起│98年1 月25│50公斤│於98年3 │偵卷(七)第│昱伸香料有限公司因其代表│
│訴書附│日；將起雲│；每公│月開支票│6 頁昱伸│人、其他從業人員執行業務│
│表一之│劑載送至上│斤110 │，並將支│公司應收│犯食品衛生管理法第三十四│
│2 編號│址之永明工│元；共│票郵寄至│帳款對帳│條第一項之違反食品衛生管│
│1004  │業原料行  │5,500 │昱伸公司│單明細  │理規定致危害人體健康，科│
│      │          │元    │        │        │罰金新臺幣參拾萬元。    │
│      │          │      │        │        │賴俊傑共同犯詐欺取財罪，│
│      │          │      │        │        │處有期徒刑陸月，扣案如附│
│      │          │      │        │        │表十八編號1 所示之物沒收│
│      │          │      │        │        │之。                    │
│      │          │      │        │        │金童企業有限公司因其代表│
│      │          │      │        │        │人執行業務犯食品衛生管理│
│      │          │      │        │        │法第三十四條第一項之違反│
│      │          │      │        │        │食品衛生管理規定致危害人│
│      │          │      │        │        │體健康，科罰金新臺幣貳拾│
│      │          │      │        │        │伍萬元。                │
│      │          │      │        │        │潘淑蘭共同犯食品衛生管理│
│      │          │      │        │        │法第三十四條第一項之違反│
│      │          │      │        │        │食品衛生管理規定致危害人│
│      │          │      │        │        │體健康罪，處有期徒刑肆月│
│      │          │      │        │        │，扣案如附表十八編號1 所│
│      │          │      │        │        │示之物沒收之。          │
│      │          │      │        │        │簡玲媛共同犯詐欺取財罪，│
│      │          │      │        │        │處有期徒刑伍月，扣案如附│
│      │          │      │        │        │表十八編號1 所示之物沒收│
│      │          │      │        │        │之。                    │
├───┼─────┼───┼────┼────┼────────────┤
│5 即起│98年4 月28│50公斤│於98年5 │偵卷(七)第│昱伸香料有限公司因其代表│
│訴書附│日；將起雲│；每公│月開支票│6 頁昱伸│人、其他從業人員執行業務│
│表一之│劑載送至上│斤110 │，並將支│公司應收│犯食品衛生管理法第三十四│
│2 編號│址之永明工│元；共│票郵寄至│帳款對帳│條第一項之違反食品衛生管│
│1005  │業原料行  │5,500 │昱伸公司│單明細  │理規定致危害人體健康，科│
│      │          │元    │        │        │罰金新臺幣參拾萬元。    │
│      │          │      │        │        │賴俊傑共同犯詐欺取財罪，│
│      │          │      │        │        │處有期徒刑陸月，扣案如附│
│      │          │      │        │        │表十八編號1 所示之物沒收│
│      │          │      │        │        │之。                    │
│      │          │      │        │        │金童企業有限公司因其代表│
│      │          │      │        │        │人執行業務犯食品衛生管理│
│      │          │      │        │        │法第三十四條第一項之違反│
│      │          │      │        │        │食品衛生管理規定致危害人│
│      │          │      │        │        │體健康，科罰金新臺幣貳拾│
│      │          │      │        │        │伍萬元。                │
│      │          │      │        │        │潘淑蘭共同犯食品衛生管理│
│      │          │      │        │        │法第三十四條第一項之違反│
│      │          │      │        │        │食品衛生管理規定致危害人│
│      │          │      │        │        │體健康罪，處有期徒刑肆月│
│      │          │      │        │        │，扣案如附表十八編號1 所│
│      │          │      │        │        │示之物沒收之。          │
│      │          │      │        │        │簡玲媛共同犯詐欺取財罪，│
│      │          │      │        │        │處有期徒刑伍月，扣案如附│
│      │          │      │        │        │表十八編號1 所示之物沒收│
│      │          │      │        │        │之。                    │
├───┼─────┼───┼────┼────┼────────────┤
│6 即起│98年6 月8 │50公斤│於98年7 │偵卷(七)第│昱伸香料有限公司因其代表│
│訴書附│日；將起雲│；每公│月開支票│7 頁昱伸│人、其他從業人員執行業務│
│表一之│劑載送至上│斤110 │，並將支│公司應收│犯食品衛生管理法第三十四│
│2 編號│址之永明工│元；共│票郵寄至│帳款對帳│條第一項之違反食品衛生管│
│1006  │業原料行  │5,500 │昱伸公司│單明細  │理規定致危害人體健康，科│
│      │          │元    │        │        │罰金新臺幣參拾萬元。    │
│      │          │      │        │        │賴俊傑共同犯詐欺取財罪，│
│      │          │      │        │        │處有期徒刑陸月，扣案如附│
│      │          │      │        │        │表十八編號1 所示之物沒收│
│      │          │      │        │        │之。                    │
│      │          │      │        │        │金童企業有限公司因其代表│
│      │          │      │        │        │人執行業務犯食品衛生管理│
│      │          │      │        │        │法第三十四條第一項之違反│
│      │          │      │        │        │食品衛生管理規定致危害人│
│      │          │      │        │        │體健康，科罰金新臺幣貳拾│
│      │          │      │        │        │伍萬元。                │
│      │          │      │        │        │潘淑蘭共同犯食品衛生管理│
│      │          │      │        │        │法第三十四條第一項之違反│
│      │          │      │        │        │食品衛生管理規定致危害人│
│      │          │      │        │        │體健康罪，處有期徒刑肆月│
│      │          │      │        │        │，扣案如附表十八編號1 所│
│      │          │      │        │        │示之物沒收之。          │
│      │          │      │        │        │簡玲媛共同犯詐欺取財罪，│
│      │          │      │        │        │處有期徒刑伍月，扣案如附│
│      │          │      │        │        │表十八編號1 所示之物沒收│
│      │          │      │        │        │之。                    │
├───┼─────┼───┼────┼────┼────────────┤
│7 即起│98年7 月7 │50公斤│於98年8 │偵卷(七)第│昱伸香料有限公司因其代表│
│訴書附│日；將起雲│；每公│月開支票│7 頁昱伸│人、其他從業人員執行業務│
│表一之│劑載送至上│斤110 │，並將支│公司應收│犯食品衛生管理法第三十四│
│2 編號│址之永明工│元；共│票郵寄至│帳款對帳│條第一項之違反食品衛生管│
│1007  │業原料行  │5,500 │昱伸公司│單明細  │理規定致危害人體健康，科│
│      │          │元    │        │        │罰金新臺幣參拾萬元。    │
│      │          │      │        │        │賴俊傑共同犯詐欺取財罪，│
│      │          │      │        │        │處有期徒刑陸月，扣案如附│
│      │          │      │        │        │表十八編號1 所示之物沒收│
│      │          │      │        │        │之。                    │
│      │          │      │        │        │金童企業有限公司因其代表│
│      │          │      │        │        │人執行業務犯食品衛生管理│
│      │          │      │        │        │法第三十四條第一項之違反│
│      │          │      │        │        │食品衛生管理規定致危害人│
│      │          │      │        │        │體健康，科罰金新臺幣貳拾│
│      │          │      │        │        │伍萬元。                │
│      │          │      │        │        │潘淑蘭共同犯食品衛生管理│
│      │          │      │        │        │法第三十四條第一項之違反│
│      │          │      │        │        │食品衛生管理規定致危害人│
│      │          │      │        │        │體健康罪，處有期徒刑肆月│
│      │          │      │        │        │，扣案如附表十八編號1 所│
│      │          │      │        │        │示之物沒收之。          │
│      │          │      │        │        │簡玲媛共同犯詐欺取財罪，│
│      │          │      │        │        │處有期徒刑伍月，扣案如附│
│      │          │      │        │        │表十八編號1 所示之物沒收│
│      │          │      │        │        │之。                    │
├───┼─────┼───┼────┼────┼────────────┤
│8 即起│98年8 月19│50公斤│於98年9 │偵卷(七)第│昱伸香料有限公司因其代表│
│訴書附│日；將起雲│；每公│月開支票│9 頁昱伸│人、其他從業人員執行業務│
│表一之│劑載送至上│斤110 │，並將支│公司應收│犯食品衛生管理法第三十四│
│2 編號│址之永明工│元；共│票郵寄至│帳款對帳│條第一項之違反食品衛生管│
│1008  │業原料行  │5,500 │昱伸公司│單明細  │理規定致危害人體健康，科│
│      │          │元    │        │        │罰金新臺幣參拾萬元。    │
│      │          │      │        │        │賴俊傑共同犯詐欺取財罪，│
│      │          │      │        │        │處有期徒刑陸月，扣案如附│
│      │          │      │        │        │表十八編號1 所示之物沒收│
│      │          │      │        │        │之。                    │
│      │          │      │        │        │金童企業有限公司因其代表│
│      │          │      │        │        │人執行業務犯食品衛生管理│
│      │          │      │        │        │法第三十四條第一項之違反│
│      │          │      │        │        │食品衛生管理規定致危害人│
│      │          │      │        │        │體健康，科罰金新臺幣貳拾│
│      │          │      │        │        │伍萬元。                │
│      │          │      │        │        │潘淑蘭共同犯食品衛生管理│
│      │          │      │        │        │法第三十四條第一項之違反│
│      │          │      │        │        │食品衛生管理規定致危害人│
│      │          │      │        │        │體健康罪，處有期徒刑肆月│
│      │          │      │        │        │，扣案如附表十八編號1 所│
│      │          │      │        │        │示之物沒收之。          │
│      │          │      │        │        │簡玲媛共同犯詐欺取財罪，│
│      │          │      │        │        │處有期徒刑伍月，扣案如附│
│      │          │      │        │        │表十八編號1 所示之物沒收│
│      │          │      │        │        │之。                    │
├───┼─────┼───┼────┼────┼────────────┤
│9 即起│98年9 月15│50公斤│於98年10│偵卷(七)第│昱伸香料有限公司因其代表│
│訴書附│日；將起雲│；每公│月開支票│8 頁昱伸│人、其他從業人員執行業務│
│表一之│劑載送至上│斤110 │，並將支│公司應收│犯食品衛生管理法第三十四│
│2 編號│址之永明工│元；共│票郵寄至│帳款對帳│條第一項之違反食品衛生管│
│1009  │業原料行  │5,500 │昱伸公司│單明細  │理規定致危害人體健康，科│
│      │          │元    │        │        │罰金新臺幣參拾萬元。    │
│      │          │      │        │        │賴俊傑共同犯詐欺取財罪，│
│      │          │      │        │        │處有期徒刑陸月，扣案如附│
│      │          │      │        │        │表十八編號1 所示之物沒收│
│      │          │      │        │        │之。                    │
│      │          │      │        │        │金童企業有限公司因其代表│
│      │          │      │        │        │人執行業務犯食品衛生管理│
│      │          │      │        │        │法第三十四條第一項之違反│
│      │          │      │        │        │食品衛生管理規定致危害人│
│      │          │      │        │        │體健康，科罰金新臺幣貳拾│
│      │          │      │        │        │伍萬元。                │
│      │          │      │        │        │潘淑蘭共同犯食品衛生管理│
│      │          │      │        │        │法第三十四條第一項之違反│
│      │          │      │        │        │食品衛生管理規定致危害人│
│      │          │      │        │        │體健康罪，處有期徒刑肆月│
│      │          │      │        │        │，扣案如附表十八編號1 所│
│      │          │      │        │        │示之物沒收之。          │
│      │          │      │        │        │簡玲媛共同犯詐欺取財罪，│
│      │          │      │        │        │處有期徒刑伍月，扣案如附│
│      │          │      │        │        │表十八編號1 所示之物沒收│
│      │          │      │        │        │之。                    │
├───┼─────┼───┼────┼────┼────────────┤
│10即起│98年9 月29│50公斤│於98年11│偵卷(七)第│昱伸香料有限公司因其代表│
│訴書附│日；將起雲│；每公│月開支票│8 頁昱伸│人、其他從業人員執行業務│
│表一之│劑載送至上│斤110 │，並將支│公司應收│犯食品衛生管理法第三十四│
│2 編號│址之永明工│元；共│票郵寄至│帳款對帳│條第一項之違反食品衛生管│
│1010  │業原料行  │5,500 │昱伸公司│單明細  │理規定致危害人體健康，科│
│      │          │元    │        │        │罰金新臺幣參拾萬元。    │
│      │          │      │        │        │賴俊傑共同犯詐欺取財罪，│
│      │          │      │        │        │處有期徒刑陸月，扣案如附│
│      │          │      │        │        │表十八編號1 所示之物沒收│
│      │          │      │        │        │之。                    │
│      │          │      │        │        │金童企業有限公司因其代表│
│      │          │      │        │        │人執行業務犯食品衛生管理│
│      │          │      │        │        │法第三十四條第一項之違反│
│      │          │      │        │        │食品衛生管理規定致危害人│
│      │          │      │        │        │體健康，科罰金新臺幣貳拾│
│      │          │      │        │        │伍萬元。                │
│      │          │      │        │        │潘淑蘭共同犯食品衛生管理│
│      │          │      │        │        │法第三十四條第一項之違反│
│      │          │      │        │        │食品衛生管理規定致危害人│
│      │          │      │        │        │體健康罪，處有期徒刑肆月│
│      │          │      │        │        │，扣案如附表十八編號1 所│
│      │          │      │        │        │示之物沒收之。          │
│      │          │      │        │        │簡玲媛共同犯詐欺取財罪，│
│      │          │      │        │        │處有期徒刑伍月，扣案如附│
│      │          │      │        │        │表十八編號1 所示之物沒收│
│      │          │      │        │        │之。                    │
├───┼─────┼───┼────┼────┼────────────┤
│11即起│99年1 月12│50公斤│於99年2 │偵卷(七)第│昱伸香料有限公司因其代表│
│訴書附│日；將起雲│；每公│月開支票│9 頁昱伸│人、其他從業人員執行業務│
│表一之│劑載送至上│斤110 │，並將支│公司應收│犯食品衛生管理法第三十四│
│2 編號│址之永明工│元；共│票郵寄至│帳款對帳│條第一項之違反食品衛生管│
│1011  │業原料行  │5,500 │昱伸公司│單明細  │理規定致危害人體健康，科│
│      │          │元    │        │        │罰金新臺幣參拾萬元。    │
│      │          │      │        │        │賴俊傑共同犯詐欺取財罪，│
│      │          │      │        │        │處有期徒刑陸月，扣案如附│
│      │          │      │        │        │表十八編號1 所示之物沒收│
│      │          │      │        │        │之。                    │
│      │          │      │        │        │金童企業有限公司因其代表│
│      │          │      │        │        │人執行業務犯食品衛生管理│
│      │          │      │        │        │法第三十四條第一項之違反│
│      │          │      │        │        │食品衛生管理規定致危害人│
│      │          │      │        │        │體健康，科罰金新臺幣貳拾│
│      │          │      │        │        │伍萬元。                │
│      │          │      │        │        │潘淑蘭共同犯食品衛生管理│
│      │          │      │        │        │法第三十四條第一項之違反│
│      │          │      │        │        │食品衛生管理規定致危害人│
│      │          │      │        │        │體健康罪，處有期徒刑肆月│
│      │          │      │        │        │，扣案如附表十八編號1 所│
│      │          │      │        │        │示之物沒收之。          │
│      │          │      │        │        │簡玲媛共同犯詐欺取財罪，│
│      │          │      │        │        │處有期徒刑伍月，扣案如附│
│      │          │      │        │        │表十八編號1 所示之物沒收│
│      │          │      │        │        │之。                    │
├───┼─────┼───┼────┼────┼────────────┤
│12即起│99年3 月17│25公斤│於99年4 │偵卷(七)第│昱伸香料有限公司因其代表│
│訴書附│日；將起雲│；每公│月開支票│10頁昱伸│人、其他從業人員執行業務│
│表一之│劑載送至上│斤110 │，並將支│公司應收│犯食品衛生管理法第三十四│
│2 編號│址之永明工│元；共│票郵寄至│帳款對帳│條第一項之違反食品衛生管│
│1012、│業原料行  │2,750 │昱伸公司│單明細  │理規定致危害人體健康，科│
│1013  │          │元    │        │        │罰金新臺幣參拾萬元。    │
│      ├─────┼───┤        │        │賴俊傑共同犯詐欺取財罪，│
│      │99年3 月18│50公斤│        │        │處有期徒刑陸月，扣案如附│
│      │日；將起雲│；每公│        │        │表十八編號1 所示之物沒收│
│      │劑載送至上│斤110 │        │        │之。                    │
│      │址之永明工│元；共│        │        │金童企業有限公司因其代表│
│      │業原料行  │5,500 │        │        │人執行業務犯食品衛生管理│
│      │          │元    │        │        │法第三十四條第一項之違反│
│      │          │      │        │        │食品衛生管理規定致危害人│
│      │          │      │        │        │體健康，科罰金新臺幣貳拾│
│      │          │      │        │        │伍萬元。                │
│      │          │      │        │        │潘淑蘭共同犯食品衛生管理│
│      │          │      │        │        │法第三十四條第一項之違反│
│      │          │      │        │        │食品衛生管理規定致危害人│
│      │          │      │        │        │體健康罪，處有期徒刑肆月│
│      │          │      │        │        │，扣案如附表十八編號1 所│
│      │          │      │        │        │示之物沒收之。          │
│      │          │      │        │        │簡玲媛共同犯詐欺取財罪，│
│      │          │      │        │        │處有期徒刑伍月，扣案如附│
│      │          │      │        │        │表十八編號1 所示之物沒收│
│      │          │      │        │        │之。                    │
├───┼─────┼───┼────┼────┼────────────┤
│13即起│99年4 月26│50公斤│於99年6 │偵卷(七)第│昱伸香料有限公司因其代表│
│訴書附│日；將起雲│；每公│月開支票│10頁昱伸│人、其他從業人員執行業務│
│表一之│劑載送至上│斤110 │，並將支│公司應收│犯食品衛生管理法第三十四│
│2 編號│址之永明工│元；共│票郵寄至│帳款對帳│條第一項之違反食品衛生管│
│1014、│業原料行  │5,500 │昱伸公司│單明細  │理規定致危害人體健康，科│
│1015  │          │元    │        │        │罰金新臺幣參拾萬元。    │
│      ├─────┼───┤        │        │賴俊傑共同犯詐欺取財罪，│
│      │99年5 月18│25公斤│        │        │處有期徒刑陸月，扣案如附│
│      │日；將起雲│；每公│        │        │表十八編號1 所示之物沒收│
│      │劑載送至上│斤110 │        │        │之。                    │
│      │址之永明工│元；共│        │        │金童企業有限公司因其代表│
│      │業原料行  │2,750 │        │        │人執行業務犯食品衛生管理│
│      │          │元    │        │        │法第三十四條第一項之違反│
│      │          │      │        │        │食品衛生管理規定致危害人│
│      │          │      │        │        │體健康，科罰金新臺幣貳拾│
│      │          │      │        │        │伍萬元。                │
│      │          │      │        │        │潘淑蘭共同犯食品衛生管理│
│      │          │      │        │        │法第三十四條第一項之違反│
│      │          │      │        │        │食品衛生管理規定致危害人│
│      │          │      │        │        │體健康罪，處有期徒刑肆月│
│      │          │      │        │        │，扣案如附表十八編號1 所│
│      │          │      │        │        │示之物沒收之。          │
│      │          │      │        │        │簡玲媛共同犯詐欺取財罪，│
│      │          │      │        │        │處有期徒刑伍月，扣案如附│
│      │          │      │        │        │表十八編號1 所示之物沒收│
│      │          │      │        │        │之。                    │
├───┼─────┼───┼────┼────┼────────────┤
│14即起│99年8 月3 │50公斤│於99年9 │偵卷(七)第│昱伸香料有限公司因其代表│
│訴書附│日；將起雲│；每公│月開支票│11頁昱伸│人、其他從業人員執行業務│
│表一之│劑載送至上│斤110 │，並將支│公司應收│犯食品衛生管理法第三十四│
│2 編號│址之永明工│元；共│票郵寄至│帳款對帳│條第一項之違反食品衛生管│
│1016  │業原料行  │5,500 │昱伸公司│單明細  │理規定致危害人體健康，科│
│      │          │元    │        │        │罰金新臺幣參拾萬元。    │
│      │          │      │        │        │賴俊傑共同犯詐欺取財罪，│
│      │          │      │        │        │處有期徒刑陸月，扣案如附│
│      │          │      │        │        │表十八編號1 所示之物沒收│
│      │          │      │        │        │之。                    │
│      │          │      │        │        │金童企業有限公司因其代表│
│      │          │      │        │        │人執行業務犯食品衛生管理│
│      │          │      │        │        │法第三十四條第一項之違反│
│      │          │      │        │        │食品衛生管理規定致危害人│
│      │          │      │        │        │體健康，科罰金新臺幣貳拾│
│      │          │      │        │        │伍萬元。                │
│      │          │      │        │        │潘淑蘭共同犯食品衛生管理│
│      │          │      │        │        │法第三十四條第一項之違反│
│      │          │      │        │        │食品衛生管理規定致危害人│
│      │          │      │        │        │體健康罪，處有期徒刑肆月│
│      │          │      │        │        │，扣案如附表十八編號1 所│
│      │          │      │        │        │示之物沒收之。          │
│      │          │      │        │        │簡玲媛共同犯詐欺取財罪，│
│      │          │      │        │        │處有期徒刑伍月，扣案如附│
│      │          │      │        │        │表十八編號1 所示之物沒收│
│      │          │      │        │        │之。                    │
├───┼─────┼───┼────┼────┼────────────┤
│15即起│99年8 月31│50公斤│於99年10│偵卷(七)第│昱伸香料有限公司因其代表│
│訴書附│日；將起雲│；每公│月開支票│11頁昱伸│人、其他從業人員執行業務│
│表一之│劑載送至上│斤110 │，並將支│公司應收│犯食品衛生管理法第三十四│
│2 編號│址之永明工│元；共│票郵寄至│帳款對帳│條第一項之違反食品衛生管│
│1017  │業原料行  │5,500 │昱伸公司│單明細  │理規定致危害人體健康，科│
│      │          │元    │        │        │罰金新臺幣參拾萬元。    │
│      │          │      │        │        │賴俊傑共同犯詐欺取財罪，│
│      │          │      │        │        │處有期徒刑陸月，扣案如附│
│      │          │      │        │        │表十八編號1 所示之物沒收│
│      │          │      │        │        │之。                    │
│      │          │      │        │        │金童企業有限公司因其代表│
│      │          │      │        │        │人執行業務犯食品衛生管理│
│      │          │      │        │        │法第三十四條第一項之違反│
│      │          │      │        │        │食品衛生管理規定致危害人│
│      │          │      │        │        │體健康，科罰金新臺幣貳拾│
│      │          │      │        │        │伍萬元。                │
│      │          │      │        │        │潘淑蘭共同犯食品衛生管理│
│      │          │      │        │        │法第三十四條第一項之違反│
│      │          │      │        │        │食品衛生管理規定致危害人│
│      │          │      │        │        │體健康罪，處有期徒刑肆月│
│      │          │      │        │        │，扣案如附表十八編號1 所│
│      │          │      │        │        │示之物沒收之。          │
│      │          │      │        │        │簡玲媛共同犯詐欺取財罪，│
│      │          │      │        │        │處有期徒刑伍月，扣案如附│
│      │          │      │        │        │表十八編號1 所示之物沒收│
│      │          │      │        │        │之。                    │
├───┼─────┼───┼────┼────┼────────────┤
│16即起│99年10月4 │50公斤│於99年11│偵卷(七)第│昱伸香料有限公司因其代表│
│訴書附│日；將起雲│；每公│開支票，│12頁昱伸│人、其他從業人員執行業務│
│表一之│劑載送至上│斤110 │並將支票│公司應收│犯食品衛生管理法第三十四│
│2 編號│址之永明工│元；共│郵寄至昱│帳款對帳│條第一項之違反食品衛生管│
│1018  │業原料行  │5,500 │伸公司  │單明細  │理規定致危害人體健康，科│
│      │          │元    │        │        │罰金新臺幣參拾萬元。    │
│      │          │      │        │        │賴俊傑共同犯詐欺取財罪，│
│      │          │      │        │        │處有期徒刑陸月，扣案如附│
│      │          │      │        │        │表十八編號1 所示之物沒收│
│      │          │      │        │        │之。                    │
│      │          │      │        │        │金童企業有限公司因其代表│
│      │          │      │        │        │人執行業務犯食品衛生管理│
│      │          │      │        │        │法第三十四條第一項之違反│
│      │          │      │        │        │食品衛生管理規定致危害人│
│      │          │      │        │        │體健康，科罰金新臺幣貳拾│
│      │          │      │        │        │伍萬元。                │
│      │          │      │        │        │潘淑蘭共同犯食品衛生管理│
│      │          │      │        │        │法第三十四條第一項之違反│
│      │          │      │        │        │食品衛生管理規定致危害人│
│      │          │      │        │        │體健康罪，處有期徒刑肆月│
│      │          │      │        │        │，扣案如附表十八編號1 所│
│      │          │      │        │        │示之物沒收之。          │
│      │          │      │        │        │簡玲媛共同犯詐欺取財罪，│
│      │          │      │        │        │處有期徒刑伍月，扣案如附│
│      │          │      │        │        │表十八編號1 所示之物沒收│
│      │          │      │        │        │之。                    │
├───┼─────┼───┼────┼────┼────────────┤
│17即起│100 年1 月│50公斤│於100 年│偵卷(六)第│昱伸香料有限公司因其代表│
│訴書附│6 日；將起│；每公│2 月開支│10頁工作│人、其他從業人員執行業務│
│表一之│雲劑載送至│斤110 │票，並將│日報表、│犯食品衛生管理法第三十四│
│2 編號│上址之永明│元；共│支票郵寄│第90頁物│條第一項之違反食品衛生管│
│1019  │工業原料行│5,500 │至昱伸公│品進銷異│理規定致危害人體健康，科│
│      │          │元    │司      │動表、偵│罰金新臺幣參拾萬元。    │
│      │          │      │        │卷(七)第13│賴俊傑共同犯詐欺取財罪，│
│      │          │      │        │頁送貨單│處有期徒刑陸月，扣案如附│
│      │          │      │        │        │表十八編號1 所示之物沒收│
│      │          │      │        │        │之。                    │
│      │          │      │        │        │金童企業有限公司因其代表│
│      │          │      │        │        │人執行業務犯食品衛生管理│
│      │          │      │        │        │法第三十四條第一項之違反│
│      │          │      │        │        │食品衛生管理規定致危害人│
│      │          │      │        │        │體健康，科罰金新臺幣貳拾│
│      │          │      │        │        │伍萬元。                │
│      │          │      │        │        │潘淑蘭共同犯食品衛生管理│
│      │          │      │        │        │法第三十四條第一項之違反│
│      │          │      │        │        │食品衛生管理規定致危害人│
│      │          │      │        │        │體健康罪，處有期徒刑肆月│
│      │          │      │        │        │，扣案如附表十八編號1 所│
│      │          │      │        │        │示之物沒收之。          │
│      │          │      │        │        │簡玲媛共同犯詐欺取財罪，│
│      │          │      │        │        │處有期徒刑伍月，扣案如附│
│      │          │      │        │        │表十八編號1 所示之物沒收│
│      │          │      │        │        │之。                    │
├───┼─────┼───┼────┼────┼────────────┤
│18即起│100 年3 月│50公斤│於100 年│偵卷(六)第│昱伸香料有限公司因其代表│
│訴書附│8 日；將起│；每公│4 月開支│17頁工作│人、其他從業人員執行業務│
│表一之│雲劑載送至│斤110 │票，並將│日報表、│犯食品衛生管理法第三十四│
│2 編號│上址之永明│元；共│支票郵寄│第90頁物│條第一項之違反食品衛生管│
│1020  │工業原料行│5,500 │至昱伸公│品進銷異│理規定致危害人體健康，科│
│      │          │元    │司      │動表、偵│罰金新臺幣參拾萬元。    │
│      │          │      │        │卷(七)第13│賴俊傑共同犯詐欺取財罪，│
│      │          │      │        │頁送貨單│處有期徒刑陸月，扣案如附│
│      │          │      │        │        │表十八編號1 所示之物沒收│
│      │          │      │        │        │之。                    │
│      │          │      │        │        │金童企業有限公司因其代表│
│      │          │      │        │        │人執行業務犯食品衛生管理│
│      │          │      │        │        │法第三十四條第一項之違反│
│      │          │      │        │        │食品衛生管理規定致危害人│
│      │          │      │        │        │體健康，科罰金新臺幣貳拾│
│      │          │      │        │        │伍萬元。                │
│      │          │      │        │        │潘淑蘭共同犯食品衛生管理│
│      │          │      │        │        │法第三十四條第一項之違反│
│      │          │      │        │        │食品衛生管理規定致危害人│
│      │          │      │        │        │體健康罪，處有期徒刑肆月│
│      │          │      │        │        │，扣案如附表十八編號1 所│
│      │          │      │        │        │示之物沒收之。          │
│      │          │      │        │        │簡玲媛共同犯詐欺取財罪，│
│      │          │      │        │        │處有期徒刑伍月，扣案如附│
│      │          │      │        │        │表十八編號1 所示之物沒收│
│      │          │      │        │        │之。                    │
├───┼─────┼───┼────┼────┼────────────┤
│19即起│100 年4 月│50公斤│於100 年│偵卷(六)第│昱伸香料有限公司因其代表│
│訴書附│2 日；將起│；每公│5 月開支│22頁工作│人、其他從業人員執行業務│
│表一之│雲劑載送至│斤110 │票，並將│日報表、│犯食品衛生管理法第三十四│
│2 編號│上址之永明│元；共│支票郵寄│第24頁估│條第一項之違反食品衛生管│
│1021、│工業原料行│5,500 │至昱伸公│價單、第│理規定致危害人體健康，科│
│1022  │          │元    │司      │27頁客戶│罰金新臺幣參拾伍萬元。  │
│      │          │      │        │對帳單、│賴俊傑共同犯詐欺取財罪，│
│      ├─────┼───┤        │第90頁物│處有期徒刑捌月，扣案如附│
│      │100 年4 月│50公斤│        │品進銷異│表十八編號1 所示之物沒收│
│      │14日；將起│；每公│        │動表    │之。                    │
│      │雲劑載送至│斤110 │        │        │金童企業有限公司因其代表│
│      │上址之永明│元；共│        │        │人執行業務犯食品衛生管理│
│      │工業原料行│5,500 │        │        │法第三十四條第一項之違反│
│      │          │元    │        │        │食品衛生管理規定致危害人│
│      │          │      │        │        │體健康，科罰金新臺幣參拾│
│      │          │      │        │        │萬元。                  │
│      │          │      │        │        │潘淑蘭共同犯食品衛生管理│
│      │          │      │        │        │法第三十四條第一項之違反│
│      │          │      │        │        │食品衛生管理規定致危害人│
│      │          │      │        │        │體健康罪，處有期徒刑陸月│
│      │          │      │        │        │，扣案如附表十八編號1 所│
│      │          │      │        │        │示之物沒收之。          │
│      │          │      │        │        │簡玲媛共同犯詐欺取財罪，│
│      │          │      │        │        │處有期徒刑柒月，扣案如附│
│      │          │      │        │        │表十八編號1 所示之物沒收│
│      │          │      │        │        │之。                    │
└───┴─────┴───┴────┴────┴────────────┘
附表三（金果王公司）：
┌───┬────┬────┬────┬────┬────────────┐
│ 編號 │出貨日期│數量及價│付款時間│交易資料│     所犯罪名及處罰     │
│      │、方式  │格      │及方式  │        │                        │
├───┼────┼────┼────┼────┼────────────┤
│1 即起│95年7 月│125 公斤│於95年8 │偵卷(七)第│昱伸香料有限公司因其代表│
│訴書附│25日；將│；每公斤│月底開支│34頁金果│人、其他從業人員執行業務│
│表一之│起雲劑載│100 元；│票給昱伸│王公司帳│犯食品衛生管理法第三十四│
│2 編號│送至址設│共12,500│公司    │冊      │條第一項之違反食品衛生管│
│2001  │臺北市通│元      │        │        │理規定致危害人體健康，科│
│      │河街2 巷│        │        │        │罰金新臺幣參拾伍萬元，減│
│      │38號之金│        │        │        │為罰金新臺幣拾柒萬伍仟元│
│      │果王公司│        │        │        │。                      │
│      │        │        │        │        │賴俊傑共同犯詐欺取財罪，│
│      │        │        │        │        │處有期徒刑捌月，減為有期│
│      │        │        │        │        │徒刑肆月，扣案如附表十八│
│      │        │        │        │        │編號1 所示之物沒收之。  │
│      │        │        │        │        │金童企業有限公司因其代表│
│      │        │        │        │        │人執行業務犯食品衛生管理│
│      │        │        │        │        │法第三十四條第一項之違反│
│      │        │        │        │        │食品衛生管理規定致危害人│
│      │        │        │        │        │體健康，科罰金新臺幣參拾│
│      │        │        │        │        │萬元，減為罰金新臺幣拾伍│
│      │        │        │        │        │萬元。                  │
│      │        │        │        │        │潘淑蘭共同犯食品衛生管理│
│      │        │        │        │        │法第三十四條第一項之違反│
│      │        │        │        │        │食品衛生管理規定致危害人│
│      │        │        │        │        │體健康罪，處有期徒刑陸月│
│      │        │        │        │        │，減為有期徒刑參月，扣案│
│      │        │        │        │        │如附表十八編號1 所示之物│
│      │        │        │        │        │沒收之。                │
│      │        │        │        │        │簡玲媛共同犯詐欺取財罪，│
│      │        │        │        │        │處有期徒刑柒月，減為有期│
│      │        │        │        │        │徒刑參月又拾伍日，扣案如│
│      │        │        │        │        │附表十八編號1 所示之物沒│
│      │        │        │        │        │收之。                  │
├───┼────┼────┼────┼────┼────────────┤
│2 即起│95年8 月│125 公斤│於95年9 │偵卷(七)第│昱伸香料有限公司因其代表│
│訴書附│9 日；將│；每公斤│月底開支│34頁金果│人、其他從業人員執行業務│
│表一之│起雲劑載│100 元；│票給昱伸│王公司帳│犯食品衛生管理法第三十四│
│2 編號│送至上址│共12,500│公司    │冊      │條第一項之違反食品衛生管│
│2002  │之金果王│元      │        │        │理規定致危害人體健康，科│
│      │公司    │        │        │        │罰金新臺幣參拾伍萬元，減│
│      │        │        │        │        │為罰金新臺幣拾柒萬伍仟元│
│      │        │        │        │        │。                      │
│      │        │        │        │        │賴俊傑共同犯詐欺取財罪，│
│      │        │        │        │        │處有期徒刑捌月，減為有期│
│      │        │        │        │        │徒刑肆月，扣案如附表十八│
│      │        │        │        │        │編號1 所示之物沒收之。  │
│      │        │        │        │        │金童企業有限公司因其代表│
│      │        │        │        │        │人執行業務犯食品衛生管理│
│      │        │        │        │        │法第三十四條第一項之違反│
│      │        │        │        │        │食品衛生管理規定致危害人│
│      │        │        │        │        │體健康，科罰金新臺幣參拾│
│      │        │        │        │        │萬元，減為罰金新臺幣拾伍│
│      │        │        │        │        │萬元。                  │
│      │        │        │        │        │潘淑蘭共同犯食品衛生管理│
│      │        │        │        │        │法第三十四條第一項之違反│
│      │        │        │        │        │食品衛生管理規定致危害人│
│      │        │        │        │        │體健康罪，處有期徒刑陸月│
│      │        │        │        │        │，減為有期徒刑參月，扣案│
│      │        │        │        │        │如附表十八編號1 所示之物│
│      │        │        │        │        │沒收之。                │
│      │        │        │        │        │簡玲媛共同犯詐欺取財罪，│
│      │        │        │        │        │處有期徒刑柒月，減為有期│
│      │        │        │        │        │徒刑參月又拾伍日，扣案如│
│      │        │        │        │        │附表十八編號1 所示之物沒│
│      │        │        │        │        │收之。                  │
├───┼────┼────┼────┼────┼────────────┤
│3 即起│95年9 月│125 公斤│於95年10│偵卷(七)第│昱伸香料有限公司因其代表│
│訴書附│4 日；將│；每公斤│月底開支│34頁金果│人、其他從業人員執行業務│
│表一之│起雲劑載│100 元；│票給昱伸│王公司帳│犯食品衛生管理法第三十四│
│2 編號│送至上址│共12,500│公司    │冊      │條第一項之違反食品衛生管│
│2003  │之金果王│元      │        │        │理規定致危害人體健康，科│
│      │公司    │        │        │        │罰金新臺幣參拾伍萬元，減│
│      │        │        │        │        │為罰金新臺幣拾柒萬伍仟元│
│      │        │        │        │        │。                      │
│      │        │        │        │        │賴俊傑共同犯詐欺取財罪，│
│      │        │        │        │        │處有期徒刑捌月，減為有期│
│      │        │        │        │        │徒刑肆月，扣案如附表十八│
│      │        │        │        │        │編號1 所示之物沒收之。  │
│      │        │        │        │        │金童企業有限公司因其代表│
│      │        │        │        │        │人執行業務犯食品衛生管理│
│      │        │        │        │        │法第三十四條第一項之違反│
│      │        │        │        │        │食品衛生管理規定致危害人│
│      │        │        │        │        │體健康，科罰金新臺幣參拾│
│      │        │        │        │        │萬元，減為罰金新臺幣拾伍│
│      │        │        │        │        │萬元。                  │
│      │        │        │        │        │潘淑蘭共同犯食品衛生管理│
│      │        │        │        │        │法第三十四條第一項之違反│
│      │        │        │        │        │食品衛生管理規定致危害人│
│      │        │        │        │        │體健康罪，處有期徒刑陸月│
│      │        │        │        │        │，減為有期徒刑參月，扣案│
│      │        │        │        │        │如附表十八編號1 所示之物│
│      │        │        │        │        │沒收之。                │
│      │        │        │        │        │簡玲媛共同犯詐欺取財罪，│
│      │        │        │        │        │處有期徒刑柒月，減為有期│
│      │        │        │        │        │徒刑參月又拾伍日，扣案如│
│      │        │        │        │        │附表十八編號1 所示之物沒│
│      │        │        │        │        │收之。                  │
├───┼────┼────┼────┼────┼────────────┤
│4 即起│95年10月│125 公斤│於95年11│偵卷(七)第│昱伸香料有限公司因其代表│
│訴書附│16日；將│；每公斤│月底開支│34頁金果│人、其他從業人員執行業務│
│表一之│起雲劑載│100 元；│票給昱伸│王公司帳│犯食品衛生管理法第三十四│
│2 編號│送至上址│共12,500│公司    │冊      │條第一項之違反食品衛生管│
│2004  │之金果王│元      │        │        │理規定致危害人體健康，科│
│      │公司    │        │        │        │罰金新臺幣參拾伍萬元，減│
│      │        │        │        │        │為罰金新臺幣拾柒萬伍仟元│
│      │        │        │        │        │。                      │
│      │        │        │        │        │賴俊傑共同犯詐欺取財罪，│
│      │        │        │        │        │處有期徒刑捌月，減為有期│
│      │        │        │        │        │徒刑肆月，扣案如附表十八│
│      │        │        │        │        │編號1 所示之物沒收之。  │
│      │        │        │        │        │金童企業有限公司因其代表│
│      │        │        │        │        │人執行業務犯食品衛生管理│
│      │        │        │        │        │法第三十四條第一項之違反│
│      │        │        │        │        │食品衛生管理規定致危害人│
│      │        │        │        │        │體健康，科罰金新臺幣參拾│
│      │        │        │        │        │萬元，減為罰金新臺幣拾伍│
│      │        │        │        │        │萬元。                  │
│      │        │        │        │        │潘淑蘭共同犯食品衛生管理│
│      │        │        │        │        │法第三十四條第一項之違反│
│      │        │        │        │        │食品衛生管理規定致危害人│
│      │        │        │        │        │體健康罪，處有期徒刑陸月│
│      │        │        │        │        │，減為有期徒刑參月，扣案│
│      │        │        │        │        │如附表十八編號1 所示之物│
│      │        │        │        │        │沒收之。                │
│      │        │        │        │        │簡玲媛共同犯詐欺取財罪，│
│      │        │        │        │        │處有期徒刑柒月，減為有期│
│      │        │        │        │        │徒刑參月又拾伍日，扣案如│
│      │        │        │        │        │附表十八編號1 所示之物沒│
│      │        │        │        │        │收之。                  │
├───┼────┼────┼────┼────┼────────────┤
│5 即起│95年11月│125 公斤│於95年12│偵卷(七)第│昱伸香料有限公司因其代表│
│訴書附│8 日；將│；每公斤│月底開支│34頁金果│人、其他從業人員執行業務│
│表一之│起雲劑載│100 元；│票給昱伸│王公司帳│犯食品衛生管理法第三十四│
│2 編號│送至上址│共12,500│公司    │冊      │條第一項之違反食品衛生管│
│2005  │之金果王│元      │        │        │理規定致危害人體健康，科│
│      │公司    │        │        │        │罰金新臺幣參拾伍萬元，減│
│      │        │        │        │        │為罰金新臺幣拾柒萬伍仟元│
│      │        │        │        │        │。                      │
│      │        │        │        │        │賴俊傑共同犯詐欺取財罪，│
│      │        │        │        │        │處有期徒刑捌月，減為有期│
│      │        │        │        │        │徒刑肆月，扣案如附表十八│
│      │        │        │        │        │編號1 所示之物沒收之。  │
│      │        │        │        │        │金童企業有限公司因其代表│
│      │        │        │        │        │人執行業務犯食品衛生管理│
│      │        │        │        │        │法第三十四條第一項之違反│
│      │        │        │        │        │食品衛生管理規定致危害人│
│      │        │        │        │        │體健康，科罰金新臺幣參拾│
│      │        │        │        │        │萬元，減為罰金新臺幣拾伍│
│      │        │        │        │        │萬元。                  │
│      │        │        │        │        │潘淑蘭共同犯食品衛生管理│
│      │        │        │        │        │法第三十四條第一項之違反│
│      │        │        │        │        │食品衛生管理規定致危害人│
│      │        │        │        │        │體健康罪，處有期徒刑陸月│
│      │        │        │        │        │，減為有期徒刑參月，扣案│
│      │        │        │        │        │如附表十八編號1 所示之物│
│      │        │        │        │        │沒收之。                │
│      │        │        │        │        │簡玲媛共同犯詐欺取財罪，│
│      │        │        │        │        │處有期徒刑柒月，減為有期│
│      │        │        │        │        │徒刑參月又拾伍日，扣案如│
│      │        │        │        │        │附表十八編號1 所示之物沒│
│      │        │        │        │        │收之。                  │
├───┼────┼────┼────┼────┼────────────┤
│6 即起│95年12月│125 公斤│於96年1 │偵卷(七)第│昱伸香料有限公司因其代表│
│訴書附│20日；將│；每公斤│月底開支│34頁金果│人、其他從業人員執行業務│
│表一之│起雲劑載│100 元；│票給昱伸│王公司帳│犯食品衛生管理法第三十四│
│2 編號│送至上址│共12,500│公司    │冊      │條第一項之違反食品衛生管│
│2006  │之金果王│元      │        │        │理規定致危害人體健康，科│
│      │公司    │        │        │        │罰金新臺幣參拾伍萬元，減│
│      │        │        │        │        │為罰金新臺幣拾柒萬伍仟元│
│      │        │        │        │        │。                      │
│      │        │        │        │        │賴俊傑共同犯詐欺取財罪，│
│      │        │        │        │        │處有期徒刑捌月，減為有期│
│      │        │        │        │        │徒刑肆月，扣案如附表十八│
│      │        │        │        │        │編號1 所示之物沒收之。  │
│      │        │        │        │        │金童企業有限公司因其代表│
│      │        │        │        │        │人執行業務犯食品衛生管理│
│      │        │        │        │        │法第三十四條第一項之違反│
│      │        │        │        │        │食品衛生管理規定致危害人│
│      │        │        │        │        │體健康，科罰金新臺幣參拾│
│      │        │        │        │        │萬元，減為罰金新臺幣拾伍│
│      │        │        │        │        │萬元。                  │
│      │        │        │        │        │潘淑蘭共同犯食品衛生管理│
│      │        │        │        │        │法第三十四條第一項之違反│
│      │        │        │        │        │食品衛生管理規定致危害人│
│      │        │        │        │        │體健康罪，處有期徒刑陸月│
│      │        │        │        │        │，減為有期徒刑參月，扣案│
│      │        │        │        │        │如附表十八編號1 所示之物│
│      │        │        │        │        │沒收之。                │
│      │        │        │        │        │簡玲媛共同犯詐欺取財罪，│
│      │        │        │        │        │處有期徒刑柒月，減為有期│
│      │        │        │        │        │徒刑參月又拾伍日，扣案如│
│      │        │        │        │        │附表十八編號1 所示之物沒│
│      │        │        │        │        │收之。                  │
├───┼────┼────┼────┼────┼────────────┤
│7 即起│96年2 月│75公斤；│於96年3 │偵卷(七)第│昱伸香料有限公司因其代表│
│訴書附│1 日；將│每公斤  │月底開支│34頁金果│人、其他從業人員執行業務│
│表一之│起雲劑載│100 元；│票給昱伸│王公司帳│犯食品衛生管理法第三十四│
│2 編號│送至上址│共7,500 │公司    │冊      │條第一項之違反食品衛生管│
│2007  │之金果王│元      │        │        │理規定致危害人體健康，科│
│      │公司    │        │        │        │罰金新臺幣參拾萬元，減為│
│      │        │        │        │        │罰金新臺幣拾伍萬元。    │
│      │        │        │        │        │賴俊傑共同犯詐欺取財罪，│
│      │        │        │        │        │處有期徒刑陸月，減為有期│
│      │        │        │        │        │徒刑參月，扣案如附表十八│
│      │        │        │        │        │編號1 所示之物沒收之。  │
│      │        │        │        │        │金童企業有限公司因其代表│
│      │        │        │        │        │人執行業務犯食品衛生管理│
│      │        │        │        │        │法第三十四條第一項之違反│
│      │        │        │        │        │食品衛生管理規定致危害人│
│      │        │        │        │        │體健康，科罰金新臺幣貳拾│
│      │        │        │        │        │伍萬元，減為罰金新臺幣拾│
│      │        │        │        │        │貳萬伍仟元。            │
│      │        │        │        │        │潘淑蘭共同犯食品衛生管理│
│      │        │        │        │        │法第三十四條第一項之違反│
│      │        │        │        │        │食品衛生管理規定致危害人│
│      │        │        │        │        │體健康罪，處有期徒刑肆月│
│      │        │        │        │        │，減為有期徒刑貳月，扣案│
│      │        │        │        │        │如附表十八編號1 所示之物│
│      │        │        │        │        │沒收之。                │
│      │        │        │        │        │簡玲媛共同犯詐欺取財罪，│
│      │        │        │        │        │處有期徒刑伍月，減為有期│
│      │        │        │        │        │徒刑貳月又拾伍日，扣案如│
│      │        │        │        │        │附表十八編號1 所示之物沒│
│      │        │        │        │        │收之。                  │
├───┼────┼────┼────┼────┼────────────┤
│8 即起│96年3 月│125 公斤│於96年4 │偵卷(七)第│昱伸香料有限公司因其代表│
│訴書附│1 日；將│；每公斤│月25至同│34頁金果│人、其他從業人員執行業務│
│表一之│起雲劑載│100 元；│月30日間│王公司帳│犯食品衛生管理法第三十四│
│2 編號│送至上址│共12,500│某日開支│冊      │條第一項之違反食品衛生管│
│2008  │之金果王│元      │票給昱伸│        │理規定致危害人體健康，科│
│      │公司    │        │公司    │        │罰金新臺幣參拾伍萬元。  │
│      │        │        │        │        │賴俊傑共同犯詐欺取財罪，│
│      │        │        │        │        │處有期徒刑捌月，扣案如附│
│      │        │        │        │        │表十八編號1 所示之物沒收│
│      │        │        │        │        │之。                    │
│      │        │        │        │        │金童企業有限公司因其代表│
│      │        │        │        │        │人執行業務犯食品衛生管理│
│      │        │        │        │        │法第三十四條第一項之違反│
│      │        │        │        │        │食品衛生管理規定致危害人│
│      │        │        │        │        │體健康，科罰金新臺幣參拾│
│      │        │        │        │        │萬元。                  │
│      │        │        │        │        │潘淑蘭共同犯食品衛生管理│
│      │        │        │        │        │法第三十四條第一項之違反│
│      │        │        │        │        │食品衛生管理規定致危害人│
│      │        │        │        │        │體健康罪，處有期徒刑陸月│
│      │        │        │        │        │，扣案如附表十八編號1 所│
│      │        │        │        │        │示之物沒收之。          │
│      │        │        │        │        │簡玲媛共同犯詐欺取財罪，│
│      │        │        │        │        │處有期徒刑柒月，扣案如附│
│      │        │        │        │        │表十八編號1 所示之物沒收│
│      │        │        │        │        │之。                    │
├───┼────┼────┼────┼────┼────────────┤
│9 即起│96年4 月│125 公斤│於96年5 │偵卷(七)第│昱伸香料有限公司因其代表│
│訴書附│9 日；將│；每公斤│月底開支│34頁金果│人、其他從業人員執行業務│
│表一之│起雲劑載│100 元；│票給昱伸│王公司帳│犯食品衛生管理法第三十四│
│2 編號│送至上址│共12,500│公司    │冊      │條第一項之違反食品衛生管│
│2009  │之金果王│元      │        │        │理規定致危害人體健康，科│
│      │公司    │        │        │        │罰金新臺幣參拾伍萬元。  │
│      │        │        │        │        │賴俊傑共同犯詐欺取財罪，│
│      │        │        │        │        │處有期徒刑捌月，扣案如附│
│      │        │        │        │        │表十八編號1 所示之物沒收│
│      │        │        │        │        │之。                    │
│      │        │        │        │        │金童企業有限公司因其代表│
│      │        │        │        │        │人執行業務犯食品衛生管理│
│      │        │        │        │        │法第三十四條第一項之違反│
│      │        │        │        │        │食品衛生管理規定致危害人│
│      │        │        │        │        │體健康，科罰金新臺幣參拾│
│      │        │        │        │        │萬元。                  │
│      │        │        │        │        │潘淑蘭共同犯食品衛生管理│
│      │        │        │        │        │法第三十四條第一項之違反│
│      │        │        │        │        │食品衛生管理規定致危害人│
│      │        │        │        │        │體健康罪，處有期徒刑陸月│
│      │        │        │        │        │，扣案如附表十八編號1 所│
│      │        │        │        │        │示之物沒收之。          │
│      │        │        │        │        │簡玲媛共同犯詐欺取財罪，│
│      │        │        │        │        │處有期徒刑柒月，扣案如附│
│      │        │        │        │        │表十八編號1 所示之物沒收│
│      │        │        │        │        │之。                    │
├───┼────┼────┼────┼────┼────────────┤
│10即起│96年5 月│125 公斤│於96年6 │偵卷(七)第│昱伸香料有限公司因其代表│
│訴書附│31日；將│；每公斤│月底開支│34頁金果│人、其他從業人員執行業務│
│表一之│起雲劑載│100 元；│票給昱伸│王公司帳│犯食品衛生管理法第三十四│
│2 編號│送至上址│共12,500│公司    │冊      │條第一項之違反食品衛生管│
│2010  │之金果王│元      │        │        │理規定致危害人體健康，科│
│      │公司    │        │        │        │罰金新臺幣參拾伍萬元。  │
│      │        │        │        │        │賴俊傑共同犯詐欺取財罪，│
│      │        │        │        │        │處有期徒刑捌月，扣案如附│
│      │        │        │        │        │表十八編號1 所示之物沒收│
│      │        │        │        │        │之。                    │
│      │        │        │        │        │金童企業有限公司因其代表│
│      │        │        │        │        │人執行業務犯食品衛生管理│
│      │        │        │        │        │法第三十四條第一項之違反│
│      │        │        │        │        │食品衛生管理規定致危害人│
│      │        │        │        │        │體健康，科罰金新臺幣參拾│
│      │        │        │        │        │萬元。                  │
│      │        │        │        │        │潘淑蘭共同犯食品衛生管理│
│      │        │        │        │        │法第三十四條第一項之違反│
│      │        │        │        │        │食品衛生管理規定致危害人│
│      │        │        │        │        │體健康罪，處有期徒刑陸月│
│      │        │        │        │        │，扣案如附表十八編號1 所│
│      │        │        │        │        │示之物沒收之。          │
│      │        │        │        │        │簡玲媛共同犯詐欺取財罪，│
│      │        │        │        │        │處有期徒刑柒月，扣案如附│
│      │        │        │        │        │表十八編號1 所示之物沒收│
│      │        │        │        │        │之。                    │
├───┼────┼────┼────┼────┼────────────┤
│11即起│96年6 月│125 公斤│於96年7 │偵卷(七)第│昱伸香料有限公司因其代表│
│訴書附│6 日；將│；每公斤│月底開支│35頁金果│人、其他從業人員執行業務│
│表一之│起雲劑載│100 元；│票給昱伸│王公司帳│犯食品衛生管理法第三十四│
│2 編號│送至上址│共12,500│公司    │冊      │條第一項之違反食品衛生管│
│2011  │之金果王│元      │        │        │理規定致危害人體健康，科│
│      │公司    │        │        │        │罰金新臺幣參拾伍萬元。  │
│      │        │        │        │        │賴俊傑共同犯詐欺取財罪，│
│      │        │        │        │        │處有期徒刑捌月，扣案如附│
│      │        │        │        │        │表十八編號1 所示之物沒收│
│      │        │        │        │        │之。                    │
│      │        │        │        │        │金童企業有限公司因其代表│
│      │        │        │        │        │人執行業務犯食品衛生管理│
│      │        │        │        │        │法第三十四條第一項之違反│
│      │        │        │        │        │食品衛生管理規定致危害人│
│      │        │        │        │        │體健康，科罰金新臺幣參拾│
│      │        │        │        │        │萬元。                  │
│      │        │        │        │        │潘淑蘭共同犯食品衛生管理│
│      │        │        │        │        │法第三十四條第一項之違反│
│      │        │        │        │        │食品衛生管理規定致危害人│
│      │        │        │        │        │體健康罪，處有期徒刑陸月│
│      │        │        │        │        │，扣案如附表十八編號1 所│
│      │        │        │        │        │示之物沒收之。          │
│      │        │        │        │        │簡玲媛共同犯詐欺取財罪，│
│      │        │        │        │        │處有期徒刑柒月，扣案如附│
│      │        │        │        │        │表十八編號1 所示之物沒收│
│      │        │        │        │        │之。                    │
├───┼────┼────┼────┼────┼────────────┤
│12即起│96年7 月│125 公斤│於96年8 │偵卷(七)第│昱伸香料有限公司因其代表│
│訴書附│2 日；將│；每公斤│月底開支│35頁金果│人、其他從業人員執行業務│
│表一之│起雲劑載│100 元；│票給昱伸│王公司帳│犯食品衛生管理法第三十四│
│2 編號│送至上址│共12,500│公司    │冊      │條第一項之違反食品衛生管│
│2012、│之金果王│元      │        │        │理規定致危害人體健康，科│
│2013、│公司    │        │        │        │罰金新臺幣肆拾萬元。    │
│2014  ├────┼────┤        │        │賴俊傑共同犯詐欺取財罪，│
│      │96年7 月│50公斤；│        │        │處有期徒刑拾月，扣案如附│
│      │17日；將│每公斤  │        │        │表十八編號1 所示之物沒收│
│      │起雲劑載│100 元；│        │        │之。                    │
│      │送至上址│共5,000 │        │        │金童企業有限公司因其代表│
│      │之金果王│元      │        │        │人執行業務犯食品衛生管理│
│      │公司    │        │        │        │法第三十四條第一項之違反│
│      ├────┼────┤        │        │食品衛生管理規定致危害人│
│      │96年7 月│125 公斤│        │        │體健康，科罰金新臺幣參拾│
│      │31日；將│；每公斤│        │        │伍萬元。                │
│      │起雲劑載│100 元；│        │        │潘淑蘭共同犯食品衛生管理│
│      │送至上址│共12,500│        │        │法第三十四條第一項之違反│
│      │之金果王│元      │        │        │食品衛生管理規定致危害人│
│      │公司    │        │        │        │體健康罪，處有期徒刑捌月│
│      │        │        │        │        │，扣案如附表十八編號1 所│
│      │        │        │        │        │示之物沒收之。          │
│      │        │        │        │        │簡玲媛共同犯詐欺取財罪，│
│      │        │        │        │        │處有期徒刑玖月，扣案如附│
│      │        │        │        │        │表十八編號1 所示之物沒收│
│      │        │        │        │        │之。                    │
├───┼────┼────┼────┼────┼────────────┤
│13即起│96年8 月│125 公斤│於96年9 │偵卷(七)第│昱伸香料有限公司因其代表│
│訴書附│23日；將│；每公斤│月底開支│35頁金果│人、其他從業人員執行業務│
│表一之│起雲劑載│100 元；│票給昱伸│王公司帳│犯食品衛生管理法第三十四│
│2 編號│送至上址│共12,500│公司    │冊      │條第一項之違反食品衛生管│
│2015  │之金果王│元      │        │        │理規定致危害人體健康，科│
│      │公司    │        │        │        │罰金新臺幣參拾伍萬元。  │
│      │        │        │        │        │賴俊傑共同犯詐欺取財罪，│
│      │        │        │        │        │處有期徒刑捌月，扣案如附│
│      │        │        │        │        │表十八編號1 所示之物沒收│
│      │        │        │        │        │之。                    │
│      │        │        │        │        │金童企業有限公司因其代表│
│      │        │        │        │        │人執行業務犯食品衛生管理│
│      │        │        │        │        │法第三十四條第一項之違反│
│      │        │        │        │        │食品衛生管理規定致危害人│
│      │        │        │        │        │體健康，科罰金新臺幣參拾│
│      │        │        │        │        │萬元。                  │
│      │        │        │        │        │潘淑蘭共同犯食品衛生管理│
│      │        │        │        │        │法第三十四條第一項之違反│
│      │        │        │        │        │食品衛生管理規定致危害人│
│      │        │        │        │        │體健康罪，處有期徒刑陸月│
│      │        │        │        │        │，扣案如附表十八編號1 所│
│      │        │        │        │        │示之物沒收之。          │
│      │        │        │        │        │簡玲媛共同犯詐欺取財罪，│
│      │        │        │        │        │處有期徒刑柒月，扣案如附│
│      │        │        │        │        │表十八編號1 所示之物沒收│
│      │        │        │        │        │之。                    │
├───┼────┼────┼────┼────┼────────────┤
│14即起│96年9 月│125 公斤│於96年10│偵卷(七)第│昱伸香料有限公司因其代表│
│訴書附│15日；將│；每公斤│月底開支│35頁金果│人、其他從業人員執行業務│
│表一之│起雲劑載│100 元；│票給昱伸│王公司帳│犯食品衛生管理法第三十四│
│2 編號│送至上址│共12,500│公司    │冊      │條第一項之違反食品衛生管│
│2016  │之金果王│元      │        │        │理規定致危害人體健康，科│
│      │公司    │        │        │        │罰金新臺幣參拾伍萬元。  │
│      │        │        │        │        │賴俊傑共同犯詐欺取財罪，│
│      │        │        │        │        │處有期徒刑捌月，扣案如附│
│      │        │        │        │        │表十八編號1 所示之物沒收│
│      │        │        │        │        │之。                    │
│      │        │        │        │        │金童企業有限公司因其代表│
│      │        │        │        │        │人執行業務犯食品衛生管理│
│      │        │        │        │        │法第三十四條第一項之違反│
│      │        │        │        │        │食品衛生管理規定致危害人│
│      │        │        │        │        │體健康，科罰金新臺幣參拾│
│      │        │        │        │        │萬元。                  │
│      │        │        │        │        │潘淑蘭共同犯食品衛生管理│
│      │        │        │        │        │法第三十四條第一項之違反│
│      │        │        │        │        │食品衛生管理規定致危害人│
│      │        │        │        │        │體健康罪，處有期徒刑陸月│
│      │        │        │        │        │，扣案如附表十八編號1 所│
│      │        │        │        │        │示之物沒收之。          │
│      │        │        │        │        │簡玲媛共同犯詐欺取財罪，│
│      │        │        │        │        │處有期徒刑柒月，扣案如附│
│      │        │        │        │        │表十八編號1 所示之物沒收│
│      │        │        │        │        │之。                    │
├───┼────┼────┼────┼────┼────────────┤
│15即起│96年10月│125 公斤│於96年11│偵卷(七)第│昱伸香料有限公司因其代表│
│訴書附│25日；將│；每公斤│月底開支│35頁金果│人、其他從業人員執行業務│
│表一之│起雲劑載│100 元；│票給昱伸│王公司帳│犯食品衛生管理法第三十四│
│2 編號│送至上址│共12,500│公司    │冊      │條第一項之違反食品衛生管│
│2017、│之金果王│元      │        │        │理規定致危害人體健康，科│
│2018  │公司    │        │        │        │罰金新臺幣肆拾萬元。    │
│      ├────┼────┤        │        │賴俊傑共同犯詐欺取財罪，│
│      │96年10月│125 公斤│        │        │處有期徒刑拾月，扣案如附│
│      │26日；將│；每公斤│        │        │表十八編號1 所示之物沒收│
│      │起雲劑載│100 元；│        │        │之。                    │
│      │送至上址│共12,500│        │        │金童企業有限公司因其代表│
│      │之金果王│元      │        │        │人執行業務犯食品衛生管理│
│      │公司    │        │        │        │法第三十四條第一項之違反│
│      │        │        │        │        │食品衛生管理規定致危害人│
│      │        │        │        │        │體健康，科罰金新臺幣參拾│
│      │        │        │        │        │伍萬元。                │
│      │        │        │        │        │潘淑蘭共同犯食品衛生管理│
│      │        │        │        │        │法第三十四條第一項之違反│
│      │        │        │        │        │食品衛生管理規定致危害人│
│      │        │        │        │        │體健康罪，處有期徒刑捌月│
│      │        │        │        │        │，扣案如附表十八編號1 所│
│      │        │        │        │        │示之物沒收之。          │
│      │        │        │        │        │簡玲媛共同犯詐欺取財罪，│
│      │        │        │        │        │處有期徒刑玖月，扣案如附│
│      │        │        │        │        │表十八編號1 所示之物沒收│
│      │        │        │        │        │之。                    │
├───┼────┼────┼────┼────┼────────────┤
│16即起│97年1 月│125 公斤│於97年2 │偵卷(七)第│昱伸香料有限公司因其代表│
│訴書附│4 日；將│；每公斤│月底開支│35頁金果│人、其他從業人員執行業務│
│表一之│起雲劑載│100 元；│票給昱伸│王公司帳│犯食品衛生管理法第三十四│
│2 編號│送至上址│共12,500│公司    │冊      │條第一項之違反食品衛生管│
│2019、│之金果王│元      │        │        │理規定致危害人體健康，科│
│2020  │公司    │        │        │        │罰金新臺幣肆拾萬元。    │
│      ├────┼────┤        │        │賴俊傑共同犯詐欺取財罪，│
│      │97年1 月│125 公斤│        │        │處有期徒刑拾月，扣案如附│
│      │29日；將│；每公斤│        │        │表十八編號1 所示之物沒收│
│      │起雲劑載│100 元；│        │        │之。                    │
│      │送至上址│共12,500│        │        │金童企業有限公司因其代表│
│      │之金果王│元      │        │        │人執行業務犯食品衛生管理│
│      │公司    │        │        │        │法第三十四條第一項之違反│
│      │        │        │        │        │食品衛生管理規定致危害人│
│      │        │        │        │        │體健康，科罰金新臺幣參拾│
│      │        │        │        │        │伍萬元。                │
│      │        │        │        │        │潘淑蘭共同犯食品衛生管理│
│      │        │        │        │        │法第三十四條第一項之違反│
│      │        │        │        │        │食品衛生管理規定致危害人│
│      │        │        │        │        │體健康罪，處有期徒刑捌月│
│      │        │        │        │        │，扣案如附表十八編號1 所│
│      │        │        │        │        │示之物沒收之。          │
│      │        │        │        │        │簡玲媛共同犯詐欺取財罪，│
│      │        │        │        │        │處有期徒刑玖月，扣案如附│
│      │        │        │        │        │表十八編號1 所示之物沒收│
│      │        │        │        │        │之。                    │
├───┼────┼────┼────┼────┼────────────┤
│17即起│97年3 月│125 公斤│於97年4 │偵卷(七)第│昱伸香料有限公司因其代表│
│訴書附│18日；將│；每公斤│月底開支│35頁金果│人、其他從業人員執行業務│
│表一之│起雲劑載│110 元；│票給昱伸│王公司帳│犯食品衛生管理法第三十四│
│2 編號│送至上址│共13,750│公司    │冊      │條第一項之違反食品衛生管│
│2021  │之金果王│元      │        │        │理規定致危害人體健康，科│
│      │公司    │        │        │        │罰金新臺幣參拾伍萬元。  │
│      │        │        │        │        │賴俊傑共同犯詐欺取財罪，│
│      │        │        │        │        │處有期徒刑捌月，扣案如附│
│      │        │        │        │        │表十八編號1 所示之物沒收│
│      │        │        │        │        │之。                    │
│      │        │        │        │        │金童企業有限公司因其代表│
│      │        │        │        │        │人執行業務犯食品衛生管理│
│      │        │        │        │        │法第三十四條第一項之違反│
│      │        │        │        │        │食品衛生管理規定致危害人│
│      │        │        │        │        │體健康，科罰金新臺幣參拾│
│      │        │        │        │        │萬元。                  │
│      │        │        │        │        │潘淑蘭共同犯食品衛生管理│
│      │        │        │        │        │法第三十四條第一項之違反│
│      │        │        │        │        │食品衛生管理規定致危害人│
│      │        │        │        │        │體健康罪，處有期徒刑陸月│
│      │        │        │        │        │，扣案如附表十八編號1 所│
│      │        │        │        │        │示之物沒收之。          │
│      │        │        │        │        │簡玲媛共同犯詐欺取財罪，│
│      │        │        │        │        │處有期徒刑柒月，扣案如附│
│      │        │        │        │        │表十八編號1 所示之物沒收│
│      │        │        │        │        │之。                    │
├───┼────┼────┼────┼────┼────────────┤
│18即起│97年4 月│125 公斤│於97年5 │偵卷(七)第│昱伸香料有限公司因其代表│
│訴書附│22日；將│；每公斤│月底開支│35頁金果│人、其他從業人員執行業務│
│表一之│起雲劑載│110 元；│票給昱伸│王公司帳│犯食品衛生管理法第三十四│
│2 編號│送至上址│共13,750│公司    │冊      │條第一項之違反食品衛生管│
│2022  │之金果王│元      │        │        │理規定致危害人體健康，科│
│      │公司    │        │        │        │罰金新臺幣參拾伍萬元。  │
│      │        │        │        │        │賴俊傑共同犯詐欺取財罪，│
│      │        │        │        │        │處有期徒刑捌月，扣案如附│
│      │        │        │        │        │表十八編號1 所示之物沒收│
│      │        │        │        │        │之。                    │
│      │        │        │        │        │金童企業有限公司因其代表│
│      │        │        │        │        │人執行業務犯食品衛生管理│
│      │        │        │        │        │法第三十四條第一項之違反│
│      │        │        │        │        │食品衛生管理規定致危害人│
│      │        │        │        │        │體健康，科罰金新臺幣參拾│
│      │        │        │        │        │萬元。                  │
│      │        │        │        │        │潘淑蘭共同犯食品衛生管理│
│      │        │        │        │        │法第三十四條第一項之違反│
│      │        │        │        │        │食品衛生管理規定致危害人│
│      │        │        │        │        │體健康罪，處有期徒刑陸月│
│      │        │        │        │        │，扣案如附表十八編號1 所│
│      │        │        │        │        │示之物沒收之。          │
│      │        │        │        │        │簡玲媛共同犯詐欺取財罪，│
│      │        │        │        │        │處有期徒刑柒月，扣案如附│
│      │        │        │        │        │表十八編號1 所示之物沒收│
│      │        │        │        │        │之。                    │
├───┼────┼────┼────┼────┼────────────┤
│19即起│97年5 月│125 公斤│於97年6 │偵卷(七)第│昱伸香料有限公司因其代表│
│訴書附│20日；將│；每公斤│月底開支│35頁金果│人、其他從業人員執行業務│
│表一之│起雲劑載│110 元；│票給昱伸│王公司帳│犯食品衛生管理法第三十四│
│2 編號│送至上址│共13,750│公司    │冊      │條第一項之違反食品衛生管│
│2023  │之金果王│元      │        │        │理規定致危害人體健康，科│
│      │公司    │        │        │        │罰金新臺幣參拾伍萬元。  │
│      │        │        │        │        │賴俊傑共同犯詐欺取財罪，│
│      │        │        │        │        │處有期徒刑捌月，扣案如附│
│      │        │        │        │        │表十八編號1 所示之物沒收│
│      │        │        │        │        │之。                    │
│      │        │        │        │        │金童企業有限公司因其代表│
│      │        │        │        │        │人執行業務犯食品衛生管理│
│      │        │        │        │        │法第三十四條第一項之違反│
│      │        │        │        │        │食品衛生管理規定致危害人│
│      │        │        │        │        │體健康，科罰金新臺幣參拾│
│      │        │        │        │        │萬元。                  │
│      │        │        │        │        │潘淑蘭共同犯食品衛生管理│
│      │        │        │        │        │法第三十四條第一項之違反│
│      │        │        │        │        │食品衛生管理規定致危害人│
│      │        │        │        │        │體健康罪，處有期徒刑陸月│
│      │        │        │        │        │，扣案如附表十八編號1 所│
│      │        │        │        │        │示之物沒收之。          │
│      │        │        │        │        │簡玲媛共同犯詐欺取財罪，│
│      │        │        │        │        │處有期徒刑柒月，扣案如附│
│      │        │        │        │        │表十八編號1 所示之物沒收│
│      │        │        │        │        │之。                    │
├───┼────┼────┼────┼────┼────────────┤
│20即起│97年7 月│125 公斤│於97年8 │偵卷(七)第│昱伸香料有限公司因其代表│
│訴書附│1 日；將│；每公斤│月底開支│36頁金果│人、其他從業人員執行業務│
│表一之│起雲劑載│110 元；│票給昱伸│王公司帳│犯食品衛生管理法第三十四│
│2 編號│送至上址│共13,750│公司    │冊      │條第一項之違反食品衛生管│
│2024、│之金果王│元      │        │        │理規定致危害人體健康，科│
│2025  │公司    │        │        │        │罰金新臺幣肆拾萬元。    │
│      ├────┼────┤        │        │賴俊傑共同犯詐欺取財罪，│
│      │97年7 月│125 公斤│        │        │處有期徒刑拾月，扣案如附│
│      │25日；將│；每公斤│        │        │表十八編號1 所示之物沒收│
│      │起雲劑載│110 元；│        │        │之。                    │
│      │送至上址│共13,750│        │        │金童企業有限公司因其代表│
│      │之金果王│元      │        │        │人執行業務犯食品衛生管理│
│      │公司    │        │        │        │法第三十四條第一項之違反│
│      │        │        │        │        │食品衛生管理規定致危害人│
│      │        │        │        │        │體健康，科罰金新臺幣參拾│
│      │        │        │        │        │伍萬元。                │
│      │        │        │        │        │潘淑蘭共同犯食品衛生管理│
│      │        │        │        │        │法第三十四條第一項之違反│
│      │        │        │        │        │食品衛生管理規定致危害人│
│      │        │        │        │        │體健康罪，處有期徒刑捌月│
│      │        │        │        │        │，扣案如附表十八編號1 所│
│      │        │        │        │        │示之物沒收之。          │
│      │        │        │        │        │簡玲媛共同犯詐欺取財罪，│
│      │        │        │        │        │處有期徒刑玖月，扣案如附│
│      │        │        │        │        │表十八編號1 所示之物沒收│
│      │        │        │        │        │之。                    │
├───┼────┼────┼────┼────┼────────────┤
│21即起│97年8 月│125 公斤│於97年9 │偵卷(七)第│昱伸香料有限公司因其代表│
│訴書附│25日；將│；每公斤│月底開支│36頁金果│人、其他從業人員執行業務│
│表一之│起雲劑載│110 元；│票給昱伸│王公司帳│犯食品衛生管理法第三十四│
│2 編號│送至上址│共13,750│公司    │冊      │條第一項之違反食品衛生管│
│2026  │之金果王│元      │        │        │理規定致危害人體健康，科│
│      │公司    │        │        │        │罰金新臺幣參拾伍萬元。  │
│      │        │        │        │        │賴俊傑共同犯詐欺取財罪，│
│      │        │        │        │        │處有期徒刑捌月，扣案如附│
│      │        │        │        │        │表十八編號1 所示之物沒收│
│      │        │        │        │        │之。                    │
│      │        │        │        │        │金童企業有限公司因其代表│
│      │        │        │        │        │人執行業務犯食品衛生管理│
│      │        │        │        │        │法第三十四條第一項之違反│
│      │        │        │        │        │食品衛生管理規定致危害人│
│      │        │        │        │        │體健康，科罰金新臺幣參拾│
│      │        │        │        │        │萬元。                  │
│      │        │        │        │        │潘淑蘭共同犯食品衛生管理│
│      │        │        │        │        │法第三十四條第一項之違反│
│      │        │        │        │        │食品衛生管理規定致危害人│
│      │        │        │        │        │體健康罪，處有期徒刑陸月│
│      │        │        │        │        │，扣案如附表十八編號1 所│
│      │        │        │        │        │示之物沒收之。          │
│      │        │        │        │        │簡玲媛共同犯詐欺取財罪，│
│      │        │        │        │        │處有期徒刑柒月，扣案如附│
│      │        │        │        │        │表十八編號1 所示之物沒收│
│      │        │        │        │        │之。                    │
├───┼────┼────┼────┼────┼────────────┤
│22即起│97年9 月│125 公斤│於97年10│偵卷(七)第│昱伸香料有限公司因其代表│
│訴書附│23日；將│；每公斤│月底開支│36頁金果│人、其他從業人員執行業務│
│表一之│起雲劑載│110 元；│票給昱伸│王公司帳│犯食品衛生管理法第三十四│
│2 編號│送至上址│共13,750│公司    │冊      │條第一項之違反食品衛生管│
│2027  │之金果王│元      │        │        │理規定致危害人體健康，科│
│      │公司    │        │        │        │罰金新臺幣參拾伍萬元。  │
│      │        │        │        │        │賴俊傑共同犯詐欺取財罪，│
│      │        │        │        │        │處有期徒刑捌月，扣案如附│
│      │        │        │        │        │表十八編號1 所示之物沒收│
│      │        │        │        │        │之。                    │
│      │        │        │        │        │金童企業有限公司因其代表│
│      │        │        │        │        │人執行業務犯食品衛生管理│
│      │        │        │        │        │法第三十四條第一項之違反│
│      │        │        │        │        │食品衛生管理規定致危害人│
│      │        │        │        │        │體健康，科罰金新臺幣參拾│
│      │        │        │        │        │萬元。                  │
│      │        │        │        │        │潘淑蘭共同犯食品衛生管理│
│      │        │        │        │        │法第三十四條第一項之違反│
│      │        │        │        │        │食品衛生管理規定致危害人│
│      │        │        │        │        │體健康罪，處有期徒刑陸月│
│      │        │        │        │        │，扣案如附表十八編號1 所│
│      │        │        │        │        │示之物沒收之。          │
│      │        │        │        │        │簡玲媛共同犯詐欺取財罪，│
│      │        │        │        │        │處有期徒刑柒月，扣案如附│
│      │        │        │        │        │表十八編號1 所示之物沒收│
│      │        │        │        │        │之。                    │
├───┼────┼────┼────┼────┼────────────┤
│23即起│97年10月│125 公斤│於97年11│偵卷(七)第│昱伸香料有限公司因其代表│
│訴書附│22日；將│；每公斤│月底開支│36頁金果│人、其他從業人員執行業務│
│表一之│起雲劑載│110 元；│票給昱伸│王公司帳│犯食品衛生管理法第三十四│
│2 編號│送至上址│共13,750│公司    │冊      │條第一項之違反食品衛生管│
│2028  │之金果王│元      │        │        │理規定致危害人體健康，科│
│      │公司    │        │        │        │罰金新臺幣參拾伍萬元。  │
│      │        │        │        │        │賴俊傑共同犯詐欺取財罪，│
│      │        │        │        │        │處有期徒刑捌月，扣案如附│
│      │        │        │        │        │表十八編號1 所示之物沒收│
│      │        │        │        │        │之。                    │
│      │        │        │        │        │金童企業有限公司因其代表│
│      │        │        │        │        │人執行業務犯食品衛生管理│
│      │        │        │        │        │法第三十四條第一項之違反│
│      │        │        │        │        │食品衛生管理規定致危害人│
│      │        │        │        │        │體健康，科罰金新臺幣參拾│
│      │        │        │        │        │萬元。                  │
│      │        │        │        │        │潘淑蘭共同犯食品衛生管理│
│      │        │        │        │        │法第三十四條第一項之違反│
│      │        │        │        │        │食品衛生管理規定致危害人│
│      │        │        │        │        │體健康罪，處有期徒刑陸月│
│      │        │        │        │        │，扣案如附表十八編號1 所│
│      │        │        │        │        │示之物沒收之。          │
│      │        │        │        │        │簡玲媛共同犯詐欺取財罪，│
│      │        │        │        │        │處有期徒刑柒月，扣案如附│
│      │        │        │        │        │表十八編號1 所示之物沒收│
│      │        │        │        │        │之。                    │
├───┼────┼────┼────┼────┼────────────┤
│24即起│97年11月│50公斤；│於97年12│偵卷(七)第│昱伸香料有限公司因其代表│
│訴書附│11日；將│每公斤  │月底開支│36頁金果│人、其他從業人員執行業務│
│表一之│起雲劑載│110 元；│票給昱伸│王公司帳│犯食品衛生管理法第三十四│
│2 編號│送至上址│共5,500 │公司    │冊      │條第一項之違反食品衛生管│
│2029  │之金果王│元      │        │        │理規定致危害人體健康，科│
│      │公司    │        │        │        │罰金新臺幣參拾萬元。    │
│      │        │        │        │        │賴俊傑共同犯詐欺取財罪，│
│      │        │        │        │        │處有期徒刑陸月，扣案如附│
│      │        │        │        │        │表十八編號1 所示之物沒收│
│      │        │        │        │        │之。                    │
│      │        │        │        │        │金童企業有限公司因其代表│
│      │        │        │        │        │人執行業務犯食品衛生管理│
│      │        │        │        │        │法第三十四條第一項之違反│
│      │        │        │        │        │食品衛生管理規定致危害人│
│      │        │        │        │        │體健康，科罰金新臺幣貳拾│
│      │        │        │        │        │伍萬元。                │
│      │        │        │        │        │潘淑蘭共同犯食品衛生管理│
│      │        │        │        │        │法第三十四條第一項之違反│
│      │        │        │        │        │食品衛生管理規定致危害人│
│      │        │        │        │        │體健康罪，處有期徒刑肆月│
│      │        │        │        │        │，扣案如附表十八編號1 所│
│      │        │        │        │        │示之物沒收之。          │
│      │        │        │        │        │簡玲媛共同犯詐欺取財罪，│
│      │        │        │        │        │處有期徒刑伍月，扣案如附│
│      │        │        │        │        │表十八編號1 所示之物沒收│
│      │        │        │        │        │之。                    │
├───┼────┼────┼────┼────┼────────────┤
│25即起│97年12月│125 公斤│於98年1 │偵卷(七)第│昱伸香料有限公司因其代表│
│訴書附│15日；將│；每公斤│月底開支│36頁金果│人、其他從業人員執行業務│
│表一之│起雲劑載│110 元；│票給昱伸│王公司帳│犯食品衛生管理法第三十四│
│2 編號│送至上址│共13,750│公司    │冊      │條第一項之違反食品衛生管│
│2030  │之金果王│        │        │        │理規定致危害人體健康，科│
│      │公司    │        │        │        │罰金新臺幣參拾伍萬元。  │
│      │        │        │        │        │賴俊傑共同犯詐欺取財罪，│
│      │        │        │        │        │處有期徒刑捌月，扣案如附│
│      │        │        │        │        │表十八編號1 所示之物沒收│
│      │        │        │        │        │之。                    │
│      │        │        │        │        │金童企業有限公司因其代表│
│      │        │        │        │        │人執行業務犯食品衛生管理│
│      │        │        │        │        │法第三十四條第一項之違反│
│      │        │        │        │        │食品衛生管理規定致危害人│
│      │        │        │        │        │體健康，科罰金新臺幣參拾│
│      │        │        │        │        │萬元。                  │
│      │        │        │        │        │潘淑蘭共同犯食品衛生管理│
│      │        │        │        │        │法第三十四條第一項之違反│
│      │        │        │        │        │食品衛生管理規定致危害人│
│      │        │        │        │        │體健康罪，處有期徒刑陸月│
│      │        │        │        │        │，扣案如附表十八編號1 所│
│      │        │        │        │        │示之物沒收之。          │
│      │        │        │        │        │簡玲媛共同犯詐欺取財罪，│
│      │        │        │        │        │處有期徒刑柒月，扣案如附│
│      │        │        │        │        │表十八編號1 所示之物沒收│
│      │        │        │        │        │之。                    │
├───┼────┼────┼────┼────┼────────────┤
│26即起│98年2 月│125 公斤│於98年3 │偵卷(七)第│昱伸香料有限公司因其代表│
│訴書附│3 日；將│；每公斤│月底開支│36頁金果│人、其他從業人員執行業務│
│表一之│起雲劑載│110 元；│票給昱伸│王公司帳│犯食品衛生管理法第三十四│
│2 編號│送至上址│共13,750│公司    │冊      │條第一項之違反食品衛生管│
│2031  │之金果王│元      │        │        │理規定致危害人體健康，科│
│      │公司    │        │        │        │罰金新臺幣參拾伍萬元。  │
│      │        │        │        │        │賴俊傑共同犯詐欺取財罪，│
│      │        │        │        │        │處有期徒刑捌月，扣案如附│
│      │        │        │        │        │表十八編號1 所示之物沒收│
│      │        │        │        │        │之。                    │
│      │        │        │        │        │金童企業有限公司因其代表│
│      │        │        │        │        │人執行業務犯食品衛生管理│
│      │        │        │        │        │法第三十四條第一項之違反│
│      │        │        │        │        │食品衛生管理規定致危害人│
│      │        │        │        │        │體健康，科罰金新臺幣參拾│
│      │        │        │        │        │萬元。                  │
│      │        │        │        │        │潘淑蘭共同犯食品衛生管理│
│      │        │        │        │        │法第三十四條第一項之違反│
│      │        │        │        │        │食品衛生管理規定致危害人│
│      │        │        │        │        │體健康罪，處有期徒刑陸月│
│      │        │        │        │        │，扣案如附表十八編號1 所│
│      │        │        │        │        │示之物沒收之。          │
│      │        │        │        │        │簡玲媛共同犯詐欺取財罪，│
│      │        │        │        │        │處有期徒刑柒月，扣案如附│
│      │        │        │        │        │表十八編號1 所示之物沒收│
│      │        │        │        │        │之。                    │
├───┼────┼────┼────┼────┼────────────┤
│27即起│98年3 月│75公斤；│於98年4 │偵卷(七)第│昱伸香料有限公司因其代表│
│訴書附│31日；將│每公斤  │月底開支│36頁金果│人、其他從業人員執行業務│
│表一之│起雲劑載│110 元；│票給昱伸│王公司帳│犯食品衛生管理法第三十四│
│2 編號│送至上址│共8,250 │公司    │冊      │條第一項之違反食品衛生管│
│2032  │之金果王│元      │        │        │理規定致危害人體健康，科│
│      │公司    │        │        │        │罰金新臺幣參拾萬元。    │
│      │        │        │        │        │賴俊傑共同犯詐欺取財罪，│
│      │        │        │        │        │處有期徒刑陸月，扣案如附│
│      │        │        │        │        │表十八編號1 所示之物沒收│
│      │        │        │        │        │之。                    │
│      │        │        │        │        │金童企業有限公司因其代表│
│      │        │        │        │        │人執行業務犯食品衛生管理│
│      │        │        │        │        │法第三十四條第一項之違反│
│      │        │        │        │        │食品衛生管理規定致危害人│
│      │        │        │        │        │體健康，科罰金新臺幣貳拾│
│      │        │        │        │        │伍萬元。                │
│      │        │        │        │        │潘淑蘭共同犯食品衛生管理│
│      │        │        │        │        │法第三十四條第一項之違反│
│      │        │        │        │        │食品衛生管理規定致危害人│
│      │        │        │        │        │體健康罪，處有期徒刑肆月│
│      │        │        │        │        │，扣案如附表十八編號1 所│
│      │        │        │        │        │示之物沒收之。          │
│      │        │        │        │        │簡玲媛共同犯詐欺取財罪，│
│      │        │        │        │        │處有期徒刑伍月，扣案如附│
│      │        │        │        │        │表十八編號1 所示之物沒收│
│      │        │        │        │        │之。                    │
├───┼────┼────┼────┼────┼────────────┤
│28即起│98年4 月│125 公斤│於98年5 │偵卷(七)第│昱伸香料有限公司因其代表│
│訴書附│9 日；將│；每公斤│月底開支│36頁金果│人、其他從業人員執行業務│
│表一之│起雲劑載│110 元；│票給昱伸│王公司帳│犯食品衛生管理法第三十四│
│2 編號│送至上址│共13,750│公司    │冊      │條第一項之違反食品衛生管│
│2033  │之金果王│元      │        │        │理規定致危害人體健康，科│
│      │公司    │        │        │        │罰金新臺幣參拾伍萬元。  │
│      │        │        │        │        │賴俊傑共同犯詐欺取財罪，│
│      │        │        │        │        │處有期徒刑捌月，扣案如附│
│      │        │        │        │        │表十八編號1 所示之物沒收│
│      │        │        │        │        │之。                    │
│      │        │        │        │        │金童企業有限公司因其代表│
│      │        │        │        │        │人執行業務犯食品衛生管理│
│      │        │        │        │        │法第三十四條第一項之違反│
│      │        │        │        │        │食品衛生管理規定致危害人│
│      │        │        │        │        │體健康，科罰金新臺幣參拾│
│      │        │        │        │        │萬元。                  │
│      │        │        │        │        │潘淑蘭共同犯食品衛生管理│
│      │        │        │        │        │法第三十四條第一項之違反│
│      │        │        │        │        │食品衛生管理規定致危害人│
│      │        │        │        │        │體健康罪，處有期徒刑陸月│
│      │        │        │        │        │，扣案如附表十八編號1 所│
│      │        │        │        │        │示之物沒收之。          │
│      │        │        │        │        │簡玲媛共同犯詐欺取財罪，│
│      │        │        │        │        │處有期徒刑柒月，扣案如附│
│      │        │        │        │        │表十八編號1 所示之物沒收│
│      │        │        │        │        │之。                    │
├───┼────┼────┼────┼────┼────────────┤
│29即起│98年5 月│125 公斤│於98年6 │偵卷(七)第│昱伸香料有限公司因其代表│
│訴書附│22日；將│；每公斤│月底開支│36頁金果│人、其他從業人員執行業務│
│表一之│起雲劑載│110 元；│票給昱伸│王公司帳│犯食品衛生管理法第三十四│
│2 編號│送至上址│共13,750│公司    │冊      │條第一項之違反食品衛生管│
│2034  │之金果王│元      │        │        │理規定致危害人體健康，科│
│      │公司    │        │        │        │罰金新臺幣參拾伍萬元。  │
│      │        │        │        │        │賴俊傑共同犯詐欺取財罪，│
│      │        │        │        │        │處有期徒刑捌月，扣案如附│
│      │        │        │        │        │表十八編號1 所示之物沒收│
│      │        │        │        │        │之。                    │
│      │        │        │        │        │金童企業有限公司因其代表│
│      │        │        │        │        │人執行業務犯食品衛生管理│
│      │        │        │        │        │法第三十四條第一項之違反│
│      │        │        │        │        │食品衛生管理規定致危害人│
│      │        │        │        │        │體健康，科罰金新臺幣參拾│
│      │        │        │        │        │萬元。                  │
│      │        │        │        │        │潘淑蘭共同犯食品衛生管理│
│      │        │        │        │        │法第三十四條第一項之違反│
│      │        │        │        │        │食品衛生管理規定致危害人│
│      │        │        │        │        │體健康罪，處有期徒刑陸月│
│      │        │        │        │        │，扣案如附表十八編號1 所│
│      │        │        │        │        │示之物沒收之。          │
│      │        │        │        │        │簡玲媛共同犯詐欺取財罪，│
│      │        │        │        │        │處有期徒刑柒月，扣案如附│
│      │        │        │        │        │表十八編號1 所示之物沒收│
│      │        │        │        │        │之。                    │
├───┼────┼────┼────┼────┼────────────┤
│30即起│98年6 月│125 公斤│於98年7 │偵卷(七)第│昱伸香料有限公司因其代表│
│訴書附│8 日；將│；每公斤│月底開支│36頁金果│人、其他從業人員執行業務│
│表一之│起雲劑載│110 元；│票給昱伸│王公司帳│犯食品衛生管理法第三十四│
│2 編號│送至上址│共13,750│公司    │冊      │條第一項之違反食品衛生管│
│2035  │之金果王│元      │        │        │理規定致危害人體健康，科│
│      │公司    │        │        │        │罰金新臺幣參拾伍萬元。  │
│      │        │        │        │        │賴俊傑共同犯詐欺取財罪，│
│      │        │        │        │        │處有期徒刑捌月，扣案如附│
│      │        │        │        │        │表十八編號1 所示之物沒收│
│      │        │        │        │        │之。                    │
│      │        │        │        │        │金童企業有限公司因其代表│
│      │        │        │        │        │人執行業務犯食品衛生管理│
│      │        │        │        │        │法第三十四條第一項之違反│
│      │        │        │        │        │食品衛生管理規定致危害人│
│      │        │        │        │        │體健康，科罰金新臺幣參拾│
│      │        │        │        │        │萬元。                  │
│      │        │        │        │        │潘淑蘭共同犯食品衛生管理│
│      │        │        │        │        │法第三十四條第一項之違反│
│      │        │        │        │        │食品衛生管理規定致危害人│
│      │        │        │        │        │體健康罪，處有期徒刑陸月│
│      │        │        │        │        │，扣案如附表十八編號1 所│
│      │        │        │        │        │示之物沒收之。          │
│      │        │        │        │        │簡玲媛共同犯詐欺取財罪，│
│      │        │        │        │        │處有期徒刑柒月，扣案如附│
│      │        │        │        │        │表十八編號1 所示之物沒收│
│      │        │        │        │        │之。                    │
├───┼────┼────┼────┼────┼────────────┤
│31即起│98年7 月│125 公斤│於98年8 │偵卷(七)第│昱伸香料有限公司因其代表│
│訴書附│20日；將│；每公斤│月底開支│36頁金果│人、其他從業人員執行業務│
│表一之│起雲劑載│110 元；│票給昱伸│王公司帳│犯食品衛生管理法第三十四│
│2 編號│送至上址│共13,750│公司    │冊      │條第一項之違反食品衛生管│
│2036  │之金果王│元      │        │        │理規定致危害人體健康，科│
│      │公司    │        │        │        │罰金新臺幣參拾伍萬元。  │
│      │        │        │        │        │賴俊傑共同犯詐欺取財罪，│
│      │        │        │        │        │處有期徒刑捌月，扣案如附│
│      │        │        │        │        │表十八編號1 所示之物沒收│
│      │        │        │        │        │之。                    │
│      │        │        │        │        │金童企業有限公司因其代表│
│      │        │        │        │        │人執行業務犯食品衛生管理│
│      │        │        │        │        │法第三十四條第一項之違反│
│      │        │        │        │        │食品衛生管理規定致危害人│
│      │        │        │        │        │體健康，科罰金新臺幣參拾│
│      │        │        │        │        │萬元。                  │
│      │        │        │        │        │潘淑蘭共同犯食品衛生管理│
│      │        │        │        │        │法第三十四條第一項之違反│
│      │        │        │        │        │食品衛生管理規定致危害人│
│      │        │        │        │        │體健康罪，處有期徒刑陸月│
│      │        │        │        │        │，扣案如附表十八編號1 所│
│      │        │        │        │        │示之物沒收之。          │
│      │        │        │        │        │簡玲媛共同犯詐欺取財罪，│
│      │        │        │        │        │處有期徒刑柒月，扣案如附│
│      │        │        │        │        │表十八編號1 所示之物沒收│
│      │        │        │        │        │之。                    │
├───┼────┼────┼────┼────┼────────────┤
│32即起│98年8 月│125 公斤│於98年9 │偵卷(七)第│昱伸香料有限公司因其代表│
│訴書附│20日；將│；每公斤│月底開支│36頁金果│人、其他從業人員執行業務│
│表一之│起雲劑載│110 元；│票給昱伸│王公司帳│犯食品衛生管理法第三十四│
│2 編號│送至上址│共13,750│公司    │冊      │條第一項之違反食品衛生管│
│2037  │之金果王│元      │        │        │理規定致危害人體健康，科│
│      │公司    │        │        │        │罰金新臺幣參拾伍萬元。  │
│      │        │        │        │        │賴俊傑共同犯詐欺取財罪，│
│      │        │        │        │        │處有期徒刑捌月，扣案如附│
│      │        │        │        │        │表十八編號1 所示之物沒收│
│      │        │        │        │        │之。                    │
│      │        │        │        │        │金童企業有限公司因其代表│
│      │        │        │        │        │人執行業務犯食品衛生管理│
│      │        │        │        │        │法第三十四條第一項之違反│
│      │        │        │        │        │食品衛生管理規定致危害人│
│      │        │        │        │        │體健康，科罰金新臺幣參拾│
│      │        │        │        │        │萬元。                  │
│      │        │        │        │        │潘淑蘭共同犯食品衛生管理│
│      │        │        │        │        │法第三十四條第一項之違反│
│      │        │        │        │        │食品衛生管理規定致危害人│
│      │        │        │        │        │體健康罪，處有期徒刑陸月│
│      │        │        │        │        │，扣案如附表十八編號1 所│
│      │        │        │        │        │示之物沒收之。          │
│      │        │        │        │        │簡玲媛共同犯詐欺取財罪，│
│      │        │        │        │        │處有期徒刑柒月，扣案如附│
│      │        │        │        │        │表十八編號1 所示之物沒收│
│      │        │        │        │        │之。                    │
├───┼────┼────┼────┼────┼────────────┤
│33即起│98年9 月│125 公斤│於98年10│偵卷(七)第│昱伸香料有限公司因其代表│
│訴書附│2 日；將│；每公斤│月底開支│36頁金果│人、其他從業人員執行業務│
│表一之│起雲劑載│110 元；│票給昱伸│王公司帳│犯食品衛生管理法第三十四│
│2 編號│送至上址│共13,750│公司    │冊      │條第一項之違反食品衛生管│
│2038  │之金果王│元      │        │        │理規定致危害人體健康，科│
│      │公司    │        │        │        │罰金新臺幣參拾伍萬元。  │
│      │        │        │        │        │賴俊傑共同犯詐欺取財罪，│
│      │        │        │        │        │處有期徒刑捌月，扣案如附│
│      │        │        │        │        │表十八編號1 所示之物沒收│
│      │        │        │        │        │之。                    │
│      │        │        │        │        │金童企業有限公司因其代表│
│      │        │        │        │        │人執行業務犯食品衛生管理│
│      │        │        │        │        │法第三十四條第一項之違反│
│      │        │        │        │        │食品衛生管理規定致危害人│
│      │        │        │        │        │體健康，科罰金新臺幣參拾│
│      │        │        │        │        │萬元。                  │
│      │        │        │        │        │潘淑蘭共同犯食品衛生管理│
│      │        │        │        │        │法第三十四條第一項之違反│
│      │        │        │        │        │食品衛生管理規定致危害人│
│      │        │        │        │        │體健康罪，處有期徒刑陸月│
│      │        │        │        │        │，扣案如附表十八編號1 所│
│      │        │        │        │        │示之物沒收之。          │
│      │        │        │        │        │簡玲媛共同犯詐欺取財罪，│
│      │        │        │        │        │處有期徒刑柒月，扣案如附│
│      │        │        │        │        │表十八編號1 所示之物沒收│
│      │        │        │        │        │之。                    │
├───┼────┼────┼────┼────┼────────────┤
│34即起│98年10月│125 公斤│於98年11│偵卷(七)第│昱伸香料有限公司因其代表│
│訴書附│19日；將│；每公斤│月底開支│37頁金果│人、其他從業人員執行業務│
│表一之│起雲劑載│110 元；│票給昱伸│王公司帳│犯食品衛生管理法第三十四│
│2 編號│送至上址│共13,750│公司    │冊      │條第一項之違反食品衛生管│
│2039  │之金果王│元      │        │        │理規定致危害人體健康，科│
│      │公司    │        │        │        │罰金新臺幣參拾伍萬元。  │
│      │        │        │        │        │賴俊傑共同犯詐欺取財罪，│
│      │        │        │        │        │處有期徒刑捌月，扣案如附│
│      │        │        │        │        │表十八編號1 所示之物沒收│
│      │        │        │        │        │之。                    │
│      │        │        │        │        │金童企業有限公司因其代表│
│      │        │        │        │        │人執行業務犯食品衛生管理│
│      │        │        │        │        │法第三十四條第一項之違反│
│      │        │        │        │        │食品衛生管理規定致危害人│
│      │        │        │        │        │體健康，科罰金新臺幣參拾│
│      │        │        │        │        │萬元。                  │
│      │        │        │        │        │潘淑蘭共同犯食品衛生管理│
│      │        │        │        │        │法第三十四條第一項之違反│
│      │        │        │        │        │食品衛生管理規定致危害人│
│      │        │        │        │        │體健康罪，處有期徒刑陸月│
│      │        │        │        │        │，扣案如附表十八編號1 所│
│      │        │        │        │        │示之物沒收之。          │
│      │        │        │        │        │簡玲媛共同犯詐欺取財罪，│
│      │        │        │        │        │處有期徒刑柒月，扣案如附│
│      │        │        │        │        │表十八編號1 所示之物沒收│
│      │        │        │        │        │之。                    │
├───┼────┼────┼────┼────┼────────────┤
│35即起│98年11月│75公斤；│於98年12│偵卷(七)第│昱伸香料有限公司因其代表│
│訴書附│11日；將│每公斤  │月底開支│37頁金果│人、其他從業人員執行業務│
│表一之│起雲劑載│110 元；│票給昱伸│王公司帳│犯食品衛生管理法第三十四│
│2 編號│送至上址│共8,250 │公司    │冊      │條第一項之違反食品衛生管│
│2040  │之金果王│元      │        │        │理規定致危害人體健康，科│
│      │公司    │        │        │        │罰金新臺幣參拾萬元。    │
│      │        │        │        │        │賴俊傑共同犯詐欺取財罪，│
│      │        │        │        │        │處有期徒刑陸月，扣案如附│
│      │        │        │        │        │表十八編號1 所示之物沒收│
│      │        │        │        │        │之。                    │
│      │        │        │        │        │金童企業有限公司因其代表│
│      │        │        │        │        │人執行業務犯食品衛生管理│
│      │        │        │        │        │法第三十四條第一項之違反│
│      │        │        │        │        │食品衛生管理規定致危害人│
│      │        │        │        │        │體健康，科罰金新臺幣貳拾│
│      │        │        │        │        │伍萬元。                │
│      │        │        │        │        │潘淑蘭共同犯食品衛生管理│
│      │        │        │        │        │法第三十四條第一項之違反│
│      │        │        │        │        │食品衛生管理規定致危害人│
│      │        │        │        │        │體健康罪，處有期徒刑肆月│
│      │        │        │        │        │，扣案如附表十八編號1 所│
│      │        │        │        │        │示之物沒收之。          │
│      │        │        │        │        │簡玲媛共同犯詐欺取財罪，│
│      │        │        │        │        │處有期徒刑伍月，扣案如附│
│      │        │        │        │        │表十八編號1 所示之物沒收│
│      │        │        │        │        │之。                    │
├───┼────┼────┼────┼────┼────────────┤
│36即起│98年12月│75公斤；│於99年1 │偵卷(七)第│昱伸香料有限公司因其代表│
│訴書附│8 日；將│每公斤  │月底開支│37頁金果│人、其他從業人員執行業務│
│表一之│起雲劑載│110 元；│票給昱伸│王公司帳│犯食品衛生管理法第三十四│
│2 編號│送至上址│共8,250 │公司    │冊      │條第一項之違反食品衛生管│
│2041  │之金果王│元      │        │        │理規定致危害人體健康，科│
│      │公司    │        │        │        │罰金新臺幣參拾萬元。    │
│      │        │        │        │        │賴俊傑共同犯詐欺取財罪，│
│      │        │        │        │        │處有期徒刑陸月，扣案如附│
│      │        │        │        │        │表十八編號1 所示之物沒收│
│      │        │        │        │        │之。                    │
│      │        │        │        │        │金童企業有限公司因其代表│
│      │        │        │        │        │人執行業務犯食品衛生管理│
│      │        │        │        │        │法第三十四條第一項之違反│
│      │        │        │        │        │食品衛生管理規定致危害人│
│      │        │        │        │        │體健康，科罰金新臺幣貳拾│
│      │        │        │        │        │伍萬元。                │
│      │        │        │        │        │潘淑蘭共同犯食品衛生管理│
│      │        │        │        │        │法第三十四條第一項之違反│
│      │        │        │        │        │食品衛生管理規定致危害人│
│      │        │        │        │        │體健康罪，處有期徒刑肆月│
│      │        │        │        │        │，扣案如附表十八編號1 所│
│      │        │        │        │        │示之物沒收之。          │
│      │        │        │        │        │簡玲媛共同犯詐欺取財罪，│
│      │        │        │        │        │處有期徒刑伍月，扣案如附│
│      │        │        │        │        │表十八編號1 所示之物沒收│
│      │        │        │        │        │之。                    │
├───┼────┼────┼────┼────┼────────────┤
│37即起│99年1 月│125 公斤│於99年2 │偵卷(七)第│昱伸香料有限公司因其代表│
│訴書附│13日；將│；每公斤│月底開支│37頁金果│人、其他從業人員執行業務│
│表一之│起雲劑載│110 元；│票給昱伸│王公司帳│犯食品衛生管理法第三十四│
│2 編號│送至上址│共13,750│公司    │冊      │條第一項之違反食品衛生管│
│2042  │之金果王│元      │        │        │理規定致危害人體健康，科│
│      │公司    │        │        │        │罰金新臺幣參拾伍萬元。  │
│      │        │        │        │        │賴俊傑共同犯詐欺取財罪，│
│      │        │        │        │        │處有期徒刑捌月，扣案如附│
│      │        │        │        │        │表十八編號1 所示之物沒收│
│      │        │        │        │        │之。                    │
│      │        │        │        │        │金童企業有限公司因其代表│
│      │        │        │        │        │人執行業務犯食品衛生管理│
│      │        │        │        │        │法第三十四條第一項之違反│
│      │        │        │        │        │食品衛生管理規定致危害人│
│      │        │        │        │        │體健康，科罰金新臺幣參拾│
│      │        │        │        │        │萬元。                  │
│      │        │        │        │        │潘淑蘭共同犯食品衛生管理│
│      │        │        │        │        │法第三十四條第一項之違反│
│      │        │        │        │        │食品衛生管理規定致危害人│
│      │        │        │        │        │體健康罪，處有期徒刑陸月│
│      │        │        │        │        │，扣案如附表十八編號1 所│
│      │        │        │        │        │示之物沒收之。          │
│      │        │        │        │        │簡玲媛共同犯詐欺取財罪，│
│      │        │        │        │        │處有期徒刑柒月，扣案如附│
│      │        │        │        │        │表十八編號1 所示之物沒收│
│      │        │        │        │        │之。                    │
├───┼────┼────┼────┼────┼────────────┤
│38即起│99年2 月│75公斤；│於99年3 │偵卷(七)第│昱伸香料有限公司因其代表│
│訴書附│26日；將│每公斤  │月底開支│37頁金果│人、其他從業人員執行業務│
│表一之│起雲劑載│110 元；│票給昱伸│王公司帳│犯食品衛生管理法第三十四│
│2 編號│送至上址│共8,250 │公司    │冊      │條第一項之違反食品衛生管│
│2043  │之金果王│元      │        │        │理規定致危害人體健康，科│
│      │公司    │        │        │        │罰金新臺幣參拾萬元。    │
│      │        │        │        │        │賴俊傑共同犯詐欺取財罪，│
│      │        │        │        │        │處有期徒刑陸月，扣案如附│
│      │        │        │        │        │表十八編號1 所示之物沒收│
│      │        │        │        │        │之。                    │
│      │        │        │        │        │金童企業有限公司因其代表│
│      │        │        │        │        │人執行業務犯食品衛生管理│
│      │        │        │        │        │法第三十四條第一項之違反│
│      │        │        │        │        │食品衛生管理規定致危害人│
│      │        │        │        │        │體健康，科罰金新臺幣貳拾│
│      │        │        │        │        │伍萬元。                │
│      │        │        │        │        │潘淑蘭共同犯食品衛生管理│
│      │        │        │        │        │法第三十四條第一項之違反│
│      │        │        │        │        │食品衛生管理規定致危害人│
│      │        │        │        │        │體健康罪，處有期徒刑肆月│
│      │        │        │        │        │，扣案如附表十八編號1 所│
│      │        │        │        │        │示之物沒收之。          │
│      │        │        │        │        │簡玲媛共同犯詐欺取財罪，│
│      │        │        │        │        │處有期徒刑伍月，扣案如附│
│      │        │        │        │        │表十八編號1 所示之物沒收│
│      │        │        │        │        │之。                    │
├───┼────┼────┼────┼────┼────────────┤
│39即起│99年3 月│125 公斤│於99年4 │偵卷(七)第│昱伸香料有限公司因其代表│
│訴書附│18日；將│；每公斤│月底開支│37頁金果│人、其他從業人員執行業務│
│表一之│起雲劑載│110 元；│票給昱伸│王公司帳│犯食品衛生管理法第三十四│
│2 編號│送至上址│共13,750│公司    │冊      │條第一項之違反食品衛生管│
│2044  │之金果王│元      │        │        │理規定致危害人體健康，科│
│      │公司    │        │        │        │罰金新臺幣參拾伍萬元。  │
│      │        │        │        │        │賴俊傑共同犯詐欺取財罪，│
│      │        │        │        │        │處有期徒刑捌月，扣案如附│
│      │        │        │        │        │表十八編號1 所示之物沒收│
│      │        │        │        │        │之。                    │
│      │        │        │        │        │金童企業有限公司因其代表│
│      │        │        │        │        │人執行業務犯食品衛生管理│
│      │        │        │        │        │法第三十四條第一項之違反│
│      │        │        │        │        │食品衛生管理規定致危害人│
│      │        │        │        │        │體健康，科罰金新臺幣參拾│
│      │        │        │        │        │萬元。                  │
│      │        │        │        │        │潘淑蘭共同犯食品衛生管理│
│      │        │        │        │        │法第三十四條第一項之違反│
│      │        │        │        │        │食品衛生管理規定致危害人│
│      │        │        │        │        │體健康罪，處有期徒刑陸月│
│      │        │        │        │        │，扣案如附表十八編號1 所│
│      │        │        │        │        │示之物沒收之。          │
│      │        │        │        │        │簡玲媛共同犯詐欺取財罪，│
│      │        │        │        │        │處有期徒刑柒月，扣案如附│
│      │        │        │        │        │表十八編號1 所示之物沒收│
│      │        │        │        │        │之。                    │
├───┼────┼────┼────┼────┼────────────┤
│40即起│99年4 月│125 公斤│於99年5 │偵卷(七)第│昱伸香料有限公司因其代表│
│訴書附│1 日；將│；每公斤│月底開支│37頁金果│人、其他從業人員執行業務│
│表一之│起雲劑載│110 元；│票給昱伸│王公司帳│犯食品衛生管理法第三十四│
│2 編號│送至上址│共13,750│公司    │冊      │條第一項之違反食品衛生管│
│2045、│之金果王│元      │        │        │理規定致危害人體健康，科│
│2046  │公司    │        │        │        │罰金新臺幣參拾伍萬元。  │
│      ├────┼────┤        │        │賴俊傑共同犯詐欺取財罪，│
│      │99年4 月│100 公斤│        │        │處有期徒刑捌月，扣案如附│
│      │30日；將│；每公斤│        │        │表十八編號1 所示之物沒收│
│      │起雲劑載│110 元；│        │        │之。                    │
│      │送至上址│共11,000│        │        │金童企業有限公司因其代表│
│      │之金果王│元      │        │        │人執行業務犯食品衛生管理│
│      │公司    │        │        │        │法第三十四條第一項之違反│
│      │        │        │        │        │食品衛生管理規定致危害人│
│      │        │        │        │        │體健康，科罰金新臺幣參拾│
│      │        │        │        │        │萬元。                  │
│      │        │        │        │        │潘淑蘭共同犯食品衛生管理│
│      │        │        │        │        │法第三十四條第一項之違反│
│      │        │        │        │        │食品衛生管理規定致危害人│
│      │        │        │        │        │體健康罪，處有期徒刑陸月│
│      │        │        │        │        │，扣案如附表十八編號1 所│
│      │        │        │        │        │示之物沒收之。          │
│      │        │        │        │        │簡玲媛共同犯詐欺取財罪，│
│      │        │        │        │        │處有期徒刑柒月，扣案如附│
│      │        │        │        │        │表十八編號1 所示之物沒收│
│      │        │        │        │        │之。                    │
├───┼────┼────┼────┼────┼────────────┤
│41即起│99年6 月│150 公斤│於99年7 │偵卷(七)第│昱伸香料有限公司因其代表│
│訴書附│1 日；將│；每公斤│月底開支│37頁金果│人、其他從業人員執行業務│
│表一之│起雲劑載│110 元；│票給昱伸│王公司帳│犯食品衛生管理法第三十四│
│2 編號│送至上址│共16,500│公司    │冊      │條第一項之違反食品衛生管│
│2047  │之金果王│元      │        │        │理規定致危害人體健康，科│
│      │公司    │        │        │        │罰金新臺幣參拾伍萬元。  │
│      │        │        │        │        │賴俊傑共同犯詐欺取財罪，│
│      │        │        │        │        │處有期徒刑捌月，扣案如附│
│      │        │        │        │        │表十八編號1 所示之物沒收│
│      │        │        │        │        │之。                    │
│      │        │        │        │        │金童企業有限公司因其代表│
│      │        │        │        │        │人執行業務犯食品衛生管理│
│      │        │        │        │        │法第三十四條第一項之違反│
│      │        │        │        │        │食品衛生管理規定致危害人│
│      │        │        │        │        │體健康，科罰金新臺幣參拾│
│      │        │        │        │        │萬元。                  │
│      │        │        │        │        │潘淑蘭共同犯食品衛生管理│
│      │        │        │        │        │法第三十四條第一項之違反│
│      │        │        │        │        │食品衛生管理規定致危害人│
│      │        │        │        │        │體健康罪，處有期徒刑陸月│
│      │        │        │        │        │，扣案如附表十八編號1所 │
│      │        │        │        │        │示之物沒收之。          │
│      │        │        │        │        │簡玲媛共同犯詐欺取財罪，│
│      │        │        │        │        │處有期徒刑柒月，扣案如附│
│      │        │        │        │        │表十八編號1 所示之物沒收│
│      │        │        │        │        │之。                    │
├───┼────┼────┼────┼────┼────────────┤
│42即起│99年7 月│150 公斤│於99年8 │偵卷(七)第│昱伸香料有限公司因其代表│
│訴書附│1 日；將│；每公斤│月底開支│37頁金果│人、其他從業人員執行業務│
│表一之│起雲劑載│110 元；│票給昱伸│王公司帳│犯食品衛生管理法第三十四│
│2 編號│送至上址│共16,500│公司    │冊      │條第一項之違反食品衛生管│
│2048、│之金果王│元      │        │        │理規定致危害人體健康，科│
│2049  │公司    │        │        │        │罰金新臺幣參拾伍萬元。  │
│      ├────┼────┤        │        │賴俊傑共同犯詐欺取財罪，│
│      │99年7 月│50公斤；│        │        │處有期徒刑捌月，扣案如附│
│      │26日；將│每公斤  │        │        │表十八編號1 所示之物沒收│
│      │起雲劑載│110 元；│        │        │之。                    │
│      │送至上址│共5,500 │        │        │金童企業有限公司因其代表│
│      │之金果王│元      │        │        │人執行業務犯食品衛生管理│
│      │公司    │        │        │        │法第三十四條第一項之違反│
│      │        │        │        │        │食品衛生管理規定致危害人│
│      │        │        │        │        │體健康，科罰金新臺幣參拾│
│      │        │        │        │        │萬元。                  │
│      │        │        │        │        │潘淑蘭共同犯食品衛生管理│
│      │        │        │        │        │法第三十四條第一項之違反│
│      │        │        │        │        │食品衛生管理規定致危害人│
│      │        │        │        │        │體健康罪，處有期徒刑陸月│
│      │        │        │        │        │，扣案如附表十八編號1 所│
│      │        │        │        │        │示之物沒收之。          │
│      │        │        │        │        │簡玲媛共同犯詐欺取財罪，│
│      │        │        │        │        │處有期徒刑柒月，扣案如附│
│      │        │        │        │        │表十八編號1 所示之物沒收│
│      │        │        │        │        │之。                    │
├───┼────┼────┼────┼────┼────────────┤
│43即起│99年8 月│125 公斤│於99年9 │偵卷(七)第│昱伸香料有限公司因其代表│
│訴書附│1 日；將│；每公斤│月底開支│37頁金果│人、其他從業人員執行業務│
│表一之│起雲劑載│110 元；│票給昱伸│王公司帳│犯食品衛生管理法第三十四│
│2 編號│送至上址│共13,750│公司    │冊      │條第一項之違反食品衛生管│
│2050  │之金果王│元      │        │        │理規定致危害人體健康，科│
│      │公司    │        │        │        │罰金新臺幣參拾伍萬元。  │
│      │        │        │        │        │賴俊傑共同犯詐欺取財罪，│
│      │        │        │        │        │處有期徒刑捌月，扣案如附│
│      │        │        │        │        │表十八編號1 所示之物沒收│
│      │        │        │        │        │之。                    │
│      │        │        │        │        │金童企業有限公司因其代表│
│      │        │        │        │        │人執行業務犯食品衛生管理│
│      │        │        │        │        │法第三十四條第一項之違反│
│      │        │        │        │        │食品衛生管理規定致危害人│
│      │        │        │        │        │體健康，科罰金新臺幣參拾│
│      │        │        │        │        │萬元。                  │
│      │        │        │        │        │潘淑蘭共同犯食品衛生管理│
│      │        │        │        │        │法第三十四條第一項之違反│
│      │        │        │        │        │食品衛生管理規定致危害人│
│      │        │        │        │        │體健康罪，處有期徒刑陸月│
│      │        │        │        │        │，扣案如附表十八編號1所 │
│      │        │        │        │        │示之物沒收之。          │
│      │        │        │        │        │簡玲媛共同犯詐欺取財罪，│
│      │        │        │        │        │處有期徒刑柒月，扣案如附│
│      │        │        │        │        │表十八編號1 所示之物沒收│
│      │        │        │        │        │之。                    │
├───┼────┼────┼────┼────┼────────────┤
│44即起│99年9 月│125 公斤│於99年10│偵卷(七)第│昱伸香料有限公司因其代表│
│訴書附│1 日；將│；每公斤│月底開支│37頁金果│人、其他從業人員執行業務│
│表一之│起雲劑載│110 元；│票給昱伸│王公司帳│犯食品衛生管理法第三十四│
│2 編號│送至上址│共13,750│公司    │冊      │條第一項之違反食品衛生管│
│2051、│之金果王│元      │        │        │理規定致危害人體健康，科│
│2052  │公司    │        │        │        │罰金新臺幣參拾伍萬元。  │
│      ├────┼────┤        │        │賴俊傑共同犯詐欺取財罪，│
│      │99年9 月│25公斤；│        │        │處有期徒刑捌月，扣案如附│
│      │30日；將│每公斤  │        │        │表十八編號1 所示之物沒收│
│      │起雲劑載│110 元；│        │        │之。                    │
│      │送至上址│共2,750 │        │        │金童企業有限公司因其代表│
│      │之金果王│元      │        │        │人執行業務犯食品衛生管理│
│      │公司    │        │        │        │法第三十四條第一項之違反│
│      │        │        │        │        │食品衛生管理規定致危害人│
│      │        │        │        │        │體健康，科罰金新臺幣參拾│
│      │        │        │        │        │萬元。                  │
│      │        │        │        │        │潘淑蘭共同犯食品衛生管理│
│      │        │        │        │        │法第三十四條第一項之違反│
│      │        │        │        │        │食品衛生管理規定致危害人│
│      │        │        │        │        │體健康罪，處有期徒刑陸月│
│      │        │        │        │        │，扣案如附表十八編號1 所│
│      │        │        │        │        │示之物沒收之。          │
│      │        │        │        │        │簡玲媛共同犯詐欺取財罪，│
│      │        │        │        │        │處有期徒刑柒月，扣案如附│
│      │        │        │        │        │表十八編號1 所示之物沒收│
│      │        │        │        │        │之。                    │
├───┼────┼────┼────┼────┼────────────┤
│45即起│99年10月│125 公斤│於99年11│偵卷(七)第│昱伸香料有限公司因其代表│
│訴書附│1 日；將│；每公斤│月底開支│37頁金果│人、其他從業人員執行業務│
│表一之│起雲劑載│110 元；│票給昱伸│王公司帳│犯食品衛生管理法第三十四│
│2 編號│送至上址│共13,750│公司    │冊      │條第一項之違反食品衛生管│
│2053  │之金果王│元      │        │        │理規定致危害人體健康，科│
│      │公司    │        │        │        │罰金新臺幣參拾伍萬元。  │
│      │        │        │        │        │賴俊傑共同犯詐欺取財罪，│
│      │        │        │        │        │處有期徒刑捌月，扣案如附│
│      │        │        │        │        │表十八編號1 所示之物沒收│
│      │        │        │        │        │之。                    │
│      │        │        │        │        │金童企業有限公司因其代表│
│      │        │        │        │        │人執行業務犯食品衛生管理│
│      │        │        │        │        │法第三十四條第一項之違反│
│      │        │        │        │        │食品衛生管理規定致危害人│
│      │        │        │        │        │體健康，科罰金新臺幣參拾│
│      │        │        │        │        │萬元。                  │
│      │        │        │        │        │潘淑蘭共同犯食品衛生管理│
│      │        │        │        │        │法第三十四條第一項之違反│
│      │        │        │        │        │食品衛生管理規定致危害人│
│      │        │        │        │        │體健康罪，處有期徒刑陸月│
│      │        │        │        │        │，扣案如附表十八編號1 所│
│      │        │        │        │        │示之物沒收之。          │
│      │        │        │        │        │簡玲媛共同犯詐欺取財罪，│
│      │        │        │        │        │處有期徒刑柒月，扣案如附│
│      │        │        │        │        │表十八編號1 所示之物沒收│
│      │        │        │        │        │之。                    │
├───┼────┼────┼────┼────┼────────────┤
│46即起│99年11月│150 公斤│於99年12│偵卷(七)第│昱伸香料有限公司因其代表│
│訴書附│1 日；將│；每公斤│月底開支│38頁金果│人、其他從業人員執行業務│
│表一之│起雲劑載│110 元；│票給昱伸│王公司帳│犯食品衛生管理法第三十四│
│2 編號│送至上址│共16,500│公司    │冊      │條第一項之違反食品衛生管│
│2054  │之金果王│元      │        │        │理規定致危害人體健康，科│
│      │公司    │        │        │        │罰金新臺幣參拾伍萬元。  │
│      │        │        │        │        │賴俊傑共同犯詐欺取財罪，│
│      │        │        │        │        │處有期徒刑捌月，扣案如附│
│      │        │        │        │        │表十八編號1 所示之物沒收│
│      │        │        │        │        │之。                    │
│      │        │        │        │        │金童企業有限公司因其代表│
│      │        │        │        │        │人執行業務犯食品衛生管理│
│      │        │        │        │        │法第三十四條第一項之違反│
│      │        │        │        │        │食品衛生管理規定致危害人│
│      │        │        │        │        │體健康，科罰金新臺幣參拾│
│      │        │        │        │        │萬元。                  │
│      │        │        │        │        │潘淑蘭共同犯食品衛生管理│
│      │        │        │        │        │法第三十四條第一項之違反│
│      │        │        │        │        │食品衛生管理規定致危害人│
│      │        │        │        │        │體健康罪，處有期徒刑陸月│
│      │        │        │        │        │，扣案如附表十八編號1 所│
│      │        │        │        │        │示之物沒收之。          │
│      │        │        │        │        │簡玲媛共同犯詐欺取財罪，│
│      │        │        │        │        │處有期徒刑柒月，扣案如附│
│      │        │        │        │        │表十八編號1 所示之物沒收│
│      │        │        │        │        │之。                    │
├───┼────┼────┼────┼────┼────────────┤
│47即起│99年12月│50公斤；│於100 年│偵卷(七)第│昱伸香料有限公司因其代表│
│訴書附│1 日；將│每公斤  │1 月底開│38頁金果│人、其他從業人員執行業務│
│表一之│起雲劑載│110 元；│支票給昱│王公司帳│犯食品衛生管理法第三十四│
│2 編號│送至上址│共5,500 │伸公司  │冊      │條第一項之違反食品衛生管│
│2055  │之金果王│元      │        │        │理規定致危害人體健康，科│
│      │公司    │        │        │        │罰金新臺幣參拾萬元。    │
│      │        │        │        │        │賴俊傑共同犯詐欺取財罪，│
│      │        │        │        │        │處有期徒刑陸月，扣案如附│
│      │        │        │        │        │表十八編號1 所示之物沒收│
│      │        │        │        │        │之。                    │
│      │        │        │        │        │金童企業有限公司因其代表│
│      │        │        │        │        │人執行業務犯食品衛生管理│
│      │        │        │        │        │法第三十四條第一項之違反│
│      │        │        │        │        │食品衛生管理規定致危害人│
│      │        │        │        │        │體健康，科罰金新臺幣貳拾│
│      │        │        │        │        │伍萬元。                │
│      │        │        │        │        │潘淑蘭共同犯食品衛生管理│
│      │        │        │        │        │法第三十四條第一項之違反│
│      │        │        │        │        │食品衛生管理規定致危害人│
│      │        │        │        │        │體健康罪，處有期徒刑肆月│
│      │        │        │        │        │，扣案如附表十八編號1 所│
│      │        │        │        │        │示之物沒收之。          │
│      │        │        │        │        │簡玲媛共同犯詐欺取財罪，│
│      │        │        │        │        │處有期徒刑伍月，扣案如附│
│      │        │        │        │        │表十八編號1 所示之物沒收│
│      │        │        │        │        │之。                    │
├───┼────┼────┼────┼────┼────────────┤
│48即起│100 年1 │150 公斤│於100 年│偵卷(六)第│昱伸香料有限公司因其代表│
│訴書附│月13日；│；每公斤│2 月底開│11頁工作│人、其他從業人員執行業務│
│表一之│將起雲劑│110 元；│支票給昱│日報表、│犯食品衛生管理法第三十四│
│2 編號│載送至上│共16,500│伸公司  │第90頁物│條第一項之違反食品衛生管│
│2056  │址或新北│元      │        │品進銷異│理規定致危害人體健康，科│
│      │市五股區│        │        │動表、偵│罰金新臺幣參拾伍萬元。  │
│      │五工六路│        │        │卷(七)第30│賴俊傑共同犯詐欺取財罪，│
│      │51號之金│        │        │頁客戶對│處有期徒刑捌月，扣案如附│
│      │果王公司│        │        │帳單、第│表十八編號1 所示之物沒收│
│      │        │        │        │31頁估價│之。                    │
│      │        │        │        │單      │金童企業有限公司因其代表│
│      │        │        │        │        │人執行業務犯食品衛生管理│
│      │        │        │        │        │法第三十四條第一項之違反│
│      │        │        │        │        │食品衛生管理規定致危害人│
│      │        │        │        │        │體健康，科罰金新臺幣參拾│
│      │        │        │        │        │萬元。                  │
│      │        │        │        │        │潘淑蘭共同犯食品衛生管理│
│      │        │        │        │        │法第三十四條第一項之違反│
│      │        │        │        │        │食品衛生管理規定致危害人│
│      │        │        │        │        │體健康罪，處有期徒刑陸月│
│      │        │        │        │        │，扣案如附表十八編號1 所│
│      │        │        │        │        │示之物沒收之。          │
│      │        │        │        │        │簡玲媛共同犯詐欺取財罪，│
│      │        │        │        │        │處有期徒刑柒月，扣案如附│
│      │        │        │        │        │表十八編號1 所示之物沒收│
│      │        │        │        │        │之。                    │
├───┼────┼────┼────┼────┼────────────┤
│49即起│100 年2 │125 公斤│於100 年│偵卷(六)第│昱伸香料有限公司因其代表│
│訴書附│月14日；│；每公斤│3 月底開│14頁工作│人、其他從業人員執行業務│
│表一之│將起雲劑│110 元；│支票給昱│日報表、│犯食品衛生管理法第三十四│
│2 編號│載送至上│共13,750│伸公司  │第90頁物│條第一項之違反食品衛生管│
│2057  │址或新北│元      │        │品進銷異│理規定致危害人體健康，科│
│      │市五股區│        │        │動表、偵│罰金新臺幣參拾伍萬元。  │
│      │五工六路│        │        │卷(七)第32│賴俊傑共同犯詐欺取財罪，│
│      │51號之金│        │        │頁客戶對│處有期徒刑捌月，扣案如附│
│      │果王公司│        │        │帳單、第│表十八編號1 所示之物沒收│
│      │        │        │        │33頁送貨│之。                    │
│      │        │        │        │單      │金童企業有限公司因其代表│
│      │        │        │        │        │人執行業務犯食品衛生管理│
│      │        │        │        │        │法第三十四條第一項之違反│
│      │        │        │        │        │食品衛生管理規定致危害人│
│      │        │        │        │        │體健康，科罰金新臺幣參拾│
│      │        │        │        │        │萬元。                  │
│      │        │        │        │        │潘淑蘭共同犯食品衛生管理│
│      │        │        │        │        │法第三十四條第一項之違反│
│      │        │        │        │        │食品衛生管理規定致危害人│
│      │        │        │        │        │體健康罪，處有期徒刑陸月│
│      │        │        │        │        │，扣案如附表十八編號1 所│
│      │        │        │        │        │示之物沒收之。          │
│      │        │        │        │        │簡玲媛共同犯詐欺取財罪，│
│      │        │        │        │        │處有期徒刑柒月，扣案如附│
│      │        │        │        │        │表十八編號1 所示之物沒收│
│      │        │        │        │        │之。                    │
├───┼────┼────┼────┼────┼────────────┤
│50即起│100 年3 │125 公斤│於100 年│偵卷(六)第│昱伸香料有限公司因其代表│
│訴書附│月18日；│；每公斤│4 月底開│19頁工作│人、其他從業人員執行業務│
│表一之│將起雲劑│110 元；│支票給昱│日報表、│犯食品衛生管理法第三十四│
│2 編號│載送至上│共13,750│伸公司  │第90頁物│條第一項之違反食品衛生管│
│2058  │址或新北│元      │        │品進銷異│理規定致危害人體健康，科│
│      │市五股區│        │        │動表、偵│罰金新臺幣參拾伍萬元。  │
│      │五工六路│        │        │卷(七)第第│賴俊傑共同犯詐欺取財罪，│
│      │51號之金│        │        │22頁送貨│處有期徒刑捌月，扣案如附│
│      │果王公司│        │        │單      │表十八編號1 所示之物沒收│
│      │        │        │        │        │之。                    │
│      │        │        │        │        │金童企業有限公司因其代表│
│      │        │        │        │        │人執行業務犯食品衛生管理│
│      │        │        │        │        │法第三十四條第一項之違反│
│      │        │        │        │        │食品衛生管理規定致危害人│
│      │        │        │        │        │體健康，科罰金新臺幣參拾│
│      │        │        │        │        │萬元。                  │
│      │        │        │        │        │潘淑蘭共同犯食品衛生管理│
│      │        │        │        │        │法第三十四條第一項之違反│
│      │        │        │        │        │食品衛生管理規定致危害人│
│      │        │        │        │        │體健康罪，處有期徒刑陸月│
│      │        │        │        │        │，扣案如附表十八編號1 所│
│      │        │        │        │        │示之物沒收之。          │
│      │        │        │        │        │簡玲媛共同犯詐欺取財罪，│
│      │        │        │        │        │處有期徒刑柒月，扣案如附│
│      │        │        │        │        │表十八編號1 所示之物沒收│
│      │        │        │        │        │之。                    │
├───┼────┼────┼────┼────┼────────────┤
│51即起│100 年4 │150 公斤│尚未付款│偵卷(六)第│昱伸香料有限公司因其代表│
│訴書附│月14日；│；每公斤│        │90頁物品│人、其他從業人員執行業務│
│表一之│將起雲劑│110 元；│        │進銷異動│犯食品衛生管理法第三十四│
│2 編號│載送至上│共16,500│        │表、第4 │條第一項之違反食品衛生管│
│2059、│址或新北│元      │        │頁託運單│理規定致危害人體健康，科│
│2060、│市五股區│        │        │、偵卷(七)│罰金新臺幣伍拾萬元。    │
│2061  │五工六路│        │        │第23頁客│賴俊傑共同犯詐欺取財未遂│
│      │51號之金│        │        │戶對帳單│罪，處有期徒刑壹年壹月，│
│      │果王公司│        │        │、第24至│扣案如附表十八編號1 所示│
│      ├────┼────┤        │26頁送貨│之物沒收之。            │
│      │100 年4 │250 公斤│        │單      │金童企業有限公司因其代表│
│      │月20日；│；每公斤│        │        │人執行業務犯食品衛生管理│
│      │將起雲劑│110 元；│        │        │法第三十四條第一項之違反│
│      │載送至上│共27,500│        │        │食品衛生管理規定致危害人│
│      │址或新北│元      │        │        │體健康，科罰金新臺幣肆拾│
│      │市五股區│        │        │        │伍萬元。                │
│      │五工六路│        │        │        │潘淑蘭共同犯食品衛生管理│
│      │51號之金│        │        │        │法第三十四條第一項之違反│
│      │果王公司│        │        │        │食品衛生管理規定致危害人│
│      ├────┼────┤        │        │體健康罪，處有期徒刑拾壹│
│      │100 年4 │500 公斤│        │        │月，扣案如附表十八編號1 │
│      │月21日；│；每公斤│        │        │所示之物沒收之。        │
│      │將起雲劑│110 元；│        │        │簡玲媛共同犯詐欺取財未遂│
│      │載送至上│共55,000│        │        │罪，處有期徒刑壹年，扣案│
│      │址或新北│元      │        │        │如附表十八編號1 所示之物│
│      │市五股區│        │        │        │沒收之。                │
│      │五工六路│        │        │        │                        │
│      │51號之金│        │        │        │                        │
│      │果王公司│        │        │        │                        │
├───┼────┼────┼────┼────┼────────────┤
│52即起│95年6 月│150 公斤│於95年7 │偵卷(七)第│昱伸香料有限公司因其代表│
│訴書附│23日；將│；每公斤│月底開支│34頁金果│人、其他從業人員執行業務│
│表一之│起雲劑載│100 元；│票寄給昱│王公司帳│犯食品衛生管理法第三十四│
│1 編號│送至位於│共15,000│伸公司  │冊      │條第一項之違反食品衛生管│
│2006  │臺北市通│元      │        │        │理規定致危害人體健康，科│
│      │河街2 巷│        │        │        │罰金新臺幣參拾伍萬元，減│
│      │38 號 之│        │        │        │為罰金新臺幣拾柒萬伍仟元│
│      │金果王公│        │        │        │。                      │
│      │司      │        │        │        │賴俊傑共同犯詐欺取財罪，│
│      │        │        │        │        │處有期徒刑捌月，減為有期│
│      │        │        │        │        │徒刑肆月，扣案如附表十八│
│      │        │        │        │        │編號1 所示之物沒收之。  │
│      │        │        │        │        │金童企業有限公司因其代表│
│      │        │        │        │        │人執行業務犯食品衛生管理│
│      │        │        │        │        │法第三十四條第一項之違反│
│      │        │        │        │        │食品衛生管理規定致危害人│
│      │        │        │        │        │體健康，科罰金新臺幣參拾│
│      │        │        │        │        │萬元，減為罰金新臺幣拾伍│
│      │        │        │        │        │萬元。                  │
│      │        │        │        │        │潘淑蘭共同犯食品衛生管理│
│      │        │        │        │        │法第三十四條第一項之違反│
│      │        │        │        │        │食品衛生管理規定致危害人│
│      │        │        │        │        │體健康罪，處有期徒刑陸月│
│      │        │        │        │        │，減為有期徒刑參月，扣案│
│      │        │        │        │        │如附表十八編號1 所示之物│
│      │        │        │        │        │沒收之。                │
│      │        │        │        │        │簡玲媛共同犯詐欺取財罪，│
│      │        │        │        │        │處有期徒刑柒月，減為有期│
│      │        │        │        │        │徒刑參月又拾伍日，扣案如│
│      │        │        │        │        │附表十八編號1 所示之物沒│
│      │        │        │        │        │收之。                  │
└───┴────┴────┴────┴────┴────────────┘
附表四（世明食品原料行）：
┌───┬────┬────┬────┬────┬────────────┐
│ 編號 │出貨日期│數量及價│付款時間│交易資料│     所犯罪名及處罰     │
│      │、方式  │格      │及方式  │        │                        │
├───┼────┼────┼────┼────┼────────────┤
│1 即起│97年9 月│25公斤；│於97年10│偵卷(六)第│昱伸香料有限公司因其代表│
│訴書附│23日；由│每公斤  │月16日將│124 頁估│人、其他從業人員執行業務│
│表一之│世明食品│120 元；│支票掛號│價單、本│犯食品衛生管理法第三十四│
│2 編號│原料行實│共3,000 │郵寄至昱│院卷(七)第│條第一項之違反食品衛生管│
│3001  │際負責人│元      │伸公司  │231 頁  │理規定致危害人體健康，科│
│      │許茂森前│        │        │        │罰金新臺幣參拾萬元。    │
│      │往位於新│        │        │        │賴俊傑共同犯詐欺取財罪，│
│      │北市中和│        │        │        │處有期徒刑陸月，扣案如附│
│      │區○○路│        │        │        │表十八編號1 所示之物沒收│
│      │177 巷16│        │        │        │之。                    │
│      │號之昱伸│        │        │        │金童企業有限公司因其代表│
│      │公司領取│        │        │        │人執行業務犯食品衛生管理│
│      │起雲劑  │        │        │        │法第三十四條第一項之違反│
│      │        │        │        │        │食品衛生管理規定致危害人│
│      │        │        │        │        │體健康，科罰金新臺幣貳拾│
│      │        │        │        │        │伍萬元。                │
│      │        │        │        │        │潘淑蘭共同犯食品衛生管理│
│      │        │        │        │        │法第三十四條第一項之違反│
│      │        │        │        │        │食品衛生管理規定致危害人│
│      │        │        │        │        │體健康罪，處有期徒刑肆月│
│      │        │        │        │        │，扣案如附表十八編號1 所│
│      │        │        │        │        │示之物沒收之。          │
│      │        │        │        │        │簡玲媛共同犯詐欺取財罪，│
│      │        │        │        │        │處有期徒刑伍月，扣案如附│
│      │        │        │        │        │表十八編號1 所示之物沒收│
│      │        │        │        │        │之。                    │
├───┼────┼────┼────┼────┼────────────┤
│2 即起│100 年5 │25公斤；│尚未付款│偵卷(六)第│昱伸香料有限公司因其代表│
│訴書附│月9 日；│每公斤  │        │35頁送貨│人、其他從業人員執行業務│
│表一之│由許銘士│120 元；│        │單、第90│犯食品衛生管理法第三十四│
│2 編號│前往上址│共3,000 │        │頁物品進│條第一項之違反食品衛生管│
│3002  │之昱伸公│元      │        │銷異動表│理規定致危害人體健康，科│
│      │司領取起│        │        │、第154 │罰金新臺幣參拾萬元。    │
│      │雲劑    │        │        │頁客戶對│賴俊傑共同犯詐欺取財未遂│
│      │        │        │        │帳單、偵│罪，處有期徒刑伍月，扣案│
│      │        │        │        │卷(七)第44│如附表十八編號1 所示之物│
│      │        │        │        │頁送貨單│沒收之。                │
│      │        │        │        │、本院卷│金童企業有限公司因其代表│
│      │        │        │        │(七)第231 │人執行業務犯食品衛生管理│
│      │        │        │        │頁      │法第三十四條第一項之違反│
│      │        │        │        │        │食品衛生管理規定致危害人│
│      │        │        │        │        │體健康，科罰金新臺幣貳拾│
│      │        │        │        │        │伍萬元。                │
│      │        │        │        │        │潘淑蘭共同犯食品衛生管理│
│      │        │        │        │        │法第三十四條第一項之違反│
│      │        │        │        │        │食品衛生管理規定致危害人│
│      │        │        │        │        │體健康罪，處有期徒刑參月│
│      │        │        │        │        │，扣案如附表十八編號1 所│
│      │        │        │        │        │示之物沒收之。          │
│      │        │        │        │        │簡玲媛共同犯詐欺取財未遂│
│      │        │        │        │        │罪，處有期徒刑肆月，扣案│
│      │        │        │        │        │如附表十八編號1 所示之物│
│      │        │        │        │        │沒收之。                │
└───┴────┴────┴────┴────┴────────────┘
附表五（薪軒公司）：
┌───┬────┬────┬────┬────┬────────────┐
│ 編號 │出貨日期│數量及價│付款時間│交易資料│     所犯罪名及處罰     │
│      │、方式  │格      │及方式  │        │                        │
├───┼────┼────┼────┼────┼────────────┤
│1 即起│97年3 月│100 公斤│於97年3 │偵卷(六)第│昱伸香料有限公司因其代表│
│訴書附│21日；將│；每公斤│月21日支│160 頁估│人、其他從業人員執行業務│
│表一之│起雲劑載│110 元；│付現金  │價單    │犯食品衛生管理法第三十四│
│2 編號│送至位於│共11,000│        │        │條第一項之違反食品衛生管│
│4001  │新北市三│元      │        │        │理規定致危害人體健康，科│
│      │峽區三樹│        │        │        │罰金新臺幣參拾伍萬元。  │
│      │路222 巷│        │        │        │賴俊傑共同犯詐欺取財罪，│
│      │236 弄21│        │        │        │處有期徒刑捌月，扣案如附│
│      │之1 號薪│        │        │        │表十八編號1 所示之物沒收│
│      │軒公司  │        │        │        │之。                    │
│      │        │        │        │        │金童企業有限公司因其代表│
│      │        │        │        │        │人執行業務犯食品衛生管理│
│      │        │        │        │        │法第三十四條第一項之違反│
│      │        │        │        │        │食品衛生管理規定致危害人│
│      │        │        │        │        │體健康，科罰金新臺幣參拾│
│      │        │        │        │        │萬元。                  │
│      │        │        │        │        │潘淑蘭共同犯食品衛生管理│
│      │        │        │        │        │法第三十四條第一項之違反│
│      │        │        │        │        │食品衛生管理規定致危害人│
│      │        │        │        │        │體健康罪，處有期徒刑陸月│
│      │        │        │        │        │，扣案如附表十八編號1 所│
│      │        │        │        │        │示之物沒收之。          │
│      │        │        │        │        │簡玲媛共同犯詐欺取財罪，│
│      │        │        │        │        │處有期徒刑柒月，扣案如附│
│      │        │        │        │        │表十八編號1 所示之物沒收│
│      │        │        │        │        │之。                    │
├───┼────┼────┼────┼────┼────────────┤
│2 即起│99年12月│100 公斤│於99年12│偵卷(六)第│昱伸香料有限公司因其代表│
│訴書附│24日；將│；每公斤│月24日付│8 頁工作│人、其他從業人員執行業務│
│表一之│起雲劑載│110 元；│現金    │日報表  │犯食品衛生管理法第三十四│
│2 編號│送至上址│共11,000│        │        │條第一項之違反食品衛生管│
│4002  │之薪軒公│元      │        │        │理規定致危害人體健康，科│
│      │司      │        │        │        │罰金新臺幣參拾伍萬元。  │
│      │        │        │        │        │賴俊傑共同犯詐欺取財罪，│
│      │        │        │        │        │處有期徒刑捌月，扣案如附│
│      │        │        │        │        │表十八編號1 所示之物沒收│
│      │        │        │        │        │之。                    │
│      │        │        │        │        │金童企業有限公司因其代表│
│      │        │        │        │        │人執行業務犯食品衛生管理│
│      │        │        │        │        │法第三十四條第一項之違反│
│      │        │        │        │        │食品衛生管理規定致危害人│
│      │        │        │        │        │體健康，科罰金新臺幣參拾│
│      │        │        │        │        │萬元。                  │
│      │        │        │        │        │潘淑蘭共同犯食品衛生管理│
│      │        │        │        │        │法第三十四條第一項之違反│
│      │        │        │        │        │食品衛生管理規定致危害人│
│      │        │        │        │        │體健康罪，處有期徒刑陸月│
│      │        │        │        │        │，扣案如附表十八編號1 所│
│      │        │        │        │        │示之物沒收之。          │
│      │        │        │        │        │簡玲媛共同犯詐欺取財罪，│
│      │        │        │        │        │處有期徒刑柒月，扣案如附│
│      │        │        │        │        │表十八編號1 所示之物沒收│
│      │        │        │        │        │之。                    │
├───┼────┼────┼────┼────┼────────────┤
│3 即起│100 年3 │100 公斤│於100 年│偵卷(六)第│昱伸香料有限公司因其代表│
│訴書附│月23日；│；每公斤│3 月23日│19頁工作│人、其他從業人員執行業務│
│表一之│將起雲劑│110 元；│付現金（│日報表、│犯食品衛生管理法第三十四│
│2 編號│載送至上│共11,000│嗣於同年│第90頁物│條第一項之違反食品衛生管│
│4003  │址之薪軒│元      │4 月退貨│品進銷異│理規定致危害人體健康，科│
│      │公司    │        │98公斤）│動表    │罰金新臺幣參拾伍萬元。  │
│      │        │        │        │        │賴俊傑共同犯詐欺取財罪，│
│      │        │        │        │        │處有期徒刑捌月，扣案如附│
│      │        │        │        │        │表十八編號1 所示之物沒收│
│      │        │        │        │        │之。                    │
│      │        │        │        │        │金童企業有限公司因其代表│
│      │        │        │        │        │人執行業務犯食品衛生管理│
│      │        │        │        │        │法第三十四條第一項之違反│
│      │        │        │        │        │食品衛生管理規定致危害人│
│      │        │        │        │        │體健康，科罰金新臺幣參拾│
│      │        │        │        │        │萬元。                  │
│      │        │        │        │        │潘淑蘭共同犯食品衛生管理│
│      │        │        │        │        │法第三十四條第一項之違反│
│      │        │        │        │        │食品衛生管理規定致危害人│
│      │        │        │        │        │體健康罪，處有期徒刑陸月│
│      │        │        │        │        │，扣案如附表十八編號1 所│
│      │        │        │        │        │示之物沒收之。          │
│      │        │        │        │        │簡玲媛共同犯詐欺取財罪，│
│      │        │        │        │        │處有期徒刑柒月，扣案如附│
│      │        │        │        │        │表十八編號1 所示之物沒收│
│      │        │        │        │        │之。                    │
└───┴────┴────┴────┴────┴────────────┘
附表六（馥聖公司）：
┌───┬────┬────┬────┬────┬────────────┐
│ 編號 │出貨日期│數量及價│付款時間│交易資料│     所犯罪名及處罰     │
│      │、方式  │格      │及方式  │        │                        │
├───┼────┼────┼────┼────┼────────────┤
│1 即起│100 年3 │500 公斤│於100 年│偵卷(六)第│昱伸香料有限公司因其代表│
│訴書附│月3 日；│；每公斤│月2 月25│17頁工作│人、其他從業人員執行業務│
│表一之│將起雲劑│105 元；│日匯款支│日報表、│犯食品衛生管理法第三十四│
│2 編號│載送至馥│共52,500│付      │第23頁送│條第一項之違反食品衛生管│
│5001  │聖公司客│元      │        │貨單、第│理規定致危害人體健康，科│
│      │戶詹澤遠│        │        │37頁客戶│罰金新臺幣肆拾伍萬元。  │
│      │指定之臺│        │        │對帳單、│賴俊傑共同犯詐欺取財罪，│
│      │中市烏日│        │        │第89頁物│處有期徒刑壹年，扣案如附│
│      │溪南路某│        │        │品進銷異│表十八編號1 所示之物沒收│
│      │處      │        │        │動表、本│之。                    │
│      │        │        │        │院卷(九)第│金童企業有限公司因其代表│
│      │        │        │        │153 頁存│人執行業務犯食品衛生管理│
│      │        │        │        │摺影本  │法第三十四條第一項之違反│
│      │        │        │        │        │食品衛生管理規定致危害人│
│      │        │        │        │        │體健康，科罰金新臺幣肆拾│
│      │        │        │        │        │萬元。                  │
│      │        │        │        │        │潘淑蘭共同犯食品衛生管理│
│      │        │        │        │        │法第三十四條第一項之違反│
│      │        │        │        │        │食品衛生管理規定致危害人│
│      │        │        │        │        │體健康罪，處有期徒刑拾月│
│      │        │        │        │        │，扣案如附表十八編號1所 │
│      │        │        │        │        │示之物沒收之。          │
│      │        │        │        │        │簡玲媛共同犯詐欺取財罪，│
│      │        │        │        │        │處有期徒刑拾壹月，扣案如│
│      │        │        │        │        │附表十八編號1 所示之物沒│
│      │        │        │        │        │收之。                  │
├───┼────┼────┼────┼────┼────────────┤
│2 即起│100 年3 │1,000 公│於100 年│偵卷(六)第│昱伸香料有限公司因其代表│
│訴書附│月30日；│斤；每公│3 月29日│32頁送貨│人、其他從業人員執行業務│
│表一之│將起雲劑│斤105 元│匯款給簡│單、第37│犯食品衛生管理法第三十四│
│2 編號│載送至馥│；共    │玲媛    │頁客戶對│條第一項之違反食品衛生管│
│5002  │聖公司客│105,000 │        │帳單、第│理規定致危害人體健康，科│
│      │戶詹澤遠│元      │        │89頁物品│罰金新臺幣陸拾萬元。    │
│      │指定之上│        │        │進銷異動│賴俊傑共同犯詐欺取財罪，│
│      │開處所  │        │        │表、本院│處有期徒刑壹年陸月，扣案│
│      │        │        │        │卷(九)第  │如附表十八編號1 所示之物│
│      │        │        │        │154 頁匯│沒收之。                │
│      │        │        │        │款單    │金童企業有限公司因其代表│
│      │        │        │        │        │人執行業務犯食品衛生管理│
│      │        │        │        │        │法第三十四條第一項之違反│
│      │        │        │        │        │食品衛生管理規定致危害人│
│      │        │        │        │        │體健康，科罰金新臺幣伍拾│
│      │        │        │        │        │萬元。                  │
│      │        │        │        │        │潘淑蘭共同犯食品衛生管理│
│      │        │        │        │        │法第三十四條第一項之違反│
│      │        │        │        │        │食品衛生管理規定致危害人│
│      │        │        │        │        │體健康罪，處有期徒刑壹年│
│      │        │        │        │        │貳月，扣案如附表十八編號│
│      │        │        │        │        │1 所示之物沒收之。      │
│      │        │        │        │        │簡玲媛共同犯詐欺取財罪，│
│      │        │        │        │        │處有期徒刑壹年伍月，扣案│
│      │        │        │        │        │如附表十八編號1 所示之物│
│      │        │        │        │        │沒收之。                │
├───┼────┼────┼────┼────┼────────────┤
│3 即起│100 年5 │1,000 公│於100 年│偵卷(六)第│昱伸香料有限公司因其代表│
│訴書附│月16日；│斤；每公│5 月16日│34頁送貨│人、其他從業人員執行業務│
│表一之│尚未送貨│斤105 元│開支票給│單、第90│犯食品衛生管理法第三十四│
│2 編號│        │；共    │昱伸公司│頁物品進│條第一項之違反食品衛生管│
│5003  │        │105,000 │        │銷異動表│理規定致危害人體健康，科│
│      │        │元      │        │、本院卷│罰金新臺幣陸拾萬元。    │
│      │        │        │        │(九)第155 │賴俊傑共同犯詐欺取財罪，│
│      │        │        │        │頁花旗（│處有期徒刑壹年陸月，扣案│
│      │        │        │        │臺灣）銀│如附表十八編號1 所示之物│
│      │        │        │        │行綜合月│沒收之。                │
│      │        │        │        │結單    │金童企業有限公司因其代表│
│      │        │        │        │        │人執行業務犯食品衛生管理│
│      │        │        │        │        │法第三十四條第一項之違反│
│      │        │        │        │        │食品衛生管理規定致危害人│
│      │        │        │        │        │體健康，科罰金新臺幣伍拾│
│      │        │        │        │        │萬元。                  │
│      │        │        │        │        │潘淑蘭共同犯食品衛生管理│
│      │        │        │        │        │法第三十四條第一項之違反│
│      │        │        │        │        │食品衛生管理規定致危害人│
│      │        │        │        │        │體健康罪，處有期徒刑壹年│
│      │        │        │        │        │貳月，扣案如附表十八編號│
│      │        │        │        │        │1 所示之物沒收之。      │
│      │        │        │        │        │簡玲媛共同犯詐欺取財罪，│
│      │        │        │        │        │處有期徒刑壹年伍月，扣案│
│      │        │        │        │        │如附表十八編號1 所示之物│
│      │        │        │        │        │沒收之。                │
└───┴────┴────┴────┴────┴────────────┘
附表七（松暉公司）：
┌───┬────┬────┬────┬────┬────────────┐
│ 編號 │出貨日期│數量及價│付款時間│交易資料│     所犯罪名及處罰     │
│      │、方式  │格      │及方式  │        │                        │
├───┼────┼────┼────┼────┼────────────┤
│1 即起│97年3 月│1,000 公│於97年3 │偵卷(六)第│昱伸香料有限公司因其代表│
│訴書附│18日；將│斤；每公│月中旬匯│125 頁估│人、其他從業人員執行業務│
│表一之│起雲劑載│斤100 元│款      │價單、本│犯食品衛生管理法第三十四│
│2 編號│送至位於│；共    │        │院卷(七)第│條第一項之違反食品衛生管│
│6001  │臺中市大│100,000 │        │204 頁送│理規定致危害人體健康，科│
│      │里區仁福│元      │        │貨單    │罰金新臺幣陸拾萬元。    │
│      │街87號之│        │        │        │賴俊傑共同犯詐欺取財罪，│
│      │松暉公司│        │        │        │處有期徒刑壹年陸月，扣案│
│      │        │        │        │        │如附表十八編號1 所示之物│
│      │        │        │        │        │沒收之。                │
│      │        │        │        │        │金童企業有限公司因其代表│
│      │        │        │        │        │人執行業務犯食品衛生管理│
│      │        │        │        │        │法第三十四條第一項之違反│
│      │        │        │        │        │食品衛生管理規定致危害人│
│      │        │        │        │        │體健康，科罰金新臺幣伍拾│
│      │        │        │        │        │萬元。                  │
│      │        │        │        │        │潘淑蘭共同犯食品衛生管理│
│      │        │        │        │        │法第三十四條第一項之違反│
│      │        │        │        │        │食品衛生管理規定致危害人│
│      │        │        │        │        │體健康罪，處有期徒刑壹年│
│      │        │        │        │        │貳月，扣案如附表十八編號│
│      │        │        │        │        │1 所示之物沒收之。      │
│      │        │        │        │        │簡玲媛共同犯詐欺取財罪，│
│      │        │        │        │        │處有期徒刑壹年伍月，扣案│
│      │        │        │        │        │如附表十八編號1 所示之物│
│      │        │        │        │        │沒收之。                │
├───┼────┼────┼────┼────┼────────────┤
│2 即起│97年4 月│1,000 公│於97年4 │偵卷(六)第│昱伸香料有限公司因其代表│
│訴書附│2 日；將│斤；每公│月上旬匯│126 頁估│人、其他從業人員執行業務│
│表一之│起雲劑載│斤100 元│款      │價單、本│犯食品衛生管理法第三十四│
│2 編號│送至上址│；共    │        │院卷(七)第│條第一項之違反食品衛生管│
│6002  │之松暉公│100,000 │        │204 頁送│理規定致危害人體健康，科│
│      │司      │元      │        │貨單    │罰金新臺幣陸拾萬元。    │
│      │        │        │        │        │賴俊傑共同犯詐欺取財罪，│
│      │        │        │        │        │處有期徒刑壹年陸月，扣案│
│      │        │        │        │        │如附表十八編號1 所示之物│
│      │        │        │        │        │沒收之。                │
│      │        │        │        │        │金童企業有限公司因其代表│
│      │        │        │        │        │人執行業務犯食品衛生管理│
│      │        │        │        │        │法第三十四條第一項之違反│
│      │        │        │        │        │食品衛生管理規定致危害人│
│      │        │        │        │        │體健康，科罰金新臺幣伍拾│
│      │        │        │        │        │萬元。                  │
│      │        │        │        │        │潘淑蘭共同犯食品衛生管理│
│      │        │        │        │        │法第三十四條第一項之違反│
│      │        │        │        │        │食品衛生管理規定致危害人│
│      │        │        │        │        │體健康罪，處有期徒刑壹年│
│      │        │        │        │        │貳月，扣案如附表十八編號│
│      │        │        │        │        │1 所示之物沒收之。      │
│      │        │        │        │        │簡玲媛共同犯詐欺取財罪，│
│      │        │        │        │        │處有期徒刑壹年伍月，扣案│
│      │        │        │        │        │如附表十八編號1 所示之物│
│      │        │        │        │        │沒收之。                │
├───┼────┼────┼────┼────┼────────────┤
│3 即起│97年5 月│1,000 公│於97年5 │偵卷(六)第│昱伸香料有限公司因其代表│
│訴書附│7 日；將│斤；每公│月上旬匯│127 頁估│人、其他從業人員執行業務│
│表一之│起雲劑載│斤100 元│款      │價單、本│犯食品衛生管理法第三十四│
│2 編號│送至上址│；共    │        │院卷(七)第│條第一項之違反食品衛生管│
│6003  │之松暉公│100,000 │        │205 頁送│理規定致危害人體健康，科│
│      │司      │元      │        │貨單    │罰金新臺幣陸拾萬元。    │
│      │        │        │        │        │賴俊傑共同犯詐欺取財罪，│
│      │        │        │        │        │處有期徒刑壹年陸月，扣案│
│      │        │        │        │        │如附表十八編號1 所示之物│
│      │        │        │        │        │沒收之。                │
│      │        │        │        │        │金童企業有限公司因其代表│
│      │        │        │        │        │人執行業務犯食品衛生管理│
│      │        │        │        │        │法第三十四條第一項之違反│
│      │        │        │        │        │食品衛生管理規定致危害人│
│      │        │        │        │        │體健康，科罰金新臺幣伍拾│
│      │        │        │        │        │萬元。                  │
│      │        │        │        │        │潘淑蘭共同犯食品衛生管理│
│      │        │        │        │        │法第三十四條第一項之違反│
│      │        │        │        │        │食品衛生管理規定致危害人│
│      │        │        │        │        │體健康罪，處有期徒刑壹年│
│      │        │        │        │        │貳月，扣案如附表十八編號│
│      │        │        │        │        │1 所示之物沒收之。      │
│      │        │        │        │        │簡玲媛共同犯詐欺取財罪，│
│      │        │        │        │        │處有期徒刑壹年伍月，扣案│
│      │        │        │        │        │如附表十八編號1 所示之物│
│      │        │        │        │        │沒收之。                │
├───┼────┼────┼────┼────┼────────────┤
│4 即起│97年7 月│1,000 公│於97年7 │偵卷(六)第│昱伸香料有限公司因其代表│
│訴書附│7 日；將│斤；每公│月上旬匯│128 頁估│人、其他從業人員執行業務│
│表一之│起雲劑載│斤100 元│款      │價單、本│犯食品衛生管理法第三十四│
│2 編號│送至上址│；共    │        │院卷(七)第│條第一項之違反食品衛生管│
│6004  │之松暉公│100,000 │        │205 頁送│理規定致危害人體健康，科│
│      │司      │元      │        │貨單    │罰金新臺幣陸拾萬元。    │
│      │        │        │        │        │賴俊傑共同犯詐欺取財罪，│
│      │        │        │        │        │處有期徒刑壹年陸月，扣案│
│      │        │        │        │        │如附表十八編號1 所示之物│
│      │        │        │        │        │沒收之。                │
│      │        │        │        │        │金童企業有限公司因其代表│
│      │        │        │        │        │人執行業務犯食品衛生管理│
│      │        │        │        │        │法第三十四條第一項之違反│
│      │        │        │        │        │食品衛生管理規定致危害人│
│      │        │        │        │        │體健康，科罰金新臺幣伍拾│
│      │        │        │        │        │萬元。                  │
│      │        │        │        │        │潘淑蘭共同犯食品衛生管理│
│      │        │        │        │        │法第三十四條第一項之違反│
│      │        │        │        │        │食品衛生管理規定致危害人│
│      │        │        │        │        │體健康罪，處有期徒刑壹年│
│      │        │        │        │        │貳月，扣案如附表十八編號│
│      │        │        │        │        │1 所示之物沒收之。      │
│      │        │        │        │        │簡玲媛共同犯詐欺取財罪，│
│      │        │        │        │        │處有期徒刑壹年伍月，扣案│
│      │        │        │        │        │如附表十八編號1 所示之物│
│      │        │        │        │        │沒收之。                │
├───┼────┼────┼────┼────┼────────────┤
│5 即起│97年8 月│1,000 公│於97年8 │偵卷(六)第│昱伸香料有限公司因其代表│
│訴書附│4 日；將│斤；每公│月上旬匯│129 頁估│人、其他從業人員執行業務│
│表一之│起雲劑載│斤100 元│款      │價單、本│犯食品衛生管理法第三十四│
│2 編號│送至上址│；共    │        │院卷(七)第│條第一項之違反食品衛生管│
│6005  │之松暉公│100,000 │        │205 頁送│理規定致危害人體健康，科│
│      │司      │元      │        │貨單    │罰金新臺幣陸拾萬元。    │
│      │        │        │        │        │賴俊傑共同犯詐欺取財罪，│
│      │        │        │        │        │處有期徒刑壹年陸月，扣案│
│      │        │        │        │        │如附表十八編號1 所示之物│
│      │        │        │        │        │沒收之。                │
│      │        │        │        │        │金童企業有限公司因其代表│
│      │        │        │        │        │人執行業務犯食品衛生管理│
│      │        │        │        │        │法第三十四條第一項之違反│
│      │        │        │        │        │食品衛生管理規定致危害人│
│      │        │        │        │        │體健康，科罰金新臺幣伍拾│
│      │        │        │        │        │萬元。                  │
│      │        │        │        │        │潘淑蘭共同犯食品衛生管理│
│      │        │        │        │        │法第三十四條第一項之違反│
│      │        │        │        │        │食品衛生管理規定致危害人│
│      │        │        │        │        │體健康罪，處有期徒刑壹年│
│      │        │        │        │        │貳月，扣案如附表十八編號│
│      │        │        │        │        │1 所示之物沒收之。      │
│      │        │        │        │        │簡玲媛共同犯詐欺取財罪，│
│      │        │        │        │        │處有期徒刑壹年伍月，扣案│
│      │        │        │        │        │如附表十八編號1 所示之物│
│      │        │        │        │        │沒收之。                │
├───┼────┼────┼────┼────┼────────────┤
│6 即起│於98年4 │2,000 公│於98年4 │偵卷(六)第│昱伸香料有限公司因其代表│
│訴書附│月8 日先│斤；每公│月8 日匯│130 頁估│人、其他從業人員執行業務│
│表一之│出貨700 │斤100 元│款至賴俊│價單、本│犯食品衛生管理法第三十四│
│2 編號│公斤，同│；扣除自│傑第一銀│院卷(七)第│條第一項之違反食品衛生管│
│6006  │年4 月10│取之車資│行中和分│206 頁貨│理規定致危害人體健康，科│
│      │日再出貨│2,600 元│行帳戶  │單、傳票│罰金新臺幣柒拾萬元。    │
│      │1,300 公│，應給付│        │        │賴俊傑共同犯詐欺取財罪，│
│      │斤；均由│之價金為│        │        │處有期徒刑壹年拾月，扣案│
│      │松暉公司│197,400 │        │        │如附表十八編號1 所示之物│
│      │自行前往│元      │        │        │沒收之。                │
│      │昱伸公司│        │        │        │金童企業有限公司因其代表│
│      │領取起雲│        │        │        │人執行業務犯食品衛生管理│
│      │劑      │        │        │        │法第三十四條第一項之違反│
│      │        │        │        │        │食品衛生管理規定致危害人│
│      │        │        │        │        │體健康，科罰金新臺幣陸拾│
│      │        │        │        │        │萬元。                  │
│      │        │        │        │        │潘淑蘭共同犯食品衛生管理│
│      │        │        │        │        │法第三十四條第一項之違反│
│      │        │        │        │        │食品衛生管理規定致危害人│
│      │        │        │        │        │體健康罪，處有期徒刑壹年│
│      │        │        │        │        │陸月，扣案如附表十八編號│
│      │        │        │        │        │1 所示之物沒收之。      │
│      │        │        │        │        │簡玲媛共同犯詐欺取財罪，│
│      │        │        │        │        │處有期徒刑壹年玖月，扣案│
│      │        │        │        │        │如附表十八編號1 所示之物│
│      │        │        │        │        │沒收之。                │
├───┼────┼────┼────┼────┼────────────┤
│7 即起│98年9 月│1,000 公│於98年9 │偵卷(六)第│昱伸香料有限公司因其代表│
│訴書附│7 日；將│斤；每公│月7 日匯│131 頁估│人、其他從業人員執行業務│
│表一之│起雲劑載│斤105 元│款至昱伸│價單、本│犯食品衛生管理法第三十四│
│2 編號│送至上址│；共    │公司第一│院卷(七)第│條第一項之違反食品衛生管│
│6007  │之松暉公│105,000 │銀行中和│208 頁出│理規定致危害人體健康，科│
│      │司      │元      │分行帳戶│貨單、傳│罰金新臺幣陸拾萬元。    │
│      │        │        │        │票      │賴俊傑共同犯詐欺取財罪，│
│      │        │        │        │        │處有期徒刑壹年陸月，扣案│
│      │        │        │        │        │如附表十八編號1 所示之物│
│      │        │        │        │        │沒收之。                │
│      │        │        │        │        │金童企業有限公司因其代表│
│      │        │        │        │        │人執行業務犯食品衛生管理│
│      │        │        │        │        │法第三十四條第一項之違反│
│      │        │        │        │        │食品衛生管理規定致危害人│
│      │        │        │        │        │體健康，科罰金新臺幣伍拾│
│      │        │        │        │        │萬元。                  │
│      │        │        │        │        │潘淑蘭共同犯食品衛生管理│
│      │        │        │        │        │法第三十四條第一項之違反│
│      │        │        │        │        │食品衛生管理規定致危害人│
│      │        │        │        │        │體健康罪，處有期徒刑壹年│
│      │        │        │        │        │貳月，扣案如附表十八編號│
│      │        │        │        │        │1 所示之物沒收之。      │
│      │        │        │        │        │簡玲媛共同犯詐欺取財罪，│
│      │        │        │        │        │處有期徒刑壹年伍月，扣案│
│      │        │        │        │        │如附表十八編號1 所示之物│
│      │        │        │        │        │沒收之。                │
├───┼────┼────┼────┼────┼────────────┤
│8 即起│99年12月│1,000 公│於99年12│偵卷(六)第│昱伸香料有限公司因其代表│
│訴書附│31日；由│斤；每公│月30日匯│9 頁工作│人、其他從業人員執行業務│
│表一之│松暉公司│斤100 元│款至昱伸│日報表、│犯食品衛生管理法第三十四│
│2 編號│自行前往│；含5 ％│公司第一│本院卷(七)│條第一項之違反食品衛生管│
│6008  │上址之昱│營業稅後│銀行中和│第215 頁│理規定致危害人體健康，科│
│      │伸公司取│總價金為│分行帳戶│採購單、│罰金新臺幣陸拾萬元。    │
│      │貨      │105,000 │        │統一發票│賴俊傑共同犯詐欺取財罪，│
│      │        │元；扣除│        │、存摺影│處有期徒刑壹年陸月，扣案│
│      │        │自取之車│        │本      │如附表十八編號1 所示之物│
│      │        │資1,200 │        │        │沒收之。                │
│      │        │元，應付│        │        │金童企業有限公司因其代表│
│      │        │之金額為│        │        │人執行業務犯食品衛生管理│
│      │        │103,800 │        │        │法第三十四條第一項之違反│
│      │        │元      │        │        │食品衛生管理規定致危害人│
│      │        │        │        │        │體健康，科罰金新臺幣伍拾│
│      │        │        │        │        │萬元。                  │
│      │        │        │        │        │潘淑蘭共同犯食品衛生管理│
│      │        │        │        │        │法第三十四條第一項之違反│
│      │        │        │        │        │食品衛生管理規定致危害人│
│      │        │        │        │        │體健康罪，處有期徒刑壹年│
│      │        │        │        │        │貳月，扣案如附表十八編號│
│      │        │        │        │        │1 所示之物沒收之。      │
│      │        │        │        │        │簡玲媛共同犯詐欺取財罪，│
│      │        │        │        │        │處有期徒刑壹年伍月，扣案│
│      │        │        │        │        │如附表十八編號1 所示之物│
│      │        │        │        │        │沒收之。                │
├───┼────┼────┼────┼────┼────────────┤
│9 即起│100 年3 │1,000 公│於100 年│偵卷(六)第│昱伸香料有限公司因其代表│
│訴書附│月31日；│斤；每公│3 月31日│22頁工作│人、其他從業人員執行業務│
│表一之│將起雲劑│斤105 元│轉帳至昱│日報表、│犯食品衛生管理法第三十四│
│2 編號│載送至上│；共    │伸公司第│第28頁送│條第一項之違反食品衛生管│
│6009  │址之松暉│105,000 │一銀行中│貨單、第│理規定致危害人體健康，科│
│      │公司    │元      │和分行帳│89頁物品│罰金新臺幣陸拾萬元。    │
│      │        │        │戶      │進銷異動│賴俊傑共同犯詐欺取財罪，│
│      │        │        │        │表、本院│處有期徒刑壹年陸月，扣案│
│      │        │        │        │卷(七)第  │如附表十八編號1 所示之物│
│      │        │        │        │216 頁送│沒收之。                │
│      │        │        │        │貨單、統│金童企業有限公司因其代表│
│      │        │        │        │一發票、│人執行業務犯食品衛生管理│
│      │        │        │        │存摺影本│法第三十四條第一項之違反│
│      │        │        │        │        │食品衛生管理規定致危害人│
│      │        │        │        │        │體健康，科罰金新臺幣伍拾│
│      │        │        │        │        │萬元。                  │
│      │        │        │        │        │潘淑蘭共同犯食品衛生管理│
│      │        │        │        │        │法第三十四條第一項之違反│
│      │        │        │        │        │食品衛生管理規定致危害人│
│      │        │        │        │        │體健康罪，處有期徒刑壹年│
│      │        │        │        │        │貳月，扣案如附表十八編號│
│      │        │        │        │        │1 所示之物沒收之。      │
│      │        │        │        │        │簡玲媛共同犯詐欺取財罪，│
│      │        │        │        │        │處有期徒刑壹年伍月，扣案│
│      │        │        │        │        │如附表十八編號1 所示之物│
│      │        │        │        │        │沒收之。                │
└───┴────┴────┴────┴────┴────────────┘
附表八（杏記公司）：
┌───┬────┬────┬────┬────┬────────────┐
│ 編號 │出貨日期│數量及價│付款時間│交易資料│    所犯罪名及處罰      │
│      │、方式  │格      │及方式  │        │                        │
├───┼────┼────┼────┼────┼────────────┤
│1 即起│96年2 月│25公斤；│於96年3 │偵卷(七)第│昱伸香料有限公司因其代表│
│訴書附│2 日；將│每公斤  │月14日開│62頁杏記│人、其他從業人員執行業務│
│表一之│起雲劑載│100 元；│立日期為│向昱伸調│犯食品衛生管理法第三十四│
│2 編號│送至位於│共2,500 │同年5 月│貨單、本│條第一項之違反食品衛生管│
│7001  │臺北市莊│元（起訴│6 日之支│院卷(七)第│理規定致危害人體健康，科│
│      │敬路239 │書誤載為│票，郵寄│138 頁帳│罰金新臺幣參拾萬元，減為│
│      │巷1 弄7 │單價85元│至昱伸公│冊      │罰金新臺幣拾伍萬元。    │
│      │號1 樓之│；總價  │司      │        │賴俊傑共同犯詐欺取財罪，│
│      │杏記公司│2,125 元│        │        │處有期徒刑陸月，減為有期│
│      │        │）      │        │        │徒刑參月，扣案如附表十八│
│      │        │        │        │        │編號1 所示之物沒收之。  │
│      │        │        │        │        │金童企業有限公司因其代表│
│      │        │        │        │        │人執行業務犯食品衛生管理│
│      │        │        │        │        │法第三十四條第一項之違反│
│      │        │        │        │        │食品衛生管理規定致危害人│
│      │        │        │        │        │體健康，科罰金新臺幣貳拾│
│      │        │        │        │        │伍萬元，減為罰金新臺幣拾│
│      │        │        │        │        │貳萬伍仟元。            │
│      │        │        │        │        │潘淑蘭共同犯食品衛生管理│
│      │        │        │        │        │法第三十四條第一項之違反│
│      │        │        │        │        │食品衛生管理規定致危害人│
│      │        │        │        │        │體健康罪，處有期徒刑肆月│
│      │        │        │        │        │，減為有期徒刑貳月，扣案│
│      │        │        │        │        │如附表十八編號1 所示之物│
│      │        │        │        │        │沒收之。                │
│      │        │        │        │        │簡玲媛共同犯詐欺取財罪，│
│      │        │        │        │        │處有期徒刑伍月，減為有期│
│      │        │        │        │        │徒刑貳月又拾伍日，扣案如│
│      │        │        │        │        │附表十八編號1 所示之物沒│
│      │        │        │        │        │收之。                  │
├───┼────┼────┼────┼────┼────────────┤
│2 即起│96年10月│25公斤；│於96年11│偵卷(七)第│昱伸香料有限公司因其代表│
│訴書附│9 日；將│每公斤  │月12日開│62頁杏記│人、其他從業人員執行業務│
│表一之│起雲劑載│100 元；│立日期為│向昱伸調│犯食品衛生管理法第三十四│
│2 編號│送至上址│共2,500 │97年1 月│貨單、本│條第一項之違反食品衛生管│
│7002  │之杏記公│元（起訴│6 日之支│院卷(七)第│理規定致危害人體健康，科│
│      │司      │書誤載為│票，郵寄│138 頁帳│罰金新臺幣參拾萬元。    │
│      │        │單價85元│至上址之│冊      │賴俊傑共同犯詐欺取財罪，│
│      │        │；總價  │昱伸公司│        │處有期徒刑陸月，扣案如附│
│      │        │2,125 元│        │        │表十八編號1 所示之物沒收│
│      │        │）      │        │        │之。                    │
│      │        │        │        │        │金童企業有限公司因其代表│
│      │        │        │        │        │人執行業務犯食品衛生管理│
│      │        │        │        │        │法第三十四條第一項之違反│
│      │        │        │        │        │食品衛生管理規定致危害人│
│      │        │        │        │        │體健康，科罰金新臺幣貳拾│
│      │        │        │        │        │伍萬元。                │
│      │        │        │        │        │潘淑蘭共同犯食品衛生管理│
│      │        │        │        │        │法第三十四條第一項之違反│
│      │        │        │        │        │食品衛生管理規定致危害人│
│      │        │        │        │        │體健康罪，處有期徒刑肆月│
│      │        │        │        │        │，扣案如附表十八編號1 所│
│      │        │        │        │        │示之物沒收之。          │
│      │        │        │        │        │簡玲媛共同犯詐欺取財罪，│
│      │        │        │        │        │處有期徒刑伍月，扣案如附│
│      │        │        │        │        │表十八編號1 所示之物沒收│
│      │        │        │        │        │之。                    │
├───┼────┼────┼────┼────┼────────────┤
│3 即起│97年4 月│25公斤；│於97年5 │偵卷(七)第│昱伸香料有限公司因其代表│
│訴書附│15日；將│每公斤  │月12日開│62頁杏記│人、其他從業人員執行業務│
│表一之│起雲劑載│110 元；│立日期為│向昱伸調│犯食品衛生管理法第三十四│
│2 編號│送至上址│共2,750 │同年8 月│貨單、本│條第一項之違反食品衛生管│
│7003  │之杏記公│元（起訴│6 日之支│院卷(七)第│理規定致危害人體健康，科│
│      │司      │書誤載為│票，郵寄│137 頁帳│罰金新臺幣參拾萬元。    │
│      │        │單價90元│至上址之│冊      │賴俊傑共同犯詐欺取財罪，│
│      │        │；總價  │昱伸公司│        │處有期徒刑陸月，扣案如附│
│      │        │2,250 元│        │        │表十八編號1 所示之物沒收│
│      │        │）      │        │        │之。                    │
│      │        │        │        │        │金童企業有限公司因其代表│
│      │        │        │        │        │人執行業務犯食品衛生管理│
│      │        │        │        │        │法第三十四條第一項之違反│
│      │        │        │        │        │食品衛生管理規定致危害人│
│      │        │        │        │        │體健康，科罰金新臺幣貳拾│
│      │        │        │        │        │伍萬元。                │
│      │        │        │        │        │潘淑蘭共同犯食品衛生管理│
│      │        │        │        │        │法第三十四條第一項之違反│
│      │        │        │        │        │食品衛生管理規定致危害人│
│      │        │        │        │        │體健康罪，處有期徒刑肆月│
│      │        │        │        │        │，扣案如附表十八編號1 所│
│      │        │        │        │        │示之物沒收之。          │
│      │        │        │        │        │簡玲媛共同犯詐欺取財罪，│
│      │        │        │        │        │處有期徒刑伍月，扣案如附│
│      │        │        │        │        │表十八編號1 所示之物沒收│
│      │        │        │        │        │之。                    │
├───┼────┼────┼────┼────┼────────────┤
│4 即起│97年9 月│25公斤；│於97年10│偵卷(七)第│昱伸香料有限公司因其代表│
│訴書附│4 日；將│每公斤  │月14日開│62頁杏記│人、其他從業人員執行業務│
│表一之│起雲劑載│110 元；│立日期為│向昱伸調│犯食品衛生管理法第三十四│
│2 編號│送至上址│共2,750 │同年12月│貨單、本│條第一項之違反食品衛生管│
│7004  │之杏記公│元（起訴│6 日之支│院卷(七)第│理規定致危害人體健康，科│
│      │司      │書誤載為│票，郵寄│137 頁帳│罰金新臺幣參拾萬元。    │
│      │        │單價100 │至上址之│冊      │賴俊傑共同犯詐欺取財罪，│
│      │        │元；總價│昱伸公司│        │處有期徒刑陸月，扣案如附│
│      │        │2,500 元│        │        │表十八編號1 所示之物沒收│
│      │        │）      │        │        │之。                    │
│      │        │        │        │        │金童企業有限公司因其代表│
│      │        │        │        │        │人執行業務犯食品衛生管理│
│      │        │        │        │        │法第三十四條第一項之違反│
│      │        │        │        │        │食品衛生管理規定致危害人│
│      │        │        │        │        │體健康，科罰金新臺幣貳拾│
│      │        │        │        │        │伍萬元。                │
│      │        │        │        │        │潘淑蘭共同犯食品衛生管理│
│      │        │        │        │        │法第三十四條第一項之違反│
│      │        │        │        │        │食品衛生管理規定致危害人│
│      │        │        │        │        │體健康罪，處有期徒刑肆月│
│      │        │        │        │        │，扣案如附表十八編號1 所│
│      │        │        │        │        │示之物沒收之。          │
│      │        │        │        │        │簡玲媛共同犯詐欺取財罪，│
│      │        │        │        │        │處有期徒刑伍月，扣案如附│
│      │        │        │        │        │表十八編號1 所示之物沒收│
│      │        │        │        │        │之。                    │
├───┼────┼────┼────┼────┼────────────┤
│5 即起│97年12月│25公斤；│於98年1 │偵卷(七)第│昱伸香料有限公司因其代表│
│訴書附│10日；將│每公斤  │月14日開│62頁杏記│人、其他從業人員執行業務│
│表一之│起雲劑載│110 元；│立日期為│向昱伸調│犯食品衛生管理法第三十四│
│2 編號│送至上址│共2,750 │同年4 月│貨單、本│條第一項之違反食品衛生管│
│7005  │之杏記公│元（起訴│6 日之支│院卷(七)第│理規定致危害人體健康，科│
│      │司      │書誤載為│票，郵寄│137 頁帳│罰金新臺幣參拾萬元。    │
│      │        │單價100 │至上址之│冊      │賴俊傑共同犯詐欺取財罪，│
│      │        │元；總價│昱伸公司│        │處有期徒刑陸月，扣案如附│
│      │        │2,500 元│        │        │表十八編號1 所示之物沒收│
│      │        │）      │        │        │之。                    │
│      │        │        │        │        │金童企業有限公司因其代表│
│      │        │        │        │        │人執行業務犯食品衛生管理│
│      │        │        │        │        │法第三十四條第一項之違反│
│      │        │        │        │        │食品衛生管理規定致危害人│
│      │        │        │        │        │體健康，科罰金新臺幣貳拾│
│      │        │        │        │        │伍萬元。                │
│      │        │        │        │        │潘淑蘭共同犯食品衛生管理│
│      │        │        │        │        │法第三十四條第一項之違反│
│      │        │        │        │        │食品衛生管理規定致危害人│
│      │        │        │        │        │體健康罪，處有期徒刑肆月│
│      │        │        │        │        │，扣案如附表十八編號1 所│
│      │        │        │        │        │示之物沒收之。          │
│      │        │        │        │        │簡玲媛共同犯詐欺取財罪，│
│      │        │        │        │        │處有期徒刑伍月，扣案如附│
│      │        │        │        │        │表十八編號1 所示之物沒收│
│      │        │        │        │        │之。                    │
├───┼────┼────┼────┼────┼────────────┤
│6 即起│98年5 月│25公斤；│於98年6 │偵卷(七)第│昱伸香料有限公司因其代表│
│訴書附│22日；將│每公斤  │月11日開│62頁杏記│人、其他從業人員執行業務│
│表一之│起雲劑載│120 元；│立日期為│向昱伸調│犯食品衛生管理法第三十四│
│2 編號│送至上址│共3,000 │同年9 月│貨單、本│條第一項之違反食品衛生管│
│7006  │之杏記公│元（起訴│6 日之支│院卷(七)第│理規定致危害人體健康，科│
│      │司      │書誤載為│票，郵寄│136 頁帳│罰金新臺幣參拾萬元。    │
│      │        │單價100 │至上址之│冊      │賴俊傑共同犯詐欺取財罪，│
│      │        │元；總價│昱伸公司│        │處有期徒刑陸月，扣案如附│
│      │        │2,500 元│        │        │表十八編號1 所示之物沒收│
│      │        │）      │        │        │之。                    │
│      │        │        │        │        │金童企業有限公司因其代表│
│      │        │        │        │        │人執行業務犯食品衛生管理│
│      │        │        │        │        │法第三十四條第一項之違反│
│      │        │        │        │        │食品衛生管理規定致危害人│
│      │        │        │        │        │體健康，科罰金新臺幣貳拾│
│      │        │        │        │        │伍萬元。                │
│      │        │        │        │        │潘淑蘭共同犯食品衛生管理│
│      │        │        │        │        │法第三十四條第一項之違反│
│      │        │        │        │        │食品衛生管理規定致危害人│
│      │        │        │        │        │體健康罪，處有期徒刑肆月│
│      │        │        │        │        │，扣案如附表十八編號1 所│
│      │        │        │        │        │示之物沒收之。          │
│      │        │        │        │        │簡玲媛共同犯詐欺取財罪，│
│      │        │        │        │        │處有期徒刑伍月，扣案如附│
│      │        │        │        │        │表十八編號1 所示之物沒收│
│      │        │        │        │        │之。                    │
├───┼────┼────┼────┼────┼────────────┤
│7 即起│98年10月│25公斤；│於98年11│偵卷(七)第│昱伸香料有限公司因其代表│
│訴書附│6 日；將│每公斤  │月9 日開│62頁杏記│人、其他從業人員執行業務│
│表一之│起雲劑載│120 元；│立日期為│向昱伸調│犯食品衛生管理法第三十四│
│2 編號│送至上址│共3,000 │99年2 月│貨單、本│條第一項之違反食品衛生管│
│7007  │之杏記公│元（起訴│6 日之支│院卷(七)第│理規定致危害人體健康，科│
│      │司      │書誤載為│票，郵寄│136 頁帳│罰金新臺幣參拾萬元。    │
│      │        │單價100 │至上址之│冊      │賴俊傑共同犯詐欺取財罪，│
│      │        │元；總價│昱伸公司│        │處有期徒刑陸月，扣案如附│
│      │        │2,500 元│        │        │表十八編號1 所示之物沒收│
│      │        │）      │        │        │之。                    │
│      │        │        │        │        │金童企業有限公司因其代表│
│      │        │        │        │        │人執行業務犯食品衛生管理│
│      │        │        │        │        │法第三十四條第一項之違反│
│      │        │        │        │        │食品衛生管理規定致危害人│
│      │        │        │        │        │體健康，科罰金新臺幣貳拾│
│      │        │        │        │        │伍萬元。                │
│      │        │        │        │        │潘淑蘭共同犯食品衛生管理│
│      │        │        │        │        │法第三十四條第一項之違反│
│      │        │        │        │        │食品衛生管理規定致危害人│
│      │        │        │        │        │體健康罪，處有期徒刑肆月│
│      │        │        │        │        │，扣案如附表十八編號1 所│
│      │        │        │        │        │示之物沒收之。          │
│      │        │        │        │        │簡玲媛共同犯詐欺取財罪，│
│      │        │        │        │        │處有期徒刑伍月，扣案如附│
│      │        │        │        │        │表十八編號1 所示之物沒收│
│      │        │        │        │        │之。                    │
├───┼────┼────┼────┼────┼────────────┤
│8 即起│99年5 月│25公斤；│於99年6 │偵卷(七)第│昱伸香料有限公司因其代表│
│訴書附│7 日；將│每公斤  │月17日開│62頁杏記│人、其他從業人員執行業務│
│表一之│起雲劑載│120 元；│立日期為│向昱伸調│犯食品衛生管理法第三十四│
│2 編號│送至上址│共3,000 │同年9 月│貨單、本│條第一項之違反食品衛生管│
│7008  │之杏記公│元（起訴│6 日之支│院卷(七)第│理規定致危害人體健康，科│
│      │司      │書誤載為│票，郵寄│135 頁帳│罰金新臺幣參拾萬元。    │
│      │        │單價100 │至上址之│冊      │賴俊傑共同犯詐欺取財罪，│
│      │        │元；總價│昱伸公司│        │處有期徒刑陸月，扣案如附│
│      │        │2,500 元│        │        │表十八編號1 所示之物沒收│
│      │        │）      │        │        │之。                    │
│      │        │        │        │        │金童企業有限公司因其代表│
│      │        │        │        │        │人執行業務犯食品衛生管理│
│      │        │        │        │        │法第三十四條第一項之違反│
│      │        │        │        │        │食品衛生管理規定致危害人│
│      │        │        │        │        │體健康，科罰金新臺幣貳拾│
│      │        │        │        │        │伍萬元。                │
│      │        │        │        │        │潘淑蘭共同犯食品衛生管理│
│      │        │        │        │        │法第三十四條第一項之違反│
│      │        │        │        │        │食品衛生管理規定致危害人│
│      │        │        │        │        │體健康罪，處有期徒刑肆月│
│      │        │        │        │        │，扣案如附表十八編號1 所│
│      │        │        │        │        │示之物沒收之。          │
│      │        │        │        │        │簡玲媛共同犯詐欺取財罪，│
│      │        │        │        │        │處有期徒刑伍月，扣案如附│
│      │        │        │        │        │表十八編號1 所示之物沒收│
│      │        │        │        │        │之。                    │
├───┼────┼────┼────┼────┼────────────┤
│9 即起│99年9 月│25公斤；│於99年10│偵卷(七)第│昱伸香料有限公司因其代表│
│訴書附│13日；將│每公斤  │月7 日開│62頁杏記│人、其他從業人員執行業務│
│表一之│起雲劑載│120 元；│立日期為│向昱伸調│犯食品衛生管理法第三十四│
│2 編號│送至上址│共3,000 │100 年1 │貨單、本│條第一項之違反食品衛生管│
│7009  │之杏記公│元（起訴│月6 日之│院卷(七)第│理規定致危害人體健康，科│
│      │司      │書誤載為│支票，郵│135 頁帳│罰金新臺幣參拾萬元。    │
│      │        │單價100 │寄至上址│冊      │賴俊傑共同犯詐欺取財罪，│
│      │        │元；總價│之昱伸公│        │處有期徒刑陸月，扣案如附│
│      │        │2,500 元│司      │        │表十八編號1 所示之物沒收│
│      │        │）      │        │        │之。                    │
│      │        │        │        │        │金童企業有限公司因其代表│
│      │        │        │        │        │人執行業務犯食品衛生管理│
│      │        │        │        │        │法第三十四條第一項之違反│
│      │        │        │        │        │食品衛生管理規定致危害人│
│      │        │        │        │        │體健康，科罰金新臺幣貳拾│
│      │        │        │        │        │伍萬元。                │
│      │        │        │        │        │潘淑蘭共同犯食品衛生管理│
│      │        │        │        │        │法第三十四條第一項之違反│
│      │        │        │        │        │食品衛生管理規定致危害人│
│      │        │        │        │        │體健康罪，處有期徒刑肆月│
│      │        │        │        │        │，扣案如附表十八編號1 所│
│      │        │        │        │        │示之物沒收之。          │
│      │        │        │        │        │簡玲媛共同犯詐欺取財罪，│
│      │        │        │        │        │處有期徒刑伍月，扣案如附│
│      │        │        │        │        │表十八編號1 所示之物沒收│
│      │        │        │        │        │之。                    │
├───┼────┼────┼────┼────┼────────────┤
│10即起│100 年1 │25公斤；│於100 年│偵卷(六)第│昱伸香料有限公司因其代表│
│訴書附│月4 日；│每公斤  │2 月10日│10頁工作│人、其他從業人員執行業務│
│表一之│將起雲劑│120 元；│開立日期│日報表、│犯食品衛生管理法第三十四│
│2 編號│載送至上│共3,000 │為同年5 │第90頁物│條第一項之違反食品衛生管│
│7010  │址之杏記│元（起訴│月6 日之│品進銷異│理規定致危害人體健康，科│
│      │公司    │書誤載為│支票，郵│動表、本│罰金新臺幣參拾萬元。    │
│      │        │單價100 │寄至上址│院卷(七)第│賴俊傑共同犯詐欺取財罪，│
│      │        │元；總價│之昱伸公│134 頁帳│處有期徒刑陸月，扣案如附│
│      │        │2,500 元│司      │冊      │表十八編號1 所示之物沒收│
│      │        │）      │        │        │之。                    │
│      │        │        │        │        │金童企業有限公司因其代表│
│      │        │        │        │        │人執行業務犯食品衛生管理│
│      │        │        │        │        │法第三十四條第一項之違反│
│      │        │        │        │        │食品衛生管理規定致危害人│
│      │        │        │        │        │體健康，科罰金新臺幣貳拾│
│      │        │        │        │        │伍萬元。                │
│      │        │        │        │        │潘淑蘭共同犯食品衛生管理│
│      │        │        │        │        │法第三十四條第一項之違反│
│      │        │        │        │        │食品衛生管理規定致危害人│
│      │        │        │        │        │體健康罪，處有期徒刑肆月│
│      │        │        │        │        │，扣案如附表十八編號1 所│
│      │        │        │        │        │示之物沒收之。          │
│      │        │        │        │        │簡玲媛共同犯詐欺取財罪，│
│      │        │        │        │        │處有期徒刑伍月，扣案如附│
│      │        │        │        │        │表十八編號1 所示之物沒收│
│      │        │        │        │        │之。                    │
└───┴────┴────┴────┴────┴────────────┘
附表九（盛源公司）：
┌───┬────┬────┬────┬────┬────────────┐
│ 編號 │出貨日期│數量及價│付款時間│交易資料│  所犯罪名及處罰        │
│      │、方式  │格      │及方式  │        │                        │
├───┼────┼────┼────┼────┼────────────┤
│1 即起│95年11月│200 公斤│於95年12│偵卷(七)第│昱伸香料有限公司因其代表│
│訴書附│1 日；將│；每公斤│月中旬開│73、74頁│人、其他從業人員執行業務│
│表一之│起雲劑載│105 元；│立日期為│盛源公司│犯食品衛生管理法第三十四│
│2 編號│送至位於│21,000元│96年3 月│廠商進貨│條第一項之違反食品衛生管│
│8001、│新北市土│        │10日之支│明細資料│理規定致危害人體健康，科│
│8002  │城區永豐│        │票，並將│、本院卷│罰金新臺幣肆拾萬元，減為│
│      │路195 巷│        │支票郵寄│(七)第143 │罰金新臺幣貳拾萬元。    │
│      │7 弄11號│        │至昱伸公│頁付款資│賴俊傑共同犯詐欺取財罪，│
│      │之盛源公│        │司      │料、第  │處有期徒刑拾月，減為有期│
│      │司工廠  │        │        │150 頁支│徒刑伍月，扣案如附表十八│
│      ├────┼────┤        │票影本  │編號1 所示之物沒收之。  │
│      │95年11月│100 公斤│        │        │金童企業有限公司因其代表│
│      │6 日；將│；每公斤│        │        │人執行業務犯食品衛生管理│
│      │起雲劑載│105 元；│        │        │法第三十四條第一項之違反│
│      │送至上址│共10,500│        │        │食品衛生管理規定致危害人│
│      │之盛源公│元      │        │        │體健康，科罰金新臺幣參拾│
│      │司工廠  │        │        │        │伍萬元，減為罰金新臺幣拾│
│      │        │        │        │        │柒萬伍仟元。            │
│      │        │        │        │        │潘淑蘭共同犯食品衛生管理│
│      │        │        │        │        │法第三十四條第一項之違反│
│      │        │        │        │        │食品衛生管理規定致危害人│
│      │        │        │        │        │體健康罪，處有期徒刑捌月│
│      │        │        │        │        │，減為有期徒刑肆月，扣案│
│      │        │        │        │        │如附表十八編號1 所示之物│
│      │        │        │        │        │沒收之。                │
│      │        │        │        │        │簡玲媛共同犯詐欺取財罪，│
│      │        │        │        │        │處有期徒刑玖月，減為有期│
│      │        │        │        │        │徒刑肆月又拾伍日，扣案如│
│      │        │        │        │        │附表十八編號1 所示之物沒│
│      │        │        │        │        │收之。                  │
├───┼────┼────┼────┼────┼────────────┤
│2 即起│96年4 月│1 公斤；│於96年5 │偵卷(七)第│昱伸香料有限公司因其代表│
│訴書附│3 日；將│每公斤  │月中旬開│74頁盛源│人、其他從業人員執行業務│
│表一之│起雲劑載│115 元；│立日期為│公司廠商│犯食品衛生管理法第三十四│
│2 編號│送至上址│共115 元│96年8 月│進貨明細│條第一項之違反食品衛生管│
│8003、│之盛源公│        │10日之支│資料、本│理規定致危害人體健康，科│
│8004  │司工廠  │        │票，並將│院卷(七)第│罰金新臺幣參拾伍萬元。  │
│      ├────┼────┤支票郵寄│143 頁付│賴俊傑共同犯詐欺取財罪，│
│      │96年4 月│100 公斤│至昱伸公│款資料、│處有期徒刑捌月，扣案如附│
│      │17日；將│；每公斤│司      │第154 頁│表十八編號1 所示之物沒收│
│      │起雲劑載│105 元；│        │支票影本│之。                    │
│      │送至上址│共10,500│        │        │金童企業有限公司因其代表│
│      │之盛源公│元      │        │        │人執行業務犯食品衛生管理│
│      │司工廠  │        │        │        │法第三十四條第一項之違反│
│      │        │        │        │        │食品衛生管理規定致危害人│
│      │        │        │        │        │體健康，科罰金新臺幣參拾│
│      │        │        │        │        │萬元。                  │
│      │        │        │        │        │潘淑蘭共同犯食品衛生管理│
│      │        │        │        │        │法第三十四條第一項之違反│
│      │        │        │        │        │食品衛生管理規定致危害人│
│      │        │        │        │        │體健康罪，處有期徒刑陸月│
│      │        │        │        │        │，扣案如附表十八編號1 所│
│      │        │        │        │        │示之物沒收之。          │
│      │        │        │        │        │簡玲媛共同犯詐欺取財罪，│
│      │        │        │        │        │處有期徒刑柒月，扣案如附│
│      │        │        │        │        │表十八編號1 所示之物沒收│
│      │        │        │        │        │之。                    │
├───┼────┼────┼────┼────┼────────────┤
│3 即起│96年7 月│250 公斤│於96年8 │偵卷(七)第│昱伸香料有限公司因其代表│
│訴書附│12日；將│；每公斤│月中旬開│74頁盛源│人、其他從業人員執行業務│
│表一之│起雲劑載│105 元；│立日期為│公司廠商│犯食品衛生管理法第三十四│
│2 編號│送至上址│共26,250│96年11月│進貨明細│條第一項之違反食品衛生管│
│8005  │之盛源公│元      │10日之支│資料、本│理規定致危害人體健康，科│
│      │司工廠  │        │票，並將│院卷(七)第│罰金新臺幣肆拾萬元。    │
│      │        │        │支票郵寄│143 頁付│賴俊傑共同犯詐欺取財罪，│
│      │        │        │至昱伸公│款資料、│處有期徒刑拾月，扣案如附│
│      │        │        │司      │第155 頁│表十八編號1 所示之物沒收│
│      │        │        │        │支票影本│之。                    │
│      │        │        │        │        │金童企業有限公司因其代表│
│      │        │        │        │        │人執行業務犯食品衛生管理│
│      │        │        │        │        │法第三十四條第一項之違反│
│      │        │        │        │        │食品衛生管理規定致危害人│
│      │        │        │        │        │體健康，科罰金新臺幣參拾│
│      │        │        │        │        │伍萬元。                │
│      │        │        │        │        │潘淑蘭共同犯食品衛生管理│
│      │        │        │        │        │法第三十四條第一項之違反│
│      │        │        │        │        │食品衛生管理規定致危害人│
│      │        │        │        │        │體健康罪，處有期徒刑捌月│
│      │        │        │        │        │，扣案如附表十八編號1 所│
│      │        │        │        │        │示之物沒收之。          │
│      │        │        │        │        │簡玲媛共同犯詐欺取財罪，│
│      │        │        │        │        │處有期徒刑玖月，扣案如附│
│      │        │        │        │        │表十八編號1 所示之物沒收│
│      │        │        │        │        │之。                    │
├───┼────┼────┼────┼────┼────────────┤
│4 即起│96年8 月│51公斤；│於96年9 │偵卷(七)第│昱伸香料有限公司因其代表│
│訴書附│21日；將│每公斤  │月中旬開│74、75頁│人、其他從業人員執行業務│
│表一之│起雲劑載│115 元；│立日期為│盛源公司│犯食品衛生管理法第三十四│
│2 編號│送至上址│共5,865 │96年12月│廠商進貨│條第一項之違反食品衛生管│
│8006、│之盛源公│元      │10日之支│明細資料│理規定致危害人體健康，科│
│8007  │司工廠  │        │票，並將│、本院卷│罰金新臺幣參拾萬元。    │
│      ├────┼────┤支票郵寄│(七)第143 │賴俊傑共同犯詐欺取財罪，│
│      │96年8 月│1 公斤；│至昱伸公│頁付款資│處有期徒刑陸月，扣案如附│
│      │24日；將│每公斤  │司      │料、第  │表十八編號1 所示之物沒收│
│      │起雲劑載│115 元；│        │156 頁支│之。                    │
│      │送至上址│共115 元│        │票影本  │金童企業有限公司因其代表│
│      │之盛源公│        │        │        │人執行業務犯食品衛生管理│
│      │司工廠  │        │        │        │法第三十四條第一項之違反│
│      │        │        │        │        │食品衛生管理規定致危害人│
│      │        │        │        │        │體健康，科罰金新臺幣貳拾│
│      │        │        │        │        │伍萬元。                │
│      │        │        │        │        │潘淑蘭共同犯食品衛生管理│
│      │        │        │        │        │法第三十四條第一項之違反│
│      │        │        │        │        │食品衛生管理規定致危害人│
│      │        │        │        │        │體健康罪，處有期徒刑肆月│
│      │        │        │        │        │，扣案如附表十八編號1 所│
│      │        │        │        │        │示之物沒收之。          │
│      │        │        │        │        │簡玲媛共同犯詐欺取財罪，│
│      │        │        │        │        │處有期徒刑伍月，扣案如附│
│      │        │        │        │        │表十八編號1 所示之物沒收│
│      │        │        │        │        │之。                    │
├───┼────┼────┼────┼────┼────────────┤
│5 即起│96年9 月│100 公斤│於96年10│偵卷(七)第│昱伸香料有限公司因其代表│
│訴書附│6 日；將│；每公斤│月中旬開│75頁盛源│人、其他從業人員執行業務│
│表一之│起雲劑載│115 元；│立日期為│公司廠商│犯食品衛生管理法第三十四│
│2 編號│送至上址│共11,500│97年1 月│進貨明細│條第一項之違反食品衛生管│
│8008  │之盛源公│元      │10日之支│資料、本│理規定致危害人體健康，科│
│      │司工廠  │        │票，並將│院卷(七)第│罰金新臺幣參拾伍萬元。  │
│      │        │        │支票郵寄│143 頁付│賴俊傑共同犯詐欺取財罪，│
│      │        │        │至昱伸公│款資料、│處有期徒刑捌月，扣案如附│
│      │        │        │司      │第157 頁│表十八編號1 所示之物沒收│
│      │        │        │        │支票影本│之。                    │
│      │        │        │        │        │金童企業有限公司因其代表│
│      │        │        │        │        │人執行業務犯食品衛生管理│
│      │        │        │        │        │法第三十四條第一項之違反│
│      │        │        │        │        │食品衛生管理規定致危害人│
│      │        │        │        │        │體健康，科罰金新臺幣參拾│
│      │        │        │        │        │萬元。                  │
│      │        │        │        │        │潘淑蘭共同犯食品衛生管理│
│      │        │        │        │        │法第三十四條第一項之違反│
│      │        │        │        │        │食品衛生管理規定致危害人│
│      │        │        │        │        │體健康罪，處有期徒刑陸月│
│      │        │        │        │        │，扣案如附表十八編號1 所│
│      │        │        │        │        │示之物沒收之。          │
│      │        │        │        │        │簡玲媛共同犯詐欺取財罪，│
│      │        │        │        │        │處有期徒刑柒月，扣案如附│
│      │        │        │        │        │表十八編號1 所示之物沒收│
│      │        │        │        │        │之。                    │
├───┼────┼────┼────┼────┼────────────┤
│6 即起│97年1 月│1 公斤；│於97年2 │偵卷(七)第│昱伸香料有限公司因其代表│
│訴書附│8 日；將│每公斤  │月中旬開│75頁盛源│人、其他從業人員執行業務│
│表一之│起雲劑載│115 元；│立日期為│公司廠商│犯食品衛生管理法第三十四│
│2 編號│送至上址│共115 元│97年5 月│進貨明細│條第一項之違反食品衛生管│
│8009  │之盛源公│        │10日之支│資料、本│理規定致危害人體健康，科│
│      │司工廠  │        │票，並將│院卷(七)第│罰金新臺幣貳拾伍萬元。  │
│      │        │        │支票郵寄│143 頁付│賴俊傑共同犯詐欺取財罪，│
│      │        │        │至昱伸公│款資料、│處有期徒刑肆月，扣案如附│
│      │        │        │司      │第160 頁│表十八編號1 所示之物沒收│
│      │        │        │        │支票影本│之。                    │
│      │        │        │        │        │金童企業有限公司因其代表│
│      │        │        │        │        │人執行業務犯食品衛生管理│
│      │        │        │        │        │法第三十四條第一項之違反│
│      │        │        │        │        │食品衛生管理規定致危害人│
│      │        │        │        │        │體健康，科罰金新臺幣貳拾│
│      │        │        │        │        │萬元。                  │
│      │        │        │        │        │潘淑蘭共同犯食品衛生管理│
│      │        │        │        │        │法第三十四條第一項之違反│
│      │        │        │        │        │食品衛生管理規定致危害人│
│      │        │        │        │        │體健康罪，處有期徒刑貳月│
│      │        │        │        │        │，扣案如附表十八編號1 所│
│      │        │        │        │        │示之物沒收之。          │
│      │        │        │        │        │簡玲媛共同犯詐欺取財罪，│
│      │        │        │        │        │處有期徒刑參月，扣案如附│
│      │        │        │        │        │表十八編號1 所示之物沒收│
│      │        │        │        │        │之。                    │
├───┼────┼────┼────┼────┼────────────┤
│7 即起│97年4 月│500 公斤│於97年5 │偵卷(七)第│昱伸香料有限公司因其代表│
│訴書附│8 日；將│；每公斤│月中旬開│75頁盛源│人、其他從業人員執行業務│
│表一之│起雲劑載│105 元；│立日期為│公司廠商│犯食品衛生管理法第三十四│
│2 編號│送至上址│共52,500│97年8 月│進貨明細│條第一項之違反食品衛生管│
│8010、│之盛源公│元      │10日之支│資料、本│理規定致危害人體健康，科│
│8011  │司工廠  │        │票，並將│院卷(七)第│罰金新臺幣肆拾伍萬元。  │
│      ├────┼────┤支票郵寄│143 頁付│賴俊傑共同犯詐欺取財罪，│
│      │97年4 月│100 公斤│至昱伸公│款資料、│處有期徒刑壹年，扣案如附│
│      │15日；將│；每公斤│司      │第161 頁│表十八編號1 所示之物沒收│
│      │起雲劑載│115 元；│        │支票影本│之。                    │
│      │送至上址│共11,500│        │        │金童企業有限公司因其代表│
│      │之盛源公│元      │        │        │人執行業務犯食品衛生管理│
│      │司工廠  │        │        │        │法第三十四條第一項之違反│
│      │        │        │        │        │食品衛生管理規定致危害人│
│      │        │        │        │        │體健康，科罰金新臺幣肆拾│
│      │        │        │        │        │萬元。                  │
│      │        │        │        │        │潘淑蘭共同犯食品衛生管理│
│      │        │        │        │        │法第三十四條第一項之違反│
│      │        │        │        │        │食品衛生管理規定致危害人│
│      │        │        │        │        │體健康罪，處有期徒刑拾月│
│      │        │        │        │        │，扣案如附表十八編號1 所│
│      │        │        │        │        │示之物沒收之。          │
│      │        │        │        │        │簡玲媛共同犯詐欺取財罪，│
│      │        │        │        │        │處有期徒刑拾壹月，扣案如│
│      │        │        │        │        │附表十八編號1 所示之物沒│
│      │        │        │        │        │收之。                  │
├───┼────┼────┼────┼────┼────────────┤
│8 即起│97年6 月│150 公斤│於97年7 │偵卷(七)第│昱伸香料有限公司因其代表│
│訴書附│24日；將│；每公斤│月中旬開│75頁盛源│人、其他從業人員執行業務│
│表一之│起雲劑載│115 元；│立日期為│公司廠商│犯食品衛生管理法第三十四│
│2 編號│送至上址│共17,250│97年10月│進貨明細│條第一項之違反食品衛生管│
│8012  │之盛源公│元      │10日之支│資料、本│理規定致危害人體健康，科│
│      │司工廠  │        │票，並將│院卷(七)第│罰金新臺幣參拾伍萬元。  │
│      │        │        │支票郵寄│143 頁付│賴俊傑共同犯詐欺取財罪，│
│      │        │        │至昱伸公│款資料、│處有期徒刑捌月，扣案如附│
│      │        │        │司      │第163 頁│表十八編號1 所示之物沒收│
│      │        │        │        │支票影本│之。                    │
│      │        │        │        │        │金童企業有限公司因其代表│
│      │        │        │        │        │人執行業務犯食品衛生管理│
│      │        │        │        │        │法第三十四條第一項之違反│
│      │        │        │        │        │食品衛生管理規定致危害人│
│      │        │        │        │        │體健康，科罰金新臺幣參拾│
│      │        │        │        │        │萬元。                  │
│      │        │        │        │        │潘淑蘭共同犯食品衛生管理│
│      │        │        │        │        │法第三十四條第一項之違反│
│      │        │        │        │        │食品衛生管理規定致危害人│
│      │        │        │        │        │體健康罪，處有期徒刑陸月│
│      │        │        │        │        │，扣案如附表十八編號1 所│
│      │        │        │        │        │示之物沒收之。          │
│      │        │        │        │        │簡玲媛共同犯詐欺取財罪，│
│      │        │        │        │        │處有期徒刑柒月，扣案如附│
│      │        │        │        │        │表十八編號1 所示之物沒收│
│      │        │        │        │        │之。                    │
├───┼────┼────┼────┼────┼────────────┤
│9 即起│97年6 月│100 公斤│於97年8 │偵卷(七)第│昱伸香料有限公司因其代表│
│訴書附│28日；將│；每公斤│月中旬開│76頁盛源│人、其他從業人員執行業務│
│表一之│起雲劑載│115 元；│立日期為│公司廠商│犯食品衛生管理法第三十四│
│2 編號│送至上址│共11,500│97年11月│進明細資│條第一項之違反食品衛生管│
│8013、│之盛源公│元      │10日之支│料、本院│理規定致危害人體健康，科│
│8014  │司工廠  │        │票，並將│卷(七)第  │罰金新臺幣參拾伍萬元。  │
│      ├────┼────┤支票郵寄│143 頁付│賴俊傑共同犯詐欺取財罪，│
│      │97年7 月│100 公斤│至昱伸公│款資料、│處有期徒刑捌月，扣案如附│
│      │10日；將│；每公斤│司      │第164 、│表十八編號1 所示之物沒收│
│      │起雲劑載│115 元；│        │165 頁支│之。                    │
│      │送至上址│共11,500│        │票影本  │金童企業有限公司因其代表│
│      │之盛源公│元      │        │        │人執行業務犯食品衛生管理│
│      │司工廠  │        │        │        │法第三十四條第一項之違反│
│      │        │        │        │        │食品衛生管理規定致危害人│
│      │        │        │        │        │體健康，科罰金新臺幣參拾│
│      │        │        │        │        │萬元。                  │
│      │        │        │        │        │潘淑蘭共同犯食品衛生管理│
│      │        │        │        │        │法第三十四條第一項之違反│
│      │        │        │        │        │食品衛生管理規定致危害人│
│      │        │        │        │        │體健康罪，處有期徒刑陸月│
│      │        │        │        │        │，扣案如附表十八編號1 所│
│      │        │        │        │        │示之物沒收之。          │
│      │        │        │        │        │簡玲媛共同犯詐欺取財罪，│
│      │        │        │        │        │處有期徒刑柒月，扣案如附│
│      │        │        │        │        │表十八編號1 所示之物沒收│
│      │        │        │        │        │之。                    │
├───┼────┼────┼────┼────┼────────────┤
│10即起│98年5 月│100 公斤│於98年7 │偵卷(七)第│昱伸香料有限公司因其代表│
│訴書附│26日；將│；每公斤│月中旬開│77頁盛源│人、其他從業人員執行業務│
│表一之│起雲劑載│115 元；│立日期為│公司廠商│犯食品衛生管理法第三十四│
│2 編號│送至上址│共11,500│98年10月│進貨明細│條第一項之違反食品衛生管│
│8015  │之盛源公│元      │10日之支│資料、本│理規定致危害人體健康，科│
│      │司工廠  │        │票，並將│院卷(七)第│罰金新臺幣參拾伍萬元。  │
│      │        │        │支票郵寄│144 頁付│賴俊傑共同犯詐欺取財罪，│
│      │        │        │至昱伸公│款資料、│處有期徒刑捌月，扣案如附│
│      │        │        │司      │第171 頁│表十八編號1 所示之物沒收│
│      │        │        │        │支票影本│之。                    │
│      │        │        │        │        │金童企業有限公司因其代表│
│      │        │        │        │        │人執行業務犯食品衛生管理│
│      │        │        │        │        │法第三十四條第一項之違反│
│      │        │        │        │        │食品衛生管理規定致危害人│
│      │        │        │        │        │體健康，科罰金新臺幣參拾│
│      │        │        │        │        │萬元。                  │
│      │        │        │        │        │潘淑蘭共同犯食品衛生管理│
│      │        │        │        │        │法第三十四條第一項之違反│
│      │        │        │        │        │食品衛生管理規定致危害人│
│      │        │        │        │        │體健康罪，處有期徒刑陸月│
│      │        │        │        │        │，扣案如附表十八編號1 所│
│      │        │        │        │        │示之物沒收之。          │
│      │        │        │        │        │簡玲媛共同犯詐欺取財罪，│
│      │        │        │        │        │處有期徒刑柒月，扣案如附│
│      │        │        │        │        │表十八編號1 所示之物沒收│
│      │        │        │        │        │之。                    │
├───┼────┼────┼────┼────┼────────────┤
│11即起│98年12月│50公斤；│於99年1 │偵卷(七)第│昱伸香料有限公司因其代表│
│訴書附│3 日；將│每公斤  │月中旬開│77頁盛源│人、其他從業人員執行業務│
│表一之│起雲劑載│115 元；│立日期為│公司廠商│犯食品衛生管理法第三十四│
│2 編號│送至上址│共5,750 │99年4 月│進貨明細│條第一項之違反食品衛生管│
│8016、│之盛源公│元      │10日之支│資料、本│理規定致危害人體健康，科│
│8017  │司工廠  │        │票，並將│院卷(七)第│罰金新臺幣肆拾萬元。    │
│      ├────┼────┤支票郵寄│144 頁付│賴俊傑共同犯詐欺取財罪，│
│      │98年12月│200 公斤│至昱伸公│款資料、│處有期徒刑拾月，扣案如附│
│      │8 日；將│；每公斤│司      │第173 頁│表十八編號1 所示之物沒收│
│      │起雲劑載│115 元；│        │支票影本│之。                    │
│      │送至上址│共23,000│        │        │金童企業有限公司因其代表│
│      │之盛源公│元      │        │        │人執行業務犯食品衛生管理│
│      │司工廠  │        │        │        │法第三十四條第一項之違反│
│      │        │        │        │        │食品衛生管理規定致危害人│
│      │        │        │        │        │體健康，科罰金新臺幣參拾│
│      │        │        │        │        │伍萬元。                │
│      │        │        │        │        │潘淑蘭共同犯食品衛生管理│
│      │        │        │        │        │法第三十四條第一項之違反│
│      │        │        │        │        │食品衛生管理規定致危害人│
│      │        │        │        │        │體健康罪，處有期徒刑捌月│
│      │        │        │        │        │，扣案如附表十八編號1 所│
│      │        │        │        │        │示之物沒收之。          │
│      │        │        │        │        │簡玲媛共同犯詐欺取財罪，│
│      │        │        │        │        │處有期徒刑玖月，扣案如附│
│      │        │        │        │        │表十八編號1 所示之物沒收│
│      │        │        │        │        │之。                    │
├───┼────┼────┼────┼────┼────────────┤
│12即起│99年4 月│75公斤；│於99年5 │偵卷(七)第│昱伸香料有限公司因其代表│
│訴書附│15日；將│每公斤  │月中旬開│77頁盛源│人、其他從業人員執行業務│
│表一之│起雲劑載│105 元；│立日期為│公司廠商│犯食品衛生管理法第三十四│
│2 編號│送至上址│共7,875 │99年8 月│進貨明細│條第一項之違反食品衛生管│
│8018、│之盛源公│元      │10日之支│資料、本│理規定致危害人體健康，科│
│8019  │司工廠  │        │票，並將│院卷(七)第│罰金新臺幣肆拾萬元。    │
│      ├────┼────┤支票郵寄│144 頁付│賴俊傑共同犯詐欺取財罪，│
│      │99年4 月│250 公斤│至昱伸公│款資料、│處有期徒刑拾月，扣案如附│
│      │22日；將│；每公斤│司      │第176 頁│表十八編號1 所示之物沒收│
│      │起雲劑載│105 元；│        │支票影本│之。                    │
│      │送至上址│共26,250│        │        │金童企業有限公司因其代表│
│      │之盛源公│元      │        │        │人執行業務犯食品衛生管理│
│      │司工廠  │        │        │        │法第三十四條第一項之違反│
│      │        │        │        │        │食品衛生管理規定致危害人│
│      │        │        │        │        │體健康，科罰金新臺幣參拾│
│      │        │        │        │        │伍萬元。                │
│      │        │        │        │        │潘淑蘭共同犯食品衛生管理│
│      │        │        │        │        │法第三十四條第一項之違反│
│      │        │        │        │        │食品衛生管理規定致危害人│
│      │        │        │        │        │體健康罪，處有期徒刑捌月│
│      │        │        │        │        │，扣案如附表十八編號1 所│
│      │        │        │        │        │示之物沒收之。          │
│      │        │        │        │        │簡玲媛共同犯詐欺取財罪，│
│      │        │        │        │        │處有期徒刑玖月，扣案如附│
│      │        │        │        │        │表十八編號1 所示之物沒收│
│      │        │        │        │        │之。                    │
├───┼────┼────┼────┼────┼────────────┤
│13即起│99年7 月│50公斤；│於99年8 │偵卷(七)第│昱伸香料有限公司因其代表│
│訴書附│17日；將│每公斤  │月中旬開│78頁盛源│人、其他從業人員執行業務│
│表一之│起雲劑載│115 元；│立日期為│公司廠商│犯食品衛生管理法第三十四│
│2 編號│送至上址│共5,750 │99年11月│進貨明細│條第一項之違反食品衛生管│
│8020  │之盛源公│元      │10日之支│資料、本│理規定致危害人體健康，科│
│      │司工廠  │        │票，並將│院卷(七)第│罰金新臺幣參拾萬元。    │
│      │        │        │支票郵寄│144 頁付│賴俊傑共同犯詐欺取財罪，│
│      │        │        │至昱伸公│款資料、│處有期徒刑陸月，扣案如附│
│      │        │        │司      │第178 頁│表十八編號1 所示之物沒收│
│      │        │        │        │支票影本│之。                    │
│      │        │        │        │        │金童企業有限公司因其代表│
│      │        │        │        │        │人執行業務犯食品衛生管理│
│      │        │        │        │        │法第三十四條第一項之違反│
│      │        │        │        │        │食品衛生管理規定致危害人│
│      │        │        │        │        │體健康，科罰金新臺幣貳拾│
│      │        │        │        │        │伍萬元。                │
│      │        │        │        │        │潘淑蘭共同犯食品衛生管理│
│      │        │        │        │        │法第三十四條第一項之違反│
│      │        │        │        │        │食品衛生管理規定致危害人│
│      │        │        │        │        │體健康罪，處有期徒刑肆月│
│      │        │        │        │        │，扣案如附表十八編號1 所│
│      │        │        │        │        │示之物沒收之。          │
│      │        │        │        │        │簡玲媛共同犯詐欺取財罪，│
│      │        │        │        │        │處有期徒刑伍月，扣案如附│
│      │        │        │        │        │表十八編號1 所示之物沒收│
│      │        │        │        │        │之。                    │
├───┼────┼────┼────┼────┼────────────┤
│14即起│99年8 月│101 公斤│於99年9 │偵卷(七)第│昱伸香料有限公司因其代表│
│訴書附│6 日；將│；每公斤│月中旬開│78頁盛源│人、其他從業人員執行業務│
│表一之│起雲劑載│115 元；│立日期為│公司廠商│犯食品衛生管理法第三十四│
│2 編號│送至上址│共11,615│99年12月│進貨明細│條第一項之違反食品衛生管│
│8021  │之盛源公│元      │10日之支│資料、本│理規定致危害人體健康，科│
│      │司工廠  │        │票，並將│院卷(七)第│罰金新臺幣參拾伍萬元。  │
│      │        │        │支票郵寄│144 頁付│賴俊傑共同犯詐欺取財罪，│
│      │        │        │至昱伸公│款資料、│處有期徒刑捌月，扣案如附│
│      │        │        │司      │第179 頁│表十八編號1 所示之物沒收│
│      │        │        │        │支票影本│之。                    │
│      │        │        │        │        │金童企業有限公司因其代表│
│      │        │        │        │        │人執行業務犯食品衛生管理│
│      │        │        │        │        │法第三十四條第一項之違反│
│      │        │        │        │        │食品衛生管理規定致危害人│
│      │        │        │        │        │體健康，科罰金新臺幣參拾│
│      │        │        │        │        │萬元。                  │
│      │        │        │        │        │潘淑蘭共同犯食品衛生管理│
│      │        │        │        │        │法第三十四條第一項之違反│
│      │        │        │        │        │食品衛生管理規定致危害人│
│      │        │        │        │        │體健康罪，處有期徒刑陸月│
│      │        │        │        │        │，扣案如附表十八編號1 所│
│      │        │        │        │        │示之物沒收之。          │
│      │        │        │        │        │簡玲媛共同犯詐欺取財罪，│
│      │        │        │        │        │處有期徒刑柒月，扣案如附│
│      │        │        │        │        │表十八編號1 所示之物沒收│
│      │        │        │        │        │之。                    │
├───┼────┼────┼────┼────┼────────────┤
│15即起│99年9 月│4 公斤；│於99年10│偵卷(七)第│昱伸香料有限公司因其代表│
│訴書附│9 日；將│每公斤  │月中旬開│78頁盛源│人、其他從業人員執行業務│
│表一之│起雲劑載│115 元；│立日期為│公司廠商│犯食品衛生管理法第三十四│
│2 編號│送至上址│共460 元│100 年1 │進貨明細│條第一項之違反食品衛生管│
│8022、│之盛源公│        │月10日之│資料、本│理規定致危害人體健康，科│
│8023  │司工廠  │        │支票，並│院卷(七)第│罰金新臺幣參拾萬元。    │
│      │        │        │將支票郵│144 頁付│賴俊傑共同犯詐欺取財罪，│
│      │        │        │寄至昱伸│款資料、│處有期徒刑陸月，扣案如附│
│      │        │        │公司    │第180 頁│表十八編號1 所示之物沒收│
│      │        │        │        │支票影本│之。                    │
│      ├────┼────┤        │        │金童企業有限公司因其代表│
│      │99年9 月│55公斤；│        │        │人執行業務犯食品衛生管理│
│      │23日；將│每公斤  │        │        │法第三十四條第一項之違反│
│      │起雲劑載│115 元；│        │        │食品衛生管理規定致危害人│
│      │送至上址│共6,325 │        │        │體健康，科罰金新臺幣貳拾│
│      │之盛源公│元      │        │        │伍萬元。                │
│      │司工廠  │        │        │        │潘淑蘭共同犯食品衛生管理│
│      │        │        │        │        │法第三十四條第一項之違反│
│      │        │        │        │        │食品衛生管理規定致危害人│
│      │        │        │        │        │體健康罪，處有期徒刑肆月│
│      │        │        │        │        │，扣案如附表十八編號1 所│
│      │        │        │        │        │示之物沒收之。          │
│      │        │        │        │        │簡玲媛共同犯詐欺取財罪，│
│      │        │        │        │        │處有期徒刑伍月，扣案如附│
│      │        │        │        │        │表十八編號1 所示之物沒收│
│      │        │        │        │        │之。                    │
├───┼────┼────┼────┼────┼────────────┤
│16即起│100 年4 │1 公斤；│尚未付款│偵卷(六)第│昱伸香料有限公司因其代表│
│訴書附│月30日；│每公斤  │        │29、36頁│人、其他從業人員執行業務│
│表一之│將起雲劑│125 元；│        │送貨單、│犯食品衛生管理法第三十四│
│2 編號│載送至上│共125 元│        │第90頁物│條第一項之違反食品衛生管│
│8024、│址之盛源│        │        │品進銷異│理規定致危害人體健康，科│
│8025  │公司工廠│        │        │動表、卷│罰金新臺幣肆拾萬元。    │
│      ├────┼────┤        │(七)第79頁│賴俊傑共同犯詐欺取財未遂│
│      │100 年5 │300 公斤│        │盛源公司│罪，處有期徒刑玖月，扣案│
│      │月10日；│；每公斤│        │廠商進貨│如附表十八編號1 所示之物│
│      │將起雲劑│115 元；│        │明細資料│沒收之。                │
│      │載送至上│共34,500│        │、第80頁│金童企業有限公司因其代表│
│      │址之盛源│元      │        │進料單、│人執行業務犯食品衛生管理│
│      │公司工廠│        │        │第81頁送│法第三十四條第一項之違反│
│      │        │        │        │貨單    │食品衛生管理規定致危害人│
│      │        │        │        │        │體健康，科罰金新臺幣參拾│
│      │        │        │        │        │伍萬元。                │
│      │        │        │        │        │潘淑蘭共同犯食品衛生管理│
│      │        │        │        │        │法第三十四條第一項之違反│
│      │        │        │        │        │食品衛生管理規定致危害人│
│      │        │        │        │        │體健康罪，處有期徒刑柒月│
│      │        │        │        │        │，扣案如附表十八編號1 所│
│      │        │        │        │        │示之物沒收之。          │
│      │        │        │        │        │簡玲媛共同犯詐欺取財未遂│
│      │        │        │        │        │罪，處有期徒刑捌月，扣案│
│      │        │        │        │        │如附表十八編號1 所示之物│
│      │        │        │        │        │沒收之。                │
├───┼────┼────┼────┼────┼────────────┤
│17即起│95年5 月│250 公斤│於95年7 │偵卷(七)第│昱伸香料有限公司因其代表│
│訴書附│26日；將│；每公斤│月中旬開│73頁盛源│人、其他從業人員執行業務│
│表一之│起雲劑載│95元；共│立日期為│公司廠商│犯食品衛生管理法第三十四│
│1 編號│送至上址│23,750元│95年10月│進貨明細│條第一項之違反食品衛生管│
│8004  │之盛源公│        │10日之支│資料、本│理規定致危害人體健康，科│
│      │司      │        │票，並將│院卷(七)第│罰金新臺幣肆拾萬元，減為│
│      │        │        │支票郵寄│143 頁付│罰金新臺幣貳拾萬元。    │
│      │        │        │至昱伸公│款資料、│賴俊傑共同犯詐欺取財罪，│
│      │        │        │司      │第148 頁│處有期徒刑拾月，減為有期│
│      │        │        │        │支票影本│徒刑伍月，扣案如附表十八│
│      │        │        │        │        │編號1 所示之物沒收之。  │
│      │        │        │        │        │金童企業有限公司因其代表│
│      │        │        │        │        │人執行業務犯食品衛生管理│
│      │        │        │        │        │法第三十四條第一項之違反│
│      │        │        │        │        │食品衛生管理規定致危害人│
│      │        │        │        │        │體健康，科罰金新臺幣參拾│
│      │        │        │        │        │伍萬元，減為罰金新臺幣拾│
│      │        │        │        │        │柒萬伍仟元。            │
│      │        │        │        │        │潘淑蘭共同犯食品衛生管理│
│      │        │        │        │        │法第三十四條第一項之違反│
│      │        │        │        │        │食品衛生管理規定致危害人│
│      │        │        │        │        │體健康罪，處有期徒刑捌月│
│      │        │        │        │        │，減為有期徒刑肆月，扣案│
│      │        │        │        │        │如附表十八編號1 所示之物│
│      │        │        │        │        │沒收之。                │
│      │        │        │        │        │簡玲媛共同犯詐欺取財罪，│
│      │        │        │        │        │處有期徒刑玖月，減為有期│
│      │        │        │        │        │徒刑肆月又拾伍日，扣案如│
│      │        │        │        │        │附表十八編號1 所示之物沒│
│      │        │        │        │        │收之。                  │
└───┴────┴────┴────┴────┴────────────┘
附表十（果山園）：
┌───┬────┬────┬────┬────┬────────────┐
│ 編號 │出貨日期│數量及價│付款時間│交易資料│     所犯罪名及處罰     │
│      │、方式  │格      │及方式  │        │                        │
├───┼────┼────┼────┼────┼────────────┤
│1 即起│100 年1 │75公斤；│於100 年│偵卷(六)第│昱伸香料有限公司因其代表│
│訴書附│月17日；│每公斤  │2 月中旬│12頁工作│人、其他從業人員執行業務│
│表一之│將起雲劑│130 元；│開立日期│日報表、│犯食品衛生管理法第三十四│
│2 編號│載送至位│共9,750 │為100 年│第90頁物│條第一項之違反食品衛生管│
│9001  │於彰化縣│元      │3 月20日│品進銷異│理規定致危害人體健康，科│
│      │員林鎮出│        │之支票，│動表、本│罰金新臺幣參拾萬元。    │
│      │水里出水│        │並將支票│院卷(七)第│賴俊傑共同犯詐欺取財罪，│
│      │巷11之1 │        │郵寄至昱│184 頁支│處有期徒刑陸月，扣案如附│
│      │號果山園│        │伸公司  │票存根影│表十八編號1 所示之物沒收│
│      │營業處所│        │        │本      │之。                    │
│      │        │        │        │        │金童企業有限公司因其代表│
│      │        │        │        │        │人執行業務犯食品衛生管理│
│      │        │        │        │        │法第三十四條第一項之違反│
│      │        │        │        │        │食品衛生管理規定致危害人│
│      │        │        │        │        │體健康，科罰金新臺幣貳拾│
│      │        │        │        │        │伍萬元。                │
│      │        │        │        │        │潘淑蘭共同犯食品衛生管理│
│      │        │        │        │        │法第三十四條第一項之違反│
│      │        │        │        │        │食品衛生管理規定致危害人│
│      │        │        │        │        │體健康罪，處有期徒刑肆月│
│      │        │        │        │        │，扣案如附表十八編號1 所│
│      │        │        │        │        │示之物沒收之。          │
│      │        │        │        │        │簡玲媛共同犯詐欺取財罪，│
│      │        │        │        │        │處有期徒刑伍月，扣案如附│
│      │        │        │        │        │表十八編號1 所示之物沒收│
│      │        │        │        │        │之。                    │
├───┼────┼────┼────┼────┼────────────┤
│2 即起│100 年5 │75公斤；│尚未付款│偵卷(六)第│昱伸香料有限公司因其代表│
│訴書附│月6 日；│每公斤  │        │6 頁託運│人、其他從業人員執行業務│
│表一之│將起雲劑│130 元；│        │單、第30│犯食品衛生管理法第三十四│
│2 編號│載送至上│共9,750 │        │頁送貨單│條第一項之違反食品衛生管│
│9002  │址之果山│元      │        │、第47頁│理規定致危害人體健康，科│
│      │園營業處│        │        │送貨單、│罰金新臺幣參拾萬元。    ││
│      │所      │        │        │第90頁物│賴俊傑共同犯詐欺取財未遂│
│      │        │        │        │品進銷異│罪，處有期徒刑伍月，扣案│
│      │        │        │        │動表    │如附表十八編號1 所示之物│
│      │        │        │        │        │沒收之。                │
│      │        │        │        │        │金童企業有限公司因其代表│
│      │        │        │        │        │人執行業務犯食品衛生管理│
│      │        │        │        │        │法第三十四條第一項之違反│
│      │        │        │        │        │食品衛生管理規定致危害人│
│      │        │        │        │        │體健康，科罰金新臺幣貳拾│
│      │        │        │        │        │伍萬元。                │
│      │        │        │        │        │潘淑蘭共同犯食品衛生管理│
│      │        │        │        │        │法第三十四條第一項之違反│
│      │        │        │        │        │食品衛生管理規定致危害人│
│      │        │        │        │        │體健康罪，處有期徒刑參月│
│      │        │        │        │        │，扣案如附表十八編號1 所│
│      │        │        │        │        │示之物沒收之。          │
│      │        │        │        │        │簡玲媛共同犯詐欺取財未遂│
│      │        │        │        │        │罪，處有期徒刑肆月，扣案│
│      │        │        │        │        │如附表十八編號1 所示之物│
│      │        │        │        │        │沒收之。                │
└───┴────┴────┴────┴────┴────────────┘
附表十一（安晉公司）：
┌───┬────┬────┬────┬────┬────────────┐
│ 編號 │出貨日期│數量及價│付款時間│交易資料│     所犯罪名及處罰     │
│      │、方式  │格      │及方式  │        │                        │
├───┼────┼────┼────┼────┼────────────┤
│1 即起│97年2 月│100 公斤│於97年4 │偵卷(六)第│昱伸香料有限公司因其代表│
│訴書附│29日；將│；每公斤│月20日前│132 頁估│人、其他從業人員執行業務│
│表一之│起雲劑載│100 元；│開支票，│價單    │犯食品衛生管理法第三十四│
│2 編號│送至安晉│含5 ％營│並將支票│        │條第一項之違反食品衛生管│
│1001  │公司所指│業稅後共│郵寄至昱│        │理規定致危害人體健康，科│
│      │定位於臺│10,500元│伸公司  │        │罰金新臺幣參拾伍萬元。  │
│      │中市工業│（起訴書│        │        │賴俊傑共同犯詐欺取財罪，│
│      │三路18號│金額為未│        │        │處有期徒刑捌月，扣案如附│
│      │之家鄉公│含稅    │        │        │表十八編號1 所示之物沒收│
│      │司工廠  │10,000元│        │        │之。                    │
│      │        │）      │        │        │金童企業有限公司因其代表│
│      │        │        │        │        │人執行業務犯食品衛生管理│
│      │        │        │        │        │法第三十四條第一項之違反│
│      │        │        │        │        │食品衛生管理規定致危害人│
│      │        │        │        │        │體健康，科罰金新臺幣參拾│
│      │        │        │        │        │萬元。                  │
│      │        │        │        │        │潘淑蘭共同犯食品衛生管理│
│      │        │        │        │        │法第三十四條第一項之違反│
│      │        │        │        │        │食品衛生管理規定致危害人│
│      │        │        │        │        │體健康罪，處有期徒刑陸月│
│      │        │        │        │        │，扣案如附表十八編號1 所│
│      │        │        │        │        │示之物沒收之。          │
│      │        │        │        │        │簡玲媛共同犯詐欺取財罪，│
│      │        │        │        │        │處有期徒刑柒月，扣案如附│
│      │        │        │        │        │表十八編號1 所示之物沒收│
│      │        │        │        │        │之。                    │
├───┼────┼────┼────┼────┼────────────┤
│2 即起│98年1 月│50公斤；│於98年2 │偵卷(七)第│昱伸香料有限公司因其代表│
│訴書附│7 日；將│每公斤  │月20日前│94頁統一│人、其他從業人員執行業務│
│表一之│起雲劑載│110 元；│開支票，│發票（為│犯食品衛生管理法第三十四│
│2 編號│送至上址│共5,500 │並將支票│安晉公司│條第一項之違反食品衛生管│
│1002  │之家鄉公│元      │郵寄至昱│開給家鄉│理規定致危害人體健康，科│
│      │司工廠  │        │伸公司  │公司的發│罰金新臺幣參拾萬元。    │
│      │        │        │        │票；金額│賴俊傑共同犯詐欺取財罪，│
│      │        │        │        │與安晉公│處有期徒刑陸月，扣案如附│
│      │        │        │        │司向昱伸│表十八編號1 所示之物沒收│
│      │        │        │        │公司購買│之。                    │
│      │        │        │        │之金額不│金童企業有限公司因其代表│
│      │        │        │        │同，以下│人執行業務犯食品衛生管理│
│      │        │        │        │提到之統│法第三十四條第一項之違反│
│      │        │        │        │一發票均│食品衛生管理規定致危害人│
│      │        │        │        │同）    │體健康，科罰金新臺幣貳拾│
│      │        │        │        │        │伍萬元。                │
│      │        │        │        │        │潘淑蘭共同犯食品衛生管理│
│      │        │        │        │        │法第三十四條第一項之違反│
│      │        │        │        │        │食品衛生管理規定致危害人│
│      │        │        │        │        │體健康罪，處有期徒刑肆月│
│      │        │        │        │        │，扣案如附表十八編號1 所│
│      │        │        │        │        │示之物沒收之。          │
│      │        │        │        │        │簡玲媛共同犯詐欺取財罪，│
│      │        │        │        │        │處有期徒刑伍月，扣案如附│
│      │        │        │        │        │表十八編號1 所示之物沒收│
│      │        │        │        │        │之。                    │
├───┼────┼────┼────┼────┼────────────┤
│3 即起│98年2 月│50公斤；│於98年3 │偵卷(七)第│昱伸香料有限公司因其代表│
│訴書附│10日；將│每公斤  │月20日前│95、96頁│人、其他從業人員執行業務│
│表一之│起雲劑載│110 元；│開支票，│統一發票│犯食品衛生管理法第三十四│
│2 編號│送至上址│共5,500 │並將支票│        │條第一項之違反食品衛生管│
│1003、│之家鄉公│元      │郵寄至昱│        │理規定致危害人體健康，科│
│1004  │司工廠  │        │伸公司  │        │罰金新臺幣參拾伍萬元。  │
│      ├────┼────┤        │        │賴俊傑共同犯詐欺取財罪，│
│      │98年2 月│50公斤；│        │        │處有期徒刑捌月，扣案如附│
│      │24日；將│每公斤  │        │        │表十八編號1 所示之物沒收│
│      │起雲劑載│110 元；│        │        │之。                    │
│      │送至上址│共5,500 │        │        │金童企業有限公司因其代表│
│      │之家鄉公│元      │        │        │人執行業務犯食品衛生管理│
│      │司工廠  │        │        │        │法第三十四條第一項之違反│
│      │        │        │        │        │食品衛生管理規定致危害人│
│      │        │        │        │        │體健康，科罰金新臺幣參拾│
│      │        │        │        │        │萬元。                  │
│      │        │        │        │        │潘淑蘭共同犯食品衛生管理│
│      │        │        │        │        │法第三十四條第一項之違反│
│      │        │        │        │        │食品衛生管理規定致危害人│
│      │        │        │        │        │體健康罪，處有期徒刑陸月│
│      │        │        │        │        │，扣案如附表十八編號1 所│
│      │        │        │        │        │示之物沒收之。          │
│      │        │        │        │        │簡玲媛共同犯詐欺取財罪，│
│      │        │        │        │        │處有期徒刑柒月，扣案如附│
│      │        │        │        │        │表十八編號1 所示之物沒收│
│      │        │        │        │        │之。                    │
├───┼────┼────┼────┼────┼────────────┤
│4 即起│98年4 月│50公斤；│於98年5 │偵卷(七)第│昱伸香料有限公司因其代表│
│訴書附│9 日；將│每公斤  │月20日前│97頁統一│人、其他從業人員執行業務│
│表一之│起雲劑載│110 元；│開支票，│發票    │犯食品衛生管理法第三十四│
│2 編號│送至上址│共5,500 │並將支票│        │條第一項之違反食品衛生管│
│1005  │之家鄉公│元      │郵寄至昱│        │理規定致危害人體健康，科│
│      │司工廠  │        │伸公司  │        │罰金新臺幣參拾萬元。    │
│      │        │        │        │        │賴俊傑共同犯詐欺取財罪，│
│      │        │        │        │        │處有期徒刑陸月，扣案如附│
│      │        │        │        │        │表十八編號1 所示之物沒收│
│      │        │        │        │        │之。                    │
│      │        │        │        │        │金童企業有限公司因其代表│
│      │        │        │        │        │人執行業務犯食品衛生管理│
│      │        │        │        │        │法第三十四條第一項之違反│
│      │        │        │        │        │食品衛生管理規定致危害人│
│      │        │        │        │        │體健康，科罰金新臺幣貳拾│
│      │        │        │        │        │伍萬元。                │
│      │        │        │        │        │潘淑蘭共同犯食品衛生管理│
│      │        │        │        │        │法第三十四條第一項之違反│
│      │        │        │        │        │食品衛生管理規定致危害人│
│      │        │        │        │        │體健康罪，處有期徒刑肆月│
│      │        │        │        │        │，扣案如附表十八編號1 所│
│      │        │        │        │        │示之物沒收之。          │
│      │        │        │        │        │簡玲媛共同犯詐欺取財罪，│
│      │        │        │        │        │處有期徒刑伍月，扣案如附│
│      │        │        │        │        │表十八編號1 所示之物沒收│
│      │        │        │        │        │之。                    │
├───┼────┼────┼────┼────┼────────────┤
│5 即起│98年5 月│50公斤；│於98年6 │偵卷(七)第│昱伸香料有限公司因其代表│
│訴書附│5 日；將│每公斤  │月20日前│98、99頁│人、其他從業人員執行業務│
│表一之│起雲劑載│110 元；│開支票，│統一發票│犯食品衛生管理法第三十四│
│2 編號│送至上址│共5,500 │並將支票│        │條第一項之違反食品衛生管│
│1006、│之家鄉公│元      │郵寄至昱│        │理規定致危害人體健康，科│
│1007  │司工廠  │        │伸公司  │        │罰金新臺幣參拾伍萬元。  │
│      ├────┼────┤        │        │賴俊傑共同犯詐欺取財罪，│
│      │98年5 月│50公斤；│        │        │處有期徒刑捌月，扣案如附│
│      │14日；將│每公斤  │        │        │表十八編號1 所示之物沒收│
│      │起雲劑載│110 元；│        │        │之。                    │
│      │送至上址│共5,500 │        │        │金童企業有限公司因其代表│
│      │之家鄉公│元      │        │        │人執行業務犯食品衛生管理│
│      │司工廠  │        │        │        │法第三十四條第一項之違反│
│      │        │        │        │        │食品衛生管理規定致危害人│
│      │        │        │        │        │體健康，科罰金新臺幣參拾│
│      │        │        │        │        │萬元。                  │
│      │        │        │        │        │潘淑蘭共同犯食品衛生管理│
│      │        │        │        │        │法第三十四條第一項之違反│
│      │        │        │        │        │食品衛生管理規定致危害人│
│      │        │        │        │        │體健康罪，處有期徒刑陸月│
│      │        │        │        │        │，扣案如附表十八編號1 所│
│      │        │        │        │        │示之物沒收之。          │
│      │        │        │        │        │簡玲媛共同犯詐欺取財罪，│
│      │        │        │        │        │處有期徒刑柒月，扣案如附│
│      │        │        │        │        │表十八編號1 所示之物沒收│
│      │        │        │        │        │之。                    │
├───┼────┼────┼────┼────┼────────────┤
│6 即起│98年8 月│50公斤；│於98年9 │偵卷(七)第│昱伸香料有限公司因其代表│
│訴書附│5 日；將│每公斤  │月20日前│100 、  │人、其他從業人員執行業務│
│表一之│起雲劑載│110 元；│開支票，│101 頁統│犯食品衛生管理法第三十四│
│2 編號│送至上址│共5,500 │並將支票│一發票  │條第一項之違反食品衛生管│
│1008、│之家鄉公│元      │郵寄至昱│        │理規定致危害人體健康，科│
│1009  │司工廠  │        │伸公司  │        │罰金新臺幣參拾萬元。    │
│      ├────┼────┤        │        │賴俊傑共同犯詐欺取財罪，│
│      │98年8 月│25公斤；│        │        │處有期徒刑陸月，扣案如附│
│      │15日；將│每公斤  │        │        │表十八編號1 所示之物沒收│
│      │起雲劑載│110 元；│        │        │之。                    │
│      │送至上址│共2,750 │        │        │金童企業有限公司因其代表│
│      │之家鄉公│元      │        │        │人執行業務犯食品衛生管理│
│      │司工廠  │        │        │        │法第三十四條第一項之違反│
│      │        │        │        │        │食品衛生管理規定致危害人│
│      │        │        │        │        │體健康，科罰金新臺幣貳拾│
│      │        │        │        │        │伍萬元。                │
│      │        │        │        │        │潘淑蘭共同犯食品衛生管理│
│      │        │        │        │        │法第三十四條第一項之違反│
│      │        │        │        │        │食品衛生管理規定致危害人│
│      │        │        │        │        │體健康罪，處有期徒刑肆月│
│      │        │        │        │        │，扣案如附表十八編號1 所│
│      │        │        │        │        │示之物沒收之。          │
│      │        │        │        │        │簡玲媛共同犯詐欺取財罪，│
│      │        │        │        │        │處有期徒刑伍月，扣案如附│
│      │        │        │        │        │表十八編號1 所示之物沒收│
│      │        │        │        │        │之。                    │
├───┼────┼────┼────┼────┼────────────┤
│7 即起│98年9 月│50公斤；│於98年10│偵卷(七)第│昱伸香料有限公司因其代表│
│訴書附│16日；將│每公斤  │月20日前│102 頁統│人、其他從業人員執行業務│
│表一之│起雲劑載│110 元；│開支票，│一發票  │犯食品衛生管理法第三十四│
│2 編號│送至上址│共5,500 │並將支票│        │條第一項之違反食品衛生管│
│1010  │之家鄉公│元      │郵寄至昱│        │理規定致危害人體健康，科│
│      │司工廠  │        │伸公司  │        │罰金新臺幣參拾萬元。    │
│      │        │        │        │        │賴俊傑共同犯詐欺取財罪，│
│      │        │        │        │        │處有期徒刑陸月，扣案如附│
│      │        │        │        │        │表十八編號1 所示之物沒收│
│      │        │        │        │        │之。                    │
│      │        │        │        │        │金童企業有限公司因其代表│
│      │        │        │        │        │人執行業務犯食品衛生管理│
│      │        │        │        │        │法第三十四條第一項之違反│
│      │        │        │        │        │食品衛生管理規定致危害人│
│      │        │        │        │        │體健康，科罰金新臺幣貳拾│
│      │        │        │        │        │伍萬元。                │
│      │        │        │        │        │潘淑蘭共同犯食品衛生管理│
│      │        │        │        │        │法第三十四條第一項之違反│
│      │        │        │        │        │食品衛生管理規定致危害人│
│      │        │        │        │        │體健康罪，處有期徒刑肆月│
│      │        │        │        │        │，扣案如附表十八編號1 所│
│      │        │        │        │        │示之物沒收之。          │
│      │        │        │        │        │簡玲媛共同犯詐欺取財罪，│
│      │        │        │        │        │處有期徒刑伍月，扣案如附│
│      │        │        │        │        │表十八編號1 所示之物沒收│
│      │        │        │        │        │之。                    │
├───┼────┼────┼────┼────┼────────────┤
│8 即起│98年10月│25公斤；│於98年12│偵卷(七)第│昱伸香料有限公司因其代表│
│訴書附│28日；將│每公斤  │月20日前│103 、  │人、其他從業人員執行業務│
│表一之│起雲劑載│110 元；│開支票，│104 頁統│犯食品衛生管理法第三十四│
│2 編號│送至上址│共2,750 │並將支票│一發票  │條第一項之違反食品衛生管│
│1011、│之家鄉公│元      │郵寄至昱│        │理規定致危害人體健康，科│
│1012  │司工廠  │        │伸公司  │        │罰金新臺幣參拾萬元。    │
│      ├────┼────┤        │        │賴俊傑共同犯詐欺取財罪，│
│      │98年11月│25公斤；│        │        │處有期徒刑陸月，扣案如附│
│      │2 日；將│每公斤  │        │        │表十八編號1 所示之物沒收│
│      │起雲劑載│110 元；│        │        │之。                    │
│      │送至上址│共2,750 │        │        │金童企業有限公司因其代表│
│      │之家鄉公│元      │        │        │人執行業務犯食品衛生管理│
│      │司工廠  │        │        │        │法第三十四條第一項之違反│
│      │        │        │        │        │食品衛生管理規定致危害人│
│      │        │        │        │        │體健康，科罰金新臺幣貳拾│
│      │        │        │        │        │伍萬元。                │
│      │        │        │        │        │潘淑蘭共同犯食品衛生管理│
│      │        │        │        │        │法第三十四條第一項之違反│
│      │        │        │        │        │食品衛生管理規定致危害人│
│      │        │        │        │        │體健康罪，處有期徒刑肆月│
│      │        │        │        │        │，扣案如附表十八編號1 所│
│      │        │        │        │        │示之物沒收之。          │
│      │        │        │        │        │簡玲媛共同犯詐欺取財罪，│
│      │        │        │        │        │處有期徒刑伍月，扣案如附│
│      │        │        │        │        │表十八編號1 所示之物沒收│
│      │        │        │        │        │之。                    │
├───┼────┼────┼────┼────┼────────────┤
│9 即起│98年12月│25公斤；│於99年1 │偵卷(七)第│昱伸香料有限公司因其代表│
│訴書附│18日；將│每公斤  │月20日前│105 頁統│人、其他從業人員執行業務│
│表一之│起雲劑載│110 元；│開支票，│一發票  │犯食品衛生管理法第三十四│
│2 編號│送至上址│共2,750 │並將支票│        │條第一項之違反食品衛生管│
│1013  │之家鄉公│元      │郵寄至昱│        │理規定致危害人體健康，科│
│      │司工廠  │        │伸公司  │        │罰金新臺幣參拾萬元。    │
│      │        │        │        │        │賴俊傑共同犯詐欺取財罪，│
│      │        │        │        │        │處有期徒刑陸月，扣案如附│
│      │        │        │        │        │表十八編號1 所示之物沒收│
│      │        │        │        │        │之。                    │
│      │        │        │        │        │金童企業有限公司因其代表│
│      │        │        │        │        │人執行業務犯食品衛生管理│
│      │        │        │        │        │法第三十四條第一項之違反│
│      │        │        │        │        │食品衛生管理規定致危害人│
│      │        │        │        │        │體健康，科罰金新臺幣貳拾│
│      │        │        │        │        │伍萬元。                │
│      │        │        │        │        │潘淑蘭共同犯食品衛生管理│
│      │        │        │        │        │法第三十四條第一項之違反│
│      │        │        │        │        │食品衛生管理規定致危害人│
│      │        │        │        │        │體健康罪，處有期徒刑肆月│
│      │        │        │        │        │，扣案如附表十八編號1 所│
│      │        │        │        │        │示之物沒收之。          │
│      │        │        │        │        │簡玲媛共同犯詐欺取財罪，│
│      │        │        │        │        │處有期徒刑伍月，扣案如附│
│      │        │        │        │        │表十八編號1 所示之物沒收│
│      │        │        │        │        │之。                    │
├───┼────┼────┼────┼────┼────────────┤
│10即起│99年9 月│25公斤；│於99年10│偵卷(七)第│昱伸香料有限公司因其代表│
│訴書附│23日；將│每公斤  │月20日前│91頁安晉│人、其他從業人員執行業務│
│表一之│起雲劑載│110 元；│開支票，│公司帳冊│犯食品衛生管理法第三十四│
│2 編號│送至上址│共2,750 │並將支票│        │條第一項之違反食品衛生管│
│1014  │之家鄉公│元      │郵寄至昱│        │理規定致危害人體健康，科│
│      │司工廠  │        │伸公司  │        │罰金新臺幣參拾萬元。    │
│      │        │        │        │        │賴俊傑共同犯詐欺取財罪，│
│      │        │        │        │        │處有期徒刑陸月，扣案如附│
│      │        │        │        │        │表十八編號1 所示之物沒收│
│      │        │        │        │        │之。                    │
│      │        │        │        │        │金童企業有限公司因其代表│
│      │        │        │        │        │人執行業務犯食品衛生管理│
│      │        │        │        │        │法第三十四條第一項之違反│
│      │        │        │        │        │食品衛生管理規定致危害人│
│      │        │        │        │        │體健康，科罰金新臺幣貳拾│
│      │        │        │        │        │伍萬元。                │
│      │        │        │        │        │潘淑蘭共同犯食品衛生管理│
│      │        │        │        │        │法第三十四條第一項之違反│
│      │        │        │        │        │食品衛生管理規定致危害人│
│      │        │        │        │        │體健康罪，處有期徒刑肆月│
│      │        │        │        │        │，扣案如附表十八編號1 所│
│      │        │        │        │        │示之物沒收之。          │
│      │        │        │        │        │簡玲媛共同犯詐欺取財罪，│
│      │        │        │        │        │處有期徒刑伍月，扣案如附│
│      │        │        │        │        │表十八編號1 所示之物沒收│
│      │        │        │        │        │之。                    │
├───┼────┼────┼────┼────┼────────────┤
│11即起│99年10月│25公斤；│於99年11│偵卷(七)第│昱伸香料有限公司因其代表│
│訴書附│20日；將│每公斤  │月20日前│91頁安晉│人、其他從業人員執行業務│
│表一之│起雲劑載│110 元；│開支票，│公司帳冊│犯食品衛生管理法第三十四│
│2 編號│送至上址│共2,750 │並將支票│、第106 │條第一項之違反食品衛生管│
│1015  │之家鄉公│元      │郵寄至昱│頁統一發│理規定致危害人體健康，科│
│      │司工廠  │        │伸公司  │票      │罰金新臺幣參拾萬元。    │
│      │        │        │        │        │賴俊傑共同犯詐欺取財罪，│
│      │        │        │        │        │處有期徒刑陸月，扣案如附│
│      │        │        │        │        │表十八編號1 所示之物沒收│
│      │        │        │        │        │之。                    │
│      │        │        │        │        │金童企業有限公司因其代表│
│      │        │        │        │        │人執行業務犯食品衛生管理│
│      │        │        │        │        │法第三十四條第一項之違反│
│      │        │        │        │        │食品衛生管理規定致危害人│
│      │        │        │        │        │體健康，科罰金新臺幣貳拾│
│      │        │        │        │        │伍萬元。                │
│      │        │        │        │        │潘淑蘭共同犯食品衛生管理│
│      │        │        │        │        │法第三十四條第一項之違反│
│      │        │        │        │        │食品衛生管理規定致危害人│
│      │        │        │        │        │體健康罪，處有期徒刑肆月│
│      │        │        │        │        │，扣案如附表十八編號1 所│
│      │        │        │        │        │示之物沒收之。          │
│      │        │        │        │        │簡玲媛共同犯詐欺取財罪，│
│      │        │        │        │        │處有期徒刑伍月，扣案如附│
│      │        │        │        │        │表十八編號1 所示之物沒收│
│      │        │        │        │        │之。                    │
├───┼────┼────┼────┼────┼────────────┤
│12即起│99年12月│25公斤；│於100 年│偵卷(七)第│昱伸香料有限公司因其代表│
│訴書附│7 日；將│每公斤  │1 月20日│91頁安晉│人、其他從業人員執行業務│
│表一之│起雲劑載│110 元；│前開支票│公司帳冊│犯食品衛生管理法第三十四│
│2 編號│送至上址│共2,750 │，並將支│、第107 │條第一項之違反食品衛生管│
│1016  │之家鄉公│元      │票郵寄至│頁統一發│理規定致危害人體健康，科│
│      │司工廠  │        │昱伸公司│票      │罰金新臺幣參拾萬元。    │
│      │        │        │        │        │賴俊傑共同犯詐欺取財罪，│
│      │        │        │        │        │處有期徒刑陸月，扣案如附│
│      │        │        │        │        │表十八編號1 所示之物沒收│
│      │        │        │        │        │之。                    │
│      │        │        │        │        │金童企業有限公司因其代表│
│      │        │        │        │        │人執行業務犯食品衛生管理│
│      │        │        │        │        │法第三十四條第一項之違反│
│      │        │        │        │        │食品衛生管理規定致危害人│
│      │        │        │        │        │體健康，科罰金新臺幣貳拾│
│      │        │        │        │        │伍萬元。                │
│      │        │        │        │        │潘淑蘭共同犯食品衛生管理│
│      │        │        │        │        │法第三十四條第一項之違反│
│      │        │        │        │        │食品衛生管理規定致危害人│
│      │        │        │        │        │體健康罪，處有期徒刑肆月│
│      │        │        │        │        │，扣案如附表十八編號1 所│
│      │        │        │        │        │示之物沒收之。          │
│      │        │        │        │        │簡玲媛共同犯詐欺取財罪，│
│      │        │        │        │        │處有期徒刑伍月，扣案如附│
│      │        │        │        │        │表十八編號1 所示之物沒收│
│      │        │        │        │        │之。                    │
├───┼────┼────┼────┼────┼────────────┤
│13即起│100 年2 │25公斤；│於100 年│偵卷(六)第│昱伸香料有限公司因其代表│
│訴書附│月10日；│每公斤  │3 月20日│14頁工作│人、其他從業人員執行業務│
│表一之│將起雲劑│110 元；│前開支票│日報表、│犯食品衛生管理法第三十四│
│2 編號│載送至上│共2,750 │，並將支│第90頁物│條第一項之違反食品衛生管│
│1017  │址之家鄉│元      │票郵寄至│品進銷異│理規定致危害人體健康，科│
│      │公司工廠│        │昱伸公司│動表、卷│罰金新臺幣參拾萬元。    │
│      │        │        │        │(七)第93頁│賴俊傑共同犯詐欺取財罪，│
│      │        │        │        │安晉公司│處有期徒刑陸月，扣案如附│
│      │        │        │        │帳冊、第│表十八編號1 所示之物沒收│
│      │        │        │        │108 、  │之。                    │
│      │        │        │        │109 頁統│金童企業有限公司因其代表│
│      │        │        │        │一發票  │人執行業務犯食品衛生管理│
│      │        │        │        │        │法第三十四條第一項之違反│
│      │        │        │        │        │食品衛生管理規定致危害人│
│      │        │        │        │        │體健康，科罰金新臺幣貳拾│
│      │        │        │        │        │伍萬元。                │
│      │        │        │        │        │潘淑蘭共同犯食品衛生管理│
│      │        │        │        │        │法第三十四條第一項之違反│
│      │        │        │        │        │食品衛生管理規定致危害人│
│      │        │        │        │        │體健康罪，處有期徒刑肆月│
│      │        │        │        │        │，扣案如附表十八編號1 所│
│      │        │        │        │        │示之物沒收之。          │
│      │        │        │        │        │簡玲媛共同犯詐欺取財罪，│
│      │        │        │        │        │處有期徒刑伍月，扣案如附│
│      │        │        │        │        │表十八編號1 所示之物沒收│
│      │        │        │        │        │之。                    │
├───┼────┼────┼────┼────┼────────────┤
│14即起│100 年4 │25公斤；│尚未付款│偵卷(六)第│昱伸香料有限公司因其代表│
│訴書附│月25日；│每公斤  │        │5 頁託運│人、其他從業人員執行業務│
│表一之│將起雲劑│120 元；│        │單、第25│犯食品衛生管理法第三十四│
│2 編號│載送至上│共3,000 │        │頁送貨單│條第一項之違反食品衛生管│
│1018  │址之家鄉│元      │        │、第44  │理規定致危害人體健康，科│
│      │公司工廠│        │        │頁送貨單│罰金新臺幣參拾萬元。    │
│      │        │        │        │、第45、│賴俊傑共同犯詐欺取財未遂│
│      │        │        │        │46頁統一│罪，處有期徒刑伍月，扣案│
│      │        │        │        │發票、第│如附表十八編號1 所示之物│
│      │        │        │        │90頁物品│沒收之。                │
│      │        │        │        │進銷異動│金童企業有限公司因其代表│
│      │        │        │        │表、第  │人執行業務犯食品衛生管理│
│      │        │        │        │158 頁客│法第三十四條第一項之違反│
│      │        │        │        │戶對帳單│食品衛生管理規定致危害人│
│      │        │        │        │、卷(七)第│體健康，科罰金新臺幣貳拾│
│      │        │        │        │93頁安晉│伍萬元。                │
│      │        │        │        │公司帳冊│潘淑蘭共同犯食品衛生管理│
│      │        │        │        │、第110 │法第三十四條第一項之違反│
│      │        │        │        │頁統一發│食品衛生管理規定致危害人│
│      │        │        │        │票      │體健康罪，處有期徒刑參月│
│      │        │        │        │        │，扣案如附表十八編號1 所│
│      │        │        │        │        │示之物沒收之。          │
│      │        │        │        │        │簡玲媛共同犯詐欺取財未遂│
│      │        │        │        │        │罪，處有期徒刑肆月，扣案│
│      │        │        │        │        │如附表十八編號1 所示之物│
│      │        │        │        │        │沒收之。                │
└───┴────┴────┴────┴────┴────────────┘
附表十二（建彰企業行）：
┌───┬────┬────┬────┬────┬────────────┐
│ 編號 │出貨日期│數量及價│付款時間│交易資料│                        │
│      │、方式  │格      │及方式  │        │                        │
├───┼────┼────┼────┼────┼────────────┤
│1 即起│95年7 月│100 公斤│於95年8 │偵卷(七)第│昱伸香料有限公司因其代表│
│訴書附│4 日；將│；每公斤│月15日開│118 頁建│人、其他從業人員執行業務│
│表一之│起雲劑載│120 元；│日期為同│彰企業行│犯食品衛生管理法第三十四│
│2 編號│送至位於│共12,000│年9 月15│帳冊    │條第一項之違反食品衛生管│
│11001 │屏東縣萬│元      │日之支票│        │理規定致危害人體健康，科│
│      │丹鄉田厝│        │，並將支│        │罰金新臺幣參拾伍萬元，減│
│      │村惠崙路│        │票郵寄至│        │為罰金新臺幣拾柒萬伍仟元│
│      │619 號之│        │昱伸公司│        │。                      │
│      │建彰企業│        │        │        │賴俊傑共同犯詐欺取財罪，│
│      │行      │        │        │        │處有期徒刑捌月，減為有期│
│      │        │        │        │        │徒刑肆月，扣案如附表十八│
│      │        │        │        │        │編號1 所示之物沒收之。  │
│      │        │        │        │        │金童企業有限公司因其代表│
│      │        │        │        │        │人執行業務犯食品衛生管理│
│      │        │        │        │        │法第三十四條第一項之違反│
│      │        │        │        │        │食品衛生管理規定致危害人│
│      │        │        │        │        │體健康，科罰金新臺幣參拾│
│      │        │        │        │        │萬元，減為罰金新臺幣拾伍│
│      │        │        │        │        │萬元。                  │
│      │        │        │        │        │潘淑蘭共同犯食品衛生管理│
│      │        │        │        │        │法第三十四條第一項之違反│
│      │        │        │        │        │食品衛生管理規定致危害人│
│      │        │        │        │        │體健康罪，處有期徒刑陸月│
│      │        │        │        │        │，減為有期徒刑參月，扣案│
│      │        │        │        │        │如附表十八編號1 所示之物│
│      │        │        │        │        │沒收之。                │
│      │        │        │        │        │簡玲媛共同犯詐欺取財罪，│
│      │        │        │        │        │處有期徒刑柒月，減為有期│
│      │        │        │        │        │徒刑參月又拾伍日，扣案如│
│      │        │        │        │        │附表十八編號1 所示之物沒│
│      │        │        │        │        │收之。                  │
├───┼────┼────┼────┼────┼────────────┤
│2 即起│95年11月│100 公斤│於95年12│偵卷(七)第│昱伸香料有限公司因其代表│
│訴書附│16日；將│；每公斤│月18日開│118 頁建│人、其他從業人員執行業務│
│表一之│起雲劑載│120 元；│日期為96│彰企業行│犯食品衛生管理法第三十四│
│2 編號│送至上址│共12,000│年1 月15│帳冊    │條第一項之違反食品衛生管│
│11002 │之建彰企│元      │日之支票│        │理規定致危害人體健康，科│
│      │業行    │        │，並將支│        │罰金新臺幣參拾伍萬元，減│
│      │        │        │票郵寄至│        │為罰金新臺幣拾柒萬伍仟元│
│      │        │        │昱伸公司│        │。                      │
│      │        │        │        │        │賴俊傑共同犯詐欺取財罪，│
│      │        │        │        │        │處有期徒刑捌月，減為有期│
│      │        │        │        │        │徒刑肆月，扣案如附表十八│
│      │        │        │        │        │編號1 所示之物沒收之。  │
│      │        │        │        │        │金童企業有限公司因其代表│
│      │        │        │        │        │人執行業務犯食品衛生管理│
│      │        │        │        │        │法第三十四條第一項之違反│
│      │        │        │        │        │食品衛生管理規定致危害人│
│      │        │        │        │        │體健康，科罰金新臺幣參拾│
│      │        │        │        │        │萬元，減為罰金新臺幣拾伍│
│      │        │        │        │        │萬元。                  │
│      │        │        │        │        │潘淑蘭共同犯食品衛生管  │
│      │        │        │        │        │理法第三十四條第一項之違│
│      │        │        │        │        │反食品衛生管理規定致危害│
│      │        │        │        │        │人體健康罪，處有期徒刑陸│
│      │        │        │        │        │月，減為有期徒刑參月，扣│
│      │        │        │        │        │案如附表十八編號1 所示之│
│      │        │        │        │        │物沒收之。              │
│      │        │        │        │        │簡玲媛共同犯詐欺取財罪，│
│      │        │        │        │        │處有期徒刑柒月，減為有期│
│      │        │        │        │        │徒刑參月又拾伍日，扣案如│
│      │        │        │        │        │附表十八編號1 所示之物沒│
│      │        │        │        │        │收之。                  │
├───┼────┼────┼────┼────┼────────────┤
│3 即起│96年4 月│100 公斤│於96年5 │偵卷(七)第│昱伸香料有限公司因其代表│
│訴書附│9 日；將│；每公斤│月15日開│118 頁建│人、其他從業人員執行業務│
│表一之│起雲劑載│120 元；│日期為同│彰企業行│犯食品衛生管理法第三十四│
│2 編號│送至上址│共12,000│年6 月15│帳冊    │條第一項之違反食品衛生管│
│11003 │之建彰企│元      │日之支票│        │理規定致危害人體健康，科│
│      │業行    │        │，並將支│        │罰金新臺幣參拾伍萬元。  │
│      │        │        │票郵寄至│        │賴俊傑共同犯詐欺取財罪，│
│      │        │        │昱伸公司│        │處有期徒刑捌月，扣案如附│
│      │        │        │        │        │表十八編號1 所示之物沒收│
│      │        │        │        │        │之。                    │
│      │        │        │        │        │金童企業有限公司因其代表│
│      │        │        │        │        │人執行業務犯食品衛生管理│
│      │        │        │        │        │法第三十四條第一項之違反│
│      │        │        │        │        │食品衛生管理規定致危害人│
│      │        │        │        │        │體健康，科罰金新臺幣參拾│
│      │        │        │        │        │萬元。                  │
│      │        │        │        │        │潘淑蘭共同犯食品衛生管理│
│      │        │        │        │        │法第三十四條第一項之違反│
│      │        │        │        │        │食品衛生管理規定致危害人│
│      │        │        │        │        │體健康罪，處有期徒刑陸月│
│      │        │        │        │        │，扣案如附表十八編號1 所│
│      │        │        │        │        │示之物沒收之。          │
│      │        │        │        │        │簡玲媛共同犯詐欺取財罪，│
│      │        │        │        │        │處有期徒刑柒月，扣案如附│
│      │        │        │        │        │表十八編號1 所示之物沒收│
│      │        │        │        │        │之。                    │
├───┼────┼────┼────┼────┼────────────┤
│4 即起│96年8 月│75公斤；│於96年9 │偵卷(七)第│昱伸香料有限公司因其代表│
│訴書附│1 日；將│每公斤  │月12日開│118 頁建│人、其他從業人員執行業務│
│表一之│起雲劑載│120 元；│日期為同│彰企業行│犯食品衛生管理法第三十四│
│2 編號│送至上址│共9,000 │年10月30│帳冊    │條第一項之違反食品衛生管│
│11004 │之建彰企│元      │日之支票│        │理規定致危害人體健康，科│
│      │業行    │        │，並將支│        │罰金新臺幣參拾萬元。    │
│      │        │        │票郵寄至│        │賴俊傑共同犯詐欺取財罪，│
│      │        │        │昱伸公司│        │處有期徒刑陸月，扣案如附│
│      │        │        │        │        │表十八編號1 所示之物沒收│
│      │        │        │        │        │之。                    │
│      │        │        │        │        │金童企業有限公司因其代表│
│      │        │        │        │        │人執行業務犯食品衛生管理│
│      │        │        │        │        │法第三十四條第一項之違反│
│      │        │        │        │        │食品衛生管理規定致危害人│
│      │        │        │        │        │體健康，科罰金新臺幣貳拾│
│      │        │        │        │        │伍萬元。                │
│      │        │        │        │        │潘淑蘭共同犯食品衛生管理│
│      │        │        │        │        │法第三十四條第一項之違反│
│      │        │        │        │        │食品衛生管理規定致危害人│
│      │        │        │        │        │體健康罪，處有期徒刑肆月│
│      │        │        │        │        │，扣案如附表十八編號1 所│
│      │        │        │        │        │示之物沒收之。          │
│      │        │        │        │        │簡玲媛共同犯詐欺取財罪，│
│      │        │        │        │        │處有期徒刑伍月，扣案如附│
│      │        │        │        │        │表十八編號1 所示之物沒收│
│      │        │        │        │        │之。                    │
├───┼────┼────┼────┼────┼────────────┤
│5 即起│96年11月│50公斤；│於96年12│偵卷(七)第│昱伸香料有限公司因其代表│
│訴書附│21日；將│每公斤  │月13日開│118 頁建│人、其他從業人員執行業務│
│表一之│起雲劑載│120 元；│日期為97│彰企業行│犯食品衛生管理法第三十四│
│2 編號│送至上址│共6,000 │年1 月15│帳冊    │條第一項之違反食品衛生管│
│11005 │之建彰企│元      │日之支票│        │理規定致危害人體健康，科│
│      │業行    │        │，並將支│        │罰金新臺幣參拾萬元。    │
│      │        │        │票郵寄至│        │賴俊傑共同犯詐欺取財罪，│
│      │        │        │昱伸公司│        │處有期徒刑陸月，扣案如附│
│      │        │        │        │        │表十八編號1 所示之物沒收│
│      │        │        │        │        │之。                    │
│      │        │        │        │        │金童企業有限公司因其代表│
│      │        │        │        │        │人執行業務犯食品衛生管理│
│      │        │        │        │        │法第三十四條第一項之違反│
│      │        │        │        │        │食品衛生管理規定致危害人│
│      │        │        │        │        │體健康，科罰金新臺幣貳拾│
│      │        │        │        │        │伍萬元。                │
│      │        │        │        │        │潘淑蘭共同犯食品衛生管理│
│      │        │        │        │        │法第三十四條第一項之違反│
│      │        │        │        │        │食品衛生管理規定致危害人│
│      │        │        │        │        │體健康罪，處有期徒刑肆月│
│      │        │        │        │        │，扣案如附表十八編號1 所│
│      │        │        │        │        │示之物沒收之。          │
│      │        │        │        │        │簡玲媛共同犯詐欺取財罪，│
│      │        │        │        │        │處有期徒刑伍月，扣案如附│
│      │        │        │        │        │表十八編號1 所示之物沒收│
│      │        │        │        │        │之。                    │
├───┼────┼────┼────┼────┼────────────┤
│6 即起│97年3 月│25公斤；│於97年4 │偵卷(六)第│昱伸香料有限公司因其代表│
│訴書附│3 日；將│每公斤  │月17日開│133 、  │人、其他從業人員執行業務│
│表一之│起雲劑載│120 元；│日期為同│134 頁估│犯食品衛生管理法第三十四│
│2 編號│送至上址│共3,000 │年5 月30│價單、卷│條第一項之違反食品衛生管│
│11006 │之建彰企│元      │日之支票│(七)第118 │理規定致危害人體健康，科│
│11007 │業行    │        │，並將支│頁建彰企│罰金新臺幣參拾伍萬元。  │
│      ├────┼────┤票郵寄至│業行帳冊│賴俊傑共同犯詐欺取財罪，│
│      │97年3 月│75公斤；│昱伸公司│        │處有期徒刑捌月，扣案如附│
│      │11日；將│每公斤  │        │        │表十八編號1 所示之物沒收│
│      │起雲劑載│120 元；│        │        │之。                    │
│      │送至上址│共9,000 │        │        │金童企業有限公司因其代表│
│      │之建彰企│元      │        │        │人執行業務犯食品衛生管理│
│      │業行    │        │        │        │法第三十四條第一項之違反│
│      │        │        │        │        │食品衛生管理規定致危害人│
│      │        │        │        │        │體健康，科罰金新臺幣參拾│
│      │        │        │        │        │萬元。                  │
│      │        │        │        │        │潘淑蘭共同犯食品衛生管理│
│      │        │        │        │        │法第三十四條第一項之違反│
│      │        │        │        │        │食品衛生管理規定致危害人│
│      │        │        │        │        │體健康罪，處有期徒刑陸月│
│      │        │        │        │        │，扣案如附表十八編號1 所│
│      │        │        │        │        │示之物沒收之。          │
│      │        │        │        │        │簡玲媛共同犯詐欺取財罪，│
│      │        │        │        │        │處有期徒刑柒月，扣案如附│
│      │        │        │        │        │表十八編號1 所示之物沒收│
│      │        │        │        │        │之。                    │
├───┼────┼────┼────┼────┼────────────┤
│7 即起│97年7 月│75公斤；│於97年8 │偵卷(七)第│昱伸香料有限公司因其代表│
│訴書附│1 日；將│每公斤  │月12日開│118 頁建│人、其他從業人員執行業務│
│表一之│起雲劑載│120 元；│日期為同│彰企業行│犯食品衛生管理法第三十四│
│2 編號│送至上址│共9,000 │年9 月15│帳冊    │條第一項之違反食品衛生管│
│11008 │之建彰企│元      │日之支票│        │理規定致危害人體健康，科│
│      │業行    │        │，並將支│        │罰金新臺幣參拾萬元。    │
│      │        │        │票郵寄至│        │賴俊傑共同犯詐欺取財罪，│
│      │        │        │昱伸公司│        │處有期徒刑陸月，扣案如附│
│      │        │        │        │        │表十八編號1 所示之物沒收│
│      │        │        │        │        │之。                    │
│      │        │        │        │        │金童企業有限公司因其代表│
│      │        │        │        │        │人執行業務犯食品衛生管理│
│      │        │        │        │        │法第三十四條第一項之違反│
│      │        │        │        │        │食品衛生管理規定致危害人│
│      │        │        │        │        │體健康，科罰金新臺幣貳拾│
│      │        │        │        │        │伍萬元。                │
│      │        │        │        │        │潘淑蘭共同犯食品衛生管理│
│      │        │        │        │        │法第三十四條第一項之違反│
│      │        │        │        │        │食品衛生管理規定致危害人│
│      │        │        │        │        │體健康罪，處有期徒刑肆月│
│      │        │        │        │        │，扣案如附表十八編號1 所│
│      │        │        │        │        │示之物沒收之。          │
│      │        │        │        │        │簡玲媛共同犯詐欺取財罪，│
│      │        │        │        │        │處有期徒刑伍月，扣案如附│
│      │        │        │        │        │表十八編號1 所示之物沒收│
│      │        │        │        │        │之。                    │
├───┼────┼────┼────┼────┼────────────┤
│8 即起│97年10月│75公斤；│於97年11│偵卷(七)第│昱伸香料有限公司因其代表│
│訴書附│13日；將│每公斤  │月14日開│118 頁建│人、其他從業人員執行業務│
│表一之│起雲劑載│120 元；│日期同年│彰企業行│犯食品衛生管理法第三十四│
│2 編號│送至上址│共9,000 │12月15日│帳冊    │條第一項之違反食品衛生管│
│11009 │之建彰企│元      │之支票，│        │理規定致危害人體健康，科│
│      │業行    │        │並將支票│        │罰金新臺幣參拾萬元。    │
│      │        │        │郵寄至昱│        │賴俊傑共同犯詐欺取財罪，│
│      │        │        │伸公司  │        │處有期徒刑陸月，扣案如附│
│      │        │        │        │        │表十八編號1 所示之物沒收│
│      │        │        │        │        │之。                    │
│      │        │        │        │        │金童企業有限公司因其代表│
│      │        │        │        │        │人執行業務犯食品衛生管理│
│      │        │        │        │        │法第三十四條第一項之違反│
│      │        │        │        │        │食品衛生管理規定致危害人│
│      │        │        │        │        │體健康，科罰金新臺幣貳拾│
│      │        │        │        │        │伍萬元。                │
│      │        │        │        │        │潘淑蘭共同犯食品衛生管理│
│      │        │        │        │        │法第三十四條第一項之違反│
│      │        │        │        │        │食品衛生管理規定致危害人│
│      │        │        │        │        │體健康罪，處有期徒刑肆月│
│      │        │        │        │        │，扣案如附表十八編號1 所│
│      │        │        │        │        │示之物沒收之。          │
│      │        │        │        │        │簡玲媛共同犯詐欺取財罪，│
│      │        │        │        │        │處有期徒刑伍月，扣案如附│
│      │        │        │        │        │表十八編號1 所示之物沒收│
│      │        │        │        │        │之。                    │
├───┼────┼────┼────┼────┼────────────┤
│9 即起│98年1 月│50公斤；│於98年1 │偵卷(七)第│昱伸香料有限公司因其代表│
│訴書附│20日；將│每公斤  │月20日至│118 頁建│人、其他從業人員執行業務│
│表一之│起雲劑載│120 元；│同年3 月│彰企業行│犯食品衛生管理法第三十四│
│2 編號│送至上址│共6,000 │15日間某│帳冊    │條第一項之違反食品衛生管│
│11010 │之建彰企│元      │日開日期│        │理規定致危害人體健康，科│
│      │業行    │        │為同年3 │        │罰金新臺幣參拾萬元。    │
│      │        │        │月15日之│        │賴俊傑共同犯詐欺取財罪，│
│      │        │        │支票，並│        │處有期徒刑陸月，扣案如附│
│      │        │        │將支票郵│        │表十八編號1 所示之物沒收│
│      │        │        │寄至昱伸│        │之。                    │
│      │        │        │公司    │        │金童企業有限公司因其代表│
│      │        │        │        │        │人執行業務犯食品衛生管理│
│      │        │        │        │        │法第三十四條第一項之違反│
│      │        │        │        │        │食品衛生管理規定致危害人│
│      │        │        │        │        │體健康，科罰金新臺幣貳拾│
│      │        │        │        │        │伍萬元。                │
│      │        │        │        │        │潘淑蘭共同犯食品衛生管理│
│      │        │        │        │        │法第三十四條第一項之違反│
│      │        │        │        │        │食品衛生管理規定致危害人│
│      │        │        │        │        │體健康罪，處有期徒刑肆月│
│      │        │        │        │        │，扣案如附表十八編號1 所│
│      │        │        │        │        │示之物沒收之。          │
│      │        │        │        │        │簡玲媛共同犯詐欺取財罪，│
│      │        │        │        │        │處有期徒刑伍月，扣案如附│
│      │        │        │        │        │表十八編號1 所示之物沒收│
│      │        │        │        │        │之。                    │
├───┼────┼────┼────┼────┼────────────┤
│10即起│98年4 月│75公斤；│於98年5 │偵卷(七)第│昱伸香料有限公司因其代表│
│訴書附│8 日；將│每公斤  │月18日開│119 頁建│人、其他從業人員執行業務│
│表一之│起雲劑載│120 元；│日期為同│彰企業行│犯食品衛生管理法第三十四│
│2 編號│送至上址│共9,000 │年6 月15│帳冊    │條第一項之違反食品衛生管│
│11011 │之建彰企│元      │日之支票│        │理規定致危害人體健康，科│
│      │業行    │        │，並將支│        │罰金新臺幣參拾萬元。    │
│      │        │        │票郵寄至│        │賴俊傑共同犯詐欺取財罪，│
│      │        │        │昱伸公司│        │處有期徒刑陸月，扣案如附│
│      │        │        │        │        │表十八編號1 所示之物沒收│
│      │        │        │        │        │之。                    │
│      │        │        │        │        │金童企業有限公司因其代表│
│      │        │        │        │        │人執行業務犯食品衛生管理│
│      │        │        │        │        │法第三十四條第一項之違反│
│      │        │        │        │        │食品衛生管理規定致危害人│
│      │        │        │        │        │體健康，科罰金新臺幣貳拾│
│      │        │        │        │        │伍萬元。                │
│      │        │        │        │        │潘淑蘭共同犯食品衛生管理│
│      │        │        │        │        │法第三十四條第一項之違反│
│      │        │        │        │        │食品衛生管理規定致危害人│
│      │        │        │        │        │體健康罪，處有期徒刑肆月│
│      │        │        │        │        │，扣案如附表十八編號1 所│
│      │        │        │        │        │示之物沒收之。          │
│      │        │        │        │        │簡玲媛共同犯詐欺取財罪，│
│      │        │        │        │        │處有期徒刑伍月，扣案如附│
│      │        │        │        │        │表十八編號1 所示之物沒收│
│      │        │        │        │        │之。                    │
├───┼────┼────┼────┼────┼────────────┤
│11即起│98年7 月│100 公斤│於98年9 │偵卷(七)第│昱伸香料有限公司因其代表│
│訴書附│1 日；將│；每公斤│月15日開│119 頁建│人、其他從業人員執行業務│
│表一之│起雲劑載│120 元；│日期為同│彰企業行│犯食品衛生管理法第三十四│
│2 編號│送至上址│共12,000│年10月15│帳冊    │條第一項之違反食品衛生管│
│11012 │之建彰企│元      │日之支票│        │理規定致危害人體健康，科│
│      │業行    │        │，並將支│        │罰金新臺幣參拾伍萬元。  │
│      │        │        │票郵寄至│        │賴俊傑共同犯詐欺取財罪，│
│      │        │        │昱伸公司│        │處有期徒刑捌月，扣案如附│
│      │        │        │        │        │表十八編號1 所示之物沒收│
│      │        │        │        │        │之。                    │
│      │        │        │        │        │金童企業有限公司因其代表│
│      │        │        │        │        │人執行業務犯食品衛生管理│
│      │        │        │        │        │法第三十四條第一項之違反│
│      │        │        │        │        │食品衛生管理規定致危害人│
│      │        │        │        │        │體健康，科罰金新臺幣參拾│
│      │        │        │        │        │萬元。                  │
│      │        │        │        │        │潘淑蘭共同犯食品衛生管理│
│      │        │        │        │        │法第三十四條第一項之違反│
│      │        │        │        │        │食品衛生管理規定致危害人│
│      │        │        │        │        │體健康罪，處有期徒刑陸月│
│      │        │        │        │        │，扣案如附表十八編號1 所│
│      │        │        │        │        │示之物沒收之。          │
│      │        │        │        │        │簡玲媛共同犯詐欺取財罪，│
│      │        │        │        │        │處有期徒刑柒月，扣案如附│
│      │        │        │        │        │表十八編號1 所示之物沒收│
│      │        │        │        │        │之。                    │
├───┼────┼────┼────┼────┼────────────┤
│12即起│98年9 月│100 公斤│於98年10│偵卷(七)第│昱伸香料有限公司因其代表│
│訴書附│28日；將│；每公斤│月15日開│119 頁建│人、其他從業人員執行業務│
│表一之│起雲劑載│120 元；│日期為同│彰企業行│犯食品衛生管理法第三十四│
│2 編號│送至上址│共12,000│年11月15│帳冊    │條第一項之違反食品衛生管│
│11013 │之建彰企│元      │日之支票│        │理規定致危害人體健康，科│
│      │業行    │        │，並將支│        │罰金新臺幣參拾伍萬元。  │
│      │        │        │票郵寄至│        │賴俊傑共同犯詐欺取財罪，│
│      │        │        │昱伸公司│        │處有期徒刑捌月，扣案如附│
│      │        │        │        │        │表十八編號1 所示之物沒收│
│      │        │        │        │        │之。                    │
│      │        │        │        │        │金童企業有限公司因其代表│
│      │        │        │        │        │人執行業務犯食品衛生管理│
│      │        │        │        │        │法第三十四條第一項之違反│
│      │        │        │        │        │食品衛生管理規定致危害人│
│      │        │        │        │        │體健康，科罰金新臺幣參拾│
│      │        │        │        │        │萬元。                  │
│      │        │        │        │        │潘淑蘭共同犯食品衛生管理│
│      │        │        │        │        │法第三十四條第一項之違反│
│      │        │        │        │        │食品衛生管理規定致危害人│
│      │        │        │        │        │體健康罪，處有期徒刑陸月│
│      │        │        │        │        │，扣案如附表十八編號1 所│
│      │        │        │        │        │示之物沒收之。          │
│      │        │        │        │        │簡玲媛共同犯詐欺取財罪，│
│      │        │        │        │        │處有期徒刑柒月，扣案如附│
│      │        │        │        │        │表十八編號1 所示之物沒收│
│      │        │        │        │        │之。                    │
├───┼────┼────┼────┼────┼────────────┤
│13即起│99年2 月│50公斤；│於99年4 │偵卷(七)第│昱伸香料有限公司因其代表│
│訴書附│24日；將│每公斤  │月23日匯│119 頁建│人、其他從業人員執行業務│
│表一之│起雲劑載│120 元；│款      │彰企業行│犯食品衛生管理法第三十四│
│2 編號│送至上址│共6,000 │        │帳冊    │條第一項之違反食品衛生管│
│11014 │之建彰企│元      │        │        │理規定致危害人體健康，科│
│      │業行    │        │        │        │罰金新臺幣參拾萬元。    │
│      │        │        │        │        │賴俊傑共同犯詐欺取財罪，│
│      │        │        │        │        │處有期徒刑陸月，扣案如附│
│      │        │        │        │        │表十八編號1 所示之物沒收│
│      │        │        │        │        │之。                    │
│      │        │        │        │        │金童企業有限公司因其代表│
│      │        │        │        │        │人執行業務犯食品衛生管理│
│      │        │        │        │        │法第三十四條第一項之違反│
│      │        │        │        │        │食品衛生管理規定致危害人│
│      │        │        │        │        │體健康，科罰金新臺幣貳拾│
│      │        │        │        │        │伍萬元。                │
│      │        │        │        │        │潘淑蘭共同犯食品衛生管理│
│      │        │        │        │        │法第三十四條第一項之違反│
│      │        │        │        │        │食品衛生管理規定致危害人│
│      │        │        │        │        │體健康罪，處有期徒刑肆月│
│      │        │        │        │        │，扣案如附表十八編號1 所│
│      │        │        │        │        │示之物沒收之。          │
│      │        │        │        │        │簡玲媛共同犯詐欺取財罪，│
│      │        │        │        │        │處有期徒刑伍月，扣案如附│
│      │        │        │        │        │表十八編號1 所示之物沒收│
│      │        │        │        │        │之。                    │
├───┼────┼────┼────┼────┼────────────┤
│14即起│99年4 月│75公斤；│於99年4 │偵卷(七)第│昱伸香料有限公司因其代表│
│訴書附│23日；將│每公斤  │月23日至│119 頁建│人、其他從業人員執行業務│
│表一之│起雲劑載│120 元；│同年6 月│彰企業行│犯食品衛生管理法第三十四│
│2 編號│送至上址│共9,000 │30日間某│帳冊    │條第一項之違反食品衛生管│
│11015 │之建彰企│元      │日開日期│        │理規定致危害人體健康，科│
│      │業行    │        │為同年6 │        │罰金新臺幣參拾萬元。    │
│      │        │        │月30日之│        │賴俊傑共同犯詐欺取財罪，│
│      │        │        │支票，並│        │處有期徒刑陸月，扣案如附│
│      │        │        │將支票郵│        │表十八編號1 所示之物沒收│
│      │        │        │寄至昱伸│        │之。                    │
│      │        │        │公司    │        │金童企業有限公司因其代表│
│      │        │        │        │        │人執行業務犯食品衛生管理│
│      │        │        │        │        │法第三十四條第一項之違反│
│      │        │        │        │        │食品衛生管理規定致危害人│
│      │        │        │        │        │體健康，科罰金新臺幣貳拾│
│      │        │        │        │        │伍萬元。                │
│      │        │        │        │        │潘淑蘭共同犯食品衛生管理│
│      │        │        │        │        │法第三十四條第一項之違反│
│      │        │        │        │        │食品衛生管理規定致危害人│
│      │        │        │        │        │體健康罪，處有期徒刑肆月│
│      │        │        │        │        │，扣案如附表十八編號1 所│
│      │        │        │        │        │示之物沒收之。          │
│      │        │        │        │        │簡玲媛共同犯詐欺取財罪，│
│      │        │        │        │        │處有期徒刑伍月，扣案如附│
│      │        │        │        │        │表十八編號1 所示之物沒收│
│      │        │        │        │        │之。                    │
├───┼────┼────┼────┼────┼────────────┤
│15即起│99年7 月│150 公斤│於99年7 │偵卷(七)第│昱伸香料有限公司因其代表│
│訴書附│5 日；將│；每公斤│月5 日至│119 頁建│人、其他從業人員執行業務│
│表一之│起雲劑載│120 元；│同年9 月│彰企業行│犯食品衛生管理法第三十四│
│2 編號│送至上址│共18,000│30日間某│帳冊    │條第一項之違反食品衛生管│
│11016 │之建彰企│元      │間開日期│        │理規定致危害人體健康，科│
│      │業行    │        │同年9 月│        │罰金新臺幣參拾伍萬元。  │
│      │        │        │30日之支│        │賴俊傑共同犯詐欺取財罪，│
│      │        │        │票，並將│        │處有期徒刑捌月，扣案如附│
│      │        │        │支票郵寄│        │表十八編號1 所示之物沒收│
│      │        │        │至昱伸公│        │之。                    │
│      │        │        │司      │        │金童企業有限公司因其代表│
│      │        │        │        │        │人執行業務犯食品衛生管理│
│      │        │        │        │        │法第三十四條第一項之違反│
│      │        │        │        │        │食品衛生管理規定致危害人│
│      │        │        │        │        │體健康，科罰金新臺幣參拾│
│      │        │        │        │        │萬元。                  │
│      │        │        │        │        │潘淑蘭共同犯食品衛生管理│
│      │        │        │        │        │法第三十四條第一項之違反│
│      │        │        │        │        │食品衛生管理規定致危害人│
│      │        │        │        │        │體健康罪，處有期徒刑陸月│
│      │        │        │        │        │，扣案如附表十八編號1 所│
│      │        │        │        │        │示之物沒收之。          │
│      │        │        │        │        │簡玲媛共同犯詐欺取財罪，│
│      │        │        │        │        │處有期徒刑柒月，扣案如附│
│      │        │        │        │        │表十八編號1 所示之物沒收│
│      │        │        │        │        │之。                    │
├───┼────┼────┼────┼────┼────────────┤
│16即起│100 年3 │100 公斤│尚未付款│偵卷(六)第│昱伸香料有限公司因其代表│
│訴書附│月7 日；│；每公斤│        │17頁工作│人、其他從業人員執行業務│
│表一之│將起雲劑│120 元；│        │日報表、│犯食品衛生管理法第三十四│
│2 編號│載送至位│共12,000│        │第90頁物│條第一項之違反食品衛生管│
│11017 │於屏東鄉│元      │        │品進銷異│理規定致危害人體健康，科│
│      │竹田鄉大│        │        │動表、卷│罰金新臺幣參拾伍萬元。  │
│      │湖村大平│        │        │(七)第119 │賴俊傑共同犯詐欺取財未遂│
│      │路62之1 │        │        │頁建彰企│罪，處有期徒刑柒月，扣案│
│      │號之建彰│        │        │業行帳冊│如附表十八編號1 所示之物│
│      │企業行  │        │        │        │沒收之。                │
│      │        │        │        │        │金童企業有限公司因其代表│
│      │        │        │        │        │人執行業務犯食品衛生管理│
│      │        │        │        │        │法第三十四條第一項之違反│
│      │        │        │        │        │食品衛生管理規定致危害人│
│      │        │        │        │        │體健康，科罰金新臺幣參拾│
│      │        │        │        │        │萬元。                  │
│      │        │        │        │        │潘淑蘭共同犯食品衛生管理│
│      │        │        │        │        │法第三十四條第一項之違反│
│      │        │        │        │        │食品衛生管理規定致危害人│
│      │        │        │        │        │體健康罪，處有期徒刑伍月│
│      │        │        │        │        │，扣案如附表十八編號1 所│
│      │        │        │        │        │示之物沒收之。          │
│      │        │        │        │        │簡玲媛共同犯詐欺取財未遂│
│      │        │        │        │        │罪，處有期徒刑陸月，扣案│
│      │        │        │        │        │如附表十八編號1 所示之物│
│      │        │        │        │        │沒收之。                │
└───┴────┴────┴────┴────┴────────────┘
附表十三（雲丞公司）：
┌───┬────┬────┬────┬────┬────────────┐
│ 編號 │出貨日期│數量及價│付款時間│交易資料│  所犯罪名及處罰        │
│      │、方式  │格      │及方式  │        │                        │
├───┼────┼────┼────┼────┼────────────┤
│1 即起│95年9 月│100 公斤│於95年10│偵卷(七)第│昱伸香料有限公司因其代表│
│訴書附│5 日；將│；每公斤│月中旬開│133 頁估│人、其他從業人員執行業務│
│表一之│起雲劑載│120 元；│日期為同│價單    │犯食品衛生管理法第三十四│
│2 編號│送至位於│共12,000│年11月30│        │條第一項之違反食品衛生管│
│12001 │南投縣埔│元      │日之支票│        │理規定致危害人體健康，科│
│      │里鎮隆生│        │，並於同│        │罰金新臺幣參拾伍萬元，減│
│      │路96號之│        │年10月下│        │為罰金新臺幣拾柒萬伍仟元│
│      │雲丞公司│        │旬將支票│        │。                      │
│      │        │        │郵寄至昱│        │賴俊傑共同犯詐欺取財罪，│
│      │        │        │伸公司  │        │處有期徒刑捌月，減為有期│
│      │        │        │        │        │徒刑肆月，扣案如附表十八│
│      │        │        │        │        │編號1 所示之物沒收之。  │
│      │        │        │        │        │金童企業有限公司因其代表│
│      │        │        │        │        │人執行業務犯食品衛生管理│
│      │        │        │        │        │法第三十四條第一項之違反│
│      │        │        │        │        │食品衛生管理規定致危害人│
│      │        │        │        │        │體健康，科罰金新臺幣參拾│
│      │        │        │        │        │萬元，減為罰金新臺幣拾伍│
│      │        │        │        │        │萬元。                  │
│      │        │        │        │        │潘淑蘭共同犯食品衛生管理│
│      │        │        │        │        │法第三十四條第一項之違反│
│      │        │        │        │        │食品衛生管理規定致危害人│
│      │        │        │        │        │體健康罪，處有期徒刑陸月│
│      │        │        │        │        │，減為有期徒刑參月，扣案│
│      │        │        │        │        │如附表十八編號1 所示之物│
│      │        │        │        │        │沒收之。                │
│      │        │        │        │        │簡玲媛共同犯詐欺取財罪，│
│      │        │        │        │        │處有期徒刑柒月，減為有期│
│      │        │        │        │        │徒刑參月又拾伍日，扣案如│
│      │        │        │        │        │附表十八編號1 所示之物沒│
│      │        │        │        │        │收之。                  │
├───┼────┼────┼────┼────┼────────────┤
│2 即起│96年1 月│100 公斤│於96年2 │偵卷(七)第│昱伸香料有限公司因其代表│
│訴書附│16日；將│；每公斤│月中旬開│134 頁應│人、其他從業人員執行業務│
│表一之│起雲劑載│120 元；│日期為同│收帳款對│犯食品衛生管理法第三十四│
│2 編號│送至上址│共12,000│年3 月31│帳單明細│條第一項之違反食品衛生管│
│12002 │之雲丞公│元      │日之支票│        │理規定致危害人體健康，科│
│      │司      │        │，並於同│        │罰金新臺幣參拾伍萬元，減│
│      │        │        │年2 月下│        │為罰金新臺幣拾柒萬伍仟元│
│      │        │        │旬將支票│        │。                      │
│      │        │        │郵寄至昱│        │賴俊傑共同犯詐欺取財罪，│
│      │        │        │伸公司  │        │處有期徒刑捌月，減為有期│
│      │        │        │        │        │徒刑肆月，扣案如附表十八│
│      │        │        │        │        │編號1 所示之物沒收之。  │
│      │        │        │        │        │金童企業有限公司因其代表│
│      │        │        │        │        │人執行業務犯食品衛生管理│
│      │        │        │        │        │法第三十四條第一項之違反│
│      │        │        │        │        │食品衛生管理規定致危害人│
│      │        │        │        │        │體健康，科罰金新臺幣參拾│
│      │        │        │        │        │萬元，減為罰金新臺幣拾伍│
│      │        │        │        │        │萬元。                  │
│      │        │        │        │        │潘淑蘭共同犯食品衛生管理│
│      │        │        │        │        │法第三十四條第一項之違反│
│      │        │        │        │        │食品衛生管理規定致危害人│
│      │        │        │        │        │體健康罪，處有期徒刑陸月│
│      │        │        │        │        │，減為有期徒刑參月，扣案│
│      │        │        │        │        │如附表十八編號1 所示之物│
│      │        │        │        │        │沒收之。                │
│      │        │        │        │        │簡玲媛共同犯詐欺取財罪，│
│      │        │        │        │        │處有期徒刑柒月，減為有期│
│      │        │        │        │        │徒刑參月又拾伍日，扣案如│
│      │        │        │        │        │附表十八編號1 所示之物沒│
│      │        │        │        │        │收之。                  │
├───┼────┼────┼────┼────┼────────────┤
│3 即起│96年5 月│100 公斤│於96年6 │偵卷(七)第│昱伸香料有限公司因其代表│
│訴書附│7 日；將│；每公斤│月中旬開│135 頁應│人、其他從業人員執行業務│
│表一之│起雲劑載│120 元；│日期為同│收帳款對│犯食品衛生管理法第三十四│
│2 編號│送至上址│共12,000│年7 月31│帳單明細│條第一項之違反食品衛生管│
│12003 │之雲丞公│元      │日之支票│        │理規定致危害人體健康，科│
│      │司      │        │，並於同│        │罰金新臺幣參拾伍萬元。  │
│      │        │        │年6 月下│        │賴俊傑共同犯詐欺取財罪，│
│      │        │        │旬將支票│        │處有期徒刑捌月，扣案如附│
│      │        │        │郵寄至昱│        │表十八編號1 所示之物沒收│
│      │        │        │伸公司  │        │之。                    │
│      │        │        │        │        │金童企業有限公司因其代表│
│      │        │        │        │        │人執行業務犯食品衛生管理│
│      │        │        │        │        │法第三十四條第一項之違反│
│      │        │        │        │        │食品衛生管理規定致危害人│
│      │        │        │        │        │體健康，科罰金新臺幣參拾│
│      │        │        │        │        │萬元。                  │
│      │        │        │        │        │潘淑蘭共同犯食品衛生管理│
│      │        │        │        │        │法第三十四條第一項之違反│
│      │        │        │        │        │食品衛生管理規定致危害人│
│      │        │        │        │        │體健康罪，處有期徒刑陸月│
│      │        │        │        │        │，扣案如附表十八編號1 所│
│      │        │        │        │        │示之物沒收之。          │
│      │        │        │        │        │簡玲媛共同犯詐欺取財罪，│
│      │        │        │        │        │處有期徒刑柒月，扣案如附│
│      │        │        │        │        │表十八編號1 所示之物沒收│
│      │        │        │        │        │之。                    │
├───┼────┼────┼────┼────┼────────────┤
│4 即起│96年8 月│100 公斤│於96年9 │偵卷(七)第│昱伸香料有限公司因其代表│
│訴書附│2 日（起│；每公斤│月中旬開│136 頁出│人、其他從業人員執行業務│
│表一之│訴書誤載│120 元；│日期為同│貨單    │犯食品衛生管理法第三十四│
│2 編號│為96年8 │共12,000│年10月31│        │條第一項之違反食品衛生管│
│12004 │月6 日）│元      │日之支票│        │理規定致危害人體健康，科│
│      │；將起雲│        │，並於同│        │罰金新臺幣參拾伍萬元。  │
│      │劑載送至│        │年9 月下│        │賴俊傑共同犯詐欺取財罪，│
│      │上址之雲│        │旬將支票│        │處有期徒刑捌月，扣案如附│
│      │丞公司  │        │郵寄至昱│        │表十八編號1 所示之物沒收│
│      │        │        │伸公司  │        │之。                    │
│      │        │        │        │        │金童企業有限公司因其代表│
│      │        │        │        │        │人執行業務犯食品衛生管理│
│      │        │        │        │        │法第三十四條第一項之違反│
│      │        │        │        │        │食品衛生管理規定致危害人│
│      │        │        │        │        │體健康，科罰金新臺幣參拾│
│      │        │        │        │        │萬元。                  │
│      │        │        │        │        │潘淑蘭共同犯食品衛生管理│
│      │        │        │        │        │法第三十四條第一項之違反│
│      │        │        │        │        │食品衛生管理規定致危害人│
│      │        │        │        │        │體健康罪，處有期徒刑陸月│
│      │        │        │        │        │，扣案如附表十八編號1 所│
│      │        │        │        │        │示之物沒收之。          │
│      │        │        │        │        │簡玲媛共同犯詐欺取財罪，│
│      │        │        │        │        │處有期徒刑柒月，扣案如附│
│      │        │        │        │        │表十八編號1 所示之物沒收│
│      │        │        │        │        │之。                    │
├───┼────┼────┼────┼────┼────────────┤
│5 即起│97年1 月│100 公斤│於97年2 │偵卷(七)第│昱伸香料有限公司因其代表│
│訴書附│18日；將│；每公斤│月中旬開│137 頁應│人、其他從業人員執行業務│
│表一之│起雲劑載│120 元；│日期為同│收帳款對│犯食品衛生管理法第三十四│
│2 編號│送至上址│共12,000│年3 月31│帳單明細│條第一項之違反食品衛生管│
│12005 │之雲丞公│元      │日之支票│        │理規定致危害人體健康，科│
│      │司      │        │，並於同│        │罰金新臺幣參拾伍萬元。  │
│      │        │        │年2 月下│        │賴俊傑共同犯詐欺取財罪，│
│      │        │        │旬將支票│        │處有期徒刑捌月，扣案如附│
│      │        │        │郵寄至昱│        │表十八編號1 所示之物沒收│
│      │        │        │伸公司  │        │之。                    │
│      │        │        │        │        │金童企業有限公司因其代表│
│      │        │        │        │        │人執行業務犯食品衛生管理│
│      │        │        │        │        │法第三十四條第一項之違反│
│      │        │        │        │        │食品衛生管理規定致危害人│
│      │        │        │        │        │體健康，科罰金新臺幣參拾│
│      │        │        │        │        │萬元。                  │
│      │        │        │        │        │潘淑蘭共同犯食品衛生管理│
│      │        │        │        │        │法第三十四條第一項之違反│
│      │        │        │        │        │食品衛生管理規定致危害人│
│      │        │        │        │        │體健康罪，處有期徒刑陸月│
│      │        │        │        │        │，扣案如附表十八編號1 所│
│      │        │        │        │        │示之物沒收之。          │
│      │        │        │        │        │簡玲媛共同犯詐欺取財罪，│
│      │        │        │        │        │處有期徒刑柒月，扣案如附│
│      │        │        │        │        │表十八編號1 所示之物沒收│
│      │        │        │        │        │之。                    │
├───┼────┼────┼────┼────┼────────────┤
│6 即起│97年5 月│150 公斤│於97年6 │偵卷(七)第│昱伸香料有限公司因其代表│
│訴書附│15日；將│；每公斤│月中旬開│138 頁應│人、其他從業人員執行業務│
│表一之│起雲劑載│120 元；│日期為同│收帳款對│犯食品衛生管理法第三十四│
│2 編號│送至上址│共18,000│年7 月31│帳單明細│條第一項之違反食品衛生管│
│12006 │之雲丞公│元      │日之支票│        │理規定致危害人體健康，科│
│      │司      │        │，並於同│        │罰金新臺幣參拾伍萬元。  │
│      │        │        │年6 月下│        │賴俊傑共同犯詐欺取財罪，│
│      │        │        │旬將支票│        │處有期徒刑捌月，扣案如附│
│      │        │        │郵寄至昱│        │表十八編號1 所示之物沒收│
│      │        │        │伸公司  │        │之。                    │
│      │        │        │        │        │金童企業有限公司因其代表│
│      │        │        │        │        │人執行業務犯食品衛生管理│
│      │        │        │        │        │法第三十四條第一項之違反│
│      │        │        │        │        │食品衛生管理規定致危害人│
│      │        │        │        │        │體健康，科罰金新臺幣參拾│
│      │        │        │        │        │萬元。                  │
│      │        │        │        │        │潘淑蘭共同犯食品衛生管理│
│      │        │        │        │        │法第三十四條第一項之違反│
│      │        │        │        │        │食品衛生管理規定致危害人│
│      │        │        │        │        │體健康罪，處有期徒刑陸月│
│      │        │        │        │        │，扣案如附表十八編號1 所│
│      │        │        │        │        │示之物沒收之。          │
│      │        │        │        │        │簡玲媛共同犯詐欺取財罪，│
│      │        │        │        │        │處有期徒刑柒月，扣案如附│
│      │        │        │        │        │表十八編號1 所示之物沒收│
│      │        │        │        │        │之。                    │
├───┼────┼────┼────┼────┼────────────┤
│7 即起│98年3 月│100 公斤│於98年3 │偵卷(七)第│昱伸香料有限公司因其代表│
│訴書附│4 日；將│；每公斤│月中旬開│139 頁出│人、其他從業人員執行業務│
│表一之│起雲劑載│120 元；│日期為同│貨單    │犯食品衛生管理法第三十四│
│2 編號│送至上址│共12,000│年4 月30│        │條第一項之違反食品衛生管│
│12007 │之雲丞公│元      │日之支票│        │理規定致危害人體健康，科│
│      │司      │        │，並於同│        │罰金新臺幣參拾伍萬元。  │
│      │        │        │年3 月下│        │賴俊傑共同犯詐欺取財罪，│
│      │        │        │旬將支票│        │處有期徒刑捌月，扣案如附│
│      │        │        │郵寄至昱│        │表十八編號1 所示之物沒收│
│      │        │        │伸公司  │        │之。                    │
│      │        │        │        │        │金童企業有限公司因其代表│
│      │        │        │        │        │人執行業務犯食品衛生管理│
│      │        │        │        │        │法第三十四條第一項之違反│
│      │        │        │        │        │食品衛生管理規定致危害人│
│      │        │        │        │        │體健康，科罰金新臺幣參拾│
│      │        │        │        │        │萬元。                  │
│      │        │        │        │        │潘淑蘭共同犯食品衛生管理│
│      │        │        │        │        │法第三十四條第一項之違反│
│      │        │        │        │        │食品衛生管理規定致危害人│
│      │        │        │        │        │體健康罪，處有期徒刑陸月│
│      │        │        │        │        │，扣案如附表十八編號1 所│
│      │        │        │        │        │示之物沒收之。          │
│      │        │        │        │        │簡玲媛共同犯詐欺取財罪，│
│      │        │        │        │        │處有期徒刑柒月，扣案如附│
│      │        │        │        │        │表十八編號1 所示之物沒收│
│      │        │        │        │        │之。                    │
├───┼────┼────┼────┼────┼────────────┤
│8 即起│98年9 月│100 公斤│於98年10│偵卷(七)第│昱伸香料有限公司因其代表│
│訴書附│8 日；將│；每公斤│月中旬開│140 頁出│人、其他從業人員執行業務│
│表一之│起雲劑載│120 元；│日期為同│貨單    │犯食品衛生管理法第三十四│
│2 編號│送至上址│共12,000│年11月30│        │條第一項之違反食品衛生管│
│12008 │之雲丞公│元      │日之支票│        │理規定致危害人體健康，科│
│      │司      │        │，並於同│        │罰金新臺幣參拾伍萬元。  │
│      │        │        │年10月下│        │賴俊傑共同犯詐欺取財罪，│
│      │        │        │旬將支票│        │處有期徒刑捌月，扣案如附│
│      │        │        │郵寄至昱│        │表十八編號1 所示之物沒收│
│      │        │        │伸公司  │        │之。                    │
│      │        │        │        │        │金童企業有限公司因其代表│
│      │        │        │        │        │人執行業務犯食品衛生管理│
│      │        │        │        │        │法第三十四條第一項之違反│
│      │        │        │        │        │食品衛生管理規定致危害人│
│      │        │        │        │        │體健康，科罰金新臺幣參拾│
│      │        │        │        │        │萬元。                  │
│      │        │        │        │        │潘淑蘭共同犯食品衛生管理│
│      │        │        │        │        │法第三十四條第一項之違反│
│      │        │        │        │        │食品衛生管理規定致危害人│
│      │        │        │        │        │體健康罪，處有期徒刑陸月│
│      │        │        │        │        │，扣案如附表十八編號1 所│
│      │        │        │        │        │示之物沒收之。          │
│      │        │        │        │        │簡玲媛共同犯詐欺取財罪，│
│      │        │        │        │        │處有期徒刑柒月，扣案如附│
│      │        │        │        │        │表十八編號1 所示之物沒收│
│      │        │        │        │        │之。                    │
├───┼────┼────┼────┼────┼────────────┤
│9 即起│99年3 月│100 公斤│於99年4 │偵卷(七)第│昱伸香料有限公司因其代表│
│訴書附│5 日；將│；每公斤│月中旬開│141 頁應│人、其他從業人員執行業務│
│表一之│起雲劑載│120 元；│日期為同│收帳款對│犯食品衛生管理法第三十四│
│2 編號│送至上址│共12,000│年5 月31│帳單明細│條第一項之違反食品衛生管│
│12009 │之雲丞公│元      │日或6 月│、第142 │理規定致危害人體健康，科│
│      │司      │        │30日之支│頁出貨單│罰金新臺幣參拾伍萬元。  │
│      │        │        │票，並於│        │賴俊傑共同犯詐欺取財罪，│
│      │        │        │同年4 月│        │處有期徒刑捌月，扣案如附│
│      │        │        │下旬將支│        │表十八編號1 所示之物沒收│
│      │        │        │票郵寄至│        │之。                    │
│      │        │        │昱伸公司│        │金童企業有限公司因其代表│
│      │        │        │        │        │人執行業務犯食品衛生管理│
│      │        │        │        │        │法第三十四條第一項之違反│
│      │        │        │        │        │食品衛生管理規定致危害人│
│      │        │        │        │        │體健康，科罰金新臺幣參拾│
│      │        │        │        │        │萬元。                  │
│      │        │        │        │        │潘淑蘭共同犯食品衛生管理│
│      │        │        │        │        │法第三十四條第一項之違反│
│      │        │        │        │        │食品衛生管理規定致危害人│
│      │        │        │        │        │體健康罪，處有期徒刑陸月│
│      │        │        │        │        │，扣案如附表十八編號1 所│
│      │        │        │        │        │示之物沒收之。          │
│      │        │        │        │        │簡玲媛共同犯詐欺取財罪，│
│      │        │        │        │        │處有期徒刑柒月，扣案如附│
│      │        │        │        │        │表十八編號1 所示之物沒收│
│      │        │        │        │        │之。                    │
├───┼────┼────┼────┼────┼────────────┤
│10即起│99年8 月│100 公斤│於99年8 │偵卷(七)第│昱伸香料有限公司因其代表│
│訴書附│12日；將│；每公斤│月中旬開│143 頁出│人、其他從業人員執行業務│
│表一之│起雲劑載│120 元；│日期為同│貨單    │犯食品衛生管理法第三十四│
│2 編號│送至上址│共12,000│年9 月30│        │條第一項之違反食品衛生管│
│12010 │之雲丞公│元      │日之支票│        │理規定致危害人體健康，科│
│      │司      │        │，並於同│        │罰金新臺幣參拾伍萬元。  │
│      │        │        │年8 月下│        │賴俊傑共同犯詐欺取財罪，│
│      │        │        │旬將支票│        │處有期徒刑捌月，扣案如附│
│      │        │        │郵寄至昱│        │表十八編號1 所示之物沒收│
│      │        │        │伸公司  │        │之。                    │
│      │        │        │        │        │金童企業有限公司因其代表│
│      │        │        │        │        │人執行業務犯食品衛生管理│
│      │        │        │        │        │法第三十四條第一項之違反│
│      │        │        │        │        │食品衛生管理規定致危害人│
│      │        │        │        │        │體健康，科罰金新臺幣參拾│
│      │        │        │        │        │萬元。                  │
│      │        │        │        │        │潘淑蘭共同犯食品衛生管理│
│      │        │        │        │        │法第三十四條第一項之違反│
│      │        │        │        │        │食品衛生管理規定致危害人│
│      │        │        │        │        │體健康罪，處有期徒刑陸月│
│      │        │        │        │        │，扣案如附表十八編號1 所│
│      │        │        │        │        │示之物沒收之。          │
│      │        │        │        │        │簡玲媛共同犯詐欺取財罪，│
│      │        │        │        │        │處有期徒刑柒月，扣案如附│
│      │        │        │        │        │表十八編號1 所示之物沒收│
│      │        │        │        │        │之。                    │
├───┼────┼────┼────┼────┼────────────┤
│11即起│100 年4 │100 公斤│尚未付款│偵卷(六)第│昱伸香料有限公司因其代表│
│訴書附│月11日；│；每公斤│        │2 頁託運│人、其他從業人員執行業務│
│表一之│將起雲劑│120 元；│        │單、第21│犯食品衛生管理法第三十四│
│2 編號│載送至上│共12,000│        │頁工作日│條第一項之違反食品衛生管│
│12011 │址之雲丞│元      │        │報表、第│理規定致危害人體健康，科│
│      │公司    │        │        │90頁物品│罰金新臺幣參拾伍萬元。  │
│      │        │        │        │進銷異動│賴俊傑共同犯詐欺取財未遂│
│      │        │        │        │表、卷(七)│罪，處有期徒刑柒月，扣案│
│      │        │        │        │第144 頁│如附表十八編號1 所示之物│
│      │        │        │        │出貨單  │沒收之。                │
│      │        │        │        │        │金童企業有限公司因其代表│
│      │        │        │        │        │人執行業務犯食品衛生管理│
│      │        │        │        │        │法第三十四條第一項之違反│
│      │        │        │        │        │食品衛生管理規定致危害人│
│      │        │        │        │        │體健康，科罰金新臺幣參拾│
│      │        │        │        │        │萬元。                  │
│      │        │        │        │        │潘淑蘭共同犯食品衛生管理│
│      │        │        │        │        │法第三十四條第一項之違反│
│      │        │        │        │        │食品衛生管理規定致危害人│
│      │        │        │        │        │體健康罪，處有期徒刑伍月│
│      │        │        │        │        │，扣案如附表十八編號1 所│
│      │        │        │        │        │示之物沒收之。          │
│      │        │        │        │        │簡玲媛共同犯詐欺取財未遂│
│      │        │        │        │        │罪，處有期徒刑陸月，扣案│
│      │        │        │        │        │如附表十八編號1 所示之物│
│      │        │        │        │        │沒收之。                │
└───┴────┴────┴────┴────┴────────────┘
附表十四（協成公司）：
┌───┬────┬────┬────┬────┬────────────┐
│ 編號 │出貨日期│數量及價│付款時間│交易資料│     所犯罪名及處罰     │
│      │、方式  │格      │及方式  │        │                        │
├───┼────┼────┼────┼────┼────────────┤
│1 即起│95年7 月│50公斤；│與協成公│偵卷(七)第│昱伸香料有限公司因其代表│
│訴書附│13日（起│每公斤85│司對昱伸│198 、  │人、其他從業人員執行業務│
│表一之│訴書誤載│元；含營│公司之應│199 、  │犯食品衛生管理法第三十四│
│2 編號│為95年7 │業稅5 ％│收帳款  │201 頁統│條第一項之違反食品衛生管│
│13001 │月19日）│共4,463 │102,830 │一發票、│理規定致危害人體健康，科│
│13002 │；將起雲│元（起訴│元相抵後│本院卷(七)│罰金新臺幣陸拾萬元，減為│
│      │劑載送至│書記載金│，應給付│第221 頁│罰金新臺幣參拾萬元。    │
│      │彰化縣員│額為未含│之餘款  │進貨單、│賴俊傑共同犯詐欺得利罪，│
│      │林鎮員水│稅4,250 │2,915 元│第226 頁│處有期徒刑壹年陸月，減為│
│      │路1 段  │元）    │於95年8 │應付票據│有期徒刑玖月，扣案如附表│
│      │257 號之│        │月23日開│明細表、│十八編號1 所示之物沒收之│
│      │協成公司│        │支票寄給│第227 頁│。                      │
│      ├────┼────┤昱伸公司│付款沖帳│金童企業有限公司因其代表│
│      │95年7 月│1,000 公│        │明細    │人執行業務犯食品衛生管理│
│      │21日（起│斤；每公│        │        │法第三十四條第一項之違反│
│      │訴書誤載│斤85元；│        │        │食品衛生管理規定致危害人│
│      │為95年7 │含營業稅│        │        │體健康，科罰金新臺幣伍拾│
│      │月20日）│5 ％共  │        │        │萬元，減為罰金新臺幣貳拾│
│      │；將起雲│89,250元│        │        │伍萬元。                │
│      │劑載送至│（起訴書│        │        │潘淑蘭共同犯食品衛生管理│
│      │上址之協│記載金額│        │        │法第三十四條第一項之違反│
│      │成公司  │為未含稅│        │        │食品衛生管理規定致危害人│
│      │        │85,000元│        │        │體健康罪，處有期徒刑壹年│
│      │        │）      │        │        │貳月，減為有期徒刑柒月，│
│      │        │        │        │        │扣案如附表十八編號1 所示│
│      │        │        │        │        │之物沒收之。            │
│      │        │        │        │        │簡玲媛共同犯詐欺得利罪，│
│      │        │        │        │        │處有期徒刑壹年伍月，減為│
│      │        │        │        │        │有期徒刑捌月又拾伍日，扣│
│      │        │        │        │        │案如附表十八編號1 所示之│
│      │        │        │        │        │物沒收之。              │
├───┼────┼────┼────┼────┼────────────┤
│2 即起│95年7 月│25公斤；│與協成公│偵卷(七)第│昱伸香料有限公司因其代表│
│訴書附│27日（起│每公斤90│司對昱伸│200 、  │人、其他從業人員執行業務│
│表一之│訴書誤載│元；含營│公司之應│202 頁統│犯食品衛生管理法第三十四│
│2 編號│為95年8 │業稅5 ％│收帳款  │一發票、│條第一項之違反食品衛生管│
│13003 │月14日）│共2,363 │35,095元│本院卷(七)│理規定致危害人體健康，科│
│13004 │；將起雲│元（起訴│相抵後，│第221 頁│罰金新臺幣陸拾萬元，減為│
│13005 │劑載送至│書記載金│應給付之│進貨單、│罰金新臺幣參拾萬元。    │
│      │上址之協│額為未含│餘款    │第226 頁│賴俊傑共同犯詐欺取財罪，│
│      │成公司  │稅2,250 │63,625元│應付票據│處有期徒刑壹年陸月，減為│
│      │        │元）    │於95年9 │明細表、│有期徒刑玖月，扣案如附表│
│      ├────┼────┤月26日開│第227 頁│十八編號1 所示之物沒收之│
│      │95年8 月│1,000 公│支票寄給│付款沖帳│。                      │
│      │1 日；將│斤；每公│昱伸公司│明細    │金童企業有限公司因其代表│
│      │起雲劑載│斤85元；│        │        │人執行業務犯食品衛生管理│
│      │送至上址│含營業稅│        │        │法第三十四條第一項之違反│
│      │之協成公│5 ％共  │        │        │食品衛生管理規定致危害人│
│      │司      │89,250元│        │        │體健康，科罰金新臺幣伍拾│
│      │        │（起訴書│        │        │萬元，減為罰金新臺幣貳拾│
│      │        │記載金額│        │        │伍萬元。                │
│      │        │為未含稅│        │        │潘淑蘭共同犯食品衛生管理│
│      │        │85,000元│        │        │法第三十四條第一項之違反│
│      │        │）      │        │        │食品衛生管理規定致危害人│
│      ├────┼────┤        │        │體健康罪，處有期徒刑壹年│
│      │95年8 月│100 公斤│        │        │貳月，減為有期徒刑柒月，│
│      │25日；將│；每公斤│        │        │扣案如附表十八編號1 所示│
│      │起雲劑載│90元；含│        │        │之物沒收之。            │
│      │送至上址│營業稅5 │        │        │簡玲媛共同犯詐欺取財罪，│
│      │之協成公│％共    │        │        │處有期徒刑壹年伍月，減為│
│      │司      │9,450 元│        │        │有期徒刑捌月又拾伍日，扣│
│      │        │（起訴書│        │        │案如附表十八編號1 所示之│
│      │        │記載金額│        │        │物沒收之。              │
│      │        │為未含稅│        │        │                        │
│      │        │9,000 元│        │        │                        │
│      │        │）      │        │        │                        │
├───┼────┼────┼────┼────┼────────────┤
│3 即起│95年9 月│1,000 公│與協成公│偵卷(七)第│昱伸香料有限公司因其代表│
│訴書附│8 日（起│斤；每公│司對昱伸│203 頁統│人、其他從業人員執行業務│
│表一之│訴書誤載│斤85元；│公司之應│一發票、│犯食品衛生管理法第三十四│
│2 編號│為95年9 │含營業稅│收帳款  │本院卷(七)│條第一項之違反食品衛生管│
│13006 │月7 日）│5 ％共  │31,013元│第221 頁│理規定致危害人體健康，科│
│      │；將起雲│89,250元│相抵後，│進貨單、│罰金新臺幣陸拾萬元，減為│
│      │劑載送至│（起訴書│應給付之│第226 頁│罰金新臺幣參拾萬元。    │
│      │上址之協│記載金額│餘款    │應付票據│賴俊傑共同犯詐欺取財罪，│
│      │成公司  │為未含稅│79,532元│明細表、│處有期徒刑壹年陸月，減為│
│      │        │共85,000│於95年10│第227 頁│有期徒刑玖月，扣案如附表│
│      │        │元）    │月26日開│付款沖帳│十八編號1 所示之物沒收之│
│      │        │        │支票寄給│明細    │。                      │
│      │        │        │昱伸公司│        │金童企業有限公司因其代表│
│      │        │        │        │        │人執行業務犯食品衛生管理│
│      │        │        │        │        │法第三十四條第一項之違反│
│      │        │        │        │        │食品衛生管理規定致危害人│
│      │        │        │        │        │體健康，科罰金新臺幣伍拾│
│      │        │        │        │        │萬元，減為罰金新臺幣貳拾│
│      │        │        │        │        │伍萬元。                │
│      │        │        │        │        │潘淑蘭共同犯食品衛生管理│
│      │        │        │        │        │法第三十四條第一項之違反│
│      │        │        │        │        │食品衛生管理規定致危害人│
│      │        │        │        │        │體健康罪，處有期徒刑壹年│
│      │        │        │        │        │貳月，減為有期徒刑柒月，│
│      │        │        │        │        │扣案如附表十八編號1 所示│
│      │        │        │        │        │之物沒收之。            │
│      │        │        │        │        │簡玲媛共同犯詐欺取財罪，│
│      │        │        │        │        │處有期徒刑壹年伍月，減為│
│      │        │        │        │        │有期徒刑捌月又拾伍日，扣│
│      │        │        │        │        │案如附表十八編號1 所示之│
│      │        │        │        │        │物沒收之。              │
├───┼────┼────┼────┼────┼────────────┤
│4 即起│95年10月│500 公斤│與協成公│偵卷(七)第│昱伸香料有限公司因其代表│
│訴書附│13日；將│；每公斤│司對昱伸│204 頁統│人、其他從業人員執行業務│
│表一之│起雲劑載│85元；含│公司之應│一發票、│犯食品衛生管理法第三十四│
│2 編號│送至上址│營業稅5 │收帳款  │本院卷(七)│條第一項之違反食品衛生管│
│13007 │之協成公│％共    │7,219 元│第221 頁│理規定致危害人體健康，科│
│      │司      │44,625元│相抵後，│進貨單、│罰金新臺幣肆拾伍萬元，減│
│      │        │（起訴書│應給付之│第226 頁│為罰金新臺幣貳拾貳萬伍仟│
│      │        │記載金額│餘款    │應付票據│元。                    │
│      │        │為未含稅│44,495元│明細表、│賴俊傑共同犯詐欺取財罪，│
│      │        │42,500元│於95年11│第227 頁│處有期徒刑壹年，減為有期│
│      │        │）      │月24日開│付款沖帳│徒刑陸月，扣案如附表十八│
│      │        │        │支票寄給│明細    │編號1 所示之物沒收之。  │
│      │        │        │昱伸公司│        │金童企業有限公司因其代表│
│      │        │        │        │        │人執行業務犯食品衛生管理│
│      │        │        │        │        │法第三十四條第一項之違反│
│      │        │        │        │        │食品衛生管理規定致危害人│
│      │        │        │        │        │體健康，科罰金新臺幣肆拾│
│      │        │        │        │        │萬元，減為罰金新臺幣貳拾│
│      │        │        │        │        │萬元。                  │
│      │        │        │        │        │潘淑蘭共同犯食品衛生管理│
│      │        │        │        │        │法第三十四條第一項之違反│
│      │        │        │        │        │食品衛生管理規定致危害人│
│      │        │        │        │        │體健康罪，處有期徒刑拾月│
│      │        │        │        │        │，減為有期徒刑伍月，扣案│
│      │        │        │        │        │如附表十八編號1 所示之物│
│      │        │        │        │        │沒收之。                │
│      │        │        │        │        │簡玲媛共同犯詐欺取財罪，│
│      │        │        │        │        │處有期徒刑拾壹月，減為有│
│      │        │        │        │        │期徒刑伍月又拾伍日，扣案│
│      │        │        │        │        │如附表十八編號1 所示之物│
│      │        │        │        │        │沒收之。                │
├───┼────┼────┼────┼────┼────────────┤
│5 即起│95年12月│500 公斤│與協成公│偵卷(七)第│昱伸香料有限公司因其代表│
│訴書附│6 日（起│；每公斤│司對昱伸│205 至  │人、其他從業人員執行業務│
│表一之│訴書誤載│85元；含│公司之應│207 頁統│犯食品衛生管理法第三十四│
│2 編號│為95年12│營業稅5 │收帳款  │一發票、│條第一項之違反食品衛生管│
│13008 │月5 日）│％共    │59,704元│本院卷(七)│理規定致危害人體健康，科│
│13009 │；將起雲│44,625元│相抵後，│第221 、│罰金新臺幣陸拾萬元，減為│
│13010 │劑載送至│（起訴書│應給付之│222 頁進│罰金新臺幣參拾萬元。    │
│      │上址之協│記載金額│餘款    │貨單、第│賴俊傑共同犯詐欺得利罪，│
│      │成公司  │為未含稅│43,722元│226 頁應│處有期徒刑壹年陸月，減為│
│      │        │42,500元│於96年1 │付票據明│有期徒刑玖月，扣案如附表│
│      │        │）      │月19日開│細表、第│十八編號1 所示之物沒收之│
│      ├────┼────┤支票寄給│227 頁付│。                      │
│      │95年12月│100 公斤│昱伸公司│款沖帳明│金童企業有限公司因其代表│
│      │8 日（起│；每公斤│        │細      │人執行業務犯食品衛生管理│
│      │訴書誤載│90元；含│        │        │法第三十四條第一項之違反│
│      │為95年12│營業稅5 │        │        │食品衛生管理規定致危害人│
│      │月7 日）│％共    │        │        │體健康，科罰金新臺幣伍拾│
│      │；將起雲│9,450 元│        │        │萬元，減為罰金新臺幣貳拾│
│      │劑載送至│（起訴書│        │        │伍萬元。                │
│      │上址之協│記載金額│        │        │潘淑蘭共同犯食品衛生管理│
│      │成公司  │為未含稅│        │        │法第三十四條第一項之違反│
│      │        │9,000 元│        │        │食品衛生管理規定致危害人│
│      │        │）      │        │        │體健康罪，處有期徒刑壹年│
│      ├────┼────┤        │        │貳月，減為有期徒刑柒月，│
│      │95年12月│500 公斤│        │        │扣案如附表十八編號1 所示│
│      │15日；將│；每公斤│        │        │之物沒收之。            │
│      │起雲劑載│85元；含│        │        │簡玲媛共同犯詐欺得利罪，│
│      │送至上址│營業稅5 │        │        │處有期徒刑壹年伍月，減為│
│      │之協成公│％共    │        │        │有期徒刑捌月又拾伍日，扣│
│      │司      │44,625元│        │        │案如附表十八編號1 所示之│
│      │        │（起訴書│        │        │物沒收之。              │
│      │        │記載金額│        │        │                        │
│      │        │為未含稅│        │        │                        │
│      │        │42,500元│        │        │                        │
│      │        │）      │        │        │                        │
├───┼────┼────┼────┼────┼────────────┤
│6 即起│96年1 月│100 公斤│與協成公│偵卷(七)第│昱伸香料有限公司因其代表│
│訴書附│17日（起│；每公斤│司對昱伸│156 頁費│人、其他從業人員執行業務│
│表一之│訴書誤載│85元；含│公司之應│用成本明│犯食品衛生管理法第三十四│
│2 編號│為96年1 │營業稅5 │收帳款  │細表、第│條第一項之違反食品衛生管│
│13011 │月16日）│％共    │84,374元│208 、  │理規定致危害人體健康，科│
│13012 │；將起雲│8,925 元│相抵後，│209 頁統│罰金新臺幣陸拾萬元，減為│
│      │劑載送至│（起訴書│應給付之│一發票、│罰金新臺幣參拾萬元。    │
│      │上址之協│記載金額│餘款    │本院卷(七)│賴俊傑共同犯詐欺得利罪，│
│      │成公司  │為未含稅│19,262元│第222 頁│處有期徒刑壹年陸月，減為│
│      │        │8,500元 │於96年2 │進貨單、│有期徒刑玖月，扣案如附表│
│      │        │）      │月27日開│第226 頁│十八編號1 所示之物沒收之│
│      ├────┼────┤支票寄給│應付票據│。                      │
│      │96年1 月│1,000 公│昱伸公司│明細表、│金童企業有限公司因其代表│
│      │19日（起│斤；每公│        │第227 頁│人執行業務犯食品衛生管理│
│      │訴書誤載│斤85元；│        │付款沖帳│法第三十四條第一項之違反│
│      │為96年1 │含營業稅│        │明細    │食品衛生管理規定致危害人│
│      │月18日）│5 ％共  │        │        │體健康，科罰金新臺幣伍拾│
│      │；將起雲│89,250元│        │        │萬元，減為罰金新臺幣貳拾│
│      │劑載送至│（起訴書│        │        │伍萬元。                │
│      │上址之協│記載金額│        │        │潘淑蘭共同犯食品衛生管理│
│      │成公司  │為未含稅│        │        │法第三十四條第一項之違反│
│      │        │85,000元│        │        │食品衛生管理規定致危害人│
│      │        │）      │        │        │體健康罪，處有期徒刑壹年│
│      │        │        │        │        │貳月，減為有期徒刑柒月，│
│      │        │        │        │        │扣案如附表十八編號1 所示│
│      │        │        │        │        │之物沒收之。            │
│      │        │        │        │        │簡玲媛共同犯詐欺得利罪，│
│      │        │        │        │        │處有期徒刑壹年伍月，減為│
│      │        │        │        │        │有期徒刑捌月又拾伍日，扣│
│      │        │        │        │        │案如附表十八編號1 所示之│
│      │        │        │        │        │物沒收之。              │
├───┼────┼────┼────┼────┼────────────┤
│7 即起│96年3 月│1,000 公│與協成公│偵卷(七)第│昱伸香料有限公司因其代表│
│訴書附│13日（起│斤；每公│司對昱伸│155 至  │人、其他從業人員執行業務│
│表一之│訴書誤載│斤85元；│公司之應│156 頁費│犯食品衛生管理法第三十四│
│2 編號│為96年3 │含營業稅│收帳款  │用成本明│條第一項之違反食品衛生管│
│13013 │月16日）│5 ％共  │21,169元│細表、第│理規定致危害人體健康，科│
│      │；將起雲│89,250元│相抵後，│210 、  │罰金新臺幣陸拾萬元，減為│
│      │劑載送至│（起訴書│應給付之│211 頁統│罰金新臺幣參拾萬元。    │
│      │上址之協│記載金額│餘款    │一發票、│賴俊傑共同犯詐欺取財罪，│
│      │成公司  │為未含稅│77,926元│本院卷(七)│處有期徒刑壹年陸月，減為│
│      │        │85,000元│於96年4 │第222 頁│有期徒刑玖月，扣案如附表│
│      │        │）      │月23日開│進貨單、│十八編號1 所示之物沒收之│
│      ├────┼────┤支票寄給│第226 頁│。                      │
│      │96年3 月│25公斤；│昱伸公司│應付票據│金童企業有限公司因其代表│
│      │17日（起│每公斤90│        │明細表、│人執行業務犯食品衛生管理│
│      │訴書誤載│元；含營│        │第227 頁│法第三十四條第一項之違反│
│      │為96年3 │業稅5 ％│        │付款沖帳│食品衛生管理規定致危害人│
│      │月16日；│共2,363 │        │明細    │體健康，科罰金新臺幣伍拾│
│      │；將起雲│元（起訴│        │        │萬元，減為罰金新臺幣貳拾│
│      │劑載送至│書記載金│        │        │伍萬元。                │
│      │上址之協│額為未含│        │        │潘淑蘭共同犯食品衛生管理│
│      │成公司  │稅2,250 │        │        │法第三十四條第一項之違反│
│      │        │元）    │        │        │食品衛生管理規定致危害人│
│      │        │        │        │        │體健康罪，處有期徒刑壹年│
│      │        │        │        │        │貳月，減為有期徒刑柒月，│
│      │        │        │        │        │扣案如附表十八編號1 所示│
│      │        │        │        │        │之物沒收之。            │
│      │        │        │        │        │簡玲媛共同犯詐欺取財罪，│
│      │        │        │        │        │處有期徒刑壹年伍月，減為│
│      │        │        │        │        │有期徒刑捌月又拾伍日，扣│
│      │        │        │        │        │案如附表十八編號1 所示之│
│      │        │        │        │        │物沒收之。              │
├───┼────┼────┼────┼────┼────────────┤
│8 即起│96年4 月│100 公斤│與協成公│偵卷(七)第│昱伸香料有限公司因其代表│
│訴書附│9 日；將│；每公斤│司對昱伸│155 至  │人、其他從業人員執行業務│
│表一之│起雲劑載│90元；含│公司之應│156 頁費│犯食品衛生管理法第三十四│
│2 編號│送至上址│營業稅5 │收帳款  │用成本明│條第一項之違反食品衛生管│
│13014 │之協成公│％共    │36,068元│細表、第│理規定致危害人體健康，科│
│13015 │司      │9,450 元│相抵後，│212 、  │罰金新臺幣陸拾萬元。    │
│      │        │（起訴書│應給付之│213 頁統│賴俊傑共同犯詐欺取財罪，│
│      │        │記載金額│餘款    │一發票、│處有期徒刑壹年陸月，扣案│
│      │        │為未含稅│72,608元│本院卷(七)│如附表十八編號1 所示之物│
│      │        │9,000元 │於96年5 │第222 頁│沒收之。                │
│      │        │）      │月24日開│進貨單、│金童企業有限公司因其代表│
│      ├────┼────┤支票寄給│第226 頁│人執行業務犯食品衛生管理│
│      │96年4 月│1,000 公│昱伸公司│應付票據│法第三十四條第一項之違反│
│      │16日（起│斤；每公│        │明細表、│食品衛生管理規定致危害人│
│      │訴書誤載│斤85元；│        │第227 頁│體健康，科罰金新臺幣伍拾│
│      │為96年4 │含營業稅│        │付款沖帳│萬元。                  │
│      │月17日）│5 ％共  │        │明細    │潘淑蘭共同犯食品衛生管理│
│      │；將起雲│89,250元│        │        │法第三十四條第一項之違反│
│      │劑載送至│（起訴書│        │        │食品衛生管理規定致危害人│
│      │上址之協│記載金額│        │        │體健康罪，處有期徒刑壹年│
│      │成公司  │為未含稅│        │        │貳月，扣案如附表十八編號│
│      │        │85,000元│        │        │1 所示之物沒收之。      │
│      │        │）      │        │        │簡玲媛共同犯詐欺取財罪，│
│      │        │        │        │        │處有期徒刑壹年伍月，扣案│
│      │        │        │        │        │如附表十八編號1 所示之物│
│      │        │        │        │        │沒收之。                │
├───┼────┼────┼────┼────┼────────────┤
│9 即起│96年5 月│25公斤；│與協成公│偵卷(七)第│昱伸香料有限公司因其代表│
│訴書附│21日；將│每公斤90│司對昱伸│155 頁費│人、其他從業人員執行業務│
│表一之│起雲劑載│元；含營│公司之應│用成本明│犯食品衛生管理法第三十四│
│2 編號│送至上址│業稅5 ％│收帳款  │細表、第│條第一項之違反食品衛生管│
│13016 │之協成公│共2,363 │9,845 元│214 頁統│理規定致危害人體健康，科│
│      │司      │元（起訴│相抵，協│一發票、│罰金新臺幣參拾萬元。    │
│      │        │書記載金│成公司無│本院卷(七)│賴俊傑共同犯詐欺得利罪，│
│      │        │額為未含│庸再付款│第222 頁│處有期徒刑陸月，扣案如附│
│      │        │稅2,250 │        │進貨單、│表十八編號1 所示之物沒收│
│      │        │元）    │        │第227 頁│之。金童企業有限公司因其│
│      │        │        │        │付款沖帳│代表人執行業務犯食品衛生│
│      │        │        │        │明細    │管理法第三十四條第一項之│
│      │        │        │        │        │違反食品衛生管理規定致危│
│      │        │        │        │        │害人體健康，科罰金新臺幣│
│      │        │        │        │        │貳拾伍萬元。            │
│      │        │        │        │        │潘淑蘭共同犯食品衛生管理│
│      │        │        │        │        │法第三十四條第一項之違反│
│      │        │        │        │        │食品衛生管理規定致危害人│
│      │        │        │        │        │體健康罪，處有期徒刑肆月│
│      │        │        │        │        │，扣案如附表十八編號1 所│
│      │        │        │        │        │示之物沒收之。          │
│      │        │        │        │        │簡玲媛共同犯詐欺得利罪，│
│      │        │        │        │        │處有期徒刑伍月，扣案如附│
│      │        │        │        │        │表十八編號1 所示之物沒收│
│      │        │        │        │        │之。                    │
├───┼────┼────┼────┼────┼────────────┤
│10即起│96年6 月│1,000 公│與協成公│偵卷(七)第│昱伸香料有限公司因其代表│
│訴書附│5 日（起│斤；每公│司對昱伸│155 、  │人、其他從業人員執行業務│
│表一之│訴書誤載│斤85元；│公司之應│156 頁費│犯食品衛生管理法第三十四│
│2 編號│為96年6 │含營業稅│收帳款  │用成本明│條第一項之違反食品衛生管│
│13017 │月4 日）│5 ％共  │27,510元│細表、第│理規定致危害人體健康，科│
│13018 │；將起雲│89,250元│相抵後，│215 至  │罰金新臺幣陸拾萬元。    │
│      │劑載送至│（起訴書│應給付之│216 頁統│賴俊傑共同犯詐欺取財罪，│
│      │上址之協│記載金額│餘款    │一發票、│處有期徒刑壹年陸月，扣案│
│      │成公司  │為未含稅│81,534元│本院卷(七)│如附表十八編號1 所示之物│
│      │        │85,000元│於96年7 │第222 頁│沒收之。                │
│      │        │）      │月25日開│進貨單、│金童企業有限公司因其代表│
│      ├────┼────┤支票寄給│第226 頁│人執行業務犯食品衛生管理│
│      │96年6 月│100 公斤│昱伸公司│應付票據│法第三十四條第一項之違反│
│      │12日；將│；每公斤│        │明細表、│食品衛生管理規定致危害人│
│      │起雲劑載│90元；含│        │第227 頁│體健康，科罰金新臺幣伍拾│
│      │送至上址│營業稅5 │        │付款沖帳│萬元。                  │
│      │之協成公│％共    │        │明細    │潘淑蘭共同犯食品衛生管理│
│      │司      │9,450 元│        │        │法第三十四條第一項之違反│
│      │        │（起訴書│        │        │食品衛生管理規定致危害人│
│      │        │記載金額│        │        │體健康罪，處有期徒刑壹年│
│      │        │為未含稅│        │        │貳月，扣案如附表十八編號│
│      │        │9,000 元│        │        │1 所示之物沒收之。      │
│      │        │）      │        │        │簡玲媛共同犯詐欺取財罪，│
│      │        │        │        │        │處有期徒刑壹年伍月，扣案│
│      │        │        │        │        │如附表十八編號1 所示之物│
│      │        │        │        │        │沒收之。                │
├───┼────┼────┼────┼────┼────────────┤
│11即起│96年7 月│1,000 公│與協成公│偵卷(七)第│昱伸香料有限公司因其代表│
│訴書附│18日（起│斤；每公│司對昱伸│156 頁費│人、其他從業人員執行業務│
│表一之│訴書誤載│斤85元；│公司之應│用成本明│犯食品衛生管理法第三十四│
│2 編號│為96年7 │含營業稅│收帳款  │細表、第│條第一項之違反食品衛生管│
│13019 │月16日）│5 ％共  │76,972元│217 頁統│理規定致危害人體健康，科│
│      │；將起雲│89,250元│相抵後，│一發票、│罰金新臺幣陸拾萬元。    │
│      │劑載送至│（起訴書│應給付之│本院卷(七)│賴俊傑共同犯詐欺得利罪，│
│      │上址之協│記載金額│餘款    │第222 頁│處有期徒刑壹年陸月，扣案│
│      │成公司  │為未含稅│21,237元│進貨單、│如附表十八編號1 所示之物│
│      │        │85,000元│於96年8 │第226 頁│沒收之。                │
│      │        │）      │月28日開│應付票據│金童企業有限公司因其代表│
│      │        │        │支票寄給│明細表、│人執行業務犯食品衛生管理│
│      │        │        │昱伸公司│第227 頁│法第三十四條第一項之違反│
│      │        │        │        │付款沖帳│食品衛生管理規定致危害人│
│      │        │        │        │明細    │體健康，科罰金新臺幣伍拾│
│      │        │        │        │        │萬元。                  │
│      │        │        │        │        │潘淑蘭共同犯食品衛生管理│
│      │        │        │        │        │法第三十四條第一項之違反│
│      │        │        │        │        │食品衛生管理規定致危害人│
│      │        │        │        │        │體健康罪，處有期徒刑壹年│
│      │        │        │        │        │貳月，扣案如附表十八編號│
│      │        │        │        │        │1 所示之物沒收之。      │
│      │        │        │        │        │簡玲媛共同犯詐欺得利罪，│
│      │        │        │        │        │處有期徒刑壹年伍月，扣案│
│      │        │        │        │        │如附表十八編號1 所示之物│
│      │        │        │        │        │沒收之。                │
├───┼────┼────┼────┼────┼────────────┤
│12即起│96年8 月│100 公斤│與協成公│偵卷(七)第│昱伸香料有限公司因其代表│
│訴書附│15日；將│；每公斤│司對昱伸│155 、  │人、其他從業人員執行業務│
│表一之│起雲劑載│90元；含│公司之應│156 頁費│犯食品衛生管理法第三十四│
│2 編號│送至上址│營業稅5 │收帳款  │用成本明│條第一項之違反食品衛生管│
│13020 │之協成公│％共    │95,698元│細表、第│理規定致危害人體健康，科│
│13021 │司      │9,450 元│相抵後，│218 、  │罰金新臺幣陸拾萬元。    │
│      │        │（起訴書│應給付之│219 頁統│賴俊傑共同犯詐欺得利罪，│
│      │        │記載金額│餘款    │一發票、│處有期徒刑壹年陸月，扣案│
│      │        │為未含稅│12,978元│本院卷(七)│如附表十八編號1 所示之物│
│      │        │9,000元 │於96年9 │第222 頁│沒收之。                │
│      │        │）      │月27日開│進貨單、│金童企業有限公司因其代表│
│      ├────┼────┤支票寄給│第226 頁│人執行業務犯食品衛生管理│
│      │96年8 月│1,000 公│昱伸公司│應付票據│法第三十四條第一項之違反│
│      │21日（起│斤；每公│        │明細表、│食品衛生管理規定致危害人│
│      │訴書誤載│斤85元；│        │第227 頁│體健康，科罰金新臺幣伍拾│
│      │為96年9 │含營業稅│        │付款沖帳│萬元。                  │
│      │月12日）│5 ％共  │        │明細    │潘淑蘭共同犯食品衛生管理│
│      │；將起雲│89,250元│        │        │法第三十四條第一項之違反│
│      │劑載送至│（起訴書│        │        │食品衛生管理規定致危害人│
│      │上址之協│記載金額│        │        │體健康罪，處有期徒刑壹年│
│      │成公司  │為未含稅│        │        │貳月，扣案如附表十八編號│
│      │        │85,000元│        │        │1 所示之物沒收之。      │
│      │        │）      │        │        │簡玲媛共同犯詐欺得利罪，│
│      │        │        │        │        │處有期徒刑壹年伍月，扣案│
│      │        │        │        │        │如附表十八編號1 所示之物│
│      │        │        │        │        │沒收之。                │
├───┼────┼────┼────┼────┼────────────┤
│13即起│96年10月│1,000 公│與協成公│偵卷(七)第│昱伸香料有限公司因其代表│
│訴書附│12日（起│斤；每公│司對昱伸│155 、  │人、其他從業人員執行業務│
│表一之│訴書誤載│斤85元；│公司之應│156 頁費│犯食品衛生管理法第三十四│
│2 編號│為96年10│含營業稅│收帳款  │用成本明│條第一項之違反食品衛生管│
│13022 │月11日）│5 ％共  │78,383元│細表、第│理規定致危害人體健康，科│
│13023 │；將起雲│89,250元│相抵後，│220 至  │罰金新臺幣陸拾萬元。    │
│13024 │劑載送至│（起訴書│應給付之│222 頁統│賴俊傑共同犯詐欺得利罪，│
│      │上址之協│記載金額│餘款    │一發票、│處有期徒刑壹年陸月，扣案│
│      │成公司  │為未含稅│30,897元│本院卷(七)│如附表十八編號1 所示之物│
│      │        │85,000元│於96年11│第222 頁│沒收之。                │
│      │        │）      │月23日開│進貨單、│金童企業有限公司因其代表│
│      ├────┼────┤支票寄給│第226 頁│人執行業務犯食品衛生管理│
│      │96年10月│100 公斤│昱伸公司│應付票據│法第三十四條第一項之違反│
│      │12日；將│；每公斤│        │明細表、│食品衛生管理規定致危害人│
│      │起雲劑載│90元；含│        │第227 頁│體健康，科罰金新臺幣伍拾│
│      │送至上址│營業稅5 │        │付款沖帳│萬元。                  │
│      │之協成公│％共    │        │明細    │潘淑蘭共同犯食品衛生管理│
│      │司      │9,450 元│        │        │法第三十四條第一項之違反│
│      │        │（起訴書│        │        │食品衛生管理規定致危害人│
│      │        │記載金額│        │        │體健康罪，處有期徒刑壹年│
│      │        │為未含稅│        │        │貳月，扣案如附表十八編號│
│      │        │9,000元 │        │        │1 所示之物沒收之。      │
│      │        │）      │        │        │簡玲媛共同犯詐欺得利罪，│
│      ├────┼────┤        │        │處有期徒刑壹年伍月，扣案│
│      │96年10月│25公斤；│        │        │如附表十八編號1 所示之物│
│      │15日；將│每公斤90│        │        │沒收之。                │
│      │起雲劑載│元；含營│        │        │                        │
│      │送至上址│業稅5 ％│        │        │                        │
│      │之協成公│共2,363 │        │        │                        │
│      │司      │元（起訴│        │        │                        │
│      │        │書記載金│        │        │                        │
│      │        │額為未含│        │        │                        │
│      │        │稅2,250 │        │        │                        │
│      │        │元）    │        │        │                        │
├───┼────┼────┼────┼────┼────────────┤
│14即起│96年11月│1,000 公│與協成公│偵卷(七)第│昱伸香料有限公司因其代表│
│訴書附│1 日（起│斤；每公│司對昱伸│156 頁費│人、其他從業人員執行業務│
│表一之│訴書誤載│斤85元；│公司之應│用成本明│犯食品衛生管理法第三十四│
│2 編號│為96年10│含營業稅│收帳款  │細表、第│條第一項之違反食品衛生管│
│13025 │月31日）│5 ％共  │60,533元│223 頁統│理規定致危害人體健康，科│
│      │；將起雲│89,250元│相抵後，│一發票、│罰金新臺幣陸拾萬元。    │
│      │劑載送至│（起訴書│應給付之│本院卷(七)│賴俊傑共同犯詐欺得利罪，│
│      │上址之協│記載金額│餘款    │第222 頁│處有期徒刑壹年陸月，扣案│
│      │成公司  │為未含稅│36,179元│進貨單、│如附表十八編號1 所示之物│
│      │        │85,000元│於96年12│第226 頁│沒收之。                │
│      │        │）      │月28日開│應付票據│金童企業有限公司因其代表│
│      │        │        │支票寄給│明細表  │人執行業務犯食品衛生管理│
│      │        │        │昱伸公司│        │法第三十四條第一項之違反│
│      │        │        │        │        │食品衛生管理規定致危害人│
│      │        │        │        │        │體健康，科罰金新臺幣伍拾│
│      │        │        │        │        │萬元。                  │
│      │        │        │        │        │潘淑蘭共同犯食品衛生管理│
│      │        │        │        │        │法第三十四條第一項之違反│
│      │        │        │        │        │食品衛生管理規定致危害人│
│      │        │        │        │        │體健康罪，處有期徒刑壹年│
│      │        │        │        │        │貳月，扣案如附表十八編號│
│      │        │        │        │        │1 所示之物沒收之。      │
│      │        │        │        │        │簡玲媛共同犯詐欺得利罪，│
│      │        │        │        │        │處有期徒刑壹年伍月，扣案│
│      │        │        │        │        │如附表十八編號1 所示之物│
│      │        │        │        │        │沒收之。                │
├───┼────┼────┼────┼────┼────────────┤
│15即起│97年1 月│200 公斤│與協成公│偵卷(七)第│昱伸香料有限公司因其代表│
│訴書附│18日；將│；每公斤│司對昱伸│155 頁費│人、其他從業人員執行業務│
│表一之│起雲劑載│90元；含│公司之應│用成本明│犯食品衛生管理法第三十四│
│2 編號│送至上址│營業稅5 │收帳款  │細表、第│條第一項之違反食品衛生管│
│13026 │之協成公│％共    │27,353元│224 頁統│理規定致危害人體健康，科│
│      │司      │18,900元│相抵，協│一發票、│罰金新臺幣參拾伍萬元。  │
│      │        │（起訴書│成公司無│本院卷(七)│賴俊傑共同犯詐欺得利罪，│
│      │        │記載金額│庸再付款│第222 頁│處有期徒刑捌月，扣案如附│
│      │        │為未含稅│        │進貨單、│表十八編號1 所示之物沒收│
│      │        │18,000元│        │第228 頁│之。                    │
│      │        │）      │        │付款沖帳│金童企業有限公司因其代表│
│      │        │        │        │明細    │人執行業務犯食品衛生管理│
│      │        │        │        │        │法第三十四條第一項之違反│
│      │        │        │        │        │食品衛生管理規定致危害人│
│      │        │        │        │        │體健康，科罰金新臺幣參拾│
│      │        │        │        │        │萬元。                  │
│      │        │        │        │        │潘淑蘭共同犯食品衛生管理│
│      │        │        │        │        │法第三十四條第一項之違反│
│      │        │        │        │        │食品衛生管理規定致危害人│
│      │        │        │        │        │體健康罪，處有期徒刑陸月│
│      │        │        │        │        │，扣案如附表十八編號1 所│
│      │        │        │        │        │示之物沒收之。          │
│      │        │        │        │        │簡玲媛共同犯詐欺得利罪，│
│      │        │        │        │        │處有期徒刑柒月，扣案如附│
│      │        │        │        │        │表十八編號1 所示之物沒收│
│      │        │        │        │        │之。                    │
├───┼────┼────┼────┼────┼────────────┤
│16即起│97年4 月│1,000 公│與協成公│偵卷(六)第│昱伸香料有限公司因其代表│
│訴書附│1 日（起│斤；每公│司對昱伸│135 、  │人、其他從業人員執行業務│
│表一之│訴書誤載│斤90元；│公司之應│136 頁估│犯食品衛生管理法第三十四│
│2 編號│為97年3 │含營業稅│收帳款  │價單、卷│條第一項之違反食品衛生管│
│13027 │月31日）│5 ％共  │115,291 │(七)第155 │理規定致危害人體健康，科│
│13028 │；將起雲│9,450 元│元相抵後│、156 頁│罰金新臺幣柒拾萬元。    │
│13029 │劑載送至│（起訴書│，應給付│費用成本│賴俊傑共同犯詐欺得利罪，│
│      │上址之協│記載金額│之餘款  │明細表、│處有期徒刑壹年拾月，扣案│
│      │成公司  │為未含稅│83,186元│第225 至│如附表十八編號1 所示之物│
│      │        │9,000元 │於97年5 │227 頁統│沒收之。                │
│      │        │）      │月28日開│一發票、│金童企業有限公司因其代表│
│      ├────┼────┤支票寄給│本院卷(七)│人執行業務犯食品衛生管理│
│      │97年4 月│25公斤；│昱伸公司│第223 頁│法第三十四條第一項之違反│
│      │10日；將│每公斤95│        │進貨單、│食品衛生管理規定致危害人│
│      │起雲劑載│元；含營│        │第226 頁│體健康，科罰金新臺幣陸拾│
│      │送至上址│業稅5 ％│        │應付票據│萬元。                  │
│      │之協成公│共2,494 │        │明細表、│潘淑蘭共同犯食品衛生管理│
│      │司      │元（起訴│        │第228 頁│法第三十四條第一項之違反│
│      │        │書記載金│        │付款沖帳│食品衛生管理規定致危害人│
│      │        │額為未含│        │明細    │體健康罪，處有期徒刑壹年│
│      │        │稅2,375 │        │        │陸月，扣案如附表十八編號│
│      │        │元）    │        │        │1 所示之物沒收之。      │
│      ├────┼────┤        │        │簡玲媛共同犯詐欺得利罪，│
│      │97年4 月│1,000 公│        │        │處有期徒刑壹年玖月，扣案│
│      │22日（起│斤；每公│        │        │如附表十八編號1 所示之物│
│      │訴書誤載│斤90元；│        │        │沒收之。                │
│      │為97年4 │含營業稅│        │        │                        │
│      │月21日）│5 ％共  │        │        │                        │
│      │；將起雲│94,500元│        │        │                        │
│      │劑載送至│（起訴書│        │        │                        │
│      │上址之協│記載金額│        │        │                        │
│      │成公司  │為未含稅│        │        │                        │
│      │        │90,000元│        │        │                        │
│      │        │）      │        │        │                        │
├───┼────┼────┼────┼────┼────────────┤
│17即起│97年4 月│100 公斤│與協成公│偵卷(六)第│昱伸香料有限公司因其代表│
│訴書附│30日（起│；每公斤│司對昱伸│137 頁估│人、其他從業人員執行業務│
│表一之│訴書誤載│95元；含│公司之應│價單、卷│犯食品衛生管理法第三十四│
│2 編號│為97年4 │營業稅5 │收帳款  │(七)第155 │條第一項之違反食品衛生管│
│13030 │月29日）│％共    │135,136 │、156 頁│理規定致危害人體健康，科│
│13031 │；將起雲│9,975 元│元相抵，│費用成本│罰金新臺幣陸拾萬元。    │
│13032 │劑載送至│（起訴書│協成公司│明細表、│賴俊傑共同犯詐欺得利罪，│
│      │上址之協│記載金額│無庸再付│第228 至│處有期徒刑壹年陸月，扣案│
│      │成公司  │為未含稅│款（97年│230 頁統│如附表十八編號1 所示之物│
│      │        │9,500 元│5、6月一│一發票、│沒收之。                │
│      │        │）      │起沖帳）│本院卷(七)│金童企業有限公司因其代表│
│      ├────┼────┤        │第223 頁│人執行業務犯食品衛生管理│
│      │97年5 月│75公斤；│        │進貨單、│法第三十四條第一項之違反│
│      │12日；將│每公斤95│        │第228 頁│食品衛生管理規定致危害人│
│      │起雲劑載│元；含營│        │付款沖帳│體健康，科罰金新臺幣伍拾│
│      │送至上址│業稅5 ％│        │明細    │萬元。                  │
│      │之協成公│共7,481 │        │        │潘淑蘭共同犯食品衛生管理│
│      │司      │元（起訴│        │        │法第三十四條第一項之違反│
│      │        │書記載金│        │        │食品衛生管理規定致危害人│
│      │        │額為未含│        │        │體健康罪，處有期徒刑壹年│
│      │        │稅7,125 │        │        │貳月，扣案如附表十八編號│
│      │        │元）    │        │        │1 所示之物沒收之。      │
│      ├────┼────┤        │        │簡玲媛共同犯詐欺得利罪，│
│      │97年6 月│1,000 公│        │        │處有期徒刑壹年伍月，扣案│
│      │20日（起│斤；每公│        │        │如附表十八編號1 所示之物│
│      │訴書誤載│斤95元；│        │        │沒收之。                │
│      │為97年6 │含營業稅│        │        │                        │
│      │月19日）│5 ％共  │        │        │                        │
│      │；將起雲│99,750元│        │        │                        │
│      │劑載送至│（起訴書│        │        │                        │
│      │上址之協│記載金額│        │        │                        │
│      │成公司  │為未含稅│        │        │                        │
│      │        │95,000元│        │        │                        │
│      │        │）      │        │        │                        │
│      ├────┼────┤        │        │                        │
│      │97年6 月│100 公斤│        │        │                        │
│      │25日；將│；每公斤│        │        │                        │
│      │起雲劑載│95元；含│        │        │                        │
│      │送至上址│營業稅5 │        │        │                        │
│      │之協成公│％共    │        │        │                        │
│      │司      │9,975 元│        │        │                        │
│      │        │（起訴書│        │        │                        │
│      │        │記載金額│        │        │                        │
│      │        │為未含稅│        │        │                        │
│      │        │9,500元 │        │        │                        │
│      │        │）      │        │        │                        │
├───┼────┼────┼────┼────┼────────────┤
│18即起│97年7 月│25公斤；│與協成公│偵卷(六)第│昱伸香料有限公司因其代表│
│訴書附│24日（起│每公斤95│司對昱伸│138 頁估│人、其他從業人員執行業務│
│表一之│訴書誤載│元；含營│公司之應│價單、卷│犯食品衛生管理法第三十四│
│2 編號│為97年7 │業稅5 ％│收帳款  │(七)第155 │條第一項之違反食品衛生管│
│13033 │月23日）│共2,494 │53,352元│、156 頁│理規定致危害人體健康，科│
│13034 │；將起雲│元（起訴│相抵後，│費用成本│罰金新臺幣陸拾萬元。    │
│13035 │劑載送至│書記載金│應給付之│明細表、│賴俊傑共同犯詐欺取財罪，│
│13036 │上址之協│額為未含│餘款    │第231 至│處有期徒刑壹年陸月，扣案│
│      │成公司  │稅2,375 │82,545元│234 頁統│如附表十八編號1 所示之物│
│      │        │元）    │於97年10│一發票、│沒收之。                │
│      ├────┼────┤月2 日開│本院卷(七)│金童企業有限公司因其代表│
│      │97年8 月│50公斤；│支票寄給│第223 頁│人執行業務犯食品衛生管理│
│      │6 日（起│每公斤90│昱伸公（│進貨單、│法第三十四條第一項之違反│
│      │訴書誤載│元；含營│97年7 、│第226 頁│食品衛生管理規定致危害人│
│      │為97年8 │業稅5 ％│8 月一起│應付票據│體健康，科罰金新臺幣伍拾│
│      │月7 日）│共4,725 │沖帳）  │明細表、│萬元。                  │
│      │；將起雲│元（起訴│        │第228 頁│潘淑蘭共同犯食品衛生管理│
│      │劑載送至│書記載金│        │付款沖帳│法第三十四條第一項之違反│
│      │上址之協│額為未含│        │明細    │食品衛生管理規定致危害人│
│      │成公司  │稅4,500 │        │        │體健康罪，處有期徒刑壹年│
│      │        │元）    │        │        │貳月，扣案如附表十八編號│
│      ├────┼────┤        │        │1 所示之物沒收之。      │
│      │97年8 月│950 公斤│        │        │簡玲媛共同犯詐欺取財罪，│
│      │8 日（起│；每公斤│        │        │處有期徒刑壹年伍月，扣案│
│      │訴書誤載│90元；含│        │        │如附表十八編號1 所示之物│
│      │為97年8 │營業稅5 │        │        │沒收之。                │
│      │月7 日）│％共    │        │        │                        │
│      │；將起雲│89,775元│        │        │                        │
│      │劑載送至│（起訴書│        │        │                        │
│      │上址之協│記載金額│        │        │                        │
│      │成公司  │為未含稅│        │        │                        │
│      │        │85,500元│        │        │                        │
│      │        │）      │        │        │                        │
│      ├────┼────┤        │        │                        │
│      │97年8 月│100 公斤│        │        │                        │
│      │12日；將│；每公斤│        │        │                        │
│      │起雲劑載│105 元；│        │        │                        │
│      │送至上址│含營業稅│        │        │                        │
│      │之協成公│5 ％    │        │        │                        │
│      │司      │共11,025│        │        │                        │
│      │        │元（起訴│        │        │                        │
│      │        │書記載金│        │        │                        │
│      │        │額為未含│        │        │                        │
│      │        │稅10,500│        │        │                        │
│      │        │元）    │        │        │                        │
├───┼────┼────┼────┼────┼────────────┤
│19即起│97年8 月│100 公斤│與協成公│偵卷(六)第│昱伸香料有限公司因其代表│
│訴書附│26日；將│；每公斤│司對昱伸│139 頁估│人、其他從業人員執行業務│
│表一之│起雲劑載│100 元；│公司之應│價單、卷│犯食品衛生管理法第三十四│
│2 編號│送至上址│含營業稅│收帳款  │(七)第156 │條第一項之違反食品衛生管│
│13037 │之協成公│5 ％共  │49,896元│頁費用成│理規定致危害人體健康，科│
│13038 │司      │10,500元│相抵後，│本明細表│罰金新臺幣陸拾萬元。    │
│      │        │（起訴書│應給付之│、第235 │賴俊傑共同犯詐欺取財罪，│
│      │        │記載金額│餘款    │、236 頁│處有期徒刑壹年陸月，扣案│
│      │        │為未含稅│70,670元│統一發票│如附表十八編號1 所示之物│
│      │        │10,000元│於97年11│、本院卷│沒收之。                │
│      │        │）      │月2 日開│(七)第223 │金童企業有限公司因其代表│
│      ├────┼────┤支票寄給│頁進貨單│人執行業務犯食品衛生管理│
│      │97年8 月│1,001 公│昱伸公司│、第226 │法第三十四條第一項之違反│
│      │29日（起│斤（起訴│        │頁應付票│食品衛生管理規定致危害人│
│      │訴書誤載│書誤載為│        │據明細表│體健康，科罰金新臺幣伍拾│
│      │為97年8 │1,000 公│        │、第228 │萬元。                  │
│      │月27日）│斤）；每│        │頁付款沖│潘淑蘭共同犯食品衛生管理│
│      │；將起雲│公斤100 │        │帳明細  │法第三十四條第一項之違反│
│      │劑載送至│元；含營│        │        │食品衛生管理規定致危害人│
│      │上址之協│業稅5 ％│        │        │體健康罪，處有期徒刑壹年│
│      │成公司  │共      │        │        │貳月，扣案如附表十八編號│
│      │        │105,105 │        │        │1 所示之物沒收之。      │
│      │        │元（起訴│        │        │簡玲媛共同犯詐欺取財罪，│
│      │        │書記載金│        │        │處有期徒刑壹年伍月，扣案│
│      │        │額為未含│        │        │如附表十八編號1 所示之物│
│      │        │稅      │        │        │沒收之。                │
│      │        │100,100 │        │        │                        │
│      │        │元）    │        │        │                        │
│      │        │        │        │        │                        │
│      │        │        │        │        │                        │
│      │        │        │        │        │                        │
├───┼────┼────┼────┼────┼────────────┤
│20即起│97年10月│50公斤；│與協成公│偵卷(六)第│昱伸香料有限公司因其代表│
│訴書附│2 日；將│每公斤  │司對昱伸│140 至  │人、其他從業人員執行業務│
│表一之│起雲劑載│105 元；│公司之應│142 頁估│犯食品衛生管理法第三十四│
│2 編號│送至上址│含營業稅│收帳款  │價單、卷│條第一項之違反食品衛生管│
│13039 │之協成公│5 ％共  │175,049 │(七)第155 │理規定致危害人體健康，科│
│13040 │司      │5,513 元│元相抵後│、156 頁│罰金新臺幣捌拾萬元。    │
│13041 │        │（起訴書│，應給付│費用成本│賴俊傑共同犯詐欺取財罪，│
│13042 │        │記載金額│之餘款  │明細表、│處有期徒刑貳年肆月，扣案│
│13043 │        │為未含稅│179,589 │第237 至│如附表十八編號1 所示之物│
│      │        │5,250 元│元於98年│241 頁統│沒收之。                │
│      │        │）      │2月3日開│一發票、│金童企業有限公司因其代表│
│      ├────┼────┤支票寄給│本院卷(七)│人執行業務犯食品衛生管理│
│      │97年10月│1,000 公│昱伸公司│第223 頁│法第三十四條第一項之違反│
│      │15日（起│斤；每公│（97年10│進貨單、│食品衛生管理規定致危害人│
│      │訴書誤載│斤100 元│、11、12│第226 頁│體健康，科罰金新臺幣柒拾│
│      │為97年10│；含營業│月一起沖│應付票據│萬元。                  │
│      │月14日）│稅5 ％共│帳）    │明細表、│潘淑蘭共同犯食品衛生管理│
│      │；將起雲│105,000 │        │第228 頁│法第三十四條第一項之違反│
│      │劑載送至│元（起訴│        │付款沖帳│食品衛生管理規定致危害人│
│      │上址之協│書記載金│        │明細    │體健康罪，處有期徒刑壹年│
│      │成公司  │額為未含│        │        │捌月，扣案如附表十八編號│
│      │        │稅      │        │        │1 所示之物沒收之。      │
│      │        │100,000 │        │        │簡玲媛共同犯詐欺取財罪，│
│      │        │元）    │        │        │處有期徒刑貳年貳月，扣案│
│      ├────┼────┤        │        │如附表十八編號1 所示之物│
│      │97年11月│100 公斤│        │        │沒收之。                │
│      │3 日；將│；每公斤│        │        │                        │
│      │起雲劑載│105 元；│        │        │                        │
│      │送至上址│含營業稅│        │        │                        │
│      │之協成公│5 ％共  │        │        │                        │
│      │司      │11,025元│        │        │                        │
│      │        │（起訴書│        │        │                        │
│      │        │記載金額│        │        │                        │
│      │        │為未含稅│        │        │                        │
│      │        │10,500元│        │        │                        │
│      │        │）      │        │        │                        │
│      ├────┼────┤        │        │                        │
│      │97年12月│1,000 公│        │        │                        │
│      │3 日（起│斤；每公│        │        │                        │
│      │訴書誤載│斤100 元│        │        │                        │
│      │為97年12│；含營業│        │        │                        │
│      │月2 日）│稅5 ％共│        │        │                        │
│      │；將起雲│105,000 │        │        │                        │
│      │劑載送至│元（起訴│        │        │                        │
│      │上址之協│書記載金│        │        │                        │
│      │成公司  │額為未含│        │        │                        │
│      │        │稅      │        │        │                        │
│      │        │100,000 │        │        │                        │
│      │        │元）    │        │        │                        │
│      ├────┼────┤        │        │                        │
│      │97年12月│1,000 公│        │        │                        │
│      │23日；將│斤；每公│        │        │                        │
│      │起雲劑載│斤100 元│        │        │                        │
│      │送至上址│；含營業│        │        │                        │
│      │之協成公│稅5 ％共│        │        │                        │
│      │司      │105,000 │        │        │                        │
│      │        │元（起訴│        │        │                        │
│      │        │書記載金│        │        │                        │
│      │        │額為未含│        │        │                        │
│      │        │稅      │        │        │                        │
│      │        │100,000 │        │        │                        │
│      │        │元）    │        │        │                        │
├───┼────┼────┼────┼────┼────────────┤
│21即起│98年1 月│100 公斤│與協成公│偵卷(七)第│昱伸香料有限公司因其代表│
│訴書附│5 日；將│；每公斤│司對昱伸│155 頁費│人、其他從業人員執行業務│
│表一之│起雲劑載│105 元；│公司之應│用成本明│犯食品衛生管理法第三十四│
│2 編號│送至上址│含營業稅│收帳款  │細表、第│條第一項之違反食品衛生管│
│13044 │之協成公│5 ％共  │14,831元│242 頁統│理規定致危害人體健康，科│
│      │司      │11,025元│相抵，協│一發票、│罰金新臺幣參拾伍萬元。  │
│      │        │（起訴書│成公司無│本院卷(七)│賴俊傑共同犯詐欺得利罪，│
│      │        │記載金額│庸再付款│第223 頁│處有期徒刑捌月，扣案如附│
│      │        │為未含稅│        │進貨單、│表十八編號1 所示之物沒收│
│      │        │10,500元│        │第228 頁│之。                    │
│      │        │）      │        │付款沖帳│金童企業有限公司因其代表│
│      │        │        │        │明細    │人執行業務犯食品衛生管理│
│      │        │        │        │        │法第三十四條第一項之違反│
│      │        │        │        │        │食品衛生管理規定致危害人│
│      │        │        │        │        │體健康，科罰金新臺幣參拾│
│      │        │        │        │        │萬元。                  │
│      │        │        │        │        │潘淑蘭共同犯食品衛生管理│
│      │        │        │        │        │法第三十四條第一項之違反│
│      │        │        │        │        │食品衛生管理規定致危害人│
│      │        │        │        │        │體健康罪，處有期徒刑陸月│
│      │        │        │        │        │，扣案如附表十八編號1 所│
│      │        │        │        │        │示之物沒收之。          │
│      │        │        │        │        │簡玲媛共同犯詐欺得利罪，│
│      │        │        │        │        │處有期徒刑柒月，扣案如附│
│      │        │        │        │        │表十八編號1 所示之物沒收│
│      │        │        │        │        │之。                    │
├───┼────┼────┼────┼────┼────────────┤
│22即起│98年3 月│1,000 公│與協成公│偵卷(六)第│昱伸香料有限公司因其代表│
│訴書附│24日（起│斤；每公│司對昱伸│143 頁估│人、其他從業人員執行業務│
│表一之│訴書誤載│斤100 元│公司之應│價單、卷│犯食品衛生管理法第三十四│
│2 編號│為98年3 │；含營業│收帳款  │(七)第156 │條第一項之違反食品衛生管│
│13045 │月23日）│稅5 ％共│56,333元│頁費用成│理規定致危害人體健康，科│
│      │；將起雲│105,000 │相抵後，│本明細表│罰金新臺幣陸拾萬元。    │
│      │劑載送至│元（起訴│應給付之│、第243 │賴俊傑共同犯詐欺取財罪，│
│      │上址之協│書記載金│餘款    │頁統一發│處有期徒刑壹年陸月，扣案│
│      │成公司  │額為未含│56,935元│票、本院│如附表十八編號1 所示之物│
│      │        │稅      │於98年4 │卷(七)第  │沒收之。                │
│      │        │100,000 │月27日開│223 頁進│金童企業有限公司因其代表│
│      │        │元）    │支票寄給│貨單、第│人執行業務犯食品衛生管理│
│      │        │        │昱伸公司│226 頁應│法第三十四條第一項之違反│
│      │        │        │        │付票據明│食品衛生管理規定致危害人│
│      │        │        │        │細表、第│體健康，科罰金新臺幣伍拾│
│      │        │        │        │228 頁付│萬元。                  │
│      │        │        │        │款沖帳明│潘淑蘭共同犯食品衛生管理│
│      │        │        │        │細      │法第三十四條第一項之違反│
│      │        │        │        │        │食品衛生管理規定致危害人│
│      │        │        │        │        │體健康罪，處有期徒刑壹年│
│      │        │        │        │        │貳月，扣案如附表十八編號│
│      │        │        │        │        │1 所示之物沒收之。      │
│      │        │        │        │        │簡玲媛共同犯詐欺取財罪，│
│      │        │        │        │        │處有期徒刑壹年伍月，扣案│
│      │        │        │        │        │如附表十八編號1 所示之物│
│      │        │        │        │        │沒收之。                │
├───┼────┼────┼────┼────┼────────────┤
│23即起│98年4 月│25公斤；│與協成公│偵卷(七)第│昱伸香料有限公司因其代表│
│訴書附│2 日；將│每公斤  │司對昱伸│155 頁費│人、其他從業人員執行業務│
│表一之│起雲劑載│105 元；│公司之應│用成本明│犯食品衛生管理法第三十四│
│2 編號│送至上址│含營業稅│收帳款  │細表、第│條第一項之違反食品衛生管│
│13046 │之協成公│5 ％共  │16,536元│244 頁統│理規定致危害人體健康，科│
│      │司      │2,756 元│相抵，協│一發票、│罰金新臺幣參拾萬元。    │
│      │        │（起訴書│成公司無│本院卷(七)│賴俊傑共同犯詐欺得利罪，│
│      │        │記載金額│庸再付款│第223 頁│處有期徒刑陸月，扣案如附│
│      │        │為未含稅│        │進貨單、│表十八編號1 所示之物沒收│
│      │        │2,625 元│        │第228 頁│之。                    │
│      │        │）      │        │付款沖帳│金童企業有限公司因其代表│
│      │        │        │        │明細    │人執行業務犯食品衛生管理│
│      │        │        │        │        │法第三十四條第一項之違反│
│      │        │        │        │        │食品衛生管理規定致危害人│
│      │        │        │        │        │體健康，科罰金新臺幣貳拾│
│      │        │        │        │        │伍萬元。                │
│      │        │        │        │        │潘淑蘭共同犯食品衛生管理│
│      │        │        │        │        │法第三十四條第一項之違反│
│      │        │        │        │        │食品衛生管理規定致危害人│
│      │        │        │        │        │體健康罪，處有期徒刑肆月│
│      │        │        │        │        │，扣案如附表十八編號1 所│
│      │        │        │        │        │示之物沒收之。          │
│      │        │        │        │        │簡玲媛共同犯詐欺得利罪，│
│      │        │        │        │        │處有期徒刑伍月，扣案如附│
│      │        │        │        │        │表十八編號1 所示之物沒收│
│      │        │        │        │        │之。                    │
├───┼────┼────┼────┼────┼────────────┤
│24即起│98年5 月│50公斤；│與協成公│偵卷(六)第│昱伸香料有限公司因其代表│
│訴書附│11日；將│每公斤  │司對昱伸│144 頁估│人、其他從業人員執行業務│
│表一之│起雲劑載│105 元；│公司之應│價單、卷│犯食品衛生管理法第三十四│
│2 編號│送至上址│含營業稅│收帳款  │(七)第155 │條第一項之違反食品衛生管│
│13047 │之協成公│5 ％共  │78,102元│、156 頁│理規定致危害人體健康，科│
│13048 │司      │5,513 元│相抵後，│費用成本│罰金新臺幣陸拾萬元。    │
│      │        │（起訴書│應給付之│明細表、│賴俊傑共同犯詐欺得利罪，│
│      │        │記載金額│餘款    │第245 、│處有期徒刑壹年陸月，扣案│
│      │        │為未含稅│38,973元│246 頁統│如附表十八編號1 所示之物│
│      │        │5,250 元│於98年6 │一發票、│沒收之。                │
│      │        │）      │月26日開│本院卷(七)│金童企業有限公司因其代表│
│      ├────┼────┤支票寄給│第224 頁│人執行業務犯食品衛生管理│
│      │98年5 月│1,000 公│昱伸公司│進貨單、│法第三十四條第一項之違反│
│      │22日（起│斤；每公│        │第226 頁│食品衛生管理規定致危害人│
│      │訴書誤載│斤100 元│        │應付票據│體健康，科罰金新臺幣伍拾│
│      │為98年5 │；含營業│        │明細表、│萬元。                  │
│      │月21日）│稅5 ％共│        │第228 頁│潘淑蘭共同犯食品衛生管理│
│      │；將起雲│105,000 │        │付款沖帳│法第三十四條第一項之違反│
│      │劑載送至│元（起訴│        │明細    │食品衛生管理規定致危害人│
│      │上址之協│書記載金│        │        │體健康罪，處有期徒刑壹年│
│      │成公司  │額為未含│        │        │貳月，扣案如附表十八編號│
│      │        │稅      │        │        │1 所示之物沒收之。      │
│      │        │100,000 │        │        │簡玲媛共同犯詐欺得利罪，│
│      │        │元）    │        │        │處有期徒刑壹年伍月，扣案│
│      │        │        │        │        │如附表十八編號1 所示之物│
│      │        │        │        │        │沒收之。                │
├───┼────┼────┼────┼────┼────────────┤
│25即起│98年6 月│100 公斤│與協成公│偵卷(七)第│昱伸香料有限公司因其代表│
│訴書附│6 日（起│；每公斤│司對昱伸│155 頁費│人、其他從業人員執行業務│
│表一之│訴書誤載│105 元；│公司之應│用成本明│犯食品衛生管理法第三十四│
│2 編號│為98年6 │含營業稅│收帳款  │細表、第│條第一項之違反食品衛生管│
│13049 │月8 日）│5 ％共  │22,050元│247 頁統│理規定致危害人體健康，科│
│      │；將起雲│11,025元│相抵，協│一發票、│罰金新臺幣參拾伍萬元。  │
│      │劑載送至│（起訴書│成公司無│本院卷(七)│賴俊傑共同犯詐欺得利罪，│
│      │上址之協│記載金額│庸再付款│第224 頁│處有期徒刑捌月，扣案如附│
│      │成公司  │為未含稅│        │進貨單、│表十八編號1 所示之物沒收│
│      │        │10,500元│        │第228 頁│之。                    │
│      │        │）      │        │付款沖帳│金童企業有限公司因其代表│
│      │        │        │        │明細    │人執行業務犯食品衛生管理│
│      │        │        │        │        │法第三十四條第一項之違反│
│      │        │        │        │        │食品衛生管理規定致危害人│
│      │        │        │        │        │體健康，科罰金新臺幣參拾│
│      │        │        │        │        │萬元。                  │
│      │        │        │        │        │潘淑蘭共同犯食品衛生管理│
│      │        │        │        │        │法第三十四條第一項之違反│
│      │        │        │        │        │食品衛生管理規定致危害人│
│      │        │        │        │        │體健康罪，處有期徒刑陸月│
│      │        │        │        │        │，扣案如附表十八編號1 所│
│      │        │        │        │        │示之物沒收之。          │
│      │        │        │        │        │簡玲媛共同犯詐欺得利罪，│
│      │        │        │        │        │處有期徒刑柒月，扣案如附│
│      │        │        │        │        │表十八編號1 所示之物沒收│
│      │        │        │        │        │之。                    │
├───┼────┼────┼────┼────┼────────────┤
│26即起│98年7 月│1,000 公│與協成公│偵卷(六)第│昱伸香料有限公司因其代表│
│訴書附│16日（起│斤；每公│司對昱伸│145 頁估│人、其他從業人員執行業務│
│表一之│訴書誤載│斤100 元│公司之應│價單、卷│犯食品衛生管理法第三十四│
│2 編號│為98年7 │；含營業│收帳款  │(七)第156 │條第一項之違反食品衛生管│
│13050 │月15日）│稅5 ％共│17,763元│頁費用成│理規定致危害人體健康，科│
│      │；將起雲│105,000 │相抵後，│本明細表│罰金新臺幣陸拾萬元。    │
│      │劑載送至│元（起訴│應給付之│、第248 │賴俊傑共同犯詐欺取財罪，│
│      │上址之協│書記載金│餘款    │頁統一發│處有期徒刑壹年陸月，扣案│
│      │成公司  │額為未含│99,312元│票、本院│如附表十八編號1 所示之物│
│      │        │稅      │於98年8 │卷(七)第  │沒收之。                │
│      │        │100,000 │月26日開│224 頁進│金童企業有限公司因其代表│
│      │        │元）    │支票寄給│貨單、第│人執行業務犯食品衛生管理│
│      │        │        │昱伸公司│226 頁應│法第三十四條第一項之違反│
│      │        │        │        │付票據明│食品衛生管理規定致危害人│
│      │        │        │        │細表、第│體健康，科罰金新臺幣伍拾│
│      │        │        │        │228 頁付│萬元。                  │
│      │        │        │        │款沖帳明│潘淑蘭共同犯食品衛生管理│
│      │        │        │        │細      │法第三十四條第一項之違反│
│      │        │        │        │        │食品衛生管理規定致危害人│
│      │        │        │        │        │體健康罪，處有期徒刑壹年│
│      │        │        │        │        │貳月，扣案如附表十八編號│
│      │        │        │        │        │1 所示之物沒收之。      │
│      │        │        │        │        │簡玲媛共同犯詐欺取財罪，│
│      │        │        │        │        │處有期徒刑壹年伍月，扣案│
│      │        │        │        │        │如附表十八編號1 所示之物│
│      │        │        │        │        │沒收之。                │
├───┼────┼────┼────┼────┼────────────┤
│27即起│98年7 月│100 公斤│與協成公│偵卷(六)第│昱伸香料有限公司因其代表│
│訴書附│28日；將│；每公斤│司對昱伸│146 頁估│人、其他從業人員執行業務│
│表一之│起雲劑載│105 元；│公司之應│價單、卷│犯食品衛生管理法第三十四│
│2 編號│送至上址│含營業稅│收帳款共│(七)第155 │條第一項之違反食品衛生管│
│13051 │之協成公│5 ％共  │63,556元│、156 頁│理規定致危害人體健康，科│
│13052 │司      │11,025元│相抵後，│費用成本│罰金新臺幣陸拾萬元。    │
│13053 │        │（起訴書│應給付之│明細表、│賴俊傑共同犯詐欺取財罪，│
│      │        │記載金額│餘款合計│第249 至│處有期徒刑壹年陸月，扣案│
│      │        │為未含稅│83,836元│251 頁統│如附表十八編號1 所示之物│
│      │        │10,500元│於98年10│一發票、│沒收之。                │
│      │        │）      │月23日開│本院卷(七)│金童企業有限公司因其代表│
│      ├────┼────┤支票寄給│第224 頁│人執行業務犯食品衛生管理│
│      │98年8 月│1,000 公│昱伸公司│進貨單、│法第三十四條第一項之違反│
│      │13日（起│斤；每公│（98年8 │第226 頁│食品衛生管理規定致危害人│
│      │訴書誤載│斤100 元│、9 月一│應付票據│體健康，科罰金新臺幣伍拾│
│      │為98年8 │；含營業│起沖帳）│明細表、│萬元。                  │
│      │月12日）│稅5 ％共│        │第228 頁│潘淑蘭共同犯食品衛生管理│
│      │；將起雲│105,000 │        │付款沖帳│法第三十四條第一項之違反│
│      │劑載送至│元（起訴│        │明細    │食品衛生管理規定致危害人│
│      │上址之協│書記載金│        │        │體健康罪，處有期徒刑壹年│
│      │成公司  │額為未含│        │        │貳月，扣案如附表十八編號│
│      │        │稅      │        │        │1 所示之物沒收之。      │
│      │        │100,000 │        │        │簡玲媛共同犯詐欺取財罪，│
│      │        │元）    │        │        │處有期徒刑壹年伍月，扣案│
│      ├────┼────┤        │        │如附表十八編號1 所示之物│
│      │98年9 月│25公斤；│        │        │沒收之。                │
│      │15日；將│每公斤  │        │        │                        │
│      │起雲劑載│105 元；│        │        │                        │
│      │送至上址│含營業稅│        │        │                        │
│      │之協成公│5 ％共  │        │        │                        │
│      │司      │2,756 元│        │        │                        │
│      │        │（起訴書│        │        │                        │
│      │        │記載金額│        │        │                        │
│      │        │為未含稅│        │        │                        │
│      │        │2,625元 │        │        │                        │
│      │        │）      │        │        │                        │
├───┼────┼────┼────┼────┼────────────┤
│28即起│98年10月│1,000 公│與協成公│偵卷(六)第│昱伸香料有限公司因其代表│
│訴書附│9 日（起│斤；每公│司對昱伸│147 頁估│人、其他從業人員執行業務│
│表一之│訴書誤載│斤100 元│公司之應│價單、卷│犯食品衛生管理法第三十四│
│2 編號│為98年10│；含營業│收帳款  │(七)第156 │條第一項之違反食品衛生管│
│13054 │月8 日）│稅5 ％共│26,838元│頁費用成│理規定致危害人體健康，科│
│      │；將起雲│105,000 │相抵後，│本明細表│罰金新臺幣陸拾萬元。    │
│      │劑載送至│元（起訴│應給付之│、第252 │賴俊傑共同犯詐欺取財罪，│
│      │上址之協│書記載金│餘款    │頁統一發│處有期徒刑壹年陸月，扣案│
│      │成公司  │額為未含│83,674元│票、本院│如附表十八編號1 所示之物│
│      │        │稅      │於98年11│卷(七)第  │沒收之。                │
│      │        │100,000 │月25日開│224 頁進│金童企業有限公司因其代表│
│      │        │元）    │支票寄給│貨單、第│人執行業務犯食品衛生管理│
│      │        │        │昱伸公司│226 頁應│法第三十四條第一項之違反│
│      │        │        │        │付票據明│食品衛生管理規定致危害人│
│      │        │        │        │細表、第│體健康，科罰金新臺幣伍拾│
│      │        │        │        │228 頁付│萬元。                  │
│      │        │        │        │款沖帳明│潘淑蘭共同犯食品衛生管理│
│      │        │        │        │細      │法第三十四條第一項之違反│
│      │        │        │        │        │食品衛生管理規定致危害人│
│      │        │        │        │        │體健康罪，處有期徒刑壹年│
│      │        │        │        │        │貳月，扣案如附表十八編號│
│      │        │        │        │        │1 所示之物沒收之。      │
│      │        │        │        │        │簡玲媛共同犯詐欺取財罪，│
│      │        │        │        │        │處有期徒刑壹年伍月，扣案│
│      │        │        │        │        │如附表十八編號1 所示之物│
│      │        │        │        │        │沒收之。                │
├───┼────┼────┼────┼────┼────────────┤
│29即起│98年11月│50公斤；│與協成公│偵卷(六)第│昱伸香料有限公司因其代表│
│訴書附│3 日；將│每公斤  │司對昱伸│148 頁估│人、其他從業人員執行業務│
│表一之│起雲劑載│105 元；│公司之應│價單、卷│犯食品衛生管理法第三十四│
│2 編號│送至上址│含營業稅│收帳款  │(七)第155 │條第一項之違反食品衛生管│
│13055 │之協成公│5 ％共  │67,730元│、156 頁│理規定致危害人體健康，科│
│13056 │司      │5,513 元│相抵後，│費用成本│罰金新臺幣陸拾萬元。    │
│      │        │（起訴書│應給付之│明細表、│賴俊傑共同犯詐欺得利罪，│
│      │        │記載金額│餘款    │第253 、│處有期徒刑壹年陸月，扣案│
│      │        │為未含稅│54,858元│254 頁統│如附表十八編號1 所示之物│
│      │        │5,250 元│於98年12│一發票、│沒收之。                │
│      │        │）      │月24日開│本院卷(七)│金童企業有限公司因其代表│
│      ├────┼────┤支票寄給│第224 頁│人執行業務犯食品衛生管理│
│      │98年11月│1,000 公│昱伸公司│進貨單、│法第三十四條第一項之違反│
│      │12日（起│斤；每公│        │第226 頁│食品衛生管理規定致危害人│
│      │訴書誤載│斤100 元│        │應付票據│體健康，科罰金新臺幣伍拾│
│      │為98年11│；含營業│        │明細表、│萬元。                  │
│      │月11日）│稅5 ％共│        │第228 頁│潘淑蘭共同犯食品衛生管理│
│      │；將起雲│105,000 │        │付款沖帳│法第三十四條第一項之違反│
│      │劑載送至│元（起訴│        │明細    │食品衛生管理規定致危害人│
│      │上址之協│書記載金│        │        │體健康罪，處有期徒刑壹年│
│      │成公司  │額為未含│        │        │貳月，扣案如附表十八編號│
│      │        │稅      │        │        │1 所示之物沒收之。      │
│      │        │100,000 │        │        │簡玲媛共同犯詐欺得利罪，│
│      │        │元）    │        │        │處有期徒刑壹年伍月，扣案│
│      │        │        │        │        │如附表十八編號1 所示之物│
│      │        │        │        │        │沒收之。                │
├───┼────┼────┼────┼────┼────────────┤
│30即起│98年12月│1,000 公│與協成公│偵卷(六)第│昱伸香料有限公司因其代表│
│訴書附│18日（起│斤；每公│司對昱伸│149 頁估│人、其他從業人員執行業務│
│表一之│訴書誤載│斤100 元│公司之應│價單、卷│犯食品衛生管理法第三十四│
│2 編號│為98年12│；含營業│收帳款  │(七)第156 │條第一項之違反食品衛生管│
│13057 │月17日）│稅5 ％共│33,205元│頁費用成│理規定致危害人體健康，科│
│      │；將起雲│105,000 │相抵後，│本明細表│罰金新臺幣陸拾萬元。    │
│      │劑載送至│元（起訴│應給付之│、第255 │賴俊傑共同犯詐欺取財罪，│
│      │上址之協│書記載金│餘款    │頁統一發│處有期徒刑壹年陸月，扣案│
│      │成公司  │額為未含│75,601元│票、本院│如附表十八編號1 所示之物│
│      │        │稅      │於99年1 │卷(七)第  │沒收之。                │
│      │        │100,000 │月26日開│224 頁進│金童企業有限公司因其代表│
│      │        │元）    │支票寄給│貨單、第│人執行業務犯食品衛生管理│
│      │        │        │昱伸公司│226 頁應│法第三十四條第一項之違反│
│      │        │        │        │付票據明│食品衛生管理規定致危害人│
│      │        │        │        │細表、第│體健康，科罰金新臺幣伍拾│
│      │        │        │        │228 頁付│萬元。                  │
│      │        │        │        │款沖帳明│潘淑蘭共同犯食品衛生管理│
│      │        │        │        │細      │法第三十四條第一項之違反│
│      │        │        │        │        │食品衛生管理規定致危害人│
│      │        │        │        │        │體健康罪，處有期徒刑壹年│
│      │        │        │        │        │貳月，扣案如附表十八編號│
│      │        │        │        │        │1 所示之物沒收之。      │
│      │        │        │        │        │簡玲媛共同犯詐欺取財罪，│
│      │        │        │        │        │處有期徒刑壹年伍月，扣案│
│      │        │        │        │        │如附表十八編號1 所示之物│
│      │        │        │        │        │沒收之。                │
├───┼────┼────┼────┼────┼────────────┤
│31即起│98年12月│50公斤；│與協成公│偵卷(六)第│昱伸香料有限公司因其代表│
│訴書附│31日；將│每公斤  │司對昱伸│150 頁估│人、其他從業人員執行業務│
│表一之│起雲劑載│105 元；│公司之應│價單、卷│犯食品衛生管理法第三十四│
│2 編號│送至上址│含營業稅│收帳款  │(七)第155 │條第一項之違反食品衛生管│
│13058 │之協成公│5 ％共  │36,520元│、156 頁│理規定致危害人體健康，科│
│13059 │司      │5,513 元│相抵後，│費用成本│罰金新臺幣陸拾萬元。    │
│      │        │（起訴書│應給付之│明細表、│賴俊傑共同犯詐欺取財罪，│
│      │        │記載金額│餘款    │第256 、│處有期徒刑壹年陸月，扣案│
│      │        │為未含稅│87,775元│257 頁統│如附表十八編號1 所示之物│
│      │        │5,250 元│於99年3 │一發票、│沒收之。                │
│      │        │）      │月9 日開│本院卷(七)│金童企業有限公司因其代表│
│      ├────┼────┤支票寄給│第224 頁│人執行業務犯食品衛生管理│
│      │99年1 月│1,000 公│昱伸公司│進貨單、│法第三十四條第一項之違反│
│      │22日（起│斤；每公│        │第226 頁│食品衛生管理規定致危害人│
│      │訴書誤載│斤100 元│        │應付票據│體健康，科罰金新臺幣伍拾│
│      │為99年1 │；含營業│        │明細表、│萬元。                  │
│      │月21日）│稅5 ％共│        │第228 頁│潘淑蘭共同犯食品衛生管理│
│      │；將起雲│105,000 │        │付款沖帳│法第三十四條第一項之違反│
│      │劑載送至│元（起訴│        │明細    │食品衛生管理規定致危害人│
│      │上址之協│書記載金│        │        │體健康罪，處有期徒刑壹年│
│      │成公司  │額為未含│        │        │貳月，扣案如附表十八編號│
│      │        │稅      │        │        │1 所示之物沒收之。      │
│      │        │100,000 │        │        │簡玲媛共同犯詐欺取財罪，│
│      │        │元）    │        │        │處有期徒刑壹年伍月，扣案│
│      │        │        │        │        │如附表十八編號1 所示之物│
│      │        │        │        │        │沒收之。                │
│      │        │        │        │        │                        │
│      │        │        │        │        │                        │
│      │        │        │        │        │                        │
│      │        │        │        │        │                        │
│      │        │        │        │        │                        │
├───┼────┼────┼────┼────┼────────────┤
│32即起│99年2 月│150 公斤│與協成公│偵卷(七)第│昱伸香料有限公司因其代表│
│訴書附│2 日（起│；每公斤│司對昱伸│155 頁費│人、其他從業人員執行業務│
│表一之│訴書誤載│105 元；│公司之應│用成本明│犯食品衛生管理法第三十四│
│2 編號│為99年2 │含營業稅│收帳款  │細表、第│條第一項之違反食品衛生管│
│13060 │月1 日）│5 ％共  │27,059元│258 頁統│理規定致危害人體健康，科│
│      │；將起雲│16,538元│相抵後，│一發票、│罰金新臺幣參拾伍萬元。  │
│      │劑載送至│（起訴書│應給付之│本院卷(七)│賴俊傑共同犯詐欺得利罪，│
│      │上址之協│記載金額│餘款504 │第224 頁│處有期徒刑捌月，扣案如附│
│      │成公司  │為未含稅│元於99年│進貨單、│表十八編號1 所示之物沒收│
│      │        │15,750元│3 月29日│第226 頁│之。                    │
│      │        │）      │開支票寄│應付票據│金童企業有限公司因其代表│
│      │        │        │給昱伸公│明細表、│人執行業務犯食品衛生管理│
│      │        │        │司      │第228 頁│法第三十四條第一項之違反│
│      │        │        │        │付款沖帳│食品衛生管理規定致危害人│
│      │        │        │        │明細    │體健康，科罰金新臺幣參拾│
│      │        │        │        │        │萬元。                  │
│      │        │        │        │        │潘淑蘭共同犯食品衛生管理│
│      │        │        │        │        │法第三十四條第一項之違反│
│      │        │        │        │        │食品衛生管理規定致危害人│
│      │        │        │        │        │體健康罪，處有期徒刑陸月│
│      │        │        │        │        │，扣案如附表十八編號1 所│
│      │        │        │        │        │示之物沒收之。          │
│      │        │        │        │        │簡玲媛共同犯詐欺得利罪，│
│      │        │        │        │        │處有期徒刑柒月，扣案如附│
│      │        │        │        │        │表十八編號1 所示之物沒收│
│      │        │        │        │        │之。                    │
├───┼────┼────┼────┼────┼────────────┤
│33即起│99年3 月│1,000 公│與協成公│偵卷(六)第│昱伸香料有限公司因其代表│
│訴書附│23日（起│斤；每公│司對昱伸│151 頁估│人、其他從業人員執行業務│
│表一之│訴書誤載│斤100 元│公司之應│價單、卷│犯食品衛生管理法第三十四│
│2 編號│為99年3 │；含營業│收帳款  │(七)第156 │條第一項之違反食品衛生管│
│13061 │月22日）│稅5 ％共│39,959元│頁費用成│理規定致危害人體健康，科│
│      │；將起雲│105,000 │相抵後，│本明細表│罰金新臺幣陸拾萬元。    │
│      │劑載送至│元（起訴│應給付之│、第259 │賴俊傑共同犯詐欺取財罪，│
│      │上址之協│書記載金│餘款    │頁統一發│處有期徒刑壹年陸月，扣案│
│      │成公司  │額為未含│68,847元│票、本院│如附表十八編號1 所示之物│
│      │        │稅      │於99年4 │卷(七)第  │沒收之。                │
│      │        │100,000 │月30日開│224 頁進│金童企業有限公司因其代表│
│      │        │元）    │支票寄給│貨單、第│人執行業務犯食品衛生管理│
│      │        │        │昱伸公司│226 頁應│法第三十四條第一項之違反│
│      │        │        │        │付票據明│食品衛生管理規定致危害人│
│      │        │        │        │細表、第│體健康，科罰金新臺幣伍拾│
│      │        │        │        │228 頁付│萬元。                  │
│      │        │        │        │款沖帳明│潘淑蘭共同犯食品衛生管理│
│      │        │        │        │細      │法第三十四條第一項之違反│
│      │        │        │        │        │食品衛生管理規定致危害人│
│      │        │        │        │        │體健康罪，處有期徒刑壹年│
│      │        │        │        │        │貳月，扣案如附表十八編號│
│      │        │        │        │        │1 所示之物沒收之。      │
│      │        │        │        │        │簡玲媛共同犯詐欺取財罪，│
│      │        │        │        │        │處有期徒刑壹年伍月，扣案│
│      │        │        │        │        │如附表十八編號1 所示之物│
│      │        │        │        │        │沒收之。                │
├───┼────┼────┼────┼────┼────────────┤
│34即起│99年4 月│1,000 公│與協成公│偵卷(六)第│昱伸香料有限公司因其代表│
│訴書附│23日（起│斤；每公│司對昱伸│152 頁估│人、其他從業人員執行業務│
│表一之│訴書誤載│斤100 元│公司之應│價單、卷│犯食品衛生管理法第三十四│
│2 編號│為99年4 │；含營業│收帳款  │(七)第156 │條第一項之違反食品衛生管│
│13062 │月22日）│稅5 ％共│84,997元│頁費用成│理規定致危害人體健康，科│
│      │；將起雲│105,000 │相抵後，│本明細表│罰金新臺幣陸拾萬元。    │
│      │劑載送至│元（起訴│應給付之│、第260 │賴俊傑共同犯詐欺得利罪，│
│      │上址之協│書記載金│餘款    │頁統一發│處有期徒刑壹年陸月，扣案│
│      │成公司  │額為未含│22,759元│票、本院│如附表十八編號1 所示之物│
│      │        │稅      │於99年5 │卷(七)第  │沒收之。                │
│      │        │100,000 │月25日開│224 頁進│金童企業有限公司因其代表│
│      │        │元）    │支票寄給│貨單、第│人執行業務犯食品衛生管理│
│      │        │        │昱伸公司│226 頁應│法第三十四條第一項之違反│
│      │        │        │        │付票據明│食品衛生管理規定致危害人│
│      │        │        │        │細表、第│體健康，科罰金新臺幣伍拾│
│      │        │        │        │228 頁付│萬元。                  │
│      │        │        │        │款沖帳明│潘淑蘭共同犯食品衛生管理│
│      │        │        │        │細      │法第三十四條第一項之違反│
│      │        │        │        │        │食品衛生管理規定致危害人│
│      │        │        │        │        │體健康罪，處有期徒刑壹年│
│      │        │        │        │        │貳月，扣案如附表十八編號│
│      │        │        │        │        │1 所示之物沒收之。      │
│      │        │        │        │        │簡玲媛共同犯詐欺得利罪，│
│      │        │        │        │        │處有期徒刑壹年伍月，扣案│
│      │        │        │        │        │如附表十八編號1 所示之物│
│      │        │        │        │        │沒收之。                │
├───┼────┼────┼────┼────┼────────────┤
│35即起│99年4 月│100 公斤│與協成公│偵卷(七)第│昱伸香料有限公司因其代表│
│訴書附│29日；將│；每公斤│司對昱伸│155 頁費│人、其他從業人員執行業務│
│表一之│起雲劑載│105 元；│公司之應│用成本明│犯食品衛生管理法第三十四│
│2 編號│送至上址│含營業稅│收帳款  │細表、第│條第一項之違反食品衛生管│
│13063 │之協成公│5 ％共  │28,612元│261 頁統│理規定致危害人體健康，科│
│      │司      │11,025元│相抵，協│一發票、│罰金新臺幣參拾伍萬元。  │
│      │        │（起訴書│成公司無│本院卷(七)│賴俊傑共同犯詐欺得利罪，│
│      │        │記載金額│庸再付款│第224 頁│處有期徒刑捌月，扣案如附│
│      │        │為未含稅│        │進貨單、│表十八編號1 所示之物沒收│
│      │        │10,500元│        │第228 頁│之。                    │
│      │        │）      │        │付款沖帳│金童企業有限公司因其代表│
│      │        │        │        │明細    │人執行業務犯食品衛生管理│
│      │        │        │        │        │法第三十四條第一項之違反│
│      │        │        │        │        │食品衛生管理規定致危害人│
│      │        │        │        │        │體健康，科罰金新臺幣參拾│
│      │        │        │        │        │萬元。                  │
│      │        │        │        │        │潘淑蘭共同犯食品衛生管理│
│      │        │        │        │        │法第三十四條第一項之違反│
│      │        │        │        │        │食品衛生管理規定致危害人│
│      │        │        │        │        │體健康罪，處有期徒刑陸月│
│      │        │        │        │        │，扣案如附表十八編號1 所│
│      │        │        │        │        │示之物沒收之。          │
│      │        │        │        │        │簡玲媛共同犯詐欺得利罪，│
│      │        │        │        │        │處有期徒刑柒月，扣案如附│
│      │        │        │        │        │表十八編號1 所示之物沒收│
│      │        │        │        │        │之。                    │
├───┼────┼────┼────┼────┼────────────┤
│36即起│99年6 月│50公斤；│與協成公│偵卷(六)第│昱伸香料有限公司因其代表│
│訴書附│29日；將│每公斤  │司對昱伸│153 頁估│人、其他從業人員執行業務│
│表一之│起雲劑載│100 元；│公司之應│價單、卷│犯食品衛生管理法第三十四│
│2 編號│送至上址│含營業稅│收帳款  │(七)第156 │條第一項之違反食品衛生管│
│13064 │之協成公│5 ％共  │441 元相│頁費用成│理規定致危害人體健康，科│
│13065 │司      │5,250 元│抵後，應│本明細表│罰金新臺幣陸拾萬元。    │
│      │        │（起訴書│給付之餘│、第262 │賴俊傑共同犯詐欺取財罪，│
│      │        │記載金額│款      │頁統一發│處有期徒刑壹年陸月，扣案│
│      │        │為未含稅│134,958 │票、本院│如附表十八編號1 所示之物│
│      │        │5,000 元│元於99年│卷(七)第  │沒收之。                │
│      │        │）      │9 月28日│225 頁進│金童企業有限公司因其代表│
│      ├────┼────┤開支票寄│貨單、第│人執行業務犯食品衛生管理│
│      │99年7 月│1,000 公│給昱伸公│226 頁應│法第三十四條第一項之違反│
│      │1 日；將│斤；每公│司      │付票據明│食品衛生管理規定致危害人│
│      │起雲劑載│斤100 元│        │細表、第│體健康，科罰金新臺幣伍拾│
│      │送至上址│；含營業│        │228 頁付│萬元。                  │
│      │之協成公│稅5 ％共│        │款沖帳明│潘淑蘭共同犯食品衛生管理│
│      │司      │105,000 │        │細      │法第三十四條第一項之違反│
│      │        │元（起訴│        │        │食品衛生管理規定致危害人│
│      │        │書記載金│        │        │體健康罪，處有期徒刑壹年│
│      │        │額為未含│        │        │貳月，扣案如附表十八編號│
│      │        │稅      │        │        │1 所示之物沒收之。      │
│      │        │100,000 │        │        │簡玲媛共同犯詐欺取財罪，│
│      │        │元）    │        │        │處有期徒刑壹年伍月，扣案│
│      │        │        │        │        │如附表十八編號1 所示之物│
│      │        │        │        │        │沒收之。                │
├───┼────┼────┼────┼────┼────────────┤
│37即起│99年7 月│1,000 公│與協成公│偵卷(七)第│昱伸香料有限公司因其代表│
│訴書附│30日；將│斤；每公│司對昱伸│156 頁費│人、其他從業人員執行業務│
│表一之│起雲劑載│斤100 元│公司之應│用成本明│犯食品衛生管理法第三十四│
│2 編號│送至上址│；含營業│收帳款  │細表、第│條第一項之違反食品衛生管│
│13066 │之協成公│稅5 ％共│21,104元│263 頁統│理規定致危害人體健康，科│
│13067 │司      │105,000 │相抵後，│一發票、│罰金新臺幣柒拾萬元。    │
│      │        │元（起訴│應給付之│本院卷(七)│賴俊傑共同犯詐欺取財罪，│
│      │        │書記載金│餘款    │第225 頁│處有期徒刑壹年拾月，扣案│
│      │        │額為未含│194,408 │進貨單、│如附表十八編號1 所示之物│
│      │        │稅      │元於99年│第226 頁│沒收之。                │
│      │        │100,000 │9 月28日│應付票據│金童企業有限公司因其代表│
│      │        │元）    │開支票寄│明細表、│人執行業務犯食品衛生管理│
│      ├────┼────┤給昱伸公│第228 頁│法第三十四條第一項之違反│
│      │99年8 月│1,000 公│司      │付款沖帳│食品衛生管理規定致危害人│
│      │20日（起│斤；每公│        │明細    │體健康，科罰金新臺幣陸拾│
│      │訴書誤載│斤100 元│        │        │萬元。                  │
│      │為99年8 │；含營業│        │        │潘淑蘭共同犯食品衛生管理│
│      │月19日）│稅5 ％共│        │        │法第三十四條第一項之違反│
│      │；將起雲│105,000 │        │        │食品衛生管理規定致危害人│
│      │劑載送至│元（起訴│        │        │體健康罪，處有期徒刑壹年│
│      │上址之協│書記載金│        │        │陸月，扣案如附表十八編號│
│      │成公司  │額為未含│        │        │1 所示之物沒收之。      │
│      │        │稅      │        │        │簡玲媛共同犯詐欺取財罪，│
│      │        │100,000 │        │        │處有期徒刑壹年玖月，扣案│
│      │        │元）    │        │        │如附表十八編號1 所示之物│
│      │        │        │        │        │沒收之。                │
├───┼────┼────┼────┼────┼────────────┤
│38即起│99年9 月│100 公斤│與協成公│偵卷(七)第│昱伸香料有限公司因其代表│
│訴書附│15日；將│；每公斤│司對昱伸│155 頁費│人、其他從業人員執行業務│
│表一之│起雲劑載│105 元；│公司之應│用成本明│犯食品衛生管理法第三十四│
│2 編號│送至上址│含營業稅│收帳款  │細表、第│條第一項之違反食品衛生管│
│13068 │之協成公│5 ％共  │23,150元│264 頁統│理規定致危害人體健康，科│
│      │司      │11,025元│相抵，協│一發票、│罰金新臺幣參拾伍萬元。  │
│      │        │（起訴書│成公司無│本院卷(七)│賴俊傑共同犯詐欺得利罪，│
│      │        │記載金額│庸再付款│第225 頁│處有期徒刑捌月，扣案如附│
│      │        │為未含稅│        │進貨單、│表十八編號1 所示之物沒收│
│      │        │10,500元│        │第228 頁│之。                    │
│      │        │）      │        │付款沖帳│金童企業有限公司因其代表│
│      │        │        │        │明細    │人執行業務犯食品衛生管理│
│      │        │        │        │        │法第三十四條第一項之違反│
│      │        │        │        │        │食品衛生管理規定致危害人│
│      │        │        │        │        │體健康，科罰金新臺幣參拾│
│      │        │        │        │        │萬元。                  │
│      │        │        │        │        │潘淑蘭共同犯食品衛生管理│
│      │        │        │        │        │法第三十四條第一項之違反│
│      │        │        │        │        │食品衛生管理規定致危害人│
│      │        │        │        │        │體健康罪，處有期徒刑陸月│
│      │        │        │        │        │，扣案如附表十八編號1 所│
│      │        │        │        │        │示之物沒收之。          │
│      │        │        │        │        │簡玲媛共同犯詐欺得利罪，│
│      │        │        │        │        │處有期徒刑柒月，扣案如附│
│      │        │        │        │        │表十八編號1 所示之物沒收│
│      │        │        │        │        │之。                    │
├───┼────┼────┼────┼────┼────────────┤
│39即起│99年10月│1,000 公│與協成公│偵卷(七)第│昱伸香料有限公司因其代表│
│訴書附│8 日（起│斤；每公│司對昱伸│155 、  │人、其他從業人員執行業務│
│表一之│訴書誤載│斤100 元│公司之應│156 頁費│犯食品衛生管理法第三十四│
│2 編號│為99年10│；含營業│收帳款  │用成本明│條第一項之違反食品衛生管│
│13069 │月7 日）│稅5 ％共│44,930元│細表、第│理規定致危害人體健康，科│
│13070 │；將起雲│105,000 │相抵後，│265 至  │罰金新臺幣柒拾萬元。    │
│13071 │劑載送至│元（起訴│應給付之│267 頁統│賴俊傑共同犯詐欺取財罪，│
│      │上址之協│書記載金│餘款    │一發票、│處有期徒刑壹年拾月，扣案│
│      │成公司  │額為未含│192,632 │本院卷(七)│如附表十八編號1 所示之物│
│      │        │稅      │元於99年│第225 頁│沒收之。                │
│      │        │100,000 │12月25日│進貨單、│金童企業有限公司因其代表│
│      │        │元）    │開支票寄│第226 頁│人執行業務犯食品衛生管理│
│      ├────┼────┤給昱伸公│應付票據│法第三十四條第一項之違反│
│      │99年10月│100 公斤│司（99年│明細表、│食品衛生管理規定致危害人│
│      │29日（起│；每公斤│10、11月│第228 頁│體健康，科罰金新臺幣陸拾│
│      │訴書誤載│105 元；│一起沖帳│付款沖帳│萬元。                  │
│      │為99年10│含營業稅│）      │明細    │潘淑蘭共同犯食品衛生管理│
│      │月31日）│5 ％共  │        │        │法第三十四條第一項之違反│
│      │；將起雲│11,025元│        │        │食品衛生管理規定致危害人│
│      │劑載送至│（起訴書│        │        │體健康罪，處有期徒刑壹年│
│      │上址之協│記載金額│        │        │陸月，扣案如附表十八編號│
│      │成公司  │為未含稅│        │        │1 所示之物沒收之。      │
│      │        │10,500元│        │        │簡玲媛共同犯詐欺取財罪，│
│      │        │）      │        │        │處有期徒刑壹年玖月，扣案│
│      ├────┼────┤        │        │如附表十八編號1 所示之物│
│      │99年11月│1,000 公│        │        │沒收之。                │
│      │5 日（起│斤；每公│        │        │                        │
│      │訴書誤載│斤100 元│        │        │                        │
│      │為99年11│；含營業│        │        │                        │
│      │月4 日）│稅5 ％共│        │        │                        │
│      │；將起雲│105,000 │        │        │                        │
│      │劑載送至│元（起訴│        │        │                        │
│      │上址之協│書記載金│        │        │                        │
│      │成公司  │額為未含│        │        │                        │
│      │        │稅      │        │        │                        │
│      │        │100,000 │        │        │                        │
│      │        │元）    │        │        │                        │
├───┼────┼────┼────┼────┼────────────┤
│40即起│99年12月│1,000 公│與協成公│偵卷(六)第│昱伸香料有限公司因其代表│
│訴書附│24日；將│斤；每公│司對昱伸│8 頁工作│人、其他從業人員執行業務│
│表一之│起雲劑載│斤100 元│公司之應│日報表、│犯食品衛生管理法第三十四│
│2 編號│送至上址│；含營業│收帳款  │卷(七)第  │條第一項之違反食品衛生管│
│13073 │之協成公│稅5 ％共│25,389元│156 頁費│理規定致危害人體健康，科│
│      │司      │105,000 │相抵後，│用成本明│罰金新臺幣陸拾萬元。    │
│      │        │元（起訴│應給付之│細表、本│賴俊傑共同犯詐欺取財罪，│
│      │        │書記載金│餘款    │院卷(七)第│處有期徒刑壹年陸月，扣案│
│      │        │額為未含│89,979元│225 頁進│如附表十八編號1 所示之物│
│      │        │稅      │於100 年│貨單、第│沒收之。                │
│      │        │100,000 │1月25 日│226 頁應│金童企業有限公司因其代表│
│      │        │元）    │開支票寄│付票據明│人執行業務犯食品衛生管理│
│      │        │        │給昱伸公│細表、第│法第三十四條第一項之違反│
│      │        │        │司      │228 頁付│食品衛生管理規定致危害人│
│      │        │        │        │款沖帳明│體健康，科罰金新臺幣伍拾│
│      │        │        │        │細      │萬元。                  │
│      │        │        │        │        │潘淑蘭共同犯食品衛生管理│
│      │        │        │        │        │法第三十四條第一項之違反│
│      │        │        │        │        │食品衛生管理規定致危害人│
│      │        │        │        │        │體健康罪，處有期徒刑壹年│
│      │        │        │        │        │貳月，扣案如附表十八編號│
│      │        │        │        │        │1 所示之物沒收之。      │
│      │        │        │        │        │簡玲媛共同犯詐欺取財罪，│
│      │        │        │        │        │處有期徒刑壹年伍月，扣案│
│      │        │        │        │        │如附表十八編號1 所示之物│
│      │        │        │        │        │沒收之。                │
├───┼────┼────┼────┼────┼────────────┤
│41即起│100 年1 │50公斤；│於100 年│偵卷(六)第│昱伸香料有限公司因其代表│
│訴書附│月26日（│每公斤  │3 月25日│12、14頁│人、其他從業人員執行業務│
│表一之│起訴書誤│105 元；│開支票寄│工作日報│犯食品衛生管理法第三十四│
│2 編號│載為100 │含營業稅│給昱伸公│表、第90│條第一項之違反食品衛生管│
│13074 │年1 月25│5 ％共  │司      │頁物品進│理規定致危害人體健康，科│
│13075 │日）；將│5,513 元│        │銷異動表│罰金新臺幣陸拾萬元。    │
│      │起雲劑載│（起訴書│        │、卷(七)第│賴俊傑共同犯詐欺取財罪，│
│      │送至上址│記載金額│        │155 頁費│處有期徒刑壹年陸月，扣案│
│      │之協成公│為未含稅│        │用成本明│如附表十八編號1 所示之物│
│      │司      │5,250 元│        │細表、第│沒收之。                │
│      │        │）      │        │269 至  │金童企業有限公司因其代表│
│      ├────┼────┤        │270 頁統│人執行業務犯食品衛生管理│
│      │100 年2 │1,000 公│        │一發票、│法第三十四條第一項之違反│
│      │月15日（│斤；每公│        │本院卷(七)│食品衛生管理規定致危害人│
│      │起訴書誤│斤100 元│        │第225 頁│體健康，科罰金新臺幣伍拾│
│      │載為100 │；含營業│        │進貨單、│萬元。                  │
│      │年2 月14│稅5 ％共│        │第226 頁│潘淑蘭共同犯食品衛生管理│
│      │日）；將│105,000 │        │應付票據│法第三十四條第一項之違反│
│      │起雲劑載│元（起訴│        │明細表、│食品衛生管理規定致危害人│
│      │送至上址│書記載金│        │第228 頁│體健康罪，處有期徒刑壹年│
│      │之協成公│額為未含│        │付款沖帳│貳月，扣案如附表十八編號│
│      │司      │稅      │        │明細    │1 所示之物沒收之。      │
│      │        │100,000 │        │        │簡玲媛共同犯詐欺取財罪，│
│      │        │元）    │        │        │處有期徒刑壹年伍月，扣案│
│      │        │        │        │        │如附表十八編號1 所示之物│
│      │        │        │        │        │沒收之。                │
├───┼────┼────┼────┼────┼────────────┤
│42即起│100 年3 │50公斤；│與協成公│偵卷(六)第│昱伸香料有限公司因其代表│
│訴書附│月4 日；│每公斤  │司對昱伸│17、19頁│人、其他從業人員執行業務│
│表一之│將起雲劑│105 元；│公司之應│工作日報│犯食品衛生管理法第三十四│
│2 編號│載送至上│含營業稅│收帳款  │表、第90│條第一項之違反食品衛生管│
│13076 │址之協成│5 ％共  │8,731 元│、91頁物│理規定致危害人體健康，科│
│13077 │公司    │5,513 元│相抵後，│品進銷異│罰金新臺幣陸拾萬元。    │
│      │        │（起訴書│應給付之│動表、卷│賴俊傑共同犯詐欺取財罪，│
│      │        │記載金額│餘款    │(七)第155 │處有期徒刑壹年陸月，扣案│
│      │        │為未含稅│115,562 │頁費用成│如附表十八編號1 所示之物│
│      │        │5,250 元│元於100 │本明細表│沒收之。                │
│      │        │）      │年4 月25│、第271 │金童企業有限公司因其代表│
│      ├────┼────┤日開支票│、272 頁│人執行業務犯食品衛生管理│
│      │100 年3 │1,000 公│寄給昱伸│統一發票│法第三十四條第一項之違反│
│      │月22日（│斤；每公│公司    │、本院卷│食品衛生管理規定致危害人│
│      │起訴書誤│斤100 元│        │(七)第225 │體健康，科罰金新臺幣伍拾│
│      │載為100 │；含營業│        │頁進貨單│萬元。                  │
│      │年3 月21│稅5 ％共│        │、第226 │潘淑蘭共同犯食品衛生管理│
│      │日）；將│105,000 │        │頁應付票│法第三十四條第一項之違反│
│      │起雲劑載│元（起訴│        │據明細表│食品衛生管理規定致危害人│
│      │送至上址│書記載金│        │、第228 │體健康罪，處有期徒刑壹年│
│      │之協成公│額為未含│        │頁付款沖│貳月，扣案如附表十八編號│
│      │司      │稅      │        │帳明細  │1 所示之物沒收之。      │
│      │        │100,000 │        │        │簡玲媛共同犯詐欺取財罪，│
│      │        │元）    │        │        │處有期徒刑壹年伍月，扣案│
│      │        │        │        │        │如附表十八編號1 所示之物│
│      │        │        │        │        │沒收之。                │
├───┼────┼────┼────┼────┼────────────┤
│43即起│100 年4 │50公斤；│尚未付款│偵卷(六)第│昱伸香料有限公司因其代表│
│訴書附│月15日；│每公斤  │        │3 頁託運│人、其他從業人員執行業務│
│表一之│將起雲劑│105 元；│        │單、第90│犯食品衛生管理法第三十四│
│2 編號│載送至上│含營業稅│        │頁物品進│條第一項之違反食品衛生管│
│13078 │址之協成│5 ％共  │        │銷異動表│理規定致危害人體健康，科│
│      │公司    │5,513 元│        │、卷(七)第│罰金新臺幣參拾萬元。    │
│      │        │（起訴書│        │155 頁第│賴俊傑共同犯詐欺取財未遂│
│      │        │記載金額│        │273 頁統│罪，處有期徒刑伍月，扣案│
│      │        │為未含稅│        │一發票、│如附表十八編號1 所示之物│
│      │        │5,250 元│        │本院卷(七)│沒收之。                │
│      │        │）      │        │第225 頁│金童企業有限公司因其代表│
│      │        │        │        │進貨單  │人執行業務犯食品衛生管理│
│      │        │        │        │        │法第三十四條第一項之違反│
│      │        │        │        │        │食品衛生管理規定致危害人│
│      │        │        │        │        │體健康，科罰金新臺幣貳拾│
│      │        │        │        │        │伍萬元。                │
│      │        │        │        │        │潘淑蘭共同犯食品衛生管理│
│      │        │        │        │        │法第三十四條第一項之違反│
│      │        │        │        │        │食品衛生管理規定致危害人│
│      │        │        │        │        │體健康罪，處有期徒刑參月│
│      │        │        │        │        │，扣案如附表十八編號1 所│
│      │        │        │        │        │示之物沒收之。          │
│      │        │        │        │        │簡玲媛共同犯詐欺取財未遂│
│      │        │        │        │        │罪，處有期徒刑肆月，扣案│
│      │        │        │        │        │如附表十八編號1 所示之物│
│      │        │        │        │        │沒收之。                │
├───┼────┼────┼────┼────┼────────────┤
│44即起│95年6 月│200 公斤│與協成公│偵卷(七)第│昱伸香料有限公司因其代表│
│訴書附│9 日將起│；每公斤│司對昱伸│196 、  │人、其他從業人員執行業務│
│表一之│雲劑載送│85元；含│公司之應│197 頁統│犯食品衛生管理法第三十四│
│1 編號│至上址之│營業稅5 │收帳款  │一發票、│條第一項之違反食品衛生管│
│13047 │協成公司│％共    │24,450元│本院卷(七)│理規定致危害人體健康，科│
│13048 │        │17,850元│相抵後，│第221 頁│罰金新臺幣陸拾萬元，減為│
│      │        │（起訴書│應給付之│進貨單、│罰金新臺幣參拾萬元。    │
│      │        │記載金額│餘款    │第226 頁│賴俊傑共同犯詐欺取財罪，│
│      │        │為未含稅│91,944元│應付票據│處有期徒刑壹年陸月，減為│
│      │        │17,000元│於95年7 │明細表、│有期徒刑玖月，扣案如附表│
│      │        │）      │月25日開│第227 頁│十八編號1 所示之物沒收之│
│      ├────┼────┤支票寄給│付款沖帳│。                      │
│      │95年6 月│1,000 公│昱伸公司│明細    │金童企業有限公司因其代表│
│      │21日（起│斤；每公│        │        │人執行業務犯食品衛生管理│
│      │訴書誤載│斤80元；│        │        │法第三十四條第一項之違反│
│      │為95年6 │含營業稅│        │        │食品衛生管理規定致危害人│
│      │月20日）│5 ％共  │        │        │體健康，科罰金新臺幣伍拾│
│      │；將起雲│84,000元│        │        │萬元，減為罰金新臺幣貳拾│
│      │劑載送至│（起訴書│        │        │伍萬元。                │
│      │上址之協│記載金額│        │        │潘淑蘭共同犯食品衛生管理│
│      │成公司  │為未含稅│        │        │法第三十四條第一項之違反│
│      │        │80,000元│        │        │食品衛生管理規定致危害人│
│      │        │）      │        │        │體健康罪，處有期徒刑壹年│
│      │        │        │        │        │貳月，減為有期徒刑柒月，│
│      │        │        │        │        │扣案如附表十八編號1 所示│
│      │        │        │        │        │之物沒收之。            │
│      │        │        │        │        │簡玲媛共同犯詐欺取財罪，│
│      │        │        │        │        │處有期徒刑壹年伍月，減為│
│      │        │        │        │        │有期徒刑捌月又拾伍日，扣│
│      │        │        │        │        │案如附表十八編號1 所示之│
│      │        │        │        │        │物沒收之。              │
└───┴────┴────┴────┴────┴────────────┘
附表十五（東甲公司）：
┌───┬────┬────┬────┬────┬────────────┐
│ 編號 │出貨日期│數量及價│付款時間│交易資料│     所犯罪名及處罰     │
│      │、方式  │格      │及方式  │        │                        │
├───┼────┼────┼────┼────┼────────────┤
│1 即起│95年8 月│5 公斤；│於95年9 │偵卷(七)第│昱伸香料有限公司因其代表│
│訴書附│3 日；將│每公斤  │月29日以│292 頁東│人、其他從業人員執行業務│
│表一之│芒果香醬│110 元；│客票支付│甲公司帳│犯食品衛生管理法第三十四│
│2 編號│載送至位│共550 元│，並將之│冊      │條第一項之違反食品衛生管│
│14001 │於臺中市│        │郵寄至昱│        │理規定致危害人體健康，科│
│14002 │大里區仁│        │伸公司  │        │罰金新臺幣參拾萬元，減為│
│14003 │慈街108 │        │        │        │罰金新臺幣拾伍萬元。    │
│      │號之東甲│        │        │        │賴俊傑共同犯詐欺取財罪，│
│      │公司    │        │        │        │處有期徒刑陸月，減為有期│
│      ├────┼────┤        │        │徒刑參月，扣案如附表十八│
│      │95年8 月│10公斤；│        │        │編號1 所示之物沒收之。  │
│      │4 日；將│每公斤  │        │        │金童企業有限公司因其代表│
│      │青蘋果香│110 元；│        │        │人執行業務犯食品衛生管理│
│      │醬載送至│共1,100 │        │        │法第三十四條第一項之違反│
│      │上址之東│元      │        │        │食品衛生管理規定致危害人│
│      │甲公司  │        │        │        │體健康，科罰金新臺幣貳拾│
│      ├────┼────┤        │        │伍萬元，減為罰金新臺幣拾│
│      │95年8 月│5 公斤；│        │        │貳萬伍仟元。            │
│      │18日；將│每公斤  │        │        │潘淑蘭共同犯食品衛生管理│
│      │哈密瓜香│110 元；│        │        │法第三十四條第一項之違反│
│      │醬載送至│共550 元│        │        │食品衛生管理規定致危害人│
│      │上址之東│        │        │        │體健康罪，處有期徒刑肆月│
│      │甲公司  │        │        │        │，減為有期徒刑貳月，扣案│
│      ├────┼────┤        │        │如附表十八編號1 所示之物│
│      │95年8 月│5 公斤；│        │        │沒收之。                │
│      │18日；將│每公斤  │        │        │簡玲媛共同犯詐欺取財罪，│
│      │鳳梨香醬│110 元；│        │        │處有期徒刑伍月，減為有期│
│      │載送至上│共550 元│        │        │徒刑貳月又拾伍日，扣案如│
│      │址之東甲│        │        │        │附表十八編號1 所示之物沒│
│      │公司    │        │        │        │收之。                  │
├───┼────┼────┼────┼────┼────────────┤
│2 即起│95年10月│5 公斤；│於95年12│偵卷(七)第│昱伸香料有限公司因其代表│
│訴書附│27日；將│每公斤  │月21日以│291 頁東│人、其他從業人員執行業務│
│表一之│青蘋果香│110 元；│現金付款│甲公司帳│犯食品衛生管理法第三十四│
│2 編號│醬載送至│共550 元│        │冊      │條第一項之違反食品衛生管│
│14004 │上址之東│        │        │        │理規定致危害人體健康，科│
│14005 │甲公司  │        │        │        │罰金新臺幣貳拾伍萬元，減│
│14006 ├────┼────┤        │        │為罰金新臺幣拾貳萬伍仟元│
│      │95年11月│5 公斤；│        │        │。                      │
│      │3 日；將│每公斤  │        │        │賴俊傑共同犯詐欺取財罪，│
│      │鳳梨香醬│110 元；│        │        │處有期徒刑伍月，減為有期│
│      │載送至上│共550 元│        │        │徒刑貳月又拾伍日，扣案如│
│      │址之東甲│        │        │        │附表十八編號1 所示之物沒│
│      │公司    │        │        │        │收之。                  │
│      ├────┼────┤        │        │金童企業有限公司因其代表│
│      │95年11月│5 公斤；│        │        │人執行業務犯食品衛生管理│
│      │16日；將│每公斤  │        │        │法第三十四條第一項之違反│
│      │鳳梨香醬│110 元；│        │        │食品衛生管理規定致危害人│
│      │載送至上│共550 元│        │        │體健康，科罰金新臺幣貳拾│
│      │址之東甲│        │        │        │萬元，減為罰金新臺幣拾萬│
│      │公司    │        │        │        │元。                    │
│      │        │        │        │        │潘淑蘭共同犯食品衛生管理│
│      │        │        │        │        │法第三十四條第一項之違反│
│      │        │        │        │        │食品衛生管理規定致危害人│
│      │        │        │        │        │體健康罪，處有期徒刑參月│
│      │        │        │        │        │，減為有期徒刑壹月又拾伍│
│      │        │        │        │        │日，扣案如附表十八編號1 │
│      │        │        │        │        │所示之物沒收之。        │
│      │        │        │        │        │簡玲媛共同犯詐欺取財罪，│
│      │        │        │        │        │處有期徒刑肆月，減為有期│
│      │        │        │        │        │徒刑貳月，扣案如附表十八│
│      │        │        │        │        │編號1 所示之物沒收之。  │
├───┼────┼────┼────┼────┼────────────┤
│3 即起│95年11月│5 公斤；│於96年1 │偵卷(七)第│昱伸香料有限公司因其代表│
│訴書附│30日；將│每公斤  │月31日以│291 頁東│人、其他從業人員執行業務│
│表一之│橘子香醬│110 元；│現金付款│甲公司帳│犯食品衛生管理法第三十四│
│2 編號│載送至上│共550 元│        │冊      │條第一項之違反食品衛生管│
│14007 │址之東甲│        │        │        │理規定致危害人體健康，科│
│14008 │公司    │        │        │        │罰金新臺幣貳拾伍萬元，減│
│      ├────┼────┤        │        │為罰金新臺幣拾貳萬伍仟元│
│      │95年11月│5 公斤；│        │        │。                      │
│      │30日；將│每公斤  │        │        │賴俊傑共同犯詐欺取財罪，│
│      │青蘋果香│110 元；│        │        │處有期徒刑伍月，減為有期│
│      │醬載送至│共550 元│        │        │徒刑貳月又拾伍日，扣案如│
│      │上址之東│        │        │        │附表十八編號1 所示之物沒│
│      │甲公司  │        │        │        │收之。                  │
│      ├────┼────┤        │        │金童企業有限公司因其代表│
│      │95年12月│5 公斤；│        │        │人執行業務犯食品衛生管理│
│      │20日；將│每公斤  │        │        │法第三十四條第一項之違反│
│      │鳳梨香醬│110 元；│        │        │食品衛生管理規定致危害人│
│      │載送至上│共550 元│        │        │體健康，科罰金新臺幣貳拾│
│      │址之東甲│        │        │        │萬元，減為罰金新臺幣拾萬│
│      │公司    │        │        │        │元。                    │
│      │        │        │        │        │潘淑蘭共同犯食品衛生管理│
│      │        │        │        │        │法第三十四條第一項之違反│
│      │        │        │        │        │食品衛生管理規定致危害人│
│      │        │        │        │        │體健康罪，處有期徒刑參月│
│      │        │        │        │        │，減為有期徒刑壹月又拾伍│
│      │        │        │        │        │日，扣案如附表十八編號1 │
│      │        │        │        │        │所示之物沒收之。        │
│      │        │        │        │        │簡玲媛共同犯詐欺取財罪，│
│      │        │        │        │        │處有期徒刑肆月，減為有期│
│      │        │        │        │        │徒刑貳月，扣案如附表十八│
│      │        │        │        │        │編號1 所示之物沒收之。  │
├───┼────┼────┼────┼────┼────────────┤
│4 即起│96年1 月│5 公斤；│於96年3 │偵卷(七)第│昱伸香料有限公司因其代表│
│訴書附│3 日；將│每公斤  │月1 日以│291 頁東│人、其他從業人員執行業務│
│表一之│青蘋果香│110 元；│現金付款│甲公司帳│犯食品衛生管理法第三十四│
│2 編號│醬載送至│共550 元│        │冊      │條第一項之違反食品衛生管│
│14009 │上址之東│        │        │        │理規定致危害人體健康，科│
│14010 │甲公司  │        │        │        │罰金新臺幣貳拾伍萬元，減│
│      │        │        │        │        │為罰金新臺幣拾貳萬伍仟元│
│      │        │        │        │        │。                      │
│      │        │        │        │        │賴俊傑共同犯詐欺取財罪，│
│      │        │        │        │        │處有期徒刑伍月，減為有期│
│      │        │        │        │        │徒刑貳月又拾伍日，扣案如│
│      │        │        │        │        │附表十八編號1 所示之物沒│
│      │        │        │        │        │收之。                  │
│      │        │        │        │        │金童企業有限公司因其代表│
│      │        │        │        │        │人執行業務犯食品衛生管理│
│      │        │        │        │        │法第三十四條第一項之違反│
│      │        │        │        │        │食品衛生管理規定致危害人│
│      │        │        │        │        │體健康，科罰金新臺幣貳拾│
│      │        │        │        │        │萬元，減為罰金新臺幣拾萬│
│      │        │        │        │        │元。                    │
│      │        │        │        │        │潘淑蘭共同犯食品衛生管理│
│      │        │        │        │        │法第三十四條第一項之違反│
│      │        │        │        │        │食品衛生管理規定致危害人│
│      │        │        │        │        │體健康罪，處有期徒刑參月│
│      │        │        │        │        │，減為有期徒刑壹月又拾伍│
│      │        │        │        │        │日，扣案如附表十八編號1 │
│      │        │        │        │        │所示之物沒收之。        │
│      │        │        │        │        │簡玲媛共同犯詐欺取財罪，│
│      │        │        │        │        │處有期徒刑肆月，減為有期│
│      │        │        │        │        │徒刑貳月，扣案如附表十八│
│      │        │        │        │        │編號1 所示之物沒收之。  │
├───┼────┼────┼────┼────┼────────────┤
│5 即起│96年1 月│5 公斤；│於96年3 │偵卷(七)第│昱伸香料有限公司因其代表│
│訴書附│25日；將│每公斤  │月27日以│291 頁東│人、其他從業人員執行業務│
│表一之│蘋果香醬│110 元；│現金付款│甲公司帳│犯食品衛生管理法第三十四│
│2 編號│載送至上│共550 元│        │冊      │條第一項之違反食品衛生管│
│14011 │址之東甲│        │        │        │理規定致危害人體健康，科│
│      │公司    │        │        │        │罰金新臺幣貳拾伍萬元，減│
│      ├────┼────┤        │        │為罰金新臺幣拾貳萬伍仟元│
│      │96年1 月│5 公斤；│        │        │。                      │
│      │30日；將│每公斤  │        │        │賴俊傑共同犯詐欺取財罪，│
│      │橘子香醬│110 元；│        │        │處有期徒刑肆月，減為有期│
│      │載送至上│共550 元│        │        │徒刑貳月，扣案如附表十八│
│      │址之東甲│        │        │        │編號1 所示之物沒收之。  │
│      │公司    │        │        │        │金童企業有限公司因其代表│
│      │        │        │        │        │人執行業務犯食品衛生管理│
│      │        │        │        │        │法第三十四條第一項之違反│
│      │        │        │        │        │食品衛生管理規定致危害人│
│      │        │        │        │        │體健康，科罰金新臺幣貳拾│
│      │        │        │        │        │萬元，減為罰金新臺幣拾萬│
│      │        │        │        │        │元。                    │
│      │        │        │        │        │潘淑蘭共同犯食品衛生管理│
│      │        │        │        │        │法第三十四條第一項之違反│
│      │        │        │        │        │食品衛生管理規定致危害人│
│      │        │        │        │        │體健康罪，處有期徒刑貳月│
│      │        │        │        │        │，減為有期徒刑壹月，扣案│
│      │        │        │        │        │如附表十八編號1所示之物 │
│      │        │        │        │        │沒收之。                │
│      │        │        │        │        │簡玲媛共同犯詐欺取財罪，│
│      │        │        │        │        │處有期徒刑參月，減為有期│
│      │        │        │        │        │徒刑壹月又拾伍日，扣案如│
│      │        │        │        │        │附表十八編號1 所示之物沒│
│      │        │        │        │        │收之。                  │
│      │        │        │        │        │                        │
│      │        │        │        │        │                        │
├───┼────┼────┼────┼────┼────────────┤
│6 即起│96年3 月│5 公斤；│於96年4 │偵卷(七)第│昱伸香料有限公司因其代表│
│訴書附│3 日；將│每公斤  │月24日以│290 頁東│人、其他從業人員執行業務│
│表一之│蘋果香醬│110 元；│現金付款│甲公司帳│犯食品衛生管理法第三十四│
│2 編號│載送至上│共550 元│        │冊      │條第一項之違反食品衛生管│
│14012 │址之東甲│        │        │        │理規定致危害人體健康，科│
│      │公司    │        │        │        │罰金新臺幣貳拾伍萬元，減│
│      │        │        │        │        │為罰金新臺幣拾貳萬伍仟元│
│      │        │        │        │        │。                      │
│      │        │        │        │        │賴俊傑共同犯詐欺取財罪，│
│      │        │        │        │        │處有期徒刑肆月，減為有期│
│      │        │        │        │        │徒刑貳月，扣案如附表十八│
│      │        │        │        │        │編號1 所示之物沒收之。  │
│      │        │        │        │        │金童企業有限公司因其代表│
│      │        │        │        │        │人執行業務犯食品衛生管理│
│      │        │        │        │        │法第三十四條第一項之違反│
│      │        │        │        │        │食品衛生管理規定致危害人│
│      │        │        │        │        │體健康，科罰金新臺幣貳拾│
│      │        │        │        │        │萬元，減為罰金新臺幣拾萬│
│      │        │        │        │        │元。                    │
│      │        │        │        │        │潘淑蘭共同犯食品衛生管理│
│      │        │        │        │        │法第三十四條第一項之違反│
│      │        │        │        │        │食品衛生管理規定致危害人│
│      │        │        │        │        │體健康罪，處有期徒刑貳月│
│      │        │        │        │        │，減為有期徒刑壹月，扣案│
│      │        │        │        │        │如附表十八編號1 所示之物│
│      │        │        │        │        │沒收之。                │
│      │        │        │        │        │簡玲媛共同犯詐欺取財罪，│
│      │        │        │        │        │處有期徒刑參月，減為有期│
│      │        │        │        │        │徒刑壹月又拾伍日，扣案如│
│      │        │        │        │        │附表十八編號1 所示之物沒│
│      │        │        │        │        │收之。                  │
├───┼────┼────┼────┼────┼────────────┤
│7 即起│96年4 月│5 公斤；│於96年7 │偵卷(七)第│昱伸香料有限公司因其代表│
│訴書附│25日；將│每公斤  │月10日以│290 頁東│人、其他從業人員執行業務│
│表一之│哈密瓜香│110 元；│現金付款│甲公司帳│犯食品衛生管理法第三十四│
│2 編號│醬載送至│共550 元│        │冊      │條第一項之違反食品衛生管│
│14013 │上址之東│        │        │        │理規定致危害人體健康，科│
│14014 │甲公司  │        │        │        │罰金新臺幣參拾萬元。    │
│      ├────┼────┤        │        │賴俊傑共同犯詐欺取財罪，│
│      │96年4 月│5 公斤；│        │        │處有期徒刑陸月，扣案如附│
│      │25日；將│每公斤  │        │        │表十八編號1 所示之物沒收│
│      │芒果香醬│110 元；│        │        │之。                    │
│      │載送至上│共550 元│        │        │金童企業有限公司因其代表│
│      │址之東甲│        │        │        │人執行業務犯食品衛生管理│
│      │公司    │        │        │        │法第三十四條第一項之違反│
│      ├────┼────┤        │        │食品衛生管理規定致危害人│
│      │96年4 月│5 公斤；│        │        │體健康，科罰金新臺幣貳拾│
│      │25日；將│每公斤  │        │        │伍萬元。                │
│      │蘋果香醬│110 元；│        │        │潘淑蘭共同犯食品衛生管理│
│      │載送至上│共550 元│        │        │法第三十四條第一項之違反│
│      │址之東甲│        │        │        │食品衛生管理規定致危害人│
│      │公司    │        │        │        │體健康罪，處有期徒刑肆月│
│      ├────┼────┤        │        │，扣案如附表十八編號1 所│
│      │96年5 月│5 公斤；│        │        │示之物沒收之。          │
│      │19日；將│每公斤  │        │        │簡玲媛共同犯詐欺取財罪，│
│      │鳳梨香醬│110 元；│        │        │處有期徒刑伍月，扣案如附│
│      │載送至上│共550 元│        │        │表十八編號1 所示之物沒收│
│      │址之東甲│        │        │        │之。                    │
│      │公司    │        │        │        │                        │
│      ├────┼────┤        │        │                        │
│      │96年5 月│5 公斤；│        │        │                        │
│      │19日；將│每公斤  │        │        │                        │
│      │蘋果香醬│110 元；│        │        │                        │
│      │載送至上│共550 元│        │        │                        │
│      │址之東甲│        │        │        │                        │
│      │公司    │        │        │        │                        │
├───┼────┼────┼────┼────┼────────────┤
│8 即起│96年6 月│5 公斤；│於96年7 │偵卷(七)第│昱伸香料有限公司因其代表│
│訴書附│7 日；將│每公斤  │月30日以│289 、  │人、其他從業人員執行業務│
│表一之│青蘋果香│110 元；│現金付款│290 頁東│犯食品衛生管理法第三十四│
│2 編號│醬載送至│共550 元│        │甲公司帳│條第一項之違反食品衛生管│
│14015 │上址之東│        │        │冊      │理規定致危害人體健康，科│
│14016 │甲公司  │        │        │        │罰金新臺幣貳拾伍萬元。  │
│      ├────┼────┤        │        │賴俊傑共同犯詐欺取財罪，│
│      │96年6 月│5 公斤；│        │        │處有期徒刑伍月，扣案如附│
│      │22日；將│每公斤  │        │        │表十八編號1 所示之物沒收│
│      │哈密瓜香│110 元；│        │        │之。                    │
│      │醬載送至│共550 元│        │        │金童企業有限公司因其代表│
│      │上址之東│        │        │        │人執行業務犯食品衛生管理│
│      │甲公司  │        │        │        │法第三十四條第一項之違反│
│      ├────┼────┤        │        │食品衛生管理規定致危害人│
│      │96年6 月│5 公斤；│        │        │體健康，科罰金新臺幣貳拾│
│      │22日；將│每公斤  │        │        │萬元。                  │
│      │青蘋果香│110 元；│        │        │潘淑蘭共同犯食品衛生管理│
│      │醬載送至│共550 元│        │        │法第三十四條第一項之違反│
│      │上址之東│        │        │        │食品衛生管理規定致危害人│
│      │甲公司  │        │        │        │體健康罪，處有期徒刑參月│
│      │        │        │        │        │，扣案如附表十八編號1 所│
│      │        │        │        │        │示之物沒收之。          │
│      │        │        │        │        │簡玲媛共同犯詐欺取財罪，│
│      │        │        │        │        │處有期徒刑肆月，扣案如附│
│      │        │        │        │        │表十八編號1 所示之物沒收│
│      │        │        │        │        │之。                    │
├───┼────┼────┼────┼────┼────────────┤
│9 即起│96年7 月│5 公斤；│於96年9 │偵卷(七)第│昱伸香料有限公司因其代表│
│訴書附│26日；將│每公斤  │月26日以│289 頁東│人、其他從業人員執行業務│
│表一之│鳳梨香醬│110 元；│現金付款│甲公司帳│犯食品衛生管理法第三十四│
│2 編號│載送至上│共550 元│        │冊      │條第一項之違反食品衛生管│
│14017 │址之東甲│        │        │        │理規定致危害人體健康，科│
│14018 │公司    │        │        │        │罰金新臺幣貳拾伍萬元。  │
│      ├────┼────┤        │        │賴俊傑共同犯詐欺取財罪，│
│      │96年8 月│5 公斤；│        │        │處有期徒刑伍月，扣案如附│
│      │17日；將│每公斤  │        │        │表十八編號1 所示之物沒收│
│      │鳳梨香醬│110 元；│        │        │之。                    │
│      │載送至上│共550 元│        │        │金童企業有限公司因其代表│
│      │址之東甲│        │        │        │人執行業務犯食品衛生管理│
│      │公司    │        │        │        │法第三十四條第一項之違反│
│      │        │        │        │        │食品衛生管理規定致危害人│
│      │        │        │        │        │體健康，科罰金新臺幣貳拾│
│      │        │        │        │        │萬元。                  │
│      │        │        │        │        │潘淑蘭共同犯食品衛生管理│
│      │        │        │        │        │法第三十四條第一項之違反│
│      │        │        │        │        │食品衛生管理規定致危害人│
│      │        │        │        │        │體健康罪，處有期徒刑參月│
│      │        │        │        │        │，扣案如附表十八編號1 所│
│      │        │        │        │        │示之物沒收之。          │
│      │        │        │        │        │簡玲媛共同犯詐欺取財罪，│
│      │        │        │        │        │處有期徒刑肆月，扣案如附│
│      │        │        │        │        │表十八編號1 所示之物沒收│
│      │        │        │        │        │之。                    │
├───┼────┼────┼────┼────┼────────────┤
│10即起│96年9 月│5 公斤；│於96年10│偵卷(七)第│昱伸香料有限公司因其代表│
│訴書附│6 日；將│每公斤  │月26日以│289 頁東│人、其他從業人員執行業務│
│表一之│芒果香醬│110 元；│現金付款│甲公司帳│犯食品衛生管理法第三十四│
│2 編號│載送至上│共550 元│        │冊      │條第一項之違反食品衛生管│
│14019 │址之東甲│        │        │        │理規定致危害人體健康，科│
│      │公司    │        │        │        │罰金新臺幣貳拾伍萬元。  │
│      │        │        │        │        │賴俊傑共同犯詐欺取財罪，│
│      │        │        │        │        │處有期徒刑肆月，扣案如附│
│      │        │        │        │        │表十八編號1 所示之物沒收│
│      │        │        │        │        │之。                    │
│      │        │        │        │        │金童企業有限公司因其代表│
│      │        │        │        │        │人執行業務犯食品衛生管理│
│      │        │        │        │        │法第三十四條第一項之違反│
│      │        │        │        │        │食品衛生管理規定致危害人│
│      │        │        │        │        │體健康，科罰金新臺幣貳拾│
│      │        │        │        │        │萬元。                  │
│      │        │        │        │        │潘淑蘭共同犯食品衛生管理│
│      │        │        │        │        │法第三十四條第一項之違反│
│      │        │        │        │        │食品衛生管理規定致危害人│
│      │        │        │        │        │體健康罪，處有期徒刑貳月│
│      │        │        │        │        │，扣案如附表十八編號1 所│
│      │        │        │        │        │示之物沒收之。          │
│      │        │        │        │        │簡玲媛共同犯詐欺取財罪，│
│      │        │        │        │        │處有期徒刑參月，扣案如附│
│      │        │        │        │        │表十八編號1 所示之物沒收│
│      │        │        │        │        │之。                    │
├───┼────┼────┼────┼────┼────────────┤
│11即起│96年10月│5 公斤；│於96年11│偵卷(七)第│昱伸香料有限公司因其代表│
│訴書附│4 日；將│每公斤  │月22日以│289 頁東│人、其他從業人員執行業務│
│表一之│鳳梨香醬│110 元；│現金付款│甲公司帳│犯食品衛生管理法第三十四│
│2 編號│載送至上│共550 元│        │冊      │條第一項之違反食品衛生管│
│14020 │址之東甲│        │        │        │理規定致危害人體健康，科│
│      │公司    │        │        │        │罰金新臺幣貳拾伍萬元。  │
│      │        │        │        │        │賴俊傑共同犯詐欺取財罪，│
│      │        │        │        │        │處有期徒刑肆月，扣案如附│
│      │        │        │        │        │表十八編號1 所示之物沒收│
│      │        │        │        │        │之。                    │
│      │        │        │        │        │金童企業有限公司因其代表│
│      │        │        │        │        │人執行業務犯食品衛生管理│
│      │        │        │        │        │法第三十四條第一項之違反│
│      │        │        │        │        │食品衛生管理規定致危害人│
│      │        │        │        │        │體健康，科罰金新臺幣貳拾│
│      │        │        │        │        │萬元。                  │
│      │        │        │        │        │潘淑蘭共同犯食品衛生管理│
│      │        │        │        │        │法第三十四條第一項之違反│
│      │        │        │        │        │食品衛生管理規定致危害人│
│      │        │        │        │        │體健康罪，處有期徒刑貳月│
│      │        │        │        │        │，扣案如附表十八編號1 所│
│      │        │        │        │        │示之物沒收之。          │
│      │        │        │        │        │簡玲媛共同犯詐欺取財罪，│
│      │        │        │        │        │處有期徒刑參月，扣案如附│
│      │        │        │        │        │表十八編號1 所示之物沒收│
│      │        │        │        │        │之。                    │
├───┼────┼────┼────┼────┼────────────┤
│12即起│96年10月│5 公斤；│於96年12│偵卷(七)第│昱伸香料有限公司因其代表│
│訴書附│30日；將│每公斤  │月28日以│288 、  │人、其他從業人員執行業務│
│表一之│青蘋果香│110 元；│現金付款│289 頁東│犯食品衛生管理法第三十四│
│2 編號│醬載送至│共550 元│        │甲公司帳│條第一項之違反食品衛生管│
│14021 │上址之東│        │        │冊      │理規定致危害人體健康，科│
│14022 │甲公司  │        │        │        │罰金新臺幣參拾萬元。    │
│14023 ├────┼────┤        │        │賴俊傑共同犯詐欺取財罪，│
│      │96年11月│20公斤；│        │        │處有期徒刑陸月，扣案如附│
│      │1 日；將│每公斤  │        │        │表十八編號1 所示之物沒收│
│      │蘋果香醬│110 元；│        │        │之。                    │
│      │載送至上│共2,200 │        │        │金童企業有限公司因其代表│
│      │址之東甲│元      │        │        │人執行業務犯食品衛生管理│
│      │公司    │        │        │        │法第三十四條第一項之違反│
│      │        │        │        │        │食品衛生管理規定致危害人│
│      ├────┼────┤        │        │體健康，科罰金新臺幣貳拾│
│      │96年11月│5 公斤；│        │        │伍萬元。                │
│      │14日；將│每公斤  │        │        │潘淑蘭共同犯食品衛生管理│
│      │橘子香醬│110 元；│        │        │法第三十四條第一項之違反│
│      │載送至上│共550 元│        │        │食品衛生管理規定致危害人│
│      │址之東甲│        │        │        │體健康罪，處有期徒刑肆月│
│      │公司    │        │        │        │，扣案如附表十八編號1 所│
│      │        │        │        │        │示之物沒收之。          │
│      │        │        │        │        │簡玲媛共同犯詐欺取財罪，│
│      │        │        │        │        │處有期徒刑伍月，扣案如附│
│      │        │        │        │        │表十八編號1 所示之物沒收│
│      │        │        │        │        │之。                    │
├───┼────┼────┼────┼────┼────────────┤
│13即起│96年12月│5 公斤；│於97年1 │偵卷(七)第│昱伸香料有限公司因其代表│
│訴書附│6 日；將│每公斤  │月22日以│288 頁東│人、其他從業人員執行業務│
│表一之│橘子香醬│110 元；│現金付款│甲公司帳│犯食品衛生管理法第三十四│
│2 編號│載送至上│共550 元│        │冊      │條第一項之違反食品衛生管│
│14024 │址之東甲│        │        │        │理規定致危害人體健康，科│
│14025 │公司    │        │        │        │罰金新臺幣貳拾伍萬元。  │
│      ├────┼────┤        │        │賴俊傑共同犯詐欺取財罪，│
│      │96年12月│5 公斤；│        │        │處有期徒刑伍月，扣案如附│
│      │6 日；將│每公斤  │        │        │表十八編號1 所示之物沒收│
│      │鳳梨香醬│110 元；│        │        │之。                    │
│      │載送至上│共550 元│        │        │金童企業有限公司因其代表│
│      │址之東甲│        │        │        │人執行業務犯食品衛生管理│
│      │公司    │        │        │        │法第三十四條第一項之違反│
│      ├────┼────┤        │        │食品衛生管理規定致危害人│
│      │96年12月│10公斤；│        │        │體健康，科罰金新臺幣貳拾│
│      │6 日；將│每公斤  │        │        │萬元。                  │
│      │青蘋果香│110 元；│        │        │潘淑蘭共同犯食品衛生管理│
│      │醬載送至│共1,100 │        │        │法第三十四條第一項之違反│
│      │上址之東│元      │        │        │食品衛生管理規定致危害人│
│      │甲公司  │        │        │        │體健康罪，處有期徒刑參月│
│      ├────┼────┤        │        │，扣案如附表十八編號1 所│
│      │96年12月│3 公斤；│        │        │示之物沒收之。          │
│      │13日；將│每公斤  │        │        │簡玲媛共同犯詐欺取財罪，│
│      │蘋果香醬│110 元；│        │        │處有期徒刑肆月，扣案如附│
│      │載送至上│共330 元│        │        │表十八編號1 所示之物沒收│
│      │址之東甲│        │        │        │之。                    │
│      │公司    │        │        │        │                        │
├───┼────┼────┼────┼────┼────────────┤
│14即起│97年1 月│5 公斤；│於97年2 │偵卷(七)第│昱伸香料有限公司因其代表│
│訴書附│3 日；將│每公斤  │月21日以│288 頁東│人、其他從業人員執行業務│
│表一之│鳳梨香醬│110 元；│現金付款│甲公司帳│犯食品衛生管理法第三十四│
│2 編號│載送至上│共550 元│        │冊      │條第一項之違反食品衛生管│
│14026 │址之東甲│        │        │        │理規定致危害人體健康，科│
│14027 │公司    │        │        │        │罰金新臺幣參拾萬元。    │
│14028 ├────┼────┤        │        │賴俊傑共同犯詐欺取財罪，│
│14029 │97年1 月│10公斤；│        │        │處有期徒刑陸月，扣案如附│
│      │7 日；將│每公斤  │        │        │表十八編號1 所示之物沒收│
│      │蘋果香醬│110 元；│        │        │之。                    │
│      │載送至上│共1,100 │        │        │金童企業有限公司因其代表│
│      │址之東甲│元      │        │        │人執行業務犯食品衛生管理│
│      │公司    │        │        │        │法第三十四條第一項之違反│
│      ├────┼────┤        │        │食品衛生管理規定致危害人│
│      │97年1 月│15公斤；│        │        │體健康，科罰金新臺幣貳拾│
│      │14日；將│每公斤  │        │        │伍萬元。                │
│      │鳳梨香醬│110 元；│        │        │潘淑蘭共同犯食品衛生管理│
│      │載送至上│共1,650 │        │        │法第三十四條第一項之違反│
│      │址之東甲│元      │        │        │食品衛生管理規定致危害人│
│      │公司    │        │        │        │體健康罪，處有期徒刑肆月│
│      ├────┼────┤        │        │，扣案如附表十八編號1 所│
│      │97年1 月│5 公斤；│        │        │示之物沒收之。          │
│      │22日；將│每公斤  │        │        │簡玲媛共同犯詐欺取財罪，│
│      │青蘋果香│110 元；│        │        │處有期徒刑伍月，扣案如附│
│      │醬載送至│共550 元│        │        │表十八編號1 所示之物沒收│
│      │上址之東│        │        │        │之。                    │
│      │甲公司  │        │        │        │                        │
├───┼────┼────┼────┼────┼────────────┤
│15即起│97年3 月│10公斤；│於97年4 │偵卷(七)第│昱伸香料有限公司因其代表│
│訴書附│1 日；將│每公斤  │月結帳，│288 頁東│人、其他從業人員執行業務│
│表一之│鳳梨香醬│110 元；│並於同月│甲公司帳│犯食品衛生管理法第三十四│
│2 編號│載送至上│共1,100 │25日前開│冊      │條第一項之違反食品衛生管│
│14030 │址之東甲│元      │立支票郵│        │理規定致危害人體健康，科│
│      │公司    │        │寄至昱伸│        │罰金新臺幣貳拾伍萬元。  │
│      │        │        │公司    │        │賴俊傑共同犯詐欺取財罪，│
│      │        │        │        │        │處有期徒刑伍月，扣案如附│
│      │        │        │        │        │表十八編號1 所示之物沒收│
│      │        │        │        │        │之。                    │
│      │        │        │        │        │金童企業有限公司因其代表│
│      │        │        │        │        │人執行業務犯食品衛生管理│
│      │        │        │        │        │法第三十四條第一項之違反│
│      │        │        │        │        │食品衛生管理規定致危害人│
│      │        │        │        │        │體健康，科罰金新臺幣貳拾│
│      │        │        │        │        │萬元。                  │
│      │        │        │        │        │潘淑蘭共同犯食品衛生管理│
│      │        │        │        │        │法第三十四條第一項之違反│
│      │        │        │        │        │食品衛生管理規定致危害人│
│      │        │        │        │        │體健康罪，處有期徒刑參月│
│      │        │        │        │        │，扣案如附表十八編號1 所│
│      │        │        │        │        │示之物沒收之。          │
│      │        │        │        │        │簡玲媛共同犯詐欺取財罪，│
│      │        │        │        │        │處有期徒刑肆月，扣案如附│
│      │        │        │        │        │表十八編號1 所示之物沒收│
│      │        │        │        │        │之。                    │
├───┼────┼────┼────┼────┼────────────┤
│16即起│97年3 月│5 公斤；│於97年5 │偵卷(七)第│昱伸香料有限公司因其代表│
│訴書附│26日；將│每公斤  │月26日以│287 頁東│人、其他從業人員執行業務│
│表一之│橘子香醬│110 元；│客票支付│甲公司帳│犯食品衛生管理法第三十四│
│2 編號│載送至上│共550 元│，並將之│冊      │條第一項之違反食品衛生管│
│14031 │址之東甲│        │郵寄至昱│        │理規定致危害人體健康，科│
│14032 │公司    │        │伸公司  │        │罰金新臺幣參拾萬元。    │
│14033 ├────┼────┤        │        │賴俊傑共同犯詐欺取財罪，│
│      │97年3 月│40公斤；│        │        │處有期徒刑陸月，扣案如附│
│      │26日；將│每公斤  │        │        │表十八編號1 所示之物沒收│
│      │橘子香醬│110 元；│        │        │之。                    │
│      │載送至上│共4,400 │        │        │金童企業有限公司因其代表│
│      │址之東甲│元      │        │        │人執行業務犯食品衛生管理│
│      │公司    │        │        │        │法第三十四條第一項之違反│
│      ├────┼────┤        │        │食品衛生管理規定致危害人│
│      │97年4 月│5 公斤；│        │        │體健康，科罰金新臺幣貳拾│
│      │17日；將│每公斤  │        │        │伍萬元。                │
│      │鳳梨香醬│110 元；│        │        │潘淑蘭共同犯食品衛生管理│
│      │載送至上│共550 元│        │        │法第三十四條第一項之違反│
│      │址之東甲│        │        │        │食品衛生管理規定致危害人│
│      │公司    │        │        │        │體健康罪，處有期徒刑肆月│
│      ├────┼────┤        │        │，扣案如附表十八編號1 所│
│      │97年4 月│5 公斤；│        │        │示之物沒收之。          │
│      │19日；將│每公斤  │        │        │簡玲媛共同犯詐欺取財罪，│
│      │鳳梨香醬│110 元；│        │        │處有期徒刑伍月，扣案如附│
│      │載送至上│共550 元│        │        │表十八編號1 所示之物沒收│
│      │址之東甲│        │        │        │之。                    │
│      │公司    │        │        │        │                        │
├───┼────┼────┼────┼────┼────────────┤
│17即起│97年5 月│10公斤；│於97年7 │偵卷(七)第│昱伸香料有限公司因其代表│
│訴書附│30日；將│每公斤  │月24日以│287 頁東│人、其他從業人員執行業務│
│表一之│鳳梨香醬│110 元；│客票支付│甲公司帳│犯食品衛生管理法第三十四│
│2 編號│載送至上│共1,100 │，並將之│冊      │條第一項之違反食品衛生管│
│14034 │址之東甲│元      │郵寄至昱│        │理規定致危害人體健康，科│
│14035 │公司    │        │伸公司  │        │罰金新臺幣參拾萬元。    │
│      ├────┼────┤        │        │賴俊傑共同犯詐欺取財罪，│
│      │97年6 月│5 公斤；│        │        │處有期徒刑陸月，扣案如附│
│      │12日；將│每公斤  │        │        │表十八編號1 所示之物沒收│
│      │青蘋果香│110 元；│        │        │之。                    │
│      │醬載送至│共550 元│        │        │金童企業有限公司因其代表│
│      │上址之東│        │        │        │人執行業務犯食品衛生管理│
│      │甲公司  │        │        │        │法第三十四條第一項之違反│
│      ├────┼────┤        │        │食品衛生管理規定致危害人│
│      │97年6 月│10公斤；│        │        │體健康，科罰金新臺幣貳拾│
│      │12日；將│每公斤  │        │        │伍萬元。                │
│      │蘋果香醬│110 元；│        │        │潘淑蘭共同犯食品衛生管理│
│      │載送至上│共1,100 │        │        │法第三十四條第一項之違反│
│      │址之東甲│元      │        │        │食品衛生管理規定致危害人│
│      │公司    │        │        │        │體健康罪，處有期徒刑肆月│
│      │        │        │        │        │，扣案如附表十八編號1 所│
│      │        │        │        │        │示之物沒收之。          │
│      │        │        │        │        │簡玲媛共同犯詐欺取財罪，│
│      │        │        │        │        │處有期徒刑伍月，扣案如附│
│      │        │        │        │        │表十八編號1 所示之物沒收│
│      │        │        │        │        │之。                    │
├───┼────┼────┼────┼────┼────────────┤
│18即起│97年7 月│5 公斤；│於97年8 │偵卷(七)第│昱伸香料有限公司因其代表│
│訴書附│8 日；將│每公斤  │月20日以│287 頁東│人、其他從業人員執行業務│
│表一之│鳳梨香醬│110 元；│客票支付│甲公司帳│犯食品衛生管理法第三十四│
│2 編號│載送至上│共550 元│，並將之│冊      │條第一項之違反食品衛生管│
│14036 │址之東甲│        │郵寄至昱│        │理規定致危害人體健康，科│
│      │公司    │        │伸公司  │        │罰金新臺幣貳拾伍萬元。  │
│      │        │        │        │        │賴俊傑共同犯詐欺取財罪，│
│      │        │        │        │        │處有期徒刑肆月，扣案如附│
│      │        │        │        │        │表十八編號1 所示之物沒收│
│      │        │        │        │        │之。                    │
│      │        │        │        │        │金童企業有限公司因其代表│
│      │        │        │        │        │人執行業務犯食品衛生管理│
│      │        │        │        │        │法第三十四條第一項之違反│
│      │        │        │        │        │食品衛生管理規定致危害人│
│      │        │        │        │        │體健康，科罰金新臺幣貳拾│
│      │        │        │        │        │萬元。                  │
│      │        │        │        │        │潘淑蘭共同犯食品衛生管理│
│      │        │        │        │        │法第三十四條第一項之違反│
│      │        │        │        │        │食品衛生管理規定致危害人│
│      │        │        │        │        │體健康罪，處有期徒刑貳月│
│      │        │        │        │        │，扣案如附表十八編號1 所│
│      │        │        │        │        │示之物沒收之。          │
│      │        │        │        │        │簡玲媛共同犯詐欺取財罪，│
│      │        │        │        │        │處有期徒刑參月，扣案如附│
│      │        │        │        │        │表十八編號1 所示之物沒收│
│      │        │        │        │        │之。                    │
├───┼────┼────┼────┼────┼────────────┤
│19即起│97年8 月│10公斤；│於97年10│偵卷(七)第│昱伸香料有限公司因其代表│
│訴書附│7 日；將│每公斤  │月3 日以│287 頁東│人、其他從業人員執行業務│
│表一之│蘋果香醬│110 元；│客票支付│甲公司帳│犯食品衛生管理法第三十四│
│2 編號│載送至上│共1,100 │，並將之│冊      │條第一項之違反食品衛生管│
│14037 │址之東甲│元      │郵寄至昱│        │理規定致危害人體健康，科│
│14038 │公司    │        │伸公司  │        │罰金新臺幣貳拾伍萬元。  │
│      ├────┼────┤        │        │賴俊傑共同犯詐欺取財罪，│
│      │97年8 月│5 公斤；│        │        │處有期徒刑伍月，扣案如附│
│      │18日；將│每公斤  │        │        │表十八編號1 所示之物沒收│
│      │橘子香醬│110 元；│        │        │之。                    │
│      │載送至上│共550 元│        │        │金童企業有限公司因其代表│
│      │址之東甲│        │        │        │人執行業務犯食品衛生管理│
│      │公司    │        │        │        │法第三十四條第一項之違反│
│      │        │        │        │        │食品衛生管理規定致危害人│
│      │        │        │        │        │體健康，科罰金新臺幣貳拾│
│      │        │        │        │        │萬元。                  │
│      │        │        │        │        │潘淑蘭共同犯食品衛生管理│
│      │        │        │        │        │法第三十四條第一項之違反│
│      │        │        │        │        │食品衛生管理規定致危害人│
│      │        │        │        │        │體健康罪，處有期徒刑參月│
│      │        │        │        │        │，扣案如附表十八編號1 所│
│      │        │        │        │        │示之物沒收之。          │
│      │        │        │        │        │簡玲媛共同犯詐欺取財罪，│
│      │        │        │        │        │處有期徒刑肆月，扣案如附│
│      │        │        │        │        │表十八編號1 所示之物沒收│
│      │        │        │        │        │之。                    │
├───┼────┼────┼────┼────┼────────────┤
│20即起│97年10月│5 公斤；│於97年11│偵卷(七)第│昱伸香料有限公司因其代表│
│訴書附│7 日；將│每公斤  │月26日以│286 頁東│人、其他從業人員執行業務│
│表一之│哈密瓜香│110 元；│客票支付│甲公司帳│犯食品衛生管理法第三十四│
│2 編號│醬載送至│共550 元│，並將之│冊      │條第一項之違反食品衛生管│
│14039 │上址之東│        │郵寄至昱│        │理規定致危害人體健康，科│
│14040 │甲公司  │        │伸公司  │        │罰金新臺幣貳拾伍萬元。  │
│      ├────┼────┤        │        │賴俊傑共同犯詐欺取財罪，│
│      │97年10月│5 公斤；│        │        │處有期徒刑伍月，扣案如附│
│      │9 日；將│每公斤  │        │        │表十八編號1 所示之物沒收│
│      │鳳梨香醬│110 元；│        │        │之。                    │
│      │載送至上│共550 元│        │        │金童企業有限公司因其代表│
│      │址之東甲│        │        │        │人執行業務犯食品衛生管理│
│      │公司    │        │        │        │法第三十四條第一項之違反│
│      │        │        │        │        │食品衛生管理規定致危害人│
│      │        │        │        │        │體健康，科罰金新臺幣貳拾│
│      │        │        │        │        │萬元。                  │
│      │        │        │        │        │潘淑蘭共同犯食品衛生管理│
│      │        │        │        │        │法第三十四條第一項之違反│
│      │        │        │        │        │食品衛生管理規定致危害人│
│      │        │        │        │        │體健康罪，處有期徒刑參月│
│      │        │        │        │        │，扣案如附表十八編號1 所│
│      │        │        │        │        │示之物沒收之。          │
│      │        │        │        │        │簡玲媛共同犯詐欺取財罪，│
│      │        │        │        │        │處有期徒刑肆月，扣案如附│
│      │        │        │        │        │表十八編號1 所示之物沒收│
│      │        │        │        │        │之。                    │
├───┼────┼────┼────┼────┼────────────┤
│21即起│97年11月│5 公斤；│於98年1 │偵卷(七)第│昱伸香料有限公司因其代表│
│訴書附│3 日；將│每公斤  │月15日以│286 頁東│人、其他從業人員執行業務│
│表一之│鳳梨香醬│110 元；│客票支付│甲公司帳│犯食品衛生管理法第三十四│
│2 編號│載送至上│共550 元│，並將之│冊      │條第一項之違反食品衛生管│
│14041 │址之東甲│        │郵寄至昱│        │理規定致危害人體健康，科│
│14042 │公司    │        │伸公司  │        │罰金新臺幣參撿萬元。    │
│14043 ├────┼────┤        │        │賴俊傑共同犯詐欺取財罪，│
│      │97年11月│5 公斤；│        │        │處有期徒刑陸月，扣案如附│
│      │14日；將│每公斤  │        │        │表十八編號1 所示之物沒收│
│      │橘子香醬│110 元；│        │        │之。                    │
│      │載送至上│共550 元│        │        │金童企業有限公司因其代表│
│      │址之東甲│        │        │        │人執行業務犯食品衛生管理│
│      │公司    │        │        │        │法第三十四條第一項之違反│
│      ├────┼────┤        │        │食品衛生管理規定致危害人│
│      │97年11月│5 公斤；│        │        │體健康，科罰金新臺幣貳拾│
│      │14日；將│每公斤  │        │        │伍萬元。                │
│      │鳳梨香醬│110 元；│        │        │潘淑蘭共同犯食品衛生管理│
│      │載送至上│共550 元│        │        │法第三十四條第一項之違反│
│      │址之東甲│        │        │        │食品衛生管理規定致危害人│
│      │公司    │        │        │        │體健康罪，處有期徒刑肆月│
│      ├────┼────┤        │        │，扣案如附表十八編號1 所│
│      │97年12月│5 公斤；│        │        │示之物沒收之。          │
│      │11日；將│每公斤  │        │        │簡玲媛共同犯詐欺取財罪，│
│      │鳳梨香醬│110 元；│        │        │處有期徒刑伍月，扣案如附│
│      │載送至上│共550 元│        │        │表十八編號1 所示之物沒收│
│      │址之東甲│        │        │        │之。                    │
│      │公司    │        │        │        │                        │
│      ├────┼────┤        │        │                        │
│      │97年12月│5 公斤；│        │        │                        │
│      │11日；將│每公斤  │        │        │                        │
│      │青蘋果香│110 元；│        │        │                        │
│      │醬載送至│共550 元│        │        │                        │
│      │上址之東│        │        │        │                        │
│      │甲公司  │        │        │        │                        │
├───┼────┼────┼────┼────┼────────────┤
│22即起│98年1 月│5 公斤；│於98年2 │偵卷(七)第│昱伸香料有限公司因其代表│
│訴書附│7 日；將│每公斤  │月24日以│285 頁東│人、其他從業人員執行業務│
│表一之│青蘋果香│110 元；│客票支付│甲公司帳│犯食品衛生管理法第三十四│
│2 編號│醬載送至│共550 元│，並將之│冊      │條第一項之違反食品衛生管│
│14044 │上址之東│        │郵寄至昱│        │理規定致危害人體健康，科│
│      │甲公司  │        │伸公司  │        │罰金新臺幣貳拾伍萬元。  │
│      │        │        │        │        │賴俊傑共同犯詐欺取財罪，│
│      │        │        │        │        │處有期徒刑肆月，扣案如附│
│      │        │        │        │        │表十八編號1 所示之物沒收│
│      │        │        │        │        │之。                    │
│      │        │        │        │        │金童企業有限公司因其代表│
│      │        │        │        │        │人執行業務犯食品衛生管理│
│      │        │        │        │        │法第三十四條第一項之違反│
│      │        │        │        │        │食品衛生管理規定致危害人│
│      │        │        │        │        │體健康，科罰金新臺幣貳拾│
│      │        │        │        │        │萬元。                  │
│      │        │        │        │        │潘淑蘭共同犯食品衛生管理│
│      │        │        │        │        │法第三十四條第一項之違反│
│      │        │        │        │        │食品衛生管理規定致危害人│
│      │        │        │        │        │體健康罪，處有期徒刑貳月│
│      │        │        │        │        │，扣案如附表十八編號1 所│
│      │        │        │        │        │示之物沒收之。          │
│      │        │        │        │        │簡玲媛共同犯詐欺取財罪，│
│      │        │        │        │        │處有期徒刑參月，扣案如附│
│      │        │        │        │        │表十八編號1 所示之物沒收│
│      │        │        │        │        │之。                    │
├───┼────┼────┼────┼────┼────────────┤
│23即起│98年3 月│5 公斤；│於98年4 │偵卷(七)第│昱伸香料有限公司因其代表│
│訴書附│10日；將│每公斤  │月16日以│285 頁東│人、其他從業人員執行業務│
│表一之│蘋果香醬│110 元；│客票支付│甲公司帳│犯食品衛生管理法第三十四│
│2 編號│載送至上│共550 元│，並將之│冊      │條第一項之違反食品衛生管│
│14045 │址之東甲│        │郵寄至昱│        │理規定致危害人體健康，科│
│14046 │公司    │        │伸公司  │        │罰金新臺幣參拾萬元。    │
│14047 ├────┼────┤        │        │賴俊傑共同犯詐欺取財罪，│
│      │98年3 月│5 公斤；│        │        │處有期徒刑陸月，扣案如附│
│      │13日；將│每公斤  │        │        │表十八編號1 所示之物沒收│
│      │青蘋果香│110 元；│        │        │之。                    │
│      │醬載送至│共550 元│        │        │金童企業有限公司因其代表│
│      │上址之東│        │        │        │人執行業務犯食品衛生管理│
│      │甲公司  │        │        │        │法第三十四條第一項之違反│
│      ├────┼────┤        │        │食品衛生管理規定致危害人│
│      │98年3 月│20公斤；│        │        │體健康，科罰金新臺幣貳拾│
│      │18日；將│每公斤  │        │        │伍萬元。                │
│      │蘋果香醬│110 元；│        │        │潘淑蘭共同犯食品衛生管理│
│      │載送至上│共2,200 │        │        │法第三十四條第一項之違反│
│      │址之東甲│元      │        │        │食品衛生管理規定致危害人│
│      │公司    │        │        │        │體健康罪，處有期徒刑肆月│
│      │        │        │        │        │，扣案如附表十八編號1 所│
│      │        │        │        │        │示之物沒收之。          │
│      │        │        │        │        │簡玲媛共同犯詐欺取財罪，│
│      │        │        │        │        │處有期徒刑伍月，扣案如附│
│      │        │        │        │        │表十八編號1 所示之物沒收│
│      │        │        │        │        │之。                    │
├───┼────┼────┼────┼────┼────────────┤
│24即起│98年4 月│5 公斤；│於98年6 │偵卷(七)第│昱伸香料有限公司因其代表│
│訴書附│28日；將│每公斤  │月24日以│285 頁東│人、其他從業人員執行業務│
│表一之│鳳梨香醬│110 元；│客票支付│甲公司帳│犯食品衛生管理法第三十四│
│2 編號│載送至上│共550 元│，並將之│冊      │條第一項之違反食品衛生管│
│14048 │址之東甲│        │郵寄至昱│        │理規定致危害人體健康，科│
│      │公司    │        │伸公司  │        │罰金新臺幣貳拾伍萬元。  │
│      │        │        │        │        │賴俊傑共同犯詐欺取財罪，│
│      │        │        │        │        │處有期徒刑肆月，扣案如附│
│      │        │        │        │        │表十八編號1 所示之物沒收│
│      │        │        │        │        │之。                    │
│      │        │        │        │        │金童企業有限公司因其代表│
│      │        │        │        │        │人執行業務犯食品衛生管理│
│      │        │        │        │        │法第三十四條第一項之違反│
│      │        │        │        │        │食品衛生管理規定致危害人│
│      │        │        │        │        │體健康，科罰金新臺幣貳拾│
│      │        │        │        │        │萬元。                  │
│      │        │        │        │        │潘淑蘭共同犯食品衛生管理│
│      │        │        │        │        │法第三十四條第一項之違反│
│      │        │        │        │        │食品衛生管理規定致危害人│
│      │        │        │        │        │體健康罪，處有期徒刑貳月│
│      │        │        │        │        │，扣案如附表十八編號1 所│
│      │        │        │        │        │示之物沒收之。          │
│      │        │        │        │        │簡玲媛共同犯詐欺取財罪，│
│      │        │        │        │        │處有期徒刑參月，扣案如附│
│      │        │        │        │        │表十八編號1 所示之物沒收│
│      │        │        │        │        │之。                    │
├───┼────┼────┼────┼────┼────────────┤
│25即起│98年6 月│5 公斤；│於98年7 │偵卷(七)第│昱伸香料有限公司因其代表│
│訴書附│3 日；將│每公斤  │月21日以│284 頁東│人、其他從業人員執行業務│
│表一之│鳳梨香醬│110 元；│客票支付│甲公司帳│犯食品衛生管理法第三十四│
│2 編號│載送至上│共550 元│，並將之│冊      │條第一項之違反食品衛生管│
│14049 │址之東甲│        │票郵寄至│        │理規定致危害人體健康，科│
│      │公司    │        │昱伸公司│        │罰金新臺幣貳拾伍萬元。  │
│      ├────┼────┤        │        │賴俊傑共同犯詐欺取財罪，│
│      │98年6 月│5 公斤；│        │        │處有期徒刑伍月，扣案如附│
│      │3 日；將│每公斤  │        │        │表十八編號1 所示之物沒收│
│      │青蘋果香│110 元；│        │        │之。                    │
│      │醬載送至│共550 元│        │        │金童企業有限公司因其代表│
│      │上址之東│        │        │        │人執行業務犯食品衛生管理│
│      │甲公司  │        │        │        │法第三十四條第一項之違反│
│      │        │        │        │        │食品衛生管理規定致危害人│
│      │        │        │        │        │體健康，科罰金新臺幣貳拾│
│      │        │        │        │        │萬元。                  │
│      │        │        │        │        │潘淑蘭共同犯食品衛生管理│
│      │        │        │        │        │法第三十四條第一項之違反│
│      │        │        │        │        │食品衛生管理規定致危害人│
│      │        │        │        │        │體健康罪，處有期徒刑參月│
│      │        │        │        │        │，扣案如附表十八編號1 所│
│      │        │        │        │        │示之物沒收之。          │
│      │        │        │        │        │簡玲媛共同犯詐欺取財罪，│
│      │        │        │        │        │處有期徒刑肆月，扣案如附│
│      │        │        │        │        │表十八編號1 所示之物沒收│
│      │        │        │        │        │之。                    │
├───┼────┼────┼────┼────┼────────────┤
│26即起│98年6 月│5 公斤；│於98年8 │偵卷(七)第│昱伸香料有限公司因其代表│
│訴書附│30日；將│每公斤  │月結帳，│284 頁東│人、其他從業人員執行業務│
│表一之│蘋果香醬│110 元；│並於同月│甲公司帳│犯食品衛生管理法第三十四│
│2 編號│載送至上│共550 元│25日前開│冊      │條第一項之違反食品衛生管│
│14050 │址之東甲│        │立支票郵│        │理規定致危害人體健康，科│
│14051 │公司    │        │寄至昱伸│        │罰金新臺幣貳拾伍萬元。  │
│14052 ├────┼────┤公司    │        │賴俊傑共同犯詐欺取財罪，│
│      │98年7 月│5 公斤；│        │        │處有期徒刑伍月，扣案如附│
│      │14日；將│每公斤  │        │        │表十八編號1 所示之物沒收│
│      │鳳梨香醬│110 元；│        │        │之。                    │
│      │載送至上│共550 元│        │        │金童企業有限公司因其代表│
│      │址之東甲│        │        │        │人執行業務犯食品衛生管理│
│      │公司    │        │        │        │法第三十四條第一項之違反│
│      ├────┼────┤        │        │食品衛生管理規定致危害人│
│      │98年7 月│5 公斤；│        │        │體健康，科罰金新臺幣貳拾│
│      │21日；將│每公斤  │        │        │萬元。                  │
│      │芒果香醬│110 元；│        │        │潘淑蘭共同犯食品衛生管理│
│      │載送至上│共550 元│        │        │法第三十四條第一項之違反│
│      │址之東甲│        │        │        │食品衛生管理規定致危害人│
│      │公司    │        │        │        │體健康罪，處有期徒刑參月│
│      │        │        │        │        │，扣案如附表十八編號1 所│
│      │        │        │        │        │示之物沒收之。          │
│      │        │        │        │        │簡玲媛共同犯詐欺取財罪，│
│      │        │        │        │        │處有期徒刑肆月，扣案如附│
│      │        │        │        │        │表十八編號1 所示之物沒收│
│      │        │        │        │        │之。                    │
├───┼────┼────┼────┼────┼────────────┤
│27即起│98年8 月│5 公斤；│於98年9 │偵卷(七)第│昱伸香料有限公司因其代表│
│訴書附│20日；將│每公斤  │月結帳，│284 頁東│人、其他從業人員執行業務│
│表一之│鳳梨香醬│110 元；│並於同月│甲公司帳│犯食品衛生管理法第三十四│
│2 編號│載送至上│共550 元│25日前開│冊      │條第一項之違反食品衛生管│
│14053 │址之東甲│        │立支票郵│        │理規定致危害人體健康，科│
│      │公司    │        │寄至昱伸│        │罰金新臺幣貳拾伍萬元。  │
│      │        │        │公司    │        │賴俊傑共同犯詐欺取財罪，│
│      │        │        │        │        │處有期徒刑肆月，扣案如附│
│      │        │        │        │        │表十八編號1 所示之物沒收│
│      │        │        │        │        │之。                    │
│      │        │        │        │        │金童企業有限公司因其代表│
│      │        │        │        │        │人執行業務犯食品衛生管理│
│      │        │        │        │        │法第三十四條第一項之違反│
│      │        │        │        │        │食品衛生管理規定致危害人│
│      │        │        │        │        │體健康，科罰金新臺幣貳拾│
│      │        │        │        │        │萬元。                  │
│      │        │        │        │        │潘淑蘭共同犯食品衛生管理│
│      │        │        │        │        │法第三十四條第一項之違反│
│      │        │        │        │        │食品衛生管理規定致危害人│
│      │        │        │        │        │體健康罪，處有期徒刑貳月│
│      │        │        │        │        │，扣案如附表十八編號1 所│
│      │        │        │        │        │示之物沒收之。          │
│      │        │        │        │        │簡玲媛共同犯詐欺取財罪，│
│      │        │        │        │        │處有期徒刑參月，扣案如附│
│      │        │        │        │        │表十八編號1 所示之物沒收│
│      │        │        │        │        │之。                    │
├───┼────┼────┼────┼────┼────────────┤
│28即起│98年8 月│5 公斤；│於98年10│偵卷(七)第│昱伸香料有限公司因其代表│
│訴書附│27日；將│每公斤  │月結帳，│284 頁東│人、其他從業人員執行業務│
│表一之│鳳梨香醬│110 元；│並於同月│甲公司帳│犯食品衛生管理法第三十四│
│2 編號│載送至上│共550 元│25日前開│冊      │條第一項之違反食品衛生管│
│14054 │址之東甲│        │立支票郵│        │理規定致危害人體健康，科│
│14055 │公司    │        │寄至昱伸│        │罰金新臺幣貳拾伍萬元。  │
│      ├────┼────┤公司    │        │賴俊傑共同犯詐欺取財罪，│
│      │98年8 月│5 公斤；│        │        │處有期徒刑伍月，扣案如附│
│      │28日；將│每公斤  │        │        │表十八編號1 所示之物沒收│
│      │青蘋果香│110 元；│        │        │之。                    │
│      │醬載送至│共550 元│        │        │金童企業有限公司因其代表│
│      │上址之東│        │        │        │人執行業務犯食品衛生管理│
│      │甲公司  │        │        │        │法第三十四條第一項之違反│
│      │        │        │        │        │食品衛生管理規定致危害人│
│      │        │        │        │        │體健康，科罰金新臺幣貳拾│
│      │        │        │        │        │萬元。                  │
│      │        │        │        │        │潘淑蘭共同犯食品衛生管理│
│      │        │        │        │        │法第三十四條第一項之違反│
│      │        │        │        │        │食品衛生管理規定致危害人│
│      │        │        │        │        │體健康罪，處有期徒刑參月│
│      │        │        │        │        │，扣案如附表十八編號1 所│
│      │        │        │        │        │示之物沒收之。          │
│      │        │        │        │        │簡玲媛共同犯詐欺取財罪，│
│      │        │        │        │        │處有期徒刑肆月，扣案如附│
│      │        │        │        │        │表十八編號1 所示之物沒收│
│      │        │        │        │        │之。                    │
├───┼────┼────┼────┼────┼────────────┤
│29即起│98年10月│5 公斤；│於98年11│偵卷(七)第│昱伸香料有限公司因其代表│
│訴書附│14日；將│每公斤  │月結帳，│283 頁東│人、其他從業人員執行業務│
│表一之│青蘋果香│110 元；│並於同月│甲公司帳│犯食品衛生管理法第三十四│
│2 編號│醬載送至│共550 元│25日前開│冊      │條第一項之違反食品衛生管│
│14056 │上址之東│        │立支票郵│        │理規定致危害人體健康，科│
│      │甲公司  │        │寄至昱伸│        │罰金新臺幣貳拾伍萬元。  │
│      │        │        │公司    │        │賴俊傑共同犯詐欺取財罪，│
│      │        │        │        │        │處有期徒刑肆月，扣案如附│
│      │        │        │        │        │表十八編號1 所示之物沒收│
│      │        │        │        │        │之。                    │
│      │        │        │        │        │金童企業有限公司因其代表│
│      │        │        │        │        │人執行業務犯食品衛生管理│
│      │        │        │        │        │法第三十四條第一項之違反│
│      │        │        │        │        │食品衛生管理規定致危害人│
│      │        │        │        │        │體健康，科罰金新臺幣貳拾│
│      │        │        │        │        │萬元。                  │
│      │        │        │        │        │潘淑蘭共同犯食品衛生管理│
│      │        │        │        │        │法第三十四條第一項之違反│
│      │        │        │        │        │食品衛生管理規定致危害人│
│      │        │        │        │        │體健康罪，處有期徒刑貳月│
│      │        │        │        │        │，扣案如附表十八編號1 所│
│      │        │        │        │        │示之物沒收之。          │
│      │        │        │        │        │簡玲媛共同犯詐欺取財罪，│
│      │        │        │        │        │處有期徒刑參月，扣案如附│
│      │        │        │        │        │表十八編號1 所示之物沒收│
│      │        │        │        │        │之。                    │
├───┼────┼────┼────┼────┼────────────┤
│30即起│98年11月│5 公斤；│於99年1 │偵卷(七)第│昱伸香料有限公司因其代表│
│訴書附│28日；將│每公斤  │月結帳，│283 頁東│人、其他從業人員執行業務│
│表一之│芒果香醬│110 元；│並於同月│甲公司帳│犯食品衛生管理法第三十四│
│2 編號│載送至上│共550 元│25日前開│冊      │條第一項之違反食品衛生管│
│14057 │址之東甲│        │立支票郵│        │理規定致危害人體健康，科│
│14058 │公司    │        │寄至昱伸│        │罰金新臺幣貳拾伍萬元。  │
│14059 ├────┼────┤公司    │        │賴俊傑共同犯詐欺取財罪，│
│      │98年12月│5 公斤；│        │        │處有期徒刑伍月，扣案如附│
│      │3 日；將│每公斤  │        │        │表十八編號1 所示之物沒收│
│      │蘋果香醬│110 元；│        │        │之。                    │
│      │載送至上│共550 元│        │        │金童企業有限公司因其代表│
│      │址之東甲│        │        │        │人執行業務犯食品衛生管理│
│      │公司    │        │        │        │法第三十四條第一項之違反│
│      ├────┼────┤        │        │食品衛生管理規定致危害人│
│      │98年12月│5 公斤；│        │        │體健康，科罰金新臺幣貳拾│
│      │17日；將│每公斤  │        │        │萬元。                  │
│      │橘子香醬│110 元；│        │        │潘淑蘭共同犯食品衛生管理│
│      │載送至上│共550 元│        │        │法第三十四條第一項之違反│
│      │址之東甲│        │        │        │食品衛生管理規定致危害人│
│      │公司    │        │        │        │體健康罪，處有期徒刑參月│
│      ├────┼────┤        │        │，扣案如附表十八編號1 所│
│      │98年12月│5 公斤；│        │        │示之物沒收之。          │
│      │17日；將│每公斤  │        │        │簡玲媛共同犯詐欺取財罪，│
│      │青蘋果香│110 元；│        │        │處有期徒刑肆月，扣案如附│
│      │醬載送至│共550 元│        │        │表十八編號1 所示之物沒收│
│      │上址之東│        │        │        │之。                    │
│      │甲公司  │        │        │        │                        │
├───┼────┼────┼────┼────┼────────────┤
│31即起│99年2 月│5 公斤；│於99年3 │偵卷(七)第│昱伸香料有限公司因其代表│
│訴書附│3 日；將│每公斤  │月結帳，│282 頁東│人、其他從業人員執行業務│
│表一之│鳳梨香醬│110 元；│並於同月│甲公司帳│犯食品衛生管理法第三十四│
│2 編號│載送至上│共550 元│25日前開│冊      │條第一項之違反食品衛生管│
│14060 │址之東甲│        │立支票郵│        │理規定致危害人體健康，科│
│14061 │公司    │        │寄至昱伸│        │罰金新臺幣貳拾伍萬元。  │
│      ├────┼────┤公司    │        │賴俊傑共同犯詐欺取財罪，│
│      │99年2 月│5 公斤；│        │        │處有期徒刑伍月，扣案如附│
│      │3 日；將│每公斤  │        │        │表十八編號1 所示之物沒收│
│      │蘋果香醬│110 元；│        │        │之。                    │
│      │載送至上│共550 元│        │        │金童企業有限公司因其代表│
│      │址之東甲│        │        │        │人執行業務犯食品衛生管理│
│      │公司    │        │        │        │法第三十四條第一項之違反│
│      ├────┼────┤        │        │食品衛生管理規定致危害人│
│      │99年2 月│5 公斤；│        │        │體健康，科罰金新臺幣貳拾│
│      │11日；將│每公斤  │        │        │萬元。                  │
│      │青蘋果香│110 元；│        │        │潘淑蘭共同犯食品衛生管理│
│      │醬載送至│共550 元│        │        │法第三十四條第一項之違反│
│      │上址之東│        │        │        │食品衛生管理規定致危害人│
│      │甲公司  │        │        │        │體健康罪，處有期徒刑參月│
│      │        │        │        │        │，扣案如附表十八編號1 所│
│      │        │        │        │        │示之物沒收之。          │
│      │        │        │        │        │簡玲媛共同犯詐欺取財罪，│
│      │        │        │        │        │處有期徒刑肆月，扣案如附│
│      │        │        │        │        │表十八編號1 所示之物沒收│
│      │        │        │        │        │之。                    │
├───┼────┼────┼────┼────┼────────────┤
│32即起│99年3 月│5 公斤；│於99年4 │偵卷(七)第│昱伸香料有限公司因其代表│
│訴書附│19日；將│每公斤  │月結帳，│282 頁東│人、其他從業人員執行業務│
│表一之│青蘋果香│110 元；│並於同月│甲公司帳│犯食品衛生管理法第三十四│
│2 編號│醬載送至│共550 元│25日前開│冊      │條第一項之違反食品衛生管│
│14062 │上址之東│        │立支票郵│        │理規定致危害人體健康，科│
│      │甲公司  │        │寄至昱伸│        │罰金新臺幣貳拾伍萬元。  │
│      ├────┼────┤公司    │        │賴俊傑共同犯詐欺取財罪，│
│      │99年3 月│15公斤；│        │        │處有期徒刑伍月，扣案如附│
│      │19日；將│每公斤  │        │        │表十八編號1 所示之物沒收│
│      │蘋果香醬│110 元；│        │        │之。                    │
│      │載送至上│共1,650 │        │        │金童企業有限公司因其代表│
│      │址之東甲│元      │        │        │人執行業務犯食品衛生管理│
│      │公司    │        │        │        │法第三十四條第一項之違反│
│      │        │        │        │        │食品衛生管理規定致危害人│
│      │        │        │        │        │體健康，科罰金新臺幣貳拾│
│      │        │        │        │        │萬元。                  │
│      │        │        │        │        │潘淑蘭共同犯食品衛生管理│
│      │        │        │        │        │法第三十四條第一項之違反│
│      │        │        │        │        │食品衛生管理規定致危害人│
│      │        │        │        │        │體健康罪，處有期徒刑參月│
│      │        │        │        │        │，扣案如附表十八編號1 所│
│      │        │        │        │        │示之物沒收之。          │
│      │        │        │        │        │簡玲媛共同犯詐欺取財罪，│
│      │        │        │        │        │處有期徒刑肆月，扣案如附│
│      │        │        │        │        │表十八編號1 所示之物沒收│
│      │        │        │        │        │之。                    │
├───┼────┼────┼────┼────┼────────────┤
│33即起│99年4 月│5 公斤；│於99年5 │偵卷(七)第│昱伸香料有限公司因其代表│
│訴書附│8 日；將│每公斤  │月結帳，│282 頁東│人、其他從業人員執行業務│
│表一之│鳳梨香醬│110 元；│並於同月│甲公司帳│犯食品衛生管理法第三十四│
│2 編號│載送至上│共550 元│25日前開│冊      │條第一項之違反食品衛生管│
│14063 │址之東甲│        │立支票郵│        │理規定致危害人體健康，科│
│      │公司    │        │寄至昱伸│        │罰金新臺幣貳拾伍萬元。  │
│      │        │        │公司    │        │賴俊傑共同犯詐欺取財罪，│
│      │        │        │        │        │處有期徒刑肆月，扣案如附│
│      │        │        │        │        │表十八編號1 所示之物沒收│
│      │        │        │        │        │之。                    │
│      │        │        │        │        │金童企業有限公司因其代表│
│      │        │        │        │        │人執行業務犯食品衛生管理│
│      │        │        │        │        │法第三十四條第一項之違反│
│      │        │        │        │        │食品衛生管理規定致危害人│
│      │        │        │        │        │體健康，科罰金新臺幣貳拾│
│      │        │        │        │        │萬元。                  │
│      │        │        │        │        │潘淑蘭共同犯食品衛生管理│
│      │        │        │        │        │法第三十四條第一項之違反│
│      │        │        │        │        │食品衛生管理規定致危害人│
│      │        │        │        │        │體健康罪，處有期徒刑貳月│
│      │        │        │        │        │，扣案如附表十八編號1 所│
│      │        │        │        │        │示之物沒收之。          │
│      │        │        │        │        │簡玲媛共同犯詐欺取財罪，│
│      │        │        │        │        │處有期徒刑參月，扣案如附│
│      │        │        │        │        │表十八編號1 所示之物沒收│
│      │        │        │        │        │之。                    │
├───┼────┼────┼────┼────┼────────────┤
│34即起│99年5 月│5 公斤；│於99年6 │偵卷(七)第│昱伸香料有限公司因其代表│
│訴書附│3 日；將│每公斤  │月結帳，│282 頁東│人、其他從業人員執行業務│
│表一之│哈密瓜香│110 元；│並於同月│甲公司帳│犯食品衛生管理法第三十四│
│2 編號│醬載送至│共550 元│25日前開│冊      │條第一項之違反食品衛生管│
│14064 │上址之東│        │立支票郵│        │理規定致危害人體健康，科│
│      │甲公司  │        │寄至昱伸│        │罰金新臺幣貳拾伍萬元。  │
│      ├────┼────┤公司    │        │賴俊傑共同犯詐欺取財罪，│
│      │99年5 月│5 公斤；│        │        │處有期徒刑伍月，扣案如附│
│      │3 日；將│每公斤  │        │        │表十八編號1 所示之物沒收│
│      │芒果香醬│110 元；│        │        │之。                    │
│      │載送至上│共550 元│        │        │金童企業有限公司因其代表│
│      │址之東甲│        │        │        │人執行業務犯食品衛生管理│
│      │公司    │        │        │        │法第三十四條第一項之違反│
│      │        │        │        │        │食品衛生管理規定致危害人│
│      │        │        │        │        │體健康，科罰金新臺幣貳拾│
│      │        │        │        │        │萬元。                  │
│      │        │        │        │        │潘淑蘭共同犯食品衛生管理│
│      │        │        │        │        │法第三十四條第一項之違反│
│      │        │        │        │        │食品衛生管理規定致危害人│
│      │        │        │        │        │體健康罪，處有期徒刑參月│
│      │        │        │        │        │，扣案如附表十八編號1 所│
│      │        │        │        │        │示之物沒收之。          │
│      │        │        │        │        │簡玲媛共同犯詐欺取財罪，│
│      │        │        │        │        │處有期徒刑肆月，扣案如附│
│      │        │        │        │        │表十八編號1 所示之物沒收│
│      │        │        │        │        │之。                    │
├───┼────┼────┼────┼────┼────────────┤
│35即起│99年6 月│5 公斤；│於99年7 │偵卷(七)第│昱伸香料有限公司因其代表│
│訴書附│3 日；將│每公斤  │月結帳，│281 頁東│人、其他從業人員執行業務│
│表一之│橘子香醬│110 元；│並於同月│甲公司帳│犯食品衛生管理法第三十四│
│2 編號│載送至上│共550 元│25日前開│冊      │條第一項之違反食品衛生管│
│14065 │址之東甲│        │立支票郵│        │理規定致危害人體健康，科│
│      │公司    │        │寄至昱伸│        │罰金新臺幣貳拾伍萬元。  │
│      ├────┼────┤公司    │        │賴俊傑共同犯詐欺取財罪，│
│      │99年6 月│5 公斤；│        │        │處有期徒刑伍月，扣案如附│
│      │3 日；將│每公斤  │        │        │表十八編號1 所示之物沒收│
│      │鳳梨香醬│110 元；│        │        │之。                    │
│      │載送至上│共550 元│        │        │金童企業有限公司因其代表│
│      │址之東甲│        │        │        │人執行業務犯食品衛生管理│
│      │公司    │        │        │        │法第三十四條第一項之違反│
│      ├────┼────┤        │        │食品衛生管理規定致危害人│
│      │99年6 月│5 公斤；│        │        │體健康，科罰金新臺幣貳拾│
│      │3 日；將│每公斤  │        │        │萬元。                  │
│      │芒果香醬│110 元；│        │        │潘淑蘭共同犯食品衛生管理│
│      │載送至上│共550 元│        │        │法第三十四條第一項之違反│
│      │址之東甲│        │        │        │食品衛生管理規定致危害人│
│      │公司    │        │        │        │體健康罪，處有期徒刑參月│
│      │        │        │        │        │，扣案如附表十八編號1 所│
│      │        │        │        │        │示之物沒收之。          │
│      │        │        │        │        │簡玲媛共同犯詐欺取財罪，│
│      │        │        │        │        │處有期徒刑肆月，扣案如附│
│      │        │        │        │        │表十八編號1 所示之物沒收│
│      │        │        │        │        │之。                    │
├───┼────┼────┼────┼────┼────────────┤
│36即起│99年7 月│5 公斤；│於99年8 │偵卷(七)第│昱伸香料有限公司因其代表│
│訴書附│21日；將│每公斤  │月結帳，│281 頁東│人、其他從業人員執行業務│
│表一之│芒果香醬│110 元；│並於同月│甲公司帳│犯食品衛生管理法第三十四│
│2 編號│載送至上│共550 元│25日前開│冊      │條第一項之違反食品衛生管│
│14066 │址之東甲│        │立支票郵│        │理規定致危害人體健康，科│
│      │公司    │        │寄至昱伸│        │罰金新臺幣貳拾伍萬元。  │
│      │        │        │公司    │        │賴俊傑共同犯詐欺取財罪，│
│      │        │        │        │        │處有期徒刑肆月，扣案如附│
│      │        │        │        │        │表十八編號1 所示之物沒收│
│      │        │        │        │        │之。                    │
│      │        │        │        │        │金童企業有限公司因其代表│
│      │        │        │        │        │人執行業務犯食品衛生管理│
│      │        │        │        │        │法第三十四條第一項之違反│
│      │        │        │        │        │食品衛生管理規定致危害人│
│      │        │        │        │        │體健康，科罰金新臺幣貳拾│
│      │        │        │        │        │萬元。                  │
│      │        │        │        │        │潘淑蘭共同犯食品衛生管理│
│      │        │        │        │        │法第三十四條第一項之違反│
│      │        │        │        │        │食品衛生管理規定致危害人│
│      │        │        │        │        │體健康罪，處有期徒刑貳月│
│      │        │        │        │        │，扣案如附表十八編號1 所│
│      │        │        │        │        │示之物沒收之。          │
│      │        │        │        │        │簡玲媛共同犯詐欺取財罪，│
│      │        │        │        │        │處有期徒刑參月，扣案如附│
│      │        │        │        │        │表十八編號1 所示之物沒收│
│      │        │        │        │        │之。                    │
├───┼────┼────┼────┼────┼────────────┤
│37即起│99年8 月│5 公斤；│於99年9 │偵卷(七)第│昱伸香料有限公司因其代表│
│訴書附│4 日；將│每公斤  │月結帳，│281 頁東│人、其他從業人員執行業務│
│表一之│鳳梨香醬│110 元；│並於同月│甲公司帳│犯食品衛生管理法第三十四│
│2 編號│載送至上│共550 元│25日前開│冊      │條第一項之違反食品衛生管│
│14067 │址之東甲│        │立支票郵│        │理規定致危害人體健康，科│
│14068 │公司    │        │寄至昱伸│        │罰金新臺幣貳拾伍萬元。  │
│14069 ├────┼────┤公司    │        │賴俊傑共同犯詐欺取財罪，│
│      │99年8 月│5 公斤；│        │        │處有期徒刑伍月，扣案如附│
│      │10日；將│每公斤  │        │        │表十八編號1 所示之物沒收│
│      │橘子香醬│110 元；│        │        │之。                    │
│      │載送至上│共550 元│        │        │金童企業有限公司因其代表│
│      │址之東甲│        │        │        │人執行業務犯食品衛生管理│
│      │公司    │        │        │        │法第三十四條第一項之違反│
│      ├────┼────┤        │        │食品衛生管理規定致危害人│
│      │99年8 月│5 公斤；│        │        │體健康，科罰金新臺幣貳拾│
│      │10日；將│每公斤  │        │        │萬元。                  │
│      │青蘋果香│110 元；│        │        │潘淑蘭共同犯食品衛生管  │
│      │醬載送至│共550 元│        │        │理法第三十四條第一項之違│
│      │上址之東│        │        │        │反食品衛生管理規定致危害│
│      │甲公司  │        │        │        │人體健康罪，處有期徒刑參│
│      ├────┼────┤        │        │月，扣案如附表十八編號1 │
│      │99年8 月│5 公斤；│        │        │所示之物沒收之。        │
│      │18日；將│每公斤  │        │        │簡玲媛共同犯詐欺取財罪，│
│      │鳳梨香醬│110 元；│        │        │處有期徒刑肆月，扣案如附│
│      │載送至上│共550 元│        │        │表十八編號1 所示之物沒收│
│      │址之東甲│        │        │        │之。                    │
│      │公司    │        │        │        │                        │
├───┼────┼────┼────┼────┼────────────┤
│38即起│99年10月│5 公斤；│於99年11│偵卷(七)第│昱伸香料有限公司因其代表│
│訴書附│7 日；將│每公斤  │月結帳，│280 頁東│人、其他從業人員執行業務│
│表一之│芒果香醬│110 元；│並於同月│甲公司帳│犯食品衛生管理法第三十四│
│2 編號│載送至上│共550 元│25日前開│冊      │條第一項之違反食品衛生管│
│14070 │址之東甲│        │立支票郵│        │理規定致危害人體健康，科│
│14071 │公司    │        │寄至昱伸│        │罰金新臺幣貳拾伍萬元。  │
│      ├────┼────┤公司    │        │賴俊傑共同犯詐欺取財罪，│
│      │99年10月│5 公斤；│        │        │處有期徒刑伍月，扣案如附│
│      │13日；將│每公斤  │        │        │表十八編號1 所示之物沒收│
│      │芒果香醬│110 元；│        │        │之。                    │
│      │載送至上│共550 元│        │        │金童企業有限公司因其代表│
│      │址之東甲│        │        │        │人執行業務犯食品衛生管理│
│      │公司    │        │        │        │法第三十四條第一項之違反│
│      │        │        │        │        │食品衛生管理規定致危害人│
│      │        │        │        │        │體健康，科罰金新臺幣貳拾│
│      │        │        │        │        │萬元。                  │
│      │        │        │        │        │潘淑蘭共同犯食品衛生管理│
│      │        │        │        │        │法第三十四條第一項之違反│
│      │        │        │        │        │食品衛生管理規定致危害人│
│      │        │        │        │        │體健康罪，處有期徒刑參月│
│      │        │        │        │        │，扣案如附表十八編號1 所│
│      │        │        │        │        │示之物沒收之。          │
│      │        │        │        │        │簡玲媛共同犯詐欺取財罪，│
│      │        │        │        │        │處有期徒刑肆月，扣案如附│
│      │        │        │        │        │表十八編號1 所示之物沒收│
│      │        │        │        │        │之。                    │
├───┼────┼────┼────┼────┼────────────┤
│39即起│99年10月│5 公斤；│於99年12│偵卷(七)第│昱伸香料有限公司因其代表│
│訴書附│27日；將│每公斤  │月結帳，│280 頁東│人、其他從業人員執行業務│
│表一之│蘋果香醬│110 元；│並於同月│甲公司帳│犯食品衛生管理法第三十四│
│2 編號│載送至上│共550 元│25日前開│冊      │條第一項之違反食品衛生管│
│14072 │址之東甲│        │立支票郵│        │理規定致危害人體健康，科│
│14073 │公司    │        │寄至昱伸│        │罰金新臺幣參拾萬元。    │
│14074 ├────┼────┤公司    │        │賴俊傑共同犯詐欺取財罪，│
│      │99年11月│5 公斤；│        │        │處有期徒刑陸月，扣案如附│
│      │12日；將│每公斤  │        │        │表十八編號1 所示之物沒收│
│      │蘋果香醬│110 元；│        │        │之。                    │
│      │載送至上│共550 元│        │        │金童企業有限公司因其代表│
│      │址之東甲│        │        │        │人執行業務犯食品衛生管理│
│      │公司    │        │        │        │法第三十四條第一項之違反│
│      ├────┼────┤        │        │食品衛生管理規定致危害人│
│      │99年11月│15公斤；│        │        │體健康，科罰金新臺幣貳拾│
│      │18日；將│每公斤  │        │        │伍萬元。                │
│      │蘋果香醬│110 元；│        │        │潘淑蘭共同犯食品衛生管理│
│      │載送至上│共1,650 │        │        │法第三十四條第一項之違反│
│      │址之東甲│元      │        │        │食品衛生管理規定致危害人│
│      │公司    │        │        │        │體健康罪，處有期徒刑肆月│
│      │        │        │        │        │，扣案如附表十八編號1 所│
│      │        │        │        │        │示之物沒收之。          │
│      │        │        │        │        │簡玲媛共同犯詐欺取財罪，│
│      │        │        │        │        │處有期徒刑伍月，扣案如附│
│      │        │        │        │        │表十八編號1 所示之物沒收│
│      │        │        │        │        │之。                    │
├───┼────┼────┼────┼────┼────────────┤
│40即起│99年12月│5 公斤；│於100 年│偵卷(七)第│昱伸香料有限公司因其代表│
│訴書附│15日；將│每公斤  │1 月結帳│280 頁東│人、其他從業人員執行業務│
│表一之│鳳梨香醬│110 元；│，並於同│甲公司帳│犯食品衛生管理法第三十四│
│2 編號│載送至上│共550 元│月25日前│冊      │條第一項之違反食品衛生管│
│14075 │址之東甲│        │開立支票│        │理規定致危害人體健康，科│
│      │公司    │        │郵寄至昱│        │罰金新臺幣貳拾伍萬元。  │
│      │        │        │伸公司  │        │賴俊傑共同犯詐欺取財罪，│
│      │        │        │        │        │處有期徒刑肆月，扣案如附│
│      │        │        │        │        │表十八編號1 所示之物沒收│
│      │        │        │        │        │之。                    │
│      │        │        │        │        │金童企業有限公司因其代表│
│      │        │        │        │        │人執行業務犯食品衛生管理│
│      │        │        │        │        │法第三十四條第一項之違反│
│      │        │        │        │        │食品衛生管理規定致危害人│
│      │        │        │        │        │體健康，科罰金新臺幣貳拾│
│      │        │        │        │        │萬元。                  │
│      │        │        │        │        │潘淑蘭共同犯食品衛生管理│
│      │        │        │        │        │法第三十四條第一項之違反│
│      │        │        │        │        │食品衛生管理規定致危害人│
│      │        │        │        │        │體健康罪，處有期徒刑貳月│
│      │        │        │        │        │，扣案如附表十八編號1 所│
│      │        │        │        │        │示之物沒收之。          │
│      │        │        │        │        │簡玲媛共同犯詐欺取財罪，│
│      │        │        │        │        │處有期徒刑參月，扣案如附│
│      │        │        │        │        │表十八編號1 所示之物沒收│
│      │        │        │        │        │之。                    │
├───┼────┼────┼────┼────┼────────────┤
│41即起│99年12月│5 公斤；│於100 年│偵卷(七)第│昱伸香料有限公司因其代表│
│訴書附│28日；將│每公斤  │2 月結帳│280 頁東│人、其他從業人員執行業務│
│表一之│青蘋果香│110 元；│，並於同│甲公司帳│犯食品衛生管理法第三十四│
│2 編號│醬載送至│共550 元│月25日前│冊      │條第一項之違反食品衛生管│
│14076 │上址之東│        │開立支票│        │理規定致危害人體健康，科│
│      │甲公司  │        │郵寄至昱│        │罰金新臺幣貳拾伍萬元。  │
│      │        │        │伸公司  │        │賴俊傑共同犯詐欺取財罪，│
│      │        │        │        │        │處有期徒刑肆月，扣案如附│
│      │        │        │        │        │表十八編號1 所示之物沒收│
│      │        │        │        │        │之。                    │
│      │        │        │        │        │金童企業有限公司因其代表│
│      │        │        │        │        │人執行業務犯食品衛生管理│
│      │        │        │        │        │法第三十四條第一項之違反│
│      │        │        │        │        │食品衛生管理規定致危害人│
│      │        │        │        │        │體健康，科罰金新臺幣貳拾│
│      │        │        │        │        │萬元。                  │
│      │        │        │        │        │潘淑蘭共同犯食品衛生管理│
│      │        │        │        │        │法第三十四條第一項之違反│
│      │        │        │        │        │食品衛生管理規定致危害人│
│      │        │        │        │        │體健康罪，處有期徒刑貳月│
│      │        │        │        │        │，扣案如附表十八編號1 所│
│      │        │        │        │        │示之物沒收之。          │
│      │        │        │        │        │簡玲媛共同犯詐欺取財罪，│
│      │        │        │        │        │處有期徒刑參月，扣案如附│
│      │        │        │        │        │表十八編號1 所示之物沒收│
│      │        │        │        │        │之。                    │
├───┼────┼────┼────┼────┼────────────┤
│42即起│100 年1 │5 公斤；│於100 年│偵卷(七)第│昱伸香料有限公司因其代表│
│訴書附│月29日；│每公斤  │3 月結帳│279 頁東│人、其他從業人員執行業務│
│表一之│將芒果香│110 元；│，並於同│甲公司帳│犯食品衛生管理法第三十四│
│2 編號│醬載送至│共550 元│月25日前│冊      │條第一項之違反食品衛生管│
│14077 │上址之東│        │開立支票│        │理規定致危害人體健康，科│
│      │甲公司  │        │郵寄至昱│        │罰金新臺幣貳拾伍萬元。  │
│      │        │        │伸公司  │        │賴俊傑共同犯詐欺取財罪，│
│      │        │        │        │        │處有期徒刑肆月，扣案如附│
│      │        │        │        │        │表十八編號1 所示之物沒收│
│      │        │        │        │        │之。                    │
│      │        │        │        │        │金童企業有限公司因其代表│
│      │        │        │        │        │人執行業務犯食品衛生管理│
│      │        │        │        │        │法第三十四條第一項之違反│
│      │        │        │        │        │食品衛生管理規定致危害人│
│      │        │        │        │        │體健康，科罰金新臺幣貳拾│
│      │        │        │        │        │萬元。                  │
│      │        │        │        │        │潘淑蘭共同犯食品衛生管理│
│      │        │        │        │        │法第三十四條第一項之違反│
│      │        │        │        │        │食品衛生管理規定致危害人│
│      │        │        │        │        │體健康罪，處有期徒刑貳月│
│      │        │        │        │        │，扣案如附表十八編號1 所│
│      │        │        │        │        │示之物沒收之。          │
│      │        │        │        │        │簡玲媛共同犯詐欺取財罪，│
│      │        │        │        │        │處有期徒刑參月，扣案如附│
│      │        │        │        │        │表十八編號1 所示之物沒收│
│      │        │        │        │        │之。                    │
├───┼────┼────┼────┼────┼────────────┤
│43即起│100 年3 │5 公斤；│於100 年│偵卷(七)第│昱伸香料有限公司因其代表│
│訴書附│月19日；│每公斤  │4 月結帳│279 頁東│人、其他從業人員執行業務│
│表一之│將鳳梨香│110 元；│，並於同│甲公司帳│犯食品衛生管理法第三十四│
│2 編號│醬載送至│共550 元│月25日前│冊      │條第一項之違反食品衛生管│
│14078 │上址之東│        │開立支票│        │理規定致危害人體健康，科│
│      │甲公司  │        │郵寄至昱│        │罰金新臺幣貳拾伍萬元。  │
│      │        │        │伸公司  │        │賴俊傑共同犯詐欺取財罪，│
│      │        │        │        │        │處有期徒刑肆月，扣案如附│
│      │        │        │        │        │表十八編號1 所示之物沒收│
│      │        │        │        │        │之。                    │
│      │        │        │        │        │金童企業有限公司因其代表│
│      │        │        │        │        │人執行業務犯食品衛生管理│
│      │        │        │        │        │法第三十四條第一項之違反│
│      │        │        │        │        │食品衛生管理規定致危害人│
│      │        │        │        │        │體健康，科罰金新臺幣貳拾│
│      │        │        │        │        │萬元。                  │
│      │        │        │        │        │潘淑蘭共同犯食品衛生管理│
│      │        │        │        │        │法第三十四條第一項之違反│
│      │        │        │        │        │食品衛生管理規定致危害人│
│      │        │        │        │        │體健康罪，處有期徒刑貳月│
│      │        │        │        │        │，扣案如附表十八編號1 所│
│      │        │        │        │        │示之物沒收之。          │
│      │        │        │        │        │簡玲媛共同犯詐欺取財罪，│
│      │        │        │        │        │處有期徒刑參月，扣案如附│
│      │        │        │        │        │表十八編號1 所示之物沒收│
│      │        │        │        │        │之。                    │
├───┼────┼────┼────┼────┼────────────┤
│44即起│100 年3 │5 公斤；│於100 年│偵卷(七)第│昱伸香料有限公司因其代表│
│訴書附│月26日；│每公斤  │5 月結帳│279 頁東│人、其他從業人員執行業務│
│表一之│將青蘋果│110 元；│，並於同│甲公司帳│犯食品衛生管理法第三十四│
│2 編號│香醬載送│共550 元│月25日前│冊      │條第一項之違反食品衛生管│
│14079 │至上址之│        │開立日期│        │理規定致危害人體健康，科│
│14080 │東甲公司│        │支票郵寄│        │罰金新臺幣貳拾伍萬元。  │
│      ├────┼────┤至昱伸公│        │賴俊傑共同犯詐欺取財罪，│
│      │100 年3 │5 公斤；│司      │        │處有期徒刑伍月，扣案如附│
│      │月26日；│每公斤  │        │        │表十八編號1 所示之物沒收│
│      │將芒果香│110 元；│        │        │之。                    │
│      │醬載送至│共550 元│        │        │金童企業有限公司因其代表│
│      │上址之東│        │        │        │人執行業務犯食品衛生管理│
│      │甲公司  │        │        │        │法第三十四條第一項之違反│
│      ├────┼────┤        │        │食品衛生管理規定致危害人│
│      │100 年4 │5 公斤；│        │        │體健康，科罰金新臺幣貳拾│
│      │月14日；│每公斤  │        │        │萬元。                  │
│      │將青蘋果│110 元；│        │        │潘淑蘭共同犯食品衛生管理│
│      │香醬載送│共550 元│        │        │法第三十四條第一項之違反│
│      │至上址之│        │        │        │食品衛生管理規定致危害人│
│      │東甲公司│        │        │        │體健康罪，處有期徒刑參月│
│      │        │        │        │        │，扣案如附表十八編號1 所│
│      │        │        │        │        │示之物沒收之。          │
│      │        │        │        │        │簡玲媛共同犯詐欺取財罪，│
│      │        │        │        │        │處有期徒刑肆月，扣案如附│
│      │        │        │        │        │表十八編號1 所示之物沒收│
│      │        │        │        │        │之。                    │
├───┼────┼────┼────┼────┼────────────┤
│45即起│100 年5 │5 公斤；│尚未付款│偵卷(七)第│昱伸香料有限公司因其代表│
│訴書附│月5 日；│每公斤  │        │279 頁東│人、其他從業人員執行業務│
│表一之│將鳳梨香│110 元；│        │甲公司帳│犯食品衛生管理法第三十四│
│2 編號│醬載送至│共550 元│        │冊      │條第一項之違反食品衛生管│
│14081 │上址之東│        │        │        │理規定致危害人體健康，科│
│      │甲公司  │        │        │        │罰金新臺幣貳拾伍萬元。  │
│      │        │        │        │        │賴俊傑共同犯詐欺取財未遂│
│      │        │        │        │        │罪，處有期徒刑參月，扣案│
│      │        │        │        │        │如附表十八編號1 所示之物│
│      │        │        │        │        │沒收之。                │
│      │        │        │        │        │金童企業有限公司因其代表│
│      │        │        │        │        │人執行業務犯食品衛生管理│
│      │        │        │        │        │法第三十四條第一項之違反│
│      │        │        │        │        │食品衛生管理規定致危害人│
│      │        │        │        │        │體健康，科罰金新臺幣貳拾│
│      │        │        │        │        │萬元。                  │
│      │        │        │        │        │潘淑蘭共同犯食品衛生管理│
│      │        │        │        │        │法第三十四條第一項之違反│
│      │        │        │        │        │食品衛生管理規定致危害人│
│      │        │        │        │        │體健康罪，處有期徒刑貳月│
│      │        │        │        │        │，扣案如附表十八編號1 所│
│      │        │        │        │        │示之物沒收之。          │
│      │        │        │        │        │簡玲媛共同犯詐欺取財未遂│
│      │        │        │        │        │罪，處有期徒刑貳月，扣案│
│      │        │        │        │        │如附表十八編號1 所示之物│
│      │        │        │        │        │沒收之。                │
├───┼────┼────┼────┼────┼────────────┤
│46即起│95年6 月│5 公斤；│於95年8 │偵卷(七)第│昱伸香料有限公司因其代表│
│訴書附│1 日；將│每公斤  │月11日以│292 頁東│人、其他從業人員執行業務│
│表一之│橘子香醬│110 元；│客票支付│甲公司帳│犯食品衛生管理法第三十四│
│1 編號│載送至上│共550 元│，並將之│冊      │條第一項之違反食品衛生管│
│14001 │址之東甲│        │郵寄至昱│        │理規定致危害人體健康，科│
│14002 │公司    │        │伸公司  │        │罰金新臺幣參拾萬元，減為│
│14003 ├────┼────┤        │        │罰金新臺幣拾伍萬元。    │
│14004 │95年5 月│5 公斤；│        │        │賴俊傑共同犯詐欺取財罪，│
│14005 │26日；將│每公斤  │        │        │處有期徒刑陸月，減為有期│
│      │鳳梨香醬│110 元；│        │        │徒刑參月，扣案如附表十八│
│      │載送至上│共550 元│        │        │編號1 所示之物沒收之。  │
│      │址之東甲│        │        │        │金童企業有限公司因其代表│
│      │公司    │        │        │        │人執行業務犯食品衛生管理│
│      ├────┼────┤        │        │法第三十四條第一項之違反│
│      │95年6 月│5 公斤；│        │        │食品衛生管理規定致危害人│
│      │21日；將│每公斤  │        │        │體健康，科罰金新臺幣貳拾│
│      │鳳梨香醬│110 元；│        │        │伍萬元，減為罰金新臺幣拾│
│      │載送至上│共550 元│        │        │貳萬伍仟元。            │
│      │址之東甲│        │        │        │潘淑蘭共同犯食品衛生管理│
│      │公司    │        │        │        │法第三十四條第一項之違反│
│      ├────┼────┤        │        │食品衛生管理規定致危害人│
│      │95年6 月│5 公斤；│        │        │體健康罪，處有期徒刑肆月│
│      │9 日；將│每公斤  │        │        │，減為有期徒刑貳月，扣案│
│      │蘋果香醬│110 元；│        │        │如附表十八編號1 所示之物│
│      │載送至上│共550 元│        │        │沒收之。                │
│      │址之東甲│        │        │        │簡玲媛共同犯詐欺取財罪，│
│      │公司    │        │        │        │處有期徒刑伍月，減為有期│
│      ├────┼────┤        │        │徒刑貳月又拾伍日，扣案如│
│      │95年6 月│15公斤；│        │        │附表十八編號1 所示之物沒│
│      │21日；將│每公斤  │        │        │收之。                  │
│      │蘋果香醬│110 元；│        │        │                        │
│      │載送至上│共1,650 │        │        │                        │
│      │址之東甲│元      │        │        │                        │
│      │公司    │        │        │        │                        │
└───┴────┴────┴────┴────┴────────────┘
附表十六（揚聖公司）：
┌───┬────┬────┬────┬────┬────────────┐
│ 編號 │出貨日期│數量及價│付款時間│交易資料│     所犯罪名及處罰     │
│      │、方式  │格      │及方式  │        │                        │
├───┼────┼────┼────┼────┼────────────┤
│1 即起│100 年3 │5 公斤；│於100 年│偵卷(六)第│昱伸香料有限公司因其代表│
│訴書附│月7 日（│每公斤  │4 月間開│102 頁昱│人、其他從業人員執行業務│
│表一之│起訴書誤│150 元；│支票寄給│伸公司物│犯食品衛生管理法第三十四│
│2 編號│載為100 │共750 元│昱伸公司│品進銷異│條第一項之違反食品衛生管│
│15001 │年3 月8 │        │        │動表    │理規定致危害人體健康，科│
│      │日）；將│        │        │        │罰金新臺幣貳拾伍萬元。  │
│      │青蘋果香│        │        │        │賴俊傑共同犯詐欺取財罪，│
│      │料醬送至│        │        │        │處有期徒刑肆月，扣案如附│
│      │位於彰化│        │        │        │表十八編號1 所示之物沒收│
│      │縣大村鄉│        │        │        │之。                    │
│      │之揚聖公│        │        │        │金童企業有限公司因其代表│
│      │司倉庫  │        │        │        │人執行業務犯食品衛生管理│
│      │        │        │        │        │法第三十四條第一項之違反│
│      │        │        │        │        │食品衛生管理規定致危害人│
│      │        │        │        │        │體健康，科罰金新臺幣貳拾│
│      │        │        │        │        │萬元。                  │
│      │        │        │        │        │潘淑蘭共同犯食品衛生管理│
│      │        │        │        │        │法第三十四條第一項之違反│
│      │        │        │        │        │食品衛生管理規定致危害人│
│      │        │        │        │        │體健康罪，處有期徒刑貳月│
│      │        │        │        │        │，扣案如附表十八編號1 所│
│      │        │        │        │        │示之物沒收之。          │
│      │        │        │        │        │簡玲媛共同犯詐欺取財罪，│
│      │        │        │        │        │處有期徒刑參月，扣案如附│
│      │        │        │        │        │表十八編號1 所示之物沒收│
│      │        │        │        │        │之。                    │
└───┴────┴────┴────┴────┴────────────┘
附表十七（好量公司）：
┌───┬────┬────┬────┬────┬────────────┐
│ 編號 │出貨日期│數量及價│付款時間│交易資料│     所犯罪名及處罰     │
│      │、方式  │格      │及方式  │        │                        │
├───┼────┼────┼────┼────┼────────────┤
│1 即起│100 年2 │1 公斤；│於100 年│偵卷(六)第│昱伸香料有限公司因其代表│
│訴書附│月25日；│每公斤  │3 月28日│96頁昱伸│人、其他從業人員執行業務│
│表一之│由好量公│335 元；│轉帳付款│公司物品│犯食品衛生管理法第三十四│
│2 編號│司派車前│共335 元│        │進銷異動│條第一項之違反食品衛生管│
│16001 │往上址之│        │        │表、本院│理規定致危害人體健康，科│
│      │昱伸公司│        │        │卷(七)第  │罰金新臺幣貳拾伍萬元。  │
│      │領取蘋果│        │        │198 頁轉│賴俊傑共同犯詐欺取財罪，│
│      │香醬    │        │        │帳傳票  │處有期徒刑肆月，扣案如附│
│      │        │        │        │        │表十八編號1 所示之物沒收│
│      │        │        │        │        │之。                    │
│      │        │        │        │        │金童企業有限公司因其代表│
│      │        │        │        │        │人執行業務犯食品衛生管理│
│      │        │        │        │        │法第三十四條第一項之違反│
│      │        │        │        │        │食品衛生管理規定致危害人│
│      │        │        │        │        │體健康，科罰金新臺幣貳拾│
│      │        │        │        │        │萬元。                  │
│      │        │        │        │        │潘淑蘭共同犯食品衛生管理│
│      │        │        │        │        │法第三十四條第一項之違反│
│      │        │        │        │        │食品衛生管理規定致危害人│
│      │        │        │        │        │體健康罪，處有期徒刑貳月│
│      │        │        │        │        │，扣案如附表十八編號1 所│
│      │        │        │        │        │示之物沒收之。          │
│      │        │        │        │        │簡玲媛共同犯詐欺取財罪，│
│      │        │        │        │        │處有期徒刑參月，扣案如附│
│      │        │        │        │        │表十八編號1 所示之物沒收│
│      │        │        │        │        │之。                    │
└───┴────┴────┴────┴────┴────────────┘
附表十八（扣案物品）：
┌─┬─────────┬───────────────┬────────┐
│編│扣押時間、地點    │扣案物品名稱                  │備註            │
│號│                  │                              │                │
├─┼─────────┼───────────────┼────────┤
│1 │100 年6 月7 日；新│以鹽野公司筆記紙記載之起雲劑成│100 年度保管字第│
│  │北市○○區○○路1 │份、配方3 張（影本附在本院卷(九)│1703號（扣押物品│
│  │段28之6 號23樓、新│第64至66頁）、seagate1500GB 外│目錄表NO.4）「13│
│  │北市○○區○○街  │接硬碟1 台                    │F-1 」牛皮紙袋內│
│  │202 巷27號2 樓    │                              │；100 年度保管字│
│  │                  │                              │第1703號（扣押物│
│  │                  │                              │品目錄表NO.6）  │
├─┼─────────┼───────────────┼────────┤
│2 │100 年5 月20日；新│中連貨運託運單1 本、成品盤存表│100 年度保管字第│
│  │北市○○區○○路  │8 張、送貨單13張、臺北縣政府衛│1703號（扣押物品│
│  │177 巷16號（昱伸公│生局抽驗物品收據及營利事業登記│目錄表NO.1）、14│
│  │司）              │證及生產流程1 本、香料規格表（│14號、偵卷(四)第26│
│  │                  │配方）6 張、起雲劑配方2 張、銷│頁扣押物品目錄表│
│  │                  │貨單4 張、客戶原料商及下游出貨│                │
│  │                  │單9 張、新起雲劑成分1份 、物品│                │
│  │                  │進銷異動表1 份、起雲劑64桶（扣│                │
│  │                  │押物品目錄表記載為61桶）      │                │
├─┼─────────┼───────────────┼────────┤
│3 │100 年5 月30日；新│帳單、保險單、扣繳憑單等公文夾│100 年度保管字第│
│  │北市○○區○○路  │5 個、日報表及供貨單1 批、會計│1703號（扣押物品│
│  │177 巷16號（昱伸公│憑證1 箱                      │目錄表NO.2）、偵│
│  │司）              │                              │卷(一)第213 頁扣押│
│  │                  │                              │物品目錄表      │
├─┼─────────┼───────────────┼────────┤
│4 │100 年6 月7 日；新│估價單5 本、送貨單1 本、送貨單│100 年度保管字第│
│  │北市○○區○○路  │傳真一疊、價目表1 張、原料盤存│1703號（扣押物品│
│  │177 巷16號（昱伸公│表1 張、成品盤存表2 張、廠商通│目錄表NO.3）、偵│
│  │司）              │訊錄2 張、客戶對帳單1 張、電腦│卷(二)第197 至199 │
│  │                  │主機1 部、製作單編號排1 疊、手│頁扣押物品目錄表│
│  │                  │寫製作單1 疊（黃色）、有編號製│                │
│  │                  │作單1 本、廠商記事本1 本、配方│                │
│  │                  │成分記事本1 本、光碟片1 片、硬│                │
│  │                  │碟1 個                        │                │
├─┼─────────┼───────────────┼────────┤
│5 │100 年6 月7 日；新│帳冊、客戶資料、成份配方1 箱（│100 年度保管字第│
│  │北市○○區○○路1 │以鹽野公司筆記紙記載之起雲劑成│1703號（扣押物品│
│  │段28之6 號13樓    │份、配方3 張除外）            │目錄表NO.4）、偵│
│  │                  │                              │卷(二)第209 頁扣押│
│  │                  │                              │物品目錄表；帳冊│
│  │                  │                              │、客戶資料均為昱│
│  │                  │                              │伸公司所有；成份│
│  │                  │                              │配方為被告賴俊傑│
│  │                  │                              │所有，但除附表十│
│  │                  │                              │八編號1 所示之3 │
│  │                  │                              │張成份、配方外，│
│  │                  │                              │其餘與本案犯罪無│
│  │                  │                              │直接關係        │
├─┼─────────┼───────────────┼────────┤
│6 │100 年6 月7 日；新│進出物品單價、客戶資料、成份配│100 年度保管字第│
│  │北市○○區○○路1 │方1 箱                        │1703號（扣押物品│
│  │段28之6 號23樓    │                              │目錄表NO.5）、偵│
│  │                  │                              │卷(二)第205 頁扣押│
│  │                  │                              │物品目錄表      │
├─┼─────────┼───────────────┼────────┤
│7 │100 年6 月7 日：新│香粧品化學製造1 本、香料製作單│100 年度保管字第│
│  │北市○○區○○街  │2 本、香料製造行事曆1 本、    │1703號（扣押物品│
│  │202 巷27號2 樓    │seagate 硬碟1 台、IBM 硬碟1 台│目錄表NO.6）、偵│
│  │                  │                              │卷(二)第217 頁扣押│
│  │                  │                              │物品目錄表      │
├─┼─────────┼───────────────┼────────┤
│8 │100 年5 月23日；新│SD噴漆紙模1 個、帳冊2 本、Frie│100 年度保管字第│
│  │北市○○區○○路3 │nzio筆記本1 本、意勝實業有限公│1436、1437、1741│
│  │段381 號（金童公司│司送貨單1 張、DEHP共5 桶、半桶│號、偵卷(四)第32頁│
│  │）                │                              │扣押物品目錄表  │
├─┼─────────┼───────────────┼────────┤
│9 │100 年5 月27日；彰│安晉公司的帳冊資料4 本、銷貨客│100 年度保管字第│
│  │化縣彰化市香山里彰│戶資料夾2 個、進貨廠商資料夾2 │1698號、偵卷(四)第│
│  │南路2 段354 號之8 │個、銷貨存檔資料夾1 個、成本資│198 頁扣押物品目│
│  │（安晉公司）      │料夾1 個、99 年 度支票日曆簿1 │錄表            │
│  │                  │本、100 年度支票日曆簿1 本、銷│                │
│  │                  │貨存檔目錄透明資料夾1份 、客戶│                │
│  │                  │資料1 疊、安晉公司的存摺9 本、│                │
│  │                  │吳惠的存摺3 本、謝偉達的存摺1 │                │
│  │                  │本                            │                │
├─┼─────────┼───────────────┼────────┤
│10│100 年5 月27日；彰│安晉公司的存摺4 本、安晉公司票│100 年度保管字第│
│  │化縣彰化市香山里彰│據代收摺4 本、吳惠的存摺5 本、│1698號、偵卷(四)第│
│  │南路2 段354 號之8 │三聯複寫簿2 本、100 年5 、6 月│198 頁扣押物品目│
│  │（安晉公司）      │的統一發票1本 、支票簿存根聯5 │錄表            │
│  │                  │本、100 年出貨登記簿1 本、存貨│                │
│  │                  │簿4 本、進貨商資料3 本、供應商│                │
│  │                  │資料1 本、客戶資料2 本、貨款收│                │
│  │                  │入登記簿1 本、寶祥貿易股份有限│                │
│  │                  │公司的客戶資料一覽表1 份、93年│                │
│  │                  │實用支票日曆1 本、安晉工業股份│                │
│  │                  │有限公司匯款回條聯1 袋（信封袋│                │
│  │                  │）、安晉工業股份有限公司的交易│                │
│  │                  │資料1 疊（裝於紙袋內）        │                │
├─┼─────────┼───────────────┼────────┤
│11│100 年5 月27日；彰│對帳明細表1 張、進貨單3 張、產│附在偵卷(四)第201 │
│  │化縣彰化市香山里彰│品目錄1 張                    │至202 頁、偵卷(四)│
│  │南路2 段354 號之8 │                              │第198 頁扣押物品│
│  │（安晉公司）      │                              │目錄表          │
├─┼─────────┼───────────────┼────────┤
│12│100 年5 月19日；彰│金饌生化科技有限公司應收帳款統│100 年度保管字第│
│  │化縣秀水鄉仁義巷26│計表、轉帳傳票、廠商報價單、原│1699、1444號、偵│
│  │弄7 號（金饌公司）│料類的資料夾2 本、採購單據資料│卷(四)第11、12頁扣│
│  │                  │夾1 本、進貨單資料夾1 本共6 箱│押物品目錄表    │
│  │                  │、起雲劑10桶（其中1 桶為半桶）│                │
├─┼─────────┼───────────────┼────────┤
│13│100 年6 月2 日；彰│出口報單4 份、客戶資料標總表1 │100 年度保管字第│
│  │化縣大村鄉○○路3 │張、致味特公司聲明書1 張、味特│1701號（扣押物品│
│  │段95號（味特生物科│企業香料有限公司電子郵件1 張、│目錄表NO.1）、偵│
│  │技股份有限公司；下│起雲劑製造檢點表1 張、起雲劑成│卷(四)第260 頁扣押│
│  │稱味特公司）      │份規格表2 張、彰化縣衛生局食品│物品目錄表      │
│  │                  │衛生稽查結果通知單、彰化縣衛生│                │
│  │                  │局抽驗物品送驗單2 張、實驗室硬│                │
│  │                  │碟1 個、3.5 碟片6 片          │                │
├─┼─────────┼───────────────┼────────┤
│14│100 年5 月27日；新│出口報單6 張、成品配方18張、進│100 年度保管字第│
│  │北市五股區○○○路│貨單14張、臺灣檢驗科技股份有限│1701號（扣押物品│
│  │51號（金果王公司）│公司食品試驗申請書3 張、客戶資│目錄表NO.2）、偵│
│  │                  │料6 張、成分配方5 張、配料手冊│卷(四)第72至73頁扣│
│  │                  │1 本、客戶應收帳款1 本、工作日│押物品目錄表    │
│  │                  │誌1 本、外銷定購單1本 、金果王│                │
│  │                  │食品有限公司成份百分比2張 、統│                │
│  │                  │一發票1 張、進貨廠商5 張、產品│                │
│  │                  │明細表1 張、金果王食品有限公司│                │
│  │                  │給行政院衛生署食品藥物管理局的│                │
│  │                  │昱伸產品庫存表1 張、昱伸公司  │                │
│  │                  │100 年5 、6 月開給金吉王食品有│                │
│  │                  │限公司的發票2 張、客戶對帳單4 │                │
│  │                  │張、送貨單6 張、退貨單2 張、估│                │
│  │                  │價單1 張                      │                │
├─┼─────────┼───────────────┼────────┤
│15│100 年5 月23日；臺│加川興業有限公司總庫存1 份、加│100 年度保管字第│
│  │中市西屯區○○○○街│川興業有限公司銷退貨明細表（檸│1701號（扣押物品│
│  │152 號            │檬果汁粉）2 張、加川興業有限公│目錄表NO.3）、偵│
│  │                  │司銷退貨明細表（優酪乳粉）3 張│卷(四)第46頁扣押物│
│  │                  │、加川興業有限公司安全產品明細│品目錄表        │
│  │                  │及塑化劑檢驗報告1 疊、產品規格│                │
│  │                  │書1 份、金鐉生化科技之檸檬果汁│                │
│  │                  │粉A 標籤正本1 份              │                │
├─┼─────────┼───────────────┼────────┤
│16│100 年5 月23日；彰│味特公司發票單明細表影本（99年│100 年度保管字第│
│  │化縣大村鄉○○路3 │1 月至100 年5 月）1 份、味特公│1701號（扣押物品│
│  │段95號（味特公司）│司下游廠商資料收信貼紙共11張、│目錄表NO.4）、偵│
│  │                  │味特公司起雲劑成份表（製造檢點│卷(四)第28頁扣押物│
│  │                  │）1 份、起雲劑原料來源資料1 份│品目錄表        │
├─┼─────────┼───────────────┼────────┤
│17│100 年6 月3 日；彰│出貨憑單應收帳款明細表4 份    │100 年度保管字第│
│  │化縣大村鄉過溝村櫻│                              │1701號（扣押物品│
│  │花路106 巷6 號（揚│                              │目錄表NO.5）、偵│
│  │聖公司）          │                              │卷(四)第270 頁扣押│
│  │                  │                              │物品目錄表      │
├─┼─────────┼───────────────┼────────┤
│18│100 年5 月27日；臺│起雲劑回收計劃書1 份、新北市政│100 年度保管字第│
│  │北市大安區○○○路│府衛生局抽驗物品收據1 份、盛源│1701號（扣押物品│
│  │1 段6 號3 樓（盛源│食品原料有限公司原料驗收紀錄表│目錄表NO.6）、偵│
│  │公司）            │6 張、盛源食品原料有限公司向昱│卷(四)第191 至192 │
│  │                  │伸公司進貨起雲劑之廠商進貨明細│頁扣押物品目錄表│
│  │                  │資料1 份、盛源食品原料有限公司│                │
│  │                  │進起雲劑進銷存統計表1 份、向盛│                │
│  │                  │源食品原料有限公司訂購起雲劑之│                │
│  │                  │報價資料1 張、向盛源食品原料有│                │
│  │                  │限公司購買起雲劑之廠商明細表1 │                │
│  │                  │份（95年至100 年）、盛源食品原│                │
│  │                  │料有限公司向安晉進貨之廠商進貨│                │
│  │                  │明細資料1 份、盛源食品原料有限│                │
│  │                  │公司向杏記進貨之廠商進貨明細資│                │
│  │                  │料1 份、盛源食品原料有限公司向│                │
│  │                  │協成公司之進貨之廠商進貨明細資│                │
│  │                  │料1 份、盛源食品原料有限公司產│                │
│  │                  │品目錄1 份                    │                │
├─┼─────────┼───────────────┼────────┤
│19│100 年5 月23日；臺│康富生技中心股份有限公司六淨元│100 年度保管字第│
│  │中市○區○○路257 │回收計劃書1 份（5 張）、康富生│1701號（扣押物品│
│  │號12樓            │技中心股份有限公司之違規食品各│目錄表NO.7）、偵│
│  │                  │銷售商回收明細表39張、SGS 檢驗│卷(四)第42頁扣押物│
│  │                  │報告2 份、康富生技銷貨明細1 份│品目錄表        │
│  │                  │、富康國際生技銷貨明細1 份、舒│                │
│  │                  │康林銷貨明細1 份              │                │
├─┼─────────┼───────────────┼────────┤
│20│100 年5 月19日；彰│食品添加物「起雲劑」標籤1 張、│100 年度保管字第│
│  │化縣員林鎮○○路1 │起雲劑成份表1 張、起雲劑進貨明│1702號、偵卷(四)第│
│  │段257 號（協成公司│細表1 份、昱伸進銷項明細表1 份│3 頁扣押物品清單│
│  │）                │、調配用（味特）進銷項資料1 份│                │
│  │                  │、93年至100 年度昱伸香料有限公│                │
│  │                  │司進項發票影本8 冊、起雲劑53桶│                │
├─┼─────────┼───────────────┼────────┤
│21│100 年5 月20日；臺│家鄉公司飲料4 瓶、起雲劑1 桶  │100 年度保管字第│
│  │中市西屯區工業區三│                              │1421、1433號、偵│
│  │路18號（家鄉公司）│                              │卷(四)第21頁扣押物│
│  │                  │                              │品目錄表        │
├─┼─────────┼───────────────┼────────┤
│22│100 年5 月20日；彰│起雲劑3 桶、統一發票1 張、東鄉│100 年度保管字第│
│  │化縣埔心鄉○○路5 │OEM 家鄉產品產出表1 張、協成公│1421、1434號、偵│
│  │段45號（東鄉公司）│司銷貨退回單1 張、東鄉公司飲料│卷(四)第17頁扣押物│
│  │                  │2 瓶                          │品目錄表        │
├─┼─────────┼───────────────┼────────┤
│23│100 年5 月23日；桃│DOP 噴漆紙模1 個、轉帳傳票1 張│100 年度保管字第│
│  │園縣觀音鄉大堀村下│、送貨單2 張                  │1437號、偵卷(四)第│
│  │大堀225 之13號（意│                              │39頁扣押物品目錄│
│  │勝公司）          │                              │表              │
├─┼─────────┼───────────────┼────────┤
│24│100 年5 月27日；新│起雲劑1 桶、送貨單1 張、客戶黃│100 年度保管字第│
│  │北市○○區○○路  │志光送貨單1張 、販賣予黃志光資│1515號、偵卷(四)第│
│  │117 巷8 弄4 號1 樓│料影本1 張、出貨單1 張、楊興│80頁扣押物品目錄│
│  │（世明食品原料行）│業有限公司資料1 張            │表              │
├─┼─────────┼───────────────┼────────┤
│25│100 年5 月27日；新│客戶應收帳對帳單共3 張、昱伸公│附於偵卷(四)第53至│
│  │北市○○區○○路1 │司應收帳款對帳單9 張          │64頁、偵卷(四)第51│
│  │段117 號之1 （永明│                              │頁扣押物品目錄表│
│  │工業原料行）      │                              │                │
├─┼─────────┼───────────────┼────────┤
│26│100 年5 月27日；屏│寄貨客戶資料、進貨本、產品資料│偵卷(四)第235 頁扣│
│  │東縣竹田鄉大湖村大│、月結帳冊、訂貨本、客戶價格表│押物品目錄表    │
│  │平路62之1 號（建彰│各1 本、貨品、客戶、產品資料1 │                │
│  │企業行）          │本                            │                │
├─┼─────────┼───────────────┼────────┤
│27│100 年5 月27日；屏│支票存根5 本                  │偵卷(四)第245 頁扣│
│  │東縣萬丹鄉○○路  │                              │押物品目錄表    │
│  │619號             │                              │                │
├─┼─────────┼───────────────┼────────┤
│28│100 年5 月27日；南│客戶聯絡資料、收款資料各1 本、│偵卷(四)第249 頁扣│
│  │投縣埔里鎮同聲里隆│送貨單3 本、致各廠商聲明書1 份│押物品目錄表    │
│  │生路96號（雲丞公司│、送貨單7 份、支票存根1 本、客│                │
│  │）                │戶送貨單31本、客戶送貨單（外銷│                │
│  │                  │部分）4 本、昱伸應收帳款對帳單│                │
│  │                  │明細10份、雲丞公司名片1 張    │                │
├─┼─────────┼───────────────┼────────┤
│29│100 年5 月19日；彰│果漿共6,438 公斤、果汁粉共    │偵卷(四)第7 至10頁│
│  │化縣秀水鄉仁義巷26│3,468.45公斤                  │扣押物品目錄表  │
│  │弄7 號（金饌公司）│                              │                │
├─┼─────────┼───────────────┼────────┤
│30│100 年5 月27日；臺│杏記公司97年進銷明細光碟1 片、│偵卷(四)第128 頁扣│
│  │北市○○區○○路  │杏記公司98至100 年4 月進銷明細│押物品目錄表    │
│  │239 巷1 弄7 號1樓 │光碟1 片、杏記公司進銷存明細表│                │
│  │（杏記公司）      │16張                          │                │
├─┼─────────┼───────────────┼────────┤
│31│100 年5 月27日；彰│果汁共190 桶及16罐            │偵卷(四)第212 頁扣│
│  │化縣員林鎮出水里出│                              │押物品目錄表    │
│  │水巷11之1 號（果山│                              │                │
│  │園）              │                              │                │
└─┴─────────┴───────────────┴────────┘